---
title: "Arreglo_base"
output: html_document
date: "2025-04-04"
---

```{r setup, include=FALSE}
knitr::opts_chunk$set(echo = TRUE)
```

```{r}
library(tidyverse)
library(lubridate)
library(readxl)
library(openxlsx)
library(stringi)
library(tibble)
library(purrr)
library(janitor)

```

1. Descargo las facturas y la base de artículos de Odoo
2. Reviso que en la base de artículos no hayan artículos nuevos a borrar
3. Pongo las fechas acá abajo
4. listo

#Pongo las fechas y leo los archivos
```{r pongo la fecha de corte}

fecha_hasta <- strftime("2026/07/16","%Y%m%d")

fecha_desde <- strftime("2025/12/09", "%Y%m%d")

fecha_base_articulos <- strftime("2026/07/06", "%Y%m%d")
```

#FACTURAS EN ODOO
```{r leo el archivo}

Odoo_Facturas <- read_excel(paste0("Exportacion_sistema/Odoo - Facturas desde ", fecha_desde, " hasta ", fecha_hasta, ".xlsx"), 
    col_types = c("date", "text", "text", 
        "text", "text", "text", "text", "text", 
        "text", "text", "text", "text", "text", 
        "text", "text", "text", "numeric", 
        "text", "numeric", "numeric", "text", 
        "text", "text", "text", "text", "text", 
        "numeric", "numeric", 
        "numeric"))

REVISAR_problemas_base_Odoo <- problems(Odoo_Facturas)

#Agrego facturas hechas a mano
Facturas_manuales <- read_excel("Exportacion_sistema/Facturas a mano.xlsx", 
    col_types = c("date", "text", "text", 
        "text", "text", "text", "text", "text", 
        "text", "text", "text", "text", "text", 
        "text", "text", "text", "numeric", 
        "text", "numeric", "numeric", "text", 
        "text", "text", "text", "text", "text", 
        "numeric", "numeric", 
        "numeric"))

# Las uno
Odoo_Facturas <- bind_rows(Odoo_Facturas, Facturas_manuales)

```


```{r cambio el nombre de las columnas}

Odoo_Facturas2 <- Odoo_Facturas |> 
  rename("TIENDA" = "Punto de venta/Empresa", "PUNTO_VENTA" = "Punto de venta", "NOMBRE_FACTURA" = "Factura", "NRO_FACTURA" = "Factura/Número de Documento", "TIPO_FACTURA" = "Factura/Tipo de Documento/Nombre", "ESTADO_FACTURA" = "Estado", "NRO_ORDEN" = "Número de orden", "NRO_RECIBO" = "Número de recibo", "REF_ORDEN" = "Ref. de la orden", "CLIENTE" = "Cliente", "CAJERA" = "Cajero", "SESION" = "Sesión", "Nota_general" = "Nota general", "Nota_interna" = "Líneas de la orden/Nota del producto", "Atributos" = "Líneas de la orden/Producto/Categoría del producto", "PRODUCTO_CANTIDAD" = "Líneas de la orden/Cantidad", "PRODUCTO_NOMBRE_COMPLETO" = "Líneas de la orden/Producto", "PRODUCTO_STOCK" = "Líneas de la orden/Producto/Cantidad a la mano", "PRODUCTO_NRO_VARIANTES" = "Líneas de la orden/Producto/# Variantes de producto", "CODIGO_BARRAS" = "Líneas de la orden/Producto/Código de barras", "PRODUCTO_DESCRIPCION_VENTAS" = "Líneas de la orden/Producto/Descripción de ventas", "PRODUCTO_DISPONIBLE_PDV" = "Líneas de la orden/Producto/Disponible en PdV", "PRODUCTO_ID" = "Líneas de la orden/Producto/ID", "PRODUCTO_NOMBRE" = "Líneas de la orden/Producto/Nombre", "METODO_PAGO" = "Pagos/Método de pago", "TOTAL_FACTURA" = "Total", "PRECIO_UNITARIO_SIN_IMP" = "Líneas de la orden/Precio unitario", "PRODUCTO_TOTAL" = "Líneas de la orden/Impuestos incl.")

```


```{r completo datos en estado factura = Registrado}

#Completo con "sin datos" las estado factura = Registrado porque no tienen varios y sino se completan esos datos faltantes con los datos de la factura anterior

Odoo_facturas_registrado_completa <- Odoo_Facturas2 %>% 
  mutate(NOMBRE_FACTURA = if_else(ESTADO_FACTURA == "Registrado", "Sin datos", NOMBRE_FACTURA),
         NRO_FACTURA = if_else(ESTADO_FACTURA == "Registrado", "Sin datos", NRO_FACTURA),
         TIPO_FACTURA = if_else(ESTADO_FACTURA == "Registrado", "Sin datos", TIPO_FACTURA))

```

```{r creo precio unitario con impuestos}

Odoo_precio_unitario <- Odoo_facturas_registrado_completa %>% 
  mutate(PRECIO_UNITARIO_CON_IMP = PRODUCTO_TOTAL/PRODUCTO_CANTIDAD)
```

#Corrigo errores/faltantes
```{r}

valor_referencia <- Odoo_precio_unitario %>%
  filter(PRODUCTO_NOMBRE_COMPLETO == "[100538] CARTERA LISBOA (GAMUZA, AZUL/CARAMELO)") %>%
  pull(PRODUCTO_STOCK) %>%
  unique()

if(length(valor_referencia) > 1) {
  valor_referencia <- valor_referencia[1] # Tomamos el primero por defecto
  warning("Había más de un valor de stock posible, se tomó el primero.")
}

Odoo_Facturas_sin_errores <- Odoo_precio_unitario %>%
  mutate(PRODUCTO_STOCK = if_else(
    PRODUCTO_NOMBRE_COMPLETO == "CARTERA LISBOA (GAMUZA, AZUL)", 
    valor_referencia, 
    PRODUCTO_STOCK
  ),
  CODIGO_BARRAS = case_when(
      PRODUCTO_NOMBRE_COMPLETO == "CARTERA LISBOA (GAMUZA, AZUL)" ~
      "MG010830509-3",
      PRODUCTO_NOMBRE_COMPLETO== "BANDOLERA NOE (TOLEDO, CLAY)" ~ "MG100881561",
      PRODUCTO_NOMBRE_COMPLETO== "CARTERA MINI EMMA (PELO, CARAMELO)" ~ "103186",
      PRODUCTO_NOMBRE_COMPLETO== "SOBRE OMEGA (GAMUZA, GRIS MEDIO)" ~ "MG020830522",
TRUE~ CODIGO_BARRAS
    ),
    PRODUCTO_NOMBRE_COMPLETO = case_when(
      PRODUCTO_NOMBRE_COMPLETO == "CARTERA LISBOA (GAMUZA, AZUL)" ~
      "[100538] CARTERA LISBOA (GAMUZA, AZUL/CARAMELO)",
      PRODUCTO_NOMBRE_COMPLETO == "SOBRE OMEGA (GAMUZA, GRIS MEDIO)" ~ "[101656] SOBRE OMEGA (GAMUZA, GRIS OSCURO)",
      TRUE~ PRODUCTO_NOMBRE_COMPLETO
    )
    )

```




```{r separo el método de pago porque crea filas de más para el resto de las columnas}

Metodo_pago <- Odoo_Facturas_sin_errores %>%
  mutate(NOMBRE_FACTURA = if_else(!is.na(Fecha) & is.na(NOMBRE_FACTURA), "Sin datos", NOMBRE_FACTURA),
         NRO_FACTURA = if_else(!is.na(Fecha) & is.na(NRO_FACTURA), "Sin datos", NRO_FACTURA),
         TIPO_FACTURA = if_else(!is.na(Fecha) & is.na(TIPO_FACTURA), "Sin datos", TIPO_FACTURA)) |> 
  select(Fecha, TIENDA, NOMBRE_FACTURA, ESTADO_FACTURA, TOTAL_FACTURA, METODO_PAGO) %>% 
  filter(!if_all(everything(), is.na)) #elimino filas vacías

columnas_mp <- c("Fecha", "TIENDA", "NOMBRE_FACTURA", "ESTADO_FACTURA", "TOTAL_FACTURA") 

Metodo_pago_completo <- Metodo_pago %>% 
    tidyr::fill(all_of(columnas_mp), .direction = "down") %>% 
  distinct() %>% 
    filter(ESTADO_FACTURA != "Cancelado")


```


#completo datos
```{r completo los datos faltantes de datos únicos por factura}

#primero completo con "sin datos" las facturas sin nro ni nombre
Facturas_a_completar <- Odoo_Facturas_sin_errores |> 
  mutate(NOMBRE_FACTURA = if_else(!is.na(Fecha) & is.na(NOMBRE_FACTURA), "Sin datos", NOMBRE_FACTURA),
         NRO_FACTURA = if_else(!is.na(Fecha) & is.na(NRO_FACTURA), "Sin datos", NRO_FACTURA),
         TIPO_FACTURA = if_else(!is.na(Fecha) & is.na(TIPO_FACTURA), "Sin datos", TIPO_FACTURA))

#eligo las columnas a aplicar la fórmula
cols_seleccionadas <- c("Fecha", "TIENDA", "PUNTO_VENTA", "NOMBRE_FACTURA", "NRO_FACTURA", "TIPO_FACTURA", "ESTADO_FACTURA", "NRO_ORDEN", "NRO_RECIBO", "REF_ORDEN", "CAJERA", "CLIENTE", "SESION", "TOTAL_FACTURA")

Odoo_facturas_completa <- Facturas_a_completar |> 
  select(-METODO_PAGO) %>% 
  filter(!if_all(everything(), is.na)) %>%  #elimino filas vacías
  tidyr::fill(all_of(cols_seleccionadas), .direction = "down")

#Nota general lo hago por separado porque hay facturas que no tienen y sino se pasa de largo
Odoo_facturas_completa2 <- Odoo_facturas_completa |> 
  group_by(NOMBRE_FACTURA) %>% 
  tidyr::fill(Nota_general, .direction = "down") %>% 
  ungroup()

```

```{r elimino las facturas canceladas y agrego "anticipo" como código de barras}

Odoo_facturas_sin_canceladas <- Odoo_facturas_completa2 %>% 
  filter(ESTADO_FACTURA != "Cancelado") |> 
  mutate(CODIGO_BARRAS = if_else(PRODUCTO_NOMBRE == "Anticipo del cliente", "Anticipo", CODIGO_BARRAS))
```

#Cancelo entre sí los anticipos (señas) (entre la seña y el descuento de la seña en la siguiente factura) y modifico el total de la factura para que refleje
```{r}

# 1. Identificar combinaciones TIENDA + CLIENTE con anticipos saldados
# anticipos_saldados <- Odoo_facturas_sin_canceladas |> 
#   filter(PRODUCTO_NOMBRE_COMPLETO == "Anticipo del cliente") |> 
#   group_by(TIENDA, CLIENTE) |> 
#   summarise(total_anticipo = sum(PRODUCTO_TOTAL), .groups = "drop") |>
#   filter(total_anticipo == 0)
# 
# # 2. Para cada combinación saldada, calcular el monto del anticipo original (valor positivo)
# monto_anticipos <- Odoo_facturas_sin_canceladas |> 
#   filter(PRODUCTO_NOMBRE_COMPLETO == "Anticipo del cliente") |>
#   semi_join(anticipos_saldados, by = c("TIENDA", "CLIENTE")) |>
#   group_by(TIENDA, CLIENTE) |>
#   summarise(monto_anticipo = sum(PRODUCTO_TOTAL[PRODUCTO_TOTAL > 0]), .groups = "drop")
# 
# # 3. Identificar las FACTURAS donde se aplicó el descuento del anticipo
# facturas_con_descuento <- Odoo_facturas_sin_canceladas |>
#   filter(PRODUCTO_NOMBRE_COMPLETO == "Anticipo del cliente" & PRODUCTO_TOTAL < 0) |>
#   semi_join(anticipos_saldados, by = c("TIENDA", "CLIENTE")) |>
#   select(NOMBRE_FACTURA, TIENDA, CLIENTE) |>
#   distinct() |>
#   left_join(monto_anticipos, by = c("TIENDA", "CLIENTE"))
# 
# # 4. Ajustar FACTURA_TOTAL y eliminar filas de anticipos
# Odoo_facturas_limpias <- Odoo_facturas_sin_canceladas |>
#   left_join(anticipos_saldados |> mutate(es_saldado = TRUE), 
#             by = c("TIENDA", "CLIENTE")) |>
#   left_join(facturas_con_descuento |> select(NOMBRE_FACTURA, monto_anticipo), 
#             by = "NOMBRE_FACTURA") |>
#   mutate(
#     # Ajustar FACTURA_TOTAL para todas las filas de facturas que usaron el anticipo
#     FACTURA_TOTAL = if_else(!is.na(monto_anticipo), 
#                             FACTURA_TOTAL + monto_anticipo, 
#                             FACTURA_TOTAL)
#   ) |>
#   # Eliminar las filas de anticipos saldados
#   filter(!(PRODUCTO_NOMBRE_COMPLETO == "Anticipo del cliente" & es_saldado == TRUE)) |>
#   select(-es_saldado, -monto_anticipo, -total_anticipo)
  
```


#Creo columna Descuento y elimino producto = descuento
```{r}

Odoo_Facturas_descuento <- Odoo_facturas_sin_canceladas %>% 
  mutate(
    DESCUENTO = if_else(
      PRODUCTO_NOMBRE_COMPLETO == "[DISC] Descuento",
      PRECIO_UNITARIO_CON_IMP * -1,
      NA_real_
    )
  ) %>% 
  group_by(Fecha, NOMBRE_FACTURA) %>% 
  mutate(
    DESCUENTO = if (all(is.na(DESCUENTO))) NA_real_ else first(na.omit(DESCUENTO))
  ) %>% 
  ungroup()

Odoo_Facturas_descuento2 <- Odoo_Facturas_descuento %>% 
  filter(PRODUCTO_NOMBRE_COMPLETO != "[DISC] Descuento")

```


```{r REVISO QUE NO HAYAN PRODUCTOS SIN CÓDIGO}

REVISAR_CODIGO_PRODUCTOS <- Odoo_Facturas_descuento2 %>% 
  filter(is.na(CODIGO_BARRAS))
```


#Arreglo texto de nota general
```{r}
#primero paso todo a mayúscula, quito acentos, puntos, guiones y símbolos. Luego arreglo el texto

Odoo_Facturas_arreglada <- Odoo_Facturas_descuento2 |>
  mutate(
    Nota_general = Nota_general |>
      str_to_upper() |>
      str_replace_all("Ñ", "__ENYE__") |>
      stringi::stri_trans_general("Latin-ASCII") |>
      str_replace_all("__ENYE__", "Ñ") |>
      str_replace_all("T5AX", "TAX") |>
      str_replace_all("[^A-Z0-9Ñ]", " ") |>
      str_remove_all("\\bNACIONALIDAD\\b") |>
      str_squish()) |>
  mutate(Nota_general = case_when(
    Nota_general %in% c("TAXFREEESTADOS UNIDOS", "ESTDOS UNIDOS TAX FREE", "USA TF", "ESTADOS UNDOS TAX FREE", "ESTADOS UNIDOIS TAX FREE", "TAXFREE ESTADOS UNIDOS", "ESTADOS UNDIOS TAX FREE", "ESTADOS UNIDOS TAX FREE")  ~ "USA TAX FREE",
    Nota_general== "PERU TAX FREEE" ~ "PERU TAX FREE",
    Nota_general== "KOREA TAX FREEE" ~ "COREA TAX FREE",
    Nota_general %in% c("MEXICCO TAX FREEE", "MEXICO TAXFREE", "MEXICCO TAX FREE") ~ "MEXICO TAX FREE",
    Nota_general %in% c("KOREA TAX FREE", "COREA DEL SUR TAX FREE") ~ "COREA TAX FREE",
    Nota_general %in% c("BRAZIL TAX FREE", "BRASIL TAXX FREE") ~ "BRASIL TAX FREE",
    Nota_general == "ROMANIA TAX FREE" ~ "RUMANIA TAX FREE",
    Nota_general== "SERVIA TAX FREE" ~ "SERBIA TAX FREE",
    Nota_general== "GRAN BRETAÑA TAX FREE" ~ "REINO UNIDO TAX FREE",
    Nota_general == "SLOVAKIA TAX FREE" ~ "ESLOVAQUIA TAX FREE",
    Nota_general == "TAX FREE MALASYA" ~ "TAX FREE MALASIA",
    Nota_general == "TURKEY TAX FREE" ~ "TURQUIA TAX FREE",
    Nota_general== "VCHINA" ~ "CHINA",
    Nota_general %in% c("VENEAUELA", "VENEZOLANO") ~ "VENEZUELA",
    Nota_general %in% c("UAS", "U7SA", "EWSTADOS UNIDOS", "ETADOS NIDOS", "ESTADS UNIDOS", "ESTADOS UNIUDOS", "ESTADOS UNIDSO", "ESTADOS UNIDIOS", "ESTADOS UNHIDOS", "ESTADO UNIDOS", "ESTADOS UNIDOS", "ESTADOS UNDOS", "ESTADOS UNIDOIS", "ETADOS UNIDOS", "ESATDOS UNIDOS", "ESTADOUNIDENSE", "HAWAI", "ESTADOS UNNIDOS", "ESTADOS UIDOS") ~ "USA",
    Nota_general %in% c("RGENTINA", "ARRGENTINA", "ARGGENTINA", "ARGNTINA", "ARGETINO", "ARGETINA", "ARGENTUNA", "ARGENTIUNA", "ARGENTINO", "ARGENTINBA", "ARGENTINA 6 CUOTAS", "ARGENTIN", "ARG", "AGENTINA", "AREGENTINA", "ARGENRINA", "ARGENTTINO", "ARGENTINA 3CUOTAS", "ARGENTNA", "ARGWENTINA", "ARGENTI8NA", "ARGENTINA DESCUENTO A EMPLEADO ROCIO MARTINEZ", "ARGENTINA DESCUENTO A EMPLEADO AUTORIZADO POR ROCIO") ~ "ARGENTINA",
    Nota_general %in% c("ALEMANIS", "ALEMANA", "GERMAN", "ALEMANNIA", "GERMANY") ~ "ALEMANIA",
    Nota_general == "SLOVENIA" ~ "ESLOVENIA",
    Nota_general == "COLMBIANO" ~ "COLOMBIA",
    Nota_general == "GUATEMLA" ~ "GUATEMALA",
    Nota_general %in% c("RUSO", "RUSA") ~ "RUSIA",
    Nota_general== "ROMANIA" ~ "RUMANIA",
    Nota_general== "REPUBLKICA DOMINICANA" ~ "REPUBLICA DOMINICANA",
    Nota_general== "PUETO RICO" ~ "PUERTO RICO",
    Nota_general== "PARAGIUAY" ~ "PARAGUAY",
    Nota_general %in% c("MEXIUCI", "MEXIOC", "MEXICOI", "MEXICCO", "MEXCO", "MEXCIO", "MEICO", "MEXICANO", "MEXCIVO", "MEXICANA") ~ "MEXICO",
    Nota_general== "IRESAEL" ~ "ISRAEL",
    Nota_general %in% c("FRASNCIA", "FRANCIUA", "FRANCAI", "FRANCES", "FRANCESA", "FANCIA") ~ "FRANCIA",
    Nota_general %in% c("ESPAÑOLA", "ESPANIA", "ESPANA", "ESPA A", "ESP") ~ "ESPAÑA",
    Nota_general %in% c("KOREA", "COREA DEL SUR", "KOREA DEL SUR", "COREDA DEL SUR") ~ "COREA",
    Nota_general %in% c("CHNA", "CHN", "HONG KONG", "TAIWAN") ~ "CHINA",
    Nota_general== "CAN" ~ "CANADA",
    Nota_general %in% c("BRAZIL", "BRA", "BRASILERA", "BRASUK", "BRASIIL") ~ "BRASIL",
    Nota_general %in% c("INGLATERRA", "GRAN BRETAÑA", "GRAN BRETANIA", "UK", "LONDRES") ~ "REINO UNIDO",
    Nota_general == "MONTE NEGRO" ~ "MONTENEGRO",
    Nota_general == "SINGAPORE" ~ "SINGAPUR",
    Nota_general == "SOUTH AFRICA" ~ "SUDAFRICA",
    Nota_general %in% c("UKRANIA") ~ "UCRANIA",
    Nota_general %in% c("ITALIANO", "ITALIANA") ~ "ITALIA",
    Nota_general == "MASEDONIA" ~ "MACEDONIA",
    Nota_general == "TURKEY" ~ "TURQUIA",
    Nota_general == "CHILENO" ~ "CHILE",
    TRUE~ Nota_general))

```

#Arreglo texto de nota interna
```{r}
#primero paso todo a mayúscula, quito acentos, puntos, guiones y símbolos. Luego arreglo el texto

Odoo_Facturas_arreglada2 <- Odoo_Facturas_arreglada |>
  mutate(
    Nota_interna = Nota_interna |>
      str_to_upper() |>
      str_replace_all("Ñ", "__ENYE__") |>
      stringi::stri_trans_general("Latin-ASCII") |>
      str_replace_all("__ENYE__", "Ñ") |>
      str_replace_all("T5AX", "TAX") |>
      str_replace_all("[^A-ZÑ]", " ") |>
      str_remove_all("\\bNACIONALIDAD\\b") |>
      str_remove_all("\\bNACINALIDAD\\b") |>
      str_squish()
  ) |>
  mutate(Nota_interna = case_when(
    Nota_interna %in% c("SPAIN", "ESPANA") ~ "ESPAÑA",
    Nota_interna== "ESTADO UNIDOS TAXFREE" ~ "USA TAX FREE",
    Nota_interna == "TAX FREE EGYPT" ~ "EGIPTO TAX FREE",
    Nota_interna %in% c("ENGLAND TAX FREE", "TAX FREE IINGLATERRA", "TAX FREE UNITED KINDOM") ~ "REINO UNIDO TAX FREE",
    Nota_interna == "ISRAREL TAX FREE" ~ "ISRAEL",
    Nota_interna %in% c("MEXICA", "MEXICANA", "CHILE MEXICO") ~ "MEXICO",
    Nota_interna %in% c("USA MEXICO", "USA USA") ~ "USA",
    Nota_interna %in% c("ARGENTINO", "ARGERTINA", "AREGTINA", "ARGENTINA SIN INTERES", "ARGEMTINA") ~ "ARGENTINA",
    Nota_interna== "ALE" ~ "ALEMANIA",
    Nota_interna== "CROATIA" ~ "CROACIA",
    Nota_interna %in% c("INGLATERRA", "GRAN BRETAÑA", "UK", "ENGLAND") ~ "REINO UNIDO",
    Nota_interna == "VENEZYYELA" ~ "VENEZUELA",
    Nota_interna == "TURKEY" ~ "TURQUIA",
    Nota_interna == "COTA RICA TAXFREE" ~ "COSTA RICA TAX FREE",
    Nota_interna == "TAX FREE HOLANDA" ~ "TAX FREE PAISES BAJOS",
   Nota_interna %in% c("RETIRO CARLOS", "PAR", "MALISHA") ~ "",
   Nota_interna == "TAX FREE PAISES BAJ OS" ~ "TAX FREE PAISES BAJOS",
    TRUE~ Nota_interna))

```


#Grabado
```{r detecto los grabados y creo columna para ellos}

grabado_regex <- "\\bgrabad[oa]s?\\b"


Odoo_Facturas_grabados <- Odoo_Facturas_arreglada2 |> 
  mutate(
    GRABADO = if_else(
      str_detect(Nota_general, regex(grabado_regex, ignore_case = TRUE)) |
      str_detect(Nota_interna, regex(grabado_regex, ignore_case = TRUE)),
      "Sí",
      NA_character_
    ),
    Nota_general = str_remove_all(
      Nota_general,
      regex(grabado_regex, ignore_case = TRUE)
    ),
    Nota_interna = str_remove_all(
      Nota_interna,
      regex(grabado_regex, ignore_case = TRUE)
    )
  ) |>
  mutate(
    Nota_general = str_squish(Nota_general) |> na_if(""),
    Nota_interna = str_squish(Nota_interna) |> na_if("")
  )

```

#Tax Free
```{r detecto los tax free y creo columna para ellos}

tax_free_regex <- "\\btax\\s*free\\b"

Odoo_Facturas_tax_free <- Odoo_Facturas_grabados |> 
  mutate(
    TAX_FREE = if_else(
      str_detect(Nota_general, regex(tax_free_regex, ignore_case = TRUE)) |
      str_detect(Nota_interna, regex(tax_free_regex, ignore_case = TRUE)),
      "Sí",
      NA_character_
    ),
    Nota_general = str_remove_all(
      Nota_general,
      regex(tax_free_regex, ignore_case = TRUE)
    ),
    Nota_interna = str_remove_all(
      Nota_interna,
      regex(tax_free_regex, ignore_case = TRUE)
    )
  ) |>
  mutate(
    Nota_general = str_squish(Nota_general) |> na_if(""),
    Nota_interna = str_squish(Nota_interna) |> na_if("")
  )

```

#Creo campo Nacionalidad
```{r limpio nacionalidad y creo columna}

Codigo_paises <- read_excel("Codigo_paises.xlsx")

Odoo_Facturas_Nacionalidad <- Odoo_Facturas_tax_free %>% 
  mutate(NAC = coalesce(Nota_general, Nota_interna),
         CODIGO = toupper(Codigo_paises$Pais[match(NAC, Codigo_paises$Codigo)]),
         NACIONALIDAD = coalesce(CODIGO, NAC),
         NACIONALIDAD = case_when(NACIONALIDAD == "ESTADOS UNIDOS" ~ "USA", TRUE ~ NACIONALIDAD)) |> 
  select(-NAC, -CODIGO)



```


#Fecha emisión y hora
```{r}

#Pongo como NA las horas desconocidas de las facturas manuales
Odoo_Facturas_Fecha <- Odoo_Facturas_Nacionalidad |> 
  mutate(FECHA_EMISION = (as.Date(Fecha)), Hora_completa = format(Fecha, "%H:%M:%S")) |>   mutate(HORA = str_c(str_sub(Hora_completa, 1, 2), ":00")) |> 
  mutate(HORA = if_else(HORA == "00:00", NA, HORA))
  
```

#Creo el porcentaje de Descuento
```{r}

Odoo_Facturas_desc_porc <- Odoo_Facturas_Fecha %>% 
mutate(DESCUENTO_PORC = (1- (TOTAL_FACTURA/(TOTAL_FACTURA+DESCUENTO)))*100) %>% 
  mutate(DESCUENTO_PORC = round(DESCUENTO_PORC, 1),
         PRODUCTO_TOTAL = ifelse(PRECIO_UNITARIO_CON_IMP<0, PRODUCTO_TOTAL*-1, PRODUCTO_TOTAL)) #para que las devoluciones se resten del total

```

#Método de pago VER QUÉ VARIABLES LE AGREGO PARA EL ANÁLISIS
```{r completo datos para método de pago}

Metodo_pago_completo2 <- Metodo_pago_completo |> 
  mutate(NACIONALIDAD = Odoo_Facturas_desc_porc$NACIONALIDAD[match(Metodo_pago_completo$NOMBRE_FACTURA, Odoo_Facturas_desc_porc$NOMBRE_FACTURA)],
         TOTAL_FACTURA = round(TOTAL_FACTURA)) |> 
  filter(TOTAL_FACTURA>600) #quito los cambios

Metodo_pago_completo3 <- Metodo_pago_completo2 |> 
mutate(METODO_PAGO = if_else(METODO_PAGO == "Efectivo", "Efectivo", str_sub(METODO_PAGO, start = 9)))

pago_combinado <- Metodo_pago_completo3 |> 
  group_by(NOMBRE_FACTURA) |> 
  filter(n()>1) |> 
  mutate(METODO_PAGO = "Pago combinado") |> 
  distinct()

Metodo_pago_sin_combinado <- Metodo_pago_completo3 |> 
anti_join(pago_combinado, by = "NOMBRE_FACTURA")

Metodo_pago_final <- bind_rows(Metodo_pago_sin_combinado, pago_combinado) %>% mutate(TIENDA = str_remove(TIENDA, "^Local\\s+"))#LE QUITO "LOCAL " A LAS TIENDAS QUE LO TIENEN

```


#Preparo la base de facturas para el left_join con artículos
```{r}

Odoo_facturas_final <- Odoo_Facturas_desc_porc |> 
  select(FECHA_EMISION, HORA, TIENDA, PUNTO_VENTA, NOMBRE_FACTURA, NRO_FACTURA, TIPO_FACTURA, ESTADO_FACTURA, CAJERA, CLIENTE, Atributos, PRODUCTO_NOMBRE_COMPLETO, CODIGO_BARRAS, PRODUCTO_STOCK, PRODUCTO_NRO_VARIANTES, PRODUCTO_DISPONIBLE_PDV, PRODUCTO_NOMBRE, PRODUCTO_CANTIDAD, PRECIO_UNITARIO = PRECIO_UNITARIO_CON_IMP, PRECIO_UNITARIO_SIN_IMP, PRODUCTO_TOTAL, TOTAL_FACTURA, DESCUENTO, DESCUENTO_PORC, GRABADO, TAX_FREE, NACIONALIDAD, HORA_COMPLETA = Hora_completa) %>% 
  #distinct() %>% 
  mutate(ORIGEN = "ODOO",
         TIENDA = str_remove_all(TIENDA, "Local ")) 

Precio_sin_impuestos <- Odoo_Facturas_Fecha |>
  select(FECHA = Fecha, CODIGO_BARRAS, PRECIO_UNITARIO_SIN_IMP) |> 
  mutate(FECHA = as.Date(FECHA)) |> 
  distinct()
  
```


#BASE ARTICULOS
```{r cargo la base de artículos y hago los cambios necesarios para que machee bien con las ventas y otras bases}

BASE_ARTICULOS_ODOO <- read_excel(paste0("Base artículos Odoo/BASE_ARTICULOS_ODOO_", fecha_base_articulos, ".xlsx"), 
    col_types = c("text", "text", "text", 
        "text", "text", "text", "text", "text", 
        "text", "text", "numeric", "numeric")) %>% 
  select(-Proveedores)

#Elimino artículos que no son artículos de venta
Base_Articulos_Odoo_limpia <- BASE_ARTICULOS_ODOO |>
  remove_empty("rows") %>% 
  filter(!Nombre %in% c("Envío estándar", "ABL", "ALQUILER LOCALES", "Anticipo (PdV)", "Artículos de librería", "CADETERIA Y FRANQUEO", "COMPRAS MERCADERIA SCRAP", "Comisiones Pagadas", "Diferencia de cambio", "EQUIPOS DE COMPUTACION", "EXPENSAS", "GASTOS DE MANTENIMIENTO Y REPARACIONES", "GASTOS MEDICOS", "HONORARIOS", "Higiene y Seguridad", "INMOBILIARIO", "INTERES POR FINANCIACIÓN", "Impuesto Inmobiliario", "LIMPIEZA", "MAQUINARIAS", "MOVILIDAD Y VIATICOS", "MUNICIPAL", "Mantenimiento y Reparaciones", "Obras y remodelaciones", "PATENTES", "PUBLICIDAD", "REFRIGERIO", "Recargar monedero electrónico", "SEGUROS", "Sellados y Certificaciones", "Servicio Eléctrico", "Servicio de Agua", "Servicio de Gas", "Servicio de Internet", "Sueldos y SAC", "Tarjeta de regalo", "Descuento", "OUT799990"))
  
#Creo columnas de atributos
Base_Articulos_Odoo_atributos <- Base_Articulos_Odoo_limpia |> 
  mutate(
    COLOR = if_else(
      str_starts(`Valores del atributo`, "COLOR"),
      str_extract(`Valores del atributo`, "(?<=COLOR: ).+"),
      NA_character_),
    MATERIAL = if_else(
      str_starts(`Valores del atributo`, "MATERIAL"),
      str_extract(`Valores del atributo`, "(?<=MATERIAL: ).+"),
      NA_character_),
    TALLE = if_else(
      str_starts(`Valores del atributo`, "TALLE"),
      str_extract(`Valores del atributo`, "(?<=TALLE: ).+"),
      NA_character_),
    VARIANTE = if_else(
      str_starts(`Valores del atributo`, "VARIANTE"),
      str_extract(`Valores del atributo`, "(?<=VARIANTE: ).+"),
      NA_character_),
    MATERIAL = if_else(
      str_starts(`Valores del atributo`, "MATERIAL"),
      str_extract(`Valores del atributo`, "(?<=MATERIAL: ).+"),
      NA_character_),
    MEDIDA = if_else(
      str_starts(`Valores del atributo`, "MEDIDA"),
      str_extract(`Valores del atributo`, "(?<=MEDIDA: ).+"),
      NA_character_),
    DIAMETRO = if_else(
      str_starts(`Valores del atributo`, "DIAMETRO"),
      str_extract(`Valores del atributo`, "(?<=DIAMETRO: ).+"),
      NA_character_),
    GROSOR = if_else(
      str_starts(`Valores del atributo`, "GROSOR"),
      str_extract(`Valores del atributo`, "(?<=GROSOR: ).+"),
      NA_character_),
    PESO = if_else(
      str_starts(`Valores del atributo`, "PESO"),
      str_extract(`Valores del atributo`, "(?<=PESO: ).+"),
      NA_character_),
    PIEDRA = if_else(
      str_starts(`Valores del atributo`, "PIEDRA"),
      str_extract(`Valores del atributo`, "(?<=PIEDRA: ).+"),
      NA_character_),
    TERMINACION = if_else(
      str_starts(`Valores del atributo`, "TERMINACION"),
      str_extract(`Valores del atributo`, "(?<=TERMINACION: ).+"),
      NA_character_)
  )


#Elimino columna de atributos original
Base_Articulos_Odoo_atributos2 <- Base_Articulos_Odoo_atributos |> 
  select(-"Valores del atributo")

#Muevo los datos para tener una fila por artículo
atributos <- c("COLOR", "MATERIAL", "TALLE", "VARIANTE", "MEDIDA", "DIAMETRO", "GROSOR", "PESO", "PIEDRA", "TERMINACION")

#Verifico que no haya más de un proveedor por artículos
# revisar_proveedor <- Base_Articulos_Odoo_atributos2 |> 
#   select(`Referencia interna`, Proveedores) |> 
#   distinct() |>
#   filter(!is.na(`Referencia interna`)) |> 
#   group_by(`Referencia interna`) |> 
#   filter(n()>1)
  

Base_Articulos_Odoo_limpio <- Base_Articulos_Odoo_atributos2 |>
  fill(`Referencia interna`, .direction = "down") |> 
  group_by(`Referencia interna`) |>
  summarise(
    across(
      all_of(atributos),
       ~ first(c(na.omit(.x), NA_character_))
    ),
    across(
      -all_of(atributos),
      first
    ),
    .groups = "drop"
  )

#Quito el rubro Accesories que sólo está para identificar que los productos son de AS
Base_Articulos_Odoo_sin_rubro_AS <-  Base_Articulos_Odoo_limpio |> 
  mutate(`Categoría del producto/Categoría principal/Categoría principal` = if_else(
      str_starts(`Categoría del producto`, "ACCESSORIES"),
      NA_character_,
      `Categoría del producto/Categoría principal/Categoría principal`))


#Cambio nombres antes del left_join
Base_Articulos_Odoo_para_machear <- Base_Articulos_Odoo_sin_rubro_AS |> 
  select(CODIGO_BARRAS = "Código de barras", REFERENCIA_INTERNA = "Referencia interna", RUBRO = "Categoría del producto/Categoría principal/Categoría principal", FAMILIA = "Categoría del producto/Categoría principal/Nombre", SUBFAMILIA = "Categoría del producto/Nombre", COLOR, MATERIAL, TALLE, VARIANTE, MEDIDA, DIAMETRO, GROSOR, PESO, PIEDRA, TERMINACION)

```

#UNO FACTURAS Y BASE ARTICULOS (Odoo)
```{r uno datasets y completo datos}

Odoo_mas_Base_articulos <- Odoo_facturas_final %>% 
  left_join(Base_Articulos_Odoo_para_machear, by = "CODIGO_BARRAS",
            relationship = "many-to-many") %>% 
  mutate(PRODUCTO_NOMBRE_COMPLETO = case_when(NOMBRE_FACTURA == "FA-B 00043-00000367 (00043 - Florida/0376)" ~ "[100583] CARTERA MINI EMMA (PELO, HEREFORD)", TRUE ~ PRODUCTO_NOMBRE_COMPLETO),
         # RUBRO = case_when(is.na(RUBRO) & PRODUCTO_NOMBRE_COMPLETO == "BANDOLERA NOE (TOLEDO, CLAY)" ~ "MARRO GRANDE", TRUE ~ RUBRO),
         FAMILIA = case_when(CODIGO_BARRAS == "MG100881561" ~ "BANDOLERAS", TRUE ~ FAMILIA),
         SUBFAMILIA = case_when(CODIGO_BARRAS == "MG100881561" ~ "MUJER", TRUE ~ SUBFAMILIA),
         CODIGO_BARRAS = case_when(NOMBRE_FACTURA == "FA-B 00043-00000367 (00043 - Florida/0376)" ~ "MG011123139",
                                   TRUE ~ CODIGO_BARRAS))

```


#ALEGRA
```{r}
ALEGRA <- readRDS("Exportacion_sistema/FACTURAS_ALEGRA_DESDE_20240101_v20260206.rds")

ALEGRA_SELECCION <- ALEGRA |> 
  mutate(TIPO_FACTURA = "FACTURAS B", ORIGEN = "ALEGRA") |> 
  select(ORIGEN, FECHA_EMISION, TIENDA = DEPOSITO, NRO_FACTURA = CODIGO, ESTADO_FACTURA = ESTADO, CLIENTE = CLIENTE_NOMBRE, CAJERA = VENDEDOR, PRODUCTO_NOMBRE_COMPLETO = PRODUCTO_NOMBRE, CODIGO_BARRAS = PRODUCTO_REFERENCIA, PRODUCTO_CANTIDAD, PRECIO_UNITARIO = PRODUCTO_PRECIO_UNITARIO, DESCUENTO_PORC = PRODUCTO_BONIFICACION, PRODUCTO_TOTAL, TOTAL_FACTURA, HORA, NACIONALIDAD, RUBRO, FAMILIA, PRODUCTO_NOMBRE = DESCRIPCION, MATERIAL, COLOR
         ) |> 
  mutate(TIENDA = if_else(TIENDA == "Lucero Galeria Guemes", "Güemes", TIENDA),
         NACIONALIDAD = toupper(NACIONALIDAD),
         NACIONALIDAD = case_when(NACIONALIDAD == "ESTADOS UNIDOS" ~ "USA", TRUE ~ NACIONALIDAD),
         RUBRO = case_when(RUBRO == "STATIONARY"~ "STATIONERY", TRUE ~ RUBRO))

#Le cargo el stock
Stock_para_Alegra <- read_excel("Stock/Stock_Odoo_para_Alegra.xlsx")

Alegra_stock <- ALEGRA_SELECCION %>% 
  left_join(Stock_para_Alegra, by= "CODIGO_BARRAS") %>% 
  mutate(PRODUCTO_STOCK = ifelse(is.na(PRODUCTO_STOCK), 0, PRODUCTO_STOCK))

```

#UNO ODOO Y ALEGRA
```{r}

Odoo_mas_Alegra_casi <- Odoo_mas_Base_articulos |> 
  bind_rows(Alegra_stock) |> 
  mutate(NACIONALIDAD = case_when(is.na(NACIONALIDAD) ~ "DESCONOCIDA", TRUE ~ NACIONALIDAD),
      NACIONALIDAD = NACIONALIDAD |>
      str_replace_all("Ñ", "___ENIE___") |>
      stri_trans_general("Latin-ASCII") |>
      str_replace_all("___ENIE___", "Ñ"),
      PRODUCTO_STOCK = ifelse(PRODUCTO_STOCK<1, 0, PRODUCTO_STOCK),
      CODIGO_BARRAS = str_trim(CODIGO_BARRAS, side = "both") #le quito espacios en blanco
      ) |> 
  rename(DESCRIPCION = PRODUCTO_NOMBRE) |> 
  mutate(RUBRO = case_when(NOMBRE_FACTURA == "FA-B 00043-00000367 (00043 - Florida/0376)" | DESCRIPCION == "CARRY ON FRED" | DESCRIPCION == "PORTALAPTOP LES FULL BLACK" ~ "MARRO GRANDE",
                           DESCRIPCION == "LLAVERO PANAMA" ~ "MARRO CHICA",
                           DESCRIPCION == "MOCASIN JULIA" ~ "CALZADO",
                           str_detect(DESCRIPCION, "PRODUCTO OUTLET|PRODUCTOS OUTLET") ~ "OUTLET", 
                           TRUE ~ RUBRO),
         FAMILIA = case_when(NOMBRE_FACTURA == "FA-B 00043-00000367 (00043 - Florida/0376)" ~ "CARTERAS", 
                             FAMILIA == "FUNDAS DE CUADERNO" ~ "FUNDAS DE CUADERNOS", 
                             str_detect(DESCRIPCION, "PRODUCTO OUTLET|PRODUCTOS OUTLET") ~ "OUTLET", 
                             DESCRIPCION == "CARRY ON FRED" ~ "VALIJAS",
                             DESCRIPCION == "PORTALAPTOP LES FULL BLACK" ~ "PORTALAPTOPS",
                             DESCRIPCION == "LLAVERO PANAMA" ~ "ACCESORIOS",
                             DESCRIPCION == "MOCASIN JULIA" ~ "MOCASINES",
                             TRUE ~ FAMILIA),
         SUBFAMILIA = case_when(str_detect(DESCRIPCION, "PRODUCTO OUTLET|PRODUCTOS OUTLET") ~ "OUTLET", 
                                DESCRIPCION == "CARRY ON FRED" | DESCRIPCION == "PORTALAPTOP LES FULL BLACK" ~ "UNISEX",
                                DESCRIPCION == "LLAVERO PANAMA" ~ "HOMBRE",
                                DESCRIPCION == "MOCASIN JULIA" ~ "MUJER",
                                TRUE ~ SUBFAMILIA)) |> 
  mutate( #paso a variante la letra de los llaveros ABC
    VARIANTE = if_else(
      (is.na(VARIANTE) | VARIANTE == "") &
        str_detect(DESCRIPCION, "^LLAVERO ABC \\(LETRA [A-Z]\\)$"),
      str_extract(DESCRIPCION, "(?<=LETRA )[A-Z]"),
      VARIANTE
    ),
    DESCRIPCION = if_else(
      str_detect(DESCRIPCION, "^LLAVERO ABC \\(LETRA [A-Z]\\)$"),
      "LLAVERO ABC",
      DESCRIPCION
    ),
    DESCRIPCION = case_when(DESCRIPCION == "CINTURON FLORA 2" ~ "CINTURON FLORA (2)", DESCRIPCION == "CINTURON FLORA 1" ~ "CINTURON FLORA (1)", DESCRIPCION == "PORTA HIGIENE" ~ "PORTAHIGIENE",  DESCRIPCION ==  "PORTACABLES 1"  ~ "PORTACABLES  (1)", DESCRIPCION ==  "CINTURON ALFO 223" ~ "CINTURON ALFO", DESCRIPCION == "SANDALIA LOLA C/ TACO" ~ "SANDALIA LOLA C/TACO", DESCRIPCION ==  "CINTURON ESPIGA 216" ~ "CINTURON ESPIGA",  TRUE ~ DESCRIPCION)
  ) 

```

```{r cambio el nombre de los productos y completo datos de columnas}

nuevos_nombres_Alegra <- read_excel("Reporte_ventas/nuevos_nombres_Alegra.xlsx")

Odoo_mas_Alegra <- Odoo_mas_Alegra_casi |>
  left_join(nuevos_nombres_Alegra, by = "CODIGO_BARRAS", suffix = c("", "_nuevo")) |>
  mutate(
    PRODUCTO_NOMBRE_COMPLETO = coalesce(PRODUCTO_NOMBRE_COMPLETO_nuevo, PRODUCTO_NOMBRE_COMPLETO),
    DESCRIPCION = coalesce(DESCRIPCION_nuevo, DESCRIPCION)
  ) |>
  select(-PRODUCTO_NOMBRE_COMPLETO_nuevo, -DESCRIPCION_nuevo) |> 
  group_by(CODIGO_BARRAS) |>
  mutate(
  across(
    c(SUBFAMILIA, COLOR, MATERIAL, TALLE, VARIANTE),
    ~coalesce(.x, first(c(.x[!is.na(.x)], NA_character_)))
  )
) |>
  ungroup() |> 
  group_by(DESCRIPCION) |>
  mutate(
    across(
      c(RUBRO, FAMILIA, SUBFAMILIA),
      ~coalesce(.x, first(c(.x[!is.na(.x)], NA_character_)))
    )
  ) |>
  ungroup() |> 
  mutate(
    TALLE = if_else(
      RUBRO == "CALZADO" & is.na(TALLE),
      str_extract(CODIGO_BARRAS, "[^-]+$"), #para que tome el valor luego del último guión, por si hubiera más de uno
      TALLE
    ),
    TALLE = if_else(
      FAMILIA == "CAMISAS" & is.na(TALLE),
      str_extract(CODIGO_BARRAS, "[^-]+$"),
      TALLE
    ),
    TALLE = if_else(
      FAMILIA == "CINTURONES" & is.na(TALLE),
      str_extract(CODIGO_BARRAS, "(?<=-).*"), #luego del 1er guión
      TALLE
    )
  )
  

```

```{r creo archivo base}

saveRDS(Odoo_mas_Alegra, "Data/df_base.rds")
```

