---
title: "Método pago"
output: html_document
date: "2026-02-26"
---

```{r setup, include=FALSE}
knitr::opts_chunk$set(echo = TRUE)
```

```{r}
library(janitor)
```

#Descargo el archivo de cupones de la web y lo de mercado pago del drive compartido por Silvina
#Corro Arreglo base 3 para tener el dataset del método de pago
#Elijo el mes a filtrar
```{r}

#Año y mes a filtrar
anio <- 2026
mes  <- 2

```


#Ventas por tienda
```{r calculo las ventas x tienda (para los cupones de las tarjetas)}

venta_x_tienda <- Odoo_mas_Alegra |> 
  filter(TOTAL_FACTURA > 300) |> #para no considerar los cambios
  filter(TIENDA != "Resistencia") %>% 
  select(FECHA_EMISION, NRO_FACTURA, TIENDA, TOTAL_FACTURA) |> 
  distinct() |> 
  mutate(
    AÑO = year(FECHA_EMISION),
    MES = month(FECHA_EMISION)
  ) |> 
  group_by(AÑO, MES, TIENDA) |> 
  summarise(
    TOTAL = sum(TOTAL_FACTURA, na.rm = TRUE),
    CANTIDAD_VENTAS = n(),
    .groups = "drop"
  )

totales_mes <- venta_x_tienda |>
  group_by(AÑO, MES) |>
  summarise(
    TIENDA = "Total",
    TOTAL = sum(TOTAL),
    CANTIDAD_VENTAS = sum(CANTIDAD_VENTAS),
    .groups = "drop"
  )

venta_x_tienda <- bind_rows(venta_x_tienda, totales_mes)

```

```{r calculo el total de ventas por tienda con el total general}

Tabla_ventas_x_tienda <- venta_x_tienda %>% 
  pivot_wider(names_from = TIENDA,
              values_from = c(TOTAL, CANTIDAD_VENTAS),
              names_glue = "{TIENDA}_{.value}",
              names_vary = "slowest",#para que queden ordenadas por tienda (con sus dos datos) y no la tienda con un dato y al final con el otro)
              names_sort = TRUE) %>% 
  relocate(Total_TOTAL, .after = MES) %>%
  relocate(Total_CANTIDAD_VENTAS, .after= Total_TOTAL)
    
```


#Distribución del método de pago
```{r preparo Método de pago y le agrego las ventas x tienda}

# metodo_pago2 <- Metodo_pago_final |> 
#   mutate(FECHA = as.Date(Fecha, format = "%Y/%m/%d %H:%M:%S")) |>   
#   filter(ESTADO_FACTURA == "Facturado") |> 
#   select(-Fecha, -ESTADO_FACTURA) |> 
#   relocate(FECHA, .before = TIENDA) |> 
#   mutate(AÑO = year(FECHA),
#          MES = month(FECHA),
#          METODO = case_when(METODO_PAGO == "Pago electrónico Crédito" ~ "Tarjeta de crédito",
#                             METODO_PAGO == "Pago electrónico Débito" ~ "Tarjeta de débito",
#                             TRUE ~ METODO_PAGO))

```

```{r creo tabla resumen con tienda = total y total facturado por método, con %}

# Resumen_metodo_pago <- metodo_pago2 |>
#   bind_rows(
#     metodo_pago2 |>
#       mutate(TIENDA = "Total")
#   ) |>
#   group_by(TIENDA, AÑO, MES, METODO) |>
#   summarise(
#     TOTAL = sum(TOTAL_FACTURA, na.rm = TRUE),
#     CANTIDAD = n(),
#     .groups = "drop_last"
#   ) |>
#   mutate(
#     PORC = TOTAL / sum(TOTAL)
#   ) |>
#   ungroup() |> 
#   relocate(CANTIDAD, .after=PORC)
# 
# 
# Tabla_metodo_pago <- Resumen_metodo_pago %>% 
#   select(-TOTAL) %>% 
#   pivot_wider(names_from = TIENDA,
#               values_from = c(PORC, CANTIDAD),
#               names_glue = "{TIENDA}_{.value}",
#               names_vary = "slowest") %>% 
#   relocate(Total_PORC, .after = METODO) %>% 
#   relocate(Total_CANTIDAD, .after = Total_PORC)
  
  
```


#Mercadopago
```{r}

#Cargo el archivo
Mercadopago <- read_excel("Cupones Tarjetas/Mercadopago.xlsx") |> 
  select(FECHA = "FECHA REDUCIDA", ID = "ID DE OPERACIÓN EN MERCADO PAGO", MEDIO_PAGO = "TIPO DE MEDIO DE PAGO", COMPRA_VALOR = "VALOR DE LA COMPRA", COMPRA_NETA = "MONTO NETO DE LA OPERACIÓN QUE IMPACTÓ TU DINERO", PLATAFORMA_COBRO = "PLATAFORMA DE COBRO", CATEGORIA) |> 
  group_by(ID) |> 
  filter(n() == 1) |> #para eliminar las ventas devueltas
  ungroup() |> 
  filter(COMPRA_VALOR>0) |> 
  mutate(AÑO = year(FECHA),
         MES = month(FECHA))

Tabla_mercado_pago <- Mercadopago |> 
  filter(FECHA >= "2026-01-01") |> 
  group_by(AÑO, MES) |> 
  summarise(BRUTO = sum(COMPRA_VALOR, na.rm = TRUE),
            NETO = sum(COMPRA_NETA, na.rm = TRUE),
            CANTIDAD = n(),
            MP_COSTO = BRUTO-NETO,
            MP_COSTO_PORC = MP_COSTO/BRUTO)

```

#Preparo los cupones
```{r}

#cargo el archivo
cupones <- read_excel("Cupones Tarjetas/Cupones.xlsx") |> 
  select(TERMINAL = Terminal, TARJETA = Marca, NRO_TICKET = Ticket, FECHA = "Fecha de operación", TIPO_MOV = "Tipo de mov.", NRO_TARJETA = Tarjeta, MONTO = "Monto Bruto", NRO_CUOTAS = Cuotas, PLAN_CUOTAS = "Plan Cuotas", ARANCEL = "Arancel", COSTO_FINANCIERO = "Costo Financiero", TASA = "Tasa Directa") |> 
  mutate(FECHA = as.Date(FECHA, format = "%d/%m/%Y %H:%M:%S"))
  
```

```{r quito filas sin movimientos, agrego las tiendas y columnas para año y mes}

cupones2 <- cupones |> 
  filter(NRO_TICKET>0) |> 
  mutate(TIENDA = case_when(TERMINAL == "69443501" ~ "AS Güemes",
                            TERMINAL == "69371606" ~ "AS San Telmo",
                            TERMINAL == "69433783" ~ "El Solar",
                            TERMINAL == "69364945" ~ "Florida",
                            TERMINAL == "69364946" ~ "Florida",
                            TERMINAL == "69390586" ~ "French",
                            TERMINAL == "69372313" ~ "Güemes",
                            TERMINAL == "69443458" ~ "Güemes 2",
                            TERMINAL == "69371537" ~ "Recoleta",
                            TERMINAL == "69371594" ~ "San Telmo",
                            TERMINAL == "69371611" ~ "San Telmo 2",
                            TRUE ~ NA))|> 
  mutate(AÑO = year(FECHA),
         MES = month(FECHA))
  
```


```{r calculo costos y dejo una fila por transacción}

cupones3 <- cupones2 |> 
  group_by(AÑO, MES, TIENDA, NRO_TICKET, TARJETA, NRO_TARJETA, NRO_CUOTAS) |> 
  summarise(
    TOTAL_FACTURA = sum(MONTO, na.rm = TRUE),
    COMISIÓN = sum(ARANCEL, na.rm = TRUE),
    COSTO_FINANCIERO = sum(COSTO_FINANCIERO, na.rm = TRUE),
    TASA_TOTAL = sum(TASA, na.rm = TRUE)) |> 
  mutate(CREDITO_DEBITO = if_else(TARJETA %in% c("Maestro", "Mastercard Debit", "Visa Débito"), "DÉBITO", "CRÉDITO")) |> 
  ungroup() 
  
  
```

#Ventas por método de pago (según cupones para tarjetas y ventas Silvina para MP)
```{r}

ventas_tarjeta <- cupones3 %>% 
  group_by(AÑO, MES, TIENDA, CREDITO_DEBITO) %>% 
  summarise(
    Total_tarjeta = sum(TOTAL_FACTURA),
    Cantidad = n(),
    .groups = "drop"
  ) %>% 
  left_join(venta_x_tienda %>% select(AÑO, MES, TIENDA, TOTAL), 
            by = c("AÑO", "MES", "TIENDA")) %>% 
  mutate(Porc_tarjeta = Total_tarjeta / TOTAL)
# %>% 
  # select(-TOTAL, -Total_tarjeta)


#REVISAR TODO ESTE CHUNK

ventas_tarjeta_con_total <- ventas_tarjeta %>% 
  bind_rows(
    cupones3 %>% 
      group_by(AÑO, MES, CREDITO_DEBITO) %>% 
      summarise(
        Cantidad = n(),
        Total_tarjeta = sum(TOTAL_FACTURA),
        .groups = "drop"
      ) %>% 
      left_join(venta_x_tienda %>% 
                  group_by(AÑO, MES) %>% 
                  summarise(TOTAL = sum(TOTAL), .groups = "drop"),
                by = c("AÑO", "MES")) %>% 
      mutate(
        Porc_tarjeta = Total_tarjeta / TOTAL,
        TIENDA = "TOTAL"
      ) %>% 
      select(-Total_tarjeta, -TOTAL)
  )

Tabla_ventas_tarjeta <- ventas_tarjeta_con_total %>% 
  pivot_wider(names_from = TIENDA,
              values_from = c(Porc_tarjeta, Cantidad),
              names_glue = "{TIENDA}_{.value}",
              names_vary = "slowest")
```


#Venta con CRÉDITO en 1, 3 y 6 cuotas
```{r tabla ventas en 3 y 6 cuotas}

#resumo el total facturado y cantidad de ventas para 1, 3 y 6 cuotas con CRÉDITO
cupones_cuotas_CREDITO <- cupones3 |> 
 filter(CREDITO_DEBITO == "CRÉDITO") |> 
  bind_rows(
    cupones3 |>
      mutate(
        TIENDA = "Total")
  ) |>
  group_by(TIENDA, AÑO, MES, NRO_CUOTAS) |>
  summarise(
    TOTAL_CUOTAS = sum(TOTAL_FACTURA, na.rm = TRUE),
    CANTIDAD = n(),
    .groups = "drop"
  )

cupones_cuotas_CREDITO2 <- cupones_cuotas_CREDITO |>
  left_join(
    venta_x_tienda,
    by = c("TIENDA", "AÑO", "MES")
  ) |>
  mutate(
    PORC_SOBRE_VENTAS = TOTAL_CUOTAS / TOTAL
  ) |> 
  relocate(CANTIDAD, .after = TOTAL)

Tabla_cuotas_CREDITO <- cupones_cuotas_CREDITO2 %>% 
  select(TIENDA, AÑO, MES, NRO_CUOTAS, PORC_SOBRE_VENTAS, CANTIDAD) %>% 
  pivot_wider(names_from = TIENDA,
              values_from = c(PORC_SOBRE_VENTAS, CANTIDAD),
              names_glue = "{TIENDA}_{.value}",
              names_vary = "slowest") %>% 
  relocate(Total_PORC_SOBRE_VENTAS, .after = NRO_CUOTAS) %>% 
  relocate(Total_CANTIDAD, .after = Total_PORC_SOBRE_VENTAS)
  
```

# Costo financiero + Tasa
```{r resumo el costo financiero por tienda y con total}

base <- cupones3 |>
  filter(CREDITO_DEBITO == "CRÉDITO") |>
  mutate(NRO_CUOTAS = as.character(NRO_CUOTAS),
         CFT_TASA = COSTO_FINANCIERO+TASA_TOTAL)

CFT_credito <- bind_rows(
  base |> group_by(TIENDA, AÑO, MES, NRO_CUOTAS),
  
  base |> group_by(TIENDA, AÑO, MES) |>
    mutate(NRO_CUOTAS = "Total_cuotas"),
  
  base |> group_by(AÑO, MES, NRO_CUOTAS) |>
    mutate(TIENDA = "Total"),
  
  base |> group_by(AÑO, MES) |>
    mutate(
      TIENDA = "Total",
      NRO_CUOTAS = "Total_cuotas"
    )
) |>
  ungroup() |>
  summarise(
    TOTAL = sum(TOTAL_FACTURA, na.rm = TRUE),
    CFT_TASA = sum(CFT_TASA, na.rm = TRUE),
    .by = c(TIENDA, AÑO, MES, NRO_CUOTAS)
  ) |>
  mutate(CFT_TASA_PORC = CFT_TASA / TOTAL)
  

Tabla_costo_financiero_tasa <- CFT_credito %>% 
  select(-TOTAL) %>% 
  pivot_wider(names_from = TIENDA,
              values_from = c(CFT_TASA, CFT_TASA_PORC),
              names_glue = "{TIENDA}_{.value}",
              names_vary = "slowest") %>%
  relocate(Total_CFT_TASA, .after= NRO_CUOTAS) %>% 
  relocate(Total_CFT_TASA_PORC, .after = Total_CFT_TASA)
  

```

# Comisión
```{r resumo la comisión y las tasas}

Comision <- cupones3 |> 
  bind_rows(
    cupones3 |>
      mutate(TIENDA = "Total")
  ) |>
  group_by(TIENDA, AÑO, MES, CREDITO_DEBITO) |> 
  summarise(
    TOTAL = sum(TOTAL_FACTURA, na.rm = TRUE),
    COMISION = sum(COMISIÓN, na.rm = TRUE),
    COMISION_PORC = COMISION/TOTAL,
   .groups = "drop_last"
  )  

Tabla_comision <- Comision %>% 
  select(-TOTAL) %>% 
  pivot_wider(names_from = TIENDA,
              values_from = c(COMISION, COMISION_PORC),
              names_glue = "{TIENDA}_{.value}",
              names_vary = "slowest") %>%  #para que queden ordenadas por tienda (con sus dos datos) y no la tienda con un dato y al final con el otro
  relocate(Total_COMISION, .after= CREDITO_DEBITO) %>% 
  relocate(Total_COMISION_PORC, .after= Total_COMISION)

```


```{r creo tabla resumen con tienda = total y total facturado por NACIONALIDAD, con %}

# Resumen_metodo_pago_NACIONALIDAD <- metodo_pago2 |>
#   bind_rows(
#     metodo_pago2 |>
#       mutate(TIENDA = "Total")
#   ) |>
#   group_by(TIENDA, AÑO, MES, METODO, NACIONALIDAD) |>
#   summarise(
#     TOTAL = sum(TOTAL_FACTURA, na.rm = TRUE),
#     CANTIDAD = n(),
#     .groups = "drop_last"
#   ) |>
#   mutate(
#     PORC = TOTAL / sum(TOTAL)
#   ) |>
#   ungroup() |> 
#   relocate(CANTIDAD, .after=PORC)

```





#Creo el excel
```{r}

#Hago una lista con los datasets que necesito filtrar y pasar a excel
lista_dfs <- list(Tabla_ventas_x_tienda, Tabla_ventas_tarjeta, Tabla_cuotas_CREDITO, Tabla_costo_financiero_tasa, Tabla_comision, Tabla_mercado_pago)

#Aplico el filtro
lista_dfs_filtrada <- lapply(
  lista_dfs,
  function(df) {
    df[df$AÑO == anio & df$MES == mes, ]
  }
)

```


```{r escribo archivos}

wb <- createWorkbook()
addWorksheet(wb, "datos")

fila_inicio <- 1

for (df in lista_dfs_filtrada) {

  writeData(
    wb,
    sheet = "datos",
    x = df,
    startRow = fila_inicio,
    colNames = TRUE
  )

  # avanzar filas: filas del df + fila del header
  fila_inicio <- fila_inicio + nrow(df) + 3
}

saveWorkbook(wb, paste0("Cupones Tarjetas/Cálculo costo tarjetas_", anio, "_", mes, ".xlsx"), overwrite = TRUE)

```
