---
title: "datos para dashboard presupuesto en VS Code"
output: html_document
date: "2026-04-24"
---

```{r setup, include=FALSE}
knitr::opts_chunk$set(echo = TRUE)
```

#Para cambiar un dato puntual:

Cambiar un valor puntual — es bastante fácil. Buscás en VS Code con Ctrl+F el concepto y la tienda que necesitás corregir, encontrás el número y lo cambiás. Los datos están todos en el bloque const RAW = [...] como una lista de objetos tipo:

json{"AÑO": 2026, "MES": 1, "TIENDA": "Florida", "CONCEPTO": "Alquiler", "TOTAL": 7525000}



#Para agregar un mes con una nueva tabla de prespuestos
1. Actualizo la tabla de presupuesto en R y corro este script → genera raw_data.txt
2. Abro raw_data.txt en VS Code y copio todo el contenido (Ctrl+A → Ctrl+C)
3. Abro dashboard.html en VS Code
4. Busco con Ctrl+F la palabra const RAW — te va a llevar a esa línea larga
5. Selecciono toda esa línea (clic al principio, Shift+End, o Ctrl+Shift+K para borrarla directamente)
6. Pego el contenido copiado
7. Guardo con Ctrl+S y abro el HTML en el navegador — listo

Un tip de VS Code: cuando estoy en la línea de const RAW, puedo hacer Alt+Z para activar "word wrap" y ver la línea completa sin tener que scrollear horizontalmente. Después lo desactivo con el mismo atajo.

```{r}
library(jsonlite)
library(readxl)
```

# ── 1. Cargo tu archivo ──────────────────────────────────────────────
```{r}
df <- read_excel("Presupuestos tiendas/Tabla_presupuestos.xlsx")

```

# ── 2. Doy formato a los campos ─────────────────────────────────────
```{r}

df$AÑO    <- as.integer(df$AÑO)
df$MES    <- as.integer(df$MES)
df$TIENDA <- as.character(df$TIENDA)
df$CONCEPTO <- as.character(df$CONCEPTO)
df$TOTAL  <- as.numeric(df$TOTAL)

# Eliminá filas con NA en columnas clave
df <- df[!is.na(df$TIENDA) & !is.na(df$CONCEPTO), ]

```

# ── 3. Generá el bloque para el dashboard ───────────────────────────
```{r}

json_data <- toJSON(df, auto_unbox = TRUE, digits = 2)
linea_raw <- paste0("const RAW = ", json_data, ";")

```

# ── 4. Guardalo en un archivo de texto ──────────────────────────────
```{r}

writeLines(linea_raw, "raw_data.txt")
cat("✓ Archivo raw_data.txt generado con", nrow(df), "filas\n")

```


