---
title: "Presupuestos"
output: html_document
date: "2025-05-15"
---

```{r setup, include=FALSE}
knitr::opts_chunk$set(echo = TRUE)
```

1. Corro Arreglo base Odoo
2. Descargo el costo de los productos (en inventario). HASTA QUE NO ESTÉN TODOS LOS COSTOS AL DÍA, CARGO DOS COSTOS PARA INTENTAR SUPLIR LA MAYOR CANTIDAD DE DATOS FALTANTES ENTRE LOS DOS.
VER CÓMO SEPARAR LOS COSTOS POR MES YA QUE VAN A IR CAMBIANDO. POR AHORA AGREGO EL NUEVO MES (CON EL COSTO ACTUAL) A LA TABLA ANTERIOR (CALCULADA CON EL COSTO ANTERIOR). ASÍ NO CAMBIO LO ANTERIOR
3. Actualizo el archivo de gastos (gastos desde 2025-05.xlsx SOLO HASTA MAYO 2026). A partir de junio 2026 descargar de Odoo.
4. Actualizo el archivo de cupones de tarjetas (fiserv/Ventas y pagos/detalle de cupones, filtros (FECHA DE OPERACIÓN), rango de fechas)
5. Agrego el archivo mensual de Silvina (Ventas 2026) en la fc para que calcule el costo de MP (línea 390 aprox)
6. Actualizo el archivo de sueldos del estudio (Sueldos desde...). REVISAR QUE LAS VACACIONES Y LAS LIQUIDACIONES TENGAN BIEN EL MES Y AÑO EN COLUMNA PERÍODO. TAMBIÉN QUE NO ESTÉN ESCRITAS DE UN MODO DISTINTO Y NO SEAN COMPUTADAS POR EL R.
7. Actualizo las fechas de licencias en el script y las bajas en Horas trabajadas, hoja 2. 
8. Actualizo las fechas mín y máx para los filtros en el siguiente chunk


```{r}
fecha_costo <- strftime("2026/05/12", "%Y%m%d")
fecha_costo2 <- strftime("2026/06/16", "%Y%m%d")

año_minimo <- 2026
mes_maximo <- 5
```

```{r defino el nombre de las tiendas}
 
tiendas <- c("AS San Telmo", "El Solar", "Florida", "French", "Güemes", "Güemes 2", "Recoleta", "San Telmo", "San Telmo 2")
#"AS Güemes", 

```

```{r Leo los archivos}

#Gastos
FACTURAS_TIENDAS <- read_excel("Reporte_gastos/gastos desde 2025-05.xlsx", 
    col_types = c("text", "text", 
        "text", "text", "date", "numeric", "numeric", "numeric", "text")) |> 
  filter(!TIENDA %in% c("COM AS GUEMES", "COM LUCERO GUEMES GONDOLA 13", "COM LUCERO GUEMES GONDOLA 13 (AS)"))

#Sueldos
Sueldos <- read_excel("Reporte_gastos/Sueldos/Sueldos_desde_2025-09.xlsx", 
    col_types = c("numeric", "text", "text", 
        "numeric", "text", "text", "text", 
        "text", "text")) |> 
  filter(!Empleado %in% c(2, 9, 47, 56))  #supervisoras, visual y asistente Ale
  
#Horas trabajadas
Horas_trabajadas <- read_excel("Reporte_gastos/Sueldos/Horas trabajadas Tiendas desde 2025-09.xlsx") |> 
  filter(Periodo > "2025-12-01") |> 
  filter(!Empleado %in% c(2, 9, 47)) |> #supervisoras y visual
  mutate(AÑO = year(Periodo),
         MES = month(Periodo)) |> 
  select(-Periodo, -"AS Güemes")


vendedora_tienda <- read_excel("Reporte_gastos/Sueldos/Horas trabajadas Tiendas desde 2025-09.xlsx", 
    sheet = "vendedora-tienda") |> 
  filter(Tienda != "AS Güemes")

#Impuesto interno
# productos_impuesto_interno <- read_excel("Presupuestos tiendas/Productos_impuesto_interno.xlsx", 
#     col_types = c("skip", "text", "text")) %>% 
#   filter(taxes_id == "IVA 21%,Impuesto Interno 25%",
#          !is.na(barcode)) %>% 
#   select(CODIGO_BARRAS = barcode) |> 
#   mutate(IMP_INTERNO = "Sí")

```



#VENTAS
```{r tabla de ventas}

Ventas <- Odoo_mas_Alegra |> 
  select(TIENDA, FECHA = FECHA_EMISION, NOMBRE_FACTURA, CODIGO_BARRAS, PRODUCTO = PRODUCTO_NOMBRE_COMPLETO, RUBRO, FAMILIA, SUBFAMILIA, CANTIDAD = PRODUCTO_CANTIDAD, PRECIO_UNITARIO, PRECIO_UNITARIO_SIN_IMP, PRODUCTO_TOTAL, DESCUENTO, TOTAL_FACTURA) |> 
  mutate(AÑO = year(FECHA),
         MES = month(FECHA),
         PRODUCTO_TOTAL_SIN_IMP = CANTIDAD*PRECIO_UNITARIO_SIN_IMP) |> 
  filter(AÑO >= año_minimo & MES <= mes_maximo) |> 
  filter(TIENDA != "AS Güemes")

Factura_sin_impuestos <- Ventas %>% 
  group_by(FECHA, AÑO, MES, TIENDA, NOMBRE_FACTURA) |>
  summarise(FACTURA_SIN_IMPUESTOS = sum(PRODUCTO_TOTAL_SIN_IMP, na.rm = TRUE),
            .groups = "drop")

Items <- Ventas |> 
  group_by(FECHA, AÑO, MES, TIENDA, NOMBRE_FACTURA) |> 
  summarise(ITEMS = sum(CANTIDAD, na.rm = TRUE),
            .groups = "drop") |> 
  group_by(AÑO, MES, TIENDA) |> 
  summarise(NRO_ITEMS = sum(ITEMS, na.rm = TRUE),
            .groups = "drop")

Tabla_ventas <- Ventas |> 
  left_join(Factura_sin_impuestos, by = c("FECHA", "AÑO", "MES", "TIENDA", "NOMBRE_FACTURA")) %>% 
  distinct(FECHA, NOMBRE_FACTURA, .keep_all = TRUE) |>
  group_by(AÑO, MES, TIENDA) |> 
  summarise(VENTA_CON_IMP = sum(TOTAL_FACTURA, na.rm = TRUE),
            VENTA_SIN_IMP = sum(FACTURA_SIN_IMPUESTOS, na.rm = TRUE),
            NRO_FACTURAS = n(),
            .groups = "drop") |> 
  left_join(Items, by = c("AÑO", "MES", "TIENDA") )
  
```

##Costo
```{r calculo el costo de los productos por tienda y mes}

# PRUEBA
# 
# costos_historicos <- read_excel("Costos/prueba de costos.xlsx", 
#     col_types = c("text", "date", "numeric")) %>% 
#   rename(COSTO = unit_cost, fecha = create_date) %>% 
#   mutate(COSTO = round(COSTO, 1)) %>% 
#   filter(COSTO > 0) %>% 
#   group_by(product_id, COSTO) %>% 
#     slice_min(order_by = fecha, n = 1, with_ties = FALSE) %>% 
#   ungroup()
# 
# duplicados_costos <- costos_historicos %>% 
#   group_by(product_id) %>% 
#   filter(n()>1)


Costo1 <- read_excel(paste0("Costos/Costo ", fecha_costo, ".xlsx")) |> 
  select(CODIGO_BARRAS = "Código de barras", COSTO = Costo) |> 
  filter(COSTO>0) %>%
  filter(!is.na(CODIGO_BARRAS)) |> 
  mutate(CODIGO_BARRAS = case_when(CODIGO_BARRAS== "OUT54990" ~ "103252", 
                                   CODIGO_BARRAS== "OUT159990" ~ "103260",
                                   TRUE ~ CODIGO_BARRAS))


Costo2 <- read_excel(paste0("Costos/Costo ", fecha_costo2, ".xlsx")) |> 
  select(CODIGO_BARRAS = "Código de barras", COSTO = Costo) |> 
  filter(COSTO>0) %>%
  filter(!is.na(CODIGO_BARRAS)) |> 
  mutate(CODIGO_BARRAS = case_when(CODIGO_BARRAS== "OUT54990" ~ "103252", 
                                   CODIGO_BARRAS== "OUT159990" ~ "103260",
                                   TRUE ~ CODIGO_BARRAS))


Costo_total <- full_join(Costo1, Costo2, by = c("CODIGO_BARRAS", "COSTO"))


Costo3 <- Ventas |> 
  select(-PRODUCTO, -PRODUCTO_TOTAL) |> 
  left_join(Costo_total, by = "CODIGO_BARRAS")

REVISO_PRODUCTOS_SIN_COSTO <- Costo3 %>% 
  filter(AÑO >= año_minimo & MES <= mes_maximo) %>% 
  filter(is.na(COSTO)) %>% 
  select(-TOTAL_FACTURA, -DESCUENTO) %>% 
  left_join(Ventas %>% 
              select(CODIGO_BARRAS, PRODUCTO) %>% 
              distinct(),
            by = "CODIGO_BARRAS") |> 
  select(PRODUCTO, CODIGO_BARRAS) |> 
  distinct() |> 
  filter(!PRODUCTO %in% c("Anticipo del cliente")) %>% 
  arrange(PRODUCTO)

REVISO_COSTO_MAS_CARO <- Costo3 %>% 
  select(CODIGO_BARRAS, PRECIO_UNITARIO_SIN_IMP, COSTO) %>% 
  distinct() %>% 
  filter(COSTO > PRECIO_UNITARIO_SIN_IMP,
         PRECIO_UNITARIO_SIN_IMP>10)

Costo_mensual <- Costo3 |> 
  mutate(AÑO = year(FECHA),
         MES = month(FECHA),
         COSTO_FACTURA = round(COSTO*CANTIDAD, 2)) |>   group_by(AÑO, MES, TIENDA) |> 
  summarise(Costo = sum(COSTO_FACTURA, na.rm = TRUE),
            .groups = "drop")

Tabla_ventas_costo <- Tabla_ventas |> 
  left_join(Costo_mensual, by = c("AÑO", "MES", "TIENDA")) 
#|> 
 # filter(AÑO >= año_minimo & MES <= mes_maximo)

```

##Final ventas, costo, margen bruto
```{r creo tabla con ventas, costos y margen bruto}

Tabla_ventas_costo_margen <- Tabla_ventas_costo |> 
  select(-NRO_FACTURAS, -NRO_ITEMS) |> 
  rename(Venta_sin_imp = VENTA_SIN_IMP,
         Venta_con_imp = VENTA_CON_IMP) |> 
  mutate(Margen_bruto_valor = Venta_sin_imp-Costo,
         Margen_bruto_porc = round((Venta_sin_imp -Costo)/Venta_sin_imp,2)) |> 
  pivot_longer(cols = c(Venta_con_imp, Venta_sin_imp, Costo, Margen_bruto_valor, Margen_bruto_porc),
    names_to = "CONCEPTO",
    values_to = "TOTAL") %>% 
  mutate(CATEGORIA = "Ventas")

```


#GASTOS
##Preparo el archivo
```{r}

#Cambio el nombre de las tiendas
FACTURAS_TIENDAS <- FACTURAS_TIENDAS %>% 
  filter(!TIENDA == "COM LUCERO GUEMES LOCAL 04") |> 
  mutate(TIENDA = case_when(TIENDA %in% c("COM AS SAN TELMO", "COM AS ST") ~ "AS San Telmo",
                            TIENDA == "COM LUCERO FLORIDA" ~ "Florida",
                            TIENDA == "COM LUCERO FRENCH" ~ "French",
                            TIENDA %in% c("COM LUCERO GUEMES", "COM LUCERO GUEMES LOCAL 08") ~ "Güemes",
                            TIENDA == "COM LUCERO RECOLETA" ~ "Recoleta",
                            TIENDA == "COM LUCERO SOLAR" ~ "El Solar",
                            TIENDA %in% c("COM LUCERO ST", "COM LUCERO SAN TELMO") ~ "San Telmo",
                            TIENDA == "COM LUCERO ST 2" ~ "San Telmo 2",
                            #TIENDA %in% c("COM LUCERO GUEMES GONDOLA 13", "COM AS GUEMES", "COM LUCERO GUEMES GONDOLA 13 (AS)") ~ "AS Güemes",
                            TIENDA %in% c("COM LUCERO GUEMES GONDOLA 7", "COM LUCERO GUEMES 2", "COM LUCERO GUEMES GONDOLA 7 (LC 2)") ~ "Güemes 2",
                            TRUE ~ TIENDA)) |> 
  filter(AÑO >= año_minimo,
         MES_ASIGNADO <= mes_maximo)

```


##Gastos operativos
```{r}

#Calculo gastos que dependen de la venta
admin <- Tabla_ventas |>
  transmute(
    AÑO,
    MES,
    TIENDA,
    CONCEPTO = "Administración",
    IMPORTE = round(VENTA_CON_IMP * 0.10)
  )

logistica <- Tabla_ventas |>
  transmute(
    AÑO,
    MES,
    TIENDA,
    CONCEPTO = "Logística",
    IMPORTE = round(VENTA_CON_IMP * 0.05)
  )

otros_gastos <- Tabla_ventas |>
  transmute(
    AÑO,
    MES,
    TIENDA,
    CONCEPTO = "Otros gastos",
    IMPORTE = round(VENTA_CON_IMP * 0.04)
  )

gastos_para_unir <- bind_rows(admin, logistica, otros_gastos)

#Packaging
Packaging_AS <- Ventas |> 
  filter(TIENDA == "AS San Telmo") |> 
  mutate(BOLSA_GRANDE = if_else(RUBRO == "MARRO GRANDE" | FAMILIA == "MARRO GRANDE" | SUBFAMILIA == "MARRO GRANDE" | SUBFAMILIA == "SOMBREROS", CANTIDAD, NA),
         BOLSA_MEDIANA = if_else(((FAMILIA == "TEXTIL" | SUBFAMILIA == "TEXTIL") & SUBFAMILIA != "SOMBREROS") | RUBRO %in% c("MARRO CHICA", "HOME", "DECO") | FAMILIA %in% c("MARRO CHICA", "HOME", "DECO"), CANTIDAD, NA),
         BOLSA_CHICA = if_else(is.na(BOLSA_GRANDE) & is.na(BOLSA_MEDIANA), CANTIDAD, NA)) |> 
  group_by(AÑO, MES, NOMBRE_FACTURA) |> 
  summarise(BOLSA_GRANDE = sum(BOLSA_GRANDE, na.rm = TRUE),
            BOLSA_MEDIANA = sum(BOLSA_MEDIANA, na.rm = TRUE),
            BOLSA_CHICA = sum(BOLSA_CHICA, na.rm = TRUE),
            .groups = "drop") |> 
  mutate(VALOR_BOLSAS_MAX = BOLSA_GRANDE*117.67 + BOLSA_MEDIANA*80.36 + BOLSA_CHICA*48.8,
         VALOR_BOLSAS_MIN =  case_when(
      BOLSA_GRANDE>0 ~ 117.67,
      BOLSA_GRANDE<1 & BOLSA_MEDIANA >0 ~ 80.36,
      TRUE ~ 48.8)
  ) |> 
  group_by(AÑO, MES) |> 
  summarise(PACKAGING_MAX = sum(VALOR_BOLSAS_MAX, na.rm = TRUE),
            PACKAGING_MIN = sum(VALOR_BOLSAS_MIN, na.rm = TRUE),
            packaging_promedio = (PACKAGING_MAX + PACKAGING_MIN) / 2,
    .groups = "drop") |> 
  select(-PACKAGING_MAX, -PACKAGING_MIN) |> 
  rename(IMPORTE = packaging_promedio) |> 
  mutate(TIENDA = "AS San Telmo",
         CONCEPTO = "Packaging")


#Creo tablas
Gastos_unificados <- FACTURAS_TIENDAS %>%
  rename(CONCEPTO = ITEM) %>% 
  filter(IMPORTE>0) %>% 
  rename(MES = MES_ASIGNADO) |> 
  #filter(AÑO >= año_minimo & MES <= mes_maximo) |> 
  bind_rows(gastos_para_unir, Packaging_AS) |> 
  group_by(AÑO, MES, TIENDA, CONCEPTO) %>% 
  summarise(TOTAL = sum(IMPORTE, na.rm = TRUE),
            .groups = "drop") |> 
  # unite(col = "AÑO_MES", AÑO, MES, sep = "-") %>%
  # pivot_wider(
  #   names_from = AÑO_MES,
  #   values_from = IMPORTE,
  #   values_fill = 0 
  # ) |> 
  mutate(
    orden_item = case_when(
      CONCEPTO == "ALQUILER" ~ 1,
      CONCEPTO == "EXPENSAS" ~ 2,
      TRUE ~ 3
    )
  ) |>
  arrange(
    TIENDA,
    orden_item,
    CONCEPTO
  ) |>
  select(-orden_item) %>% 
  mutate(CONCEPTO = case_when(CONCEPTO == "ALQUILER" ~ "Alquiler",
                              CONCEPTO == "EXPENSAS" ~ "Expensas",
                              CONCEPTO == "FUMIGACION" ~ "Fumigación",
                              CONCEPTO == "ALARMA" ~ "Alarma",
                              CONCEPTO == "EDESUR" ~ "Edesur",
                              CONCEPTO == "INTERNET" ~ "Internet",
                              CONCEPTO == "MANTENIMIENTO" ~ "Mantenimiento",
                              CONCEPTO == "MATAFUEGO" ~ "Matafuegos",
                              CONCEPTO == "ARQUITECTURA" ~ "Arquitectura",
                              CONCEPTO == "HONORARIOS" ~ "Honorarios",
                              CONCEPTO == "MARKETING LUCERO" ~ "Marketing",
                              CONCEPTO == "SERVICIOS" ~ "Servicios",
                              TRUE ~ CONCEPTO))

#calculo el total
fila_total_gastos <- Gastos_unificados %>% 
  group_by(AÑO, MES, TIENDA) |>
  summarise(TOTAL = sum(TOTAL, na.rm = TRUE),
            .groups = "drop") %>% 
  mutate(CONCEPTO = "Subtotal_gastos")

Tabla_gastos <- bind_rows(Gastos_unificados, fila_total_gastos) %>% 
  mutate(CATEGORIA = "Gastos")

```


##Comisión y costos tarjetas y MP
###MP
```{r}

#Primero calculo el % a aplicar a las ventas con MP
#Cargo el archivo
Mercadopago <- read_excel("Cupones Tarjetas/Mercadopago.xlsx") |> 
  select(FECHA = "FECHA REDUCIDA", ID = "ID DE OPERACIÓN EN MERCADO PAGO", MEDIO_PAGO = "TIPO DE MEDIO DE PAGO", COMPRA_VALOR = "VALOR DE LA COMPRA", COMPRA_NETA = "MONTO NETO DE LA OPERACIÓN QUE IMPACTÓ TU DINERO", PLATAFORMA_COBRO = "PLATAFORMA DE COBRO", CATEGORIA) |> 
  mutate(
    FECHA = case_when(str_detect(FECHA, "-") ~ ymd(FECHA), # ya es fecha texto
      TRUE                   ~ as.Date(as.numeric(FECHA), # serial de Excel
                                       origin = "1899-12-30")),
    mutate(across(c(COMPRA_VALOR, COMPRA_NETA), 
                ~ as.numeric(str_remove_all(.x, ",")))))  %>% 
  group_by(ID) |> 
  filter(n() == 1) |> #para eliminar las ventas devueltas
  ungroup() |> 
  filter(COMPRA_VALOR>0) |>
  filter(CATEGORIA != "Transferencia entre cuentas") %>% 
  mutate(AÑO = year(FECHA),
         MES = month(FECHA))

Tabla_mercado_pago <- Mercadopago |> 
  filter(FECHA >= "2026-01-01") |> 
  group_by(AÑO, MES) |> 
  summarise(BRUTO = sum(COMPRA_VALOR, na.rm = TRUE),
            NETO = sum(COMPRA_NETA, na.rm = TRUE),
            CANTIDAD = n(),
            MP_COSTO = BRUTO-NETO,
            MP_COSTO_PORC = MP_COSTO/BRUTO) |> 
  select(AÑO, MES, MP_COSTO_PORC)

#cargo los archivos de Silvina para conocer las transferencias de MP a las cuales les voy a aplicar el % calculado
leer_mp <- function(archivo, anio, mes, hojas_validas) {

  hojas_validas |>
    map_dfr(
      \(hoja) {
        valor <- tryCatch({
          read_excel(
            archivo,
            sheet = hoja,
            range = "AW41",
            col_names = FALSE
          ) |>
            pull(1)
        }, error = function(e) NA_real_)

        tibble(
          TIENDA = hoja,
          MP = valor,
          AÑO = anio,
          MES = mes
        )
      }
    )
}  


hojas_validas <- c(
  "LUCERO RECOLETA",
  "LUCERO FLORIDA",
  "LUCERO FRENCH",
  "AS SAN TELMO",
  "LUCERO SAN TELMO",
  "LUCERO SAN TELMO 2",
  "LUCERO GUEMES",
  "LUCERO EL SOLAR",
  #"AS GUEMES",
  "LUCERO GUEMES 2"
)

venta_MP <- bind_rows(
  leer_mp("Cupones Tarjetas/VENTAS ENERO 2026.xlsx", 2026, 1, hojas_validas),
  leer_mp("Cupones Tarjetas/VENTAS FEBRERO 2026.xlsx", 2026, 2, hojas_validas),
  leer_mp("Cupones Tarjetas/VENTAS MARZO 2026.xlsx", 2026, 3, hojas_validas),
  leer_mp("Cupones Tarjetas/VENTAS ABRIL 2026.xlsx", 2026, 4, hojas_validas),
  leer_mp("Cupones Tarjetas/VENTAS MAYO 2026.xlsx", 2026, 5, hojas_validas)
  ) 

Costo_MP <- venta_MP |> 
  left_join(Tabla_mercado_pago, by = c("AÑO", "MES")) |> 
  mutate(TOTAL = round(MP*MP_COSTO_PORC)) |> 
  select(AÑO, MES, TIENDA, TOTAL) |> 
  mutate(TIENDA= case_when(TIENDA == "LUCERO RECOLETA" ~ "Recoleta",
                           TIENDA == "LUCERO FLORIDA" ~ "Florida",
                           TIENDA == "LUCERO FRENCH" ~ "French",
                           TIENDA == "AS SAN TELMO" ~ "AS San Telmo",
                           TIENDA == "LUCERO SAN TELMO" ~ "San Telmo",
                           TIENDA == "LUCERO SAN TELMO 2" ~ "San Telmo 2",
                           TIENDA == "LUCERO GUEMES" ~ "Güemes",
                           TIENDA == "LUCERO GUEMES 2" ~ "Güemes 2",
                           TIENDA == "LUCERO EL SOLAR" ~ "El Solar",
                          # TIENDA == "AS GUEMES" ~ "AS Güemes",
                           TRUE ~ TIENDA))|>
  mutate(CONCEPTO = "Mercado Pago")
  
```

###Cupones tarjetas
```{r}

#cargo el archivo de cupones de tarjetas
tarjetas <- read_excel("Cupones Tarjetas/Cupones.xlsx") |> 
    distinct() |> 
    select(TERMINAL = Terminal, TARJETA = Marca, NRO_TICKET = Ticket, FECHA = "Fecha de operación", TIPO_MOV = "Tipo de mov.", NRO_TARJETA = Tarjeta, MONTO = "Monto Bruto", NRO_CUOTAS = Cuotas, PLAN_CUOTAS = "Plan Cuotas", ARANCEL = "Arancel", COSTO_FINANCIERO = "Costo Financiero", TASA = "Tasa Directa") |> 
  mutate(FECHA = as.Date(FECHA, format = "%d/%m/%Y %H:%M:%S")) |> 
  filter(NRO_TICKET>0) |> 
  filter(TERMINAL != "69443501") |> #quita a AS Güemes
  mutate(TIENDA = case_when(#TERMINAL == "69443501" ~ "AS Güemes",
                            TERMINAL == "69371606" ~ "AS San Telmo",
                            TERMINAL == "69433783" ~ "El Solar",
                            TERMINAL == "69364945" ~ "Florida",
                            TERMINAL == "69364946" ~ "Florida",
                            TERMINAL == "69390586" ~ "French",
                            TERMINAL == "69372313" ~ "Güemes",
                            TERMINAL == "69443458" ~ "Güemes 2",
                            TERMINAL == "69371537" ~ "Recoleta",
                            TERMINAL == "69371594" ~ "San Telmo",
                            TERMINAL == "69371611" ~ "San Telmo 2",
                            TRUE ~ NA))|> 
  mutate(AÑO = year(FECHA),
         MES = month(FECHA))

REVISAR_TARJETAS_SIN_TIENDA <- tarjetas |> 
  filter(is.na(TIENDA))

Costo_tarjetas <- tarjetas |> 
  #filter(AÑO >= año_minimo & MES <= mes_maximo) |> 
   mutate(CONCEPTO = if_else(TARJETA %in% c("Maestro", "Mastercard Debit", "Visa Débito"), "Tarjeta débito", "Tarjeta crédito")) |> 
  filter(!is.na(TIENDA)) |> 
  group_by(AÑO, MES, TIENDA, NRO_CUOTAS, CONCEPTO) |> 
  summarise(
    TOTAL = round(sum(ARANCEL, na.rm = TRUE) + sum(COSTO_FINANCIERO, na.rm = TRUE) + sum(TASA, na.rm = TRUE)),
    .groups = "drop") |> 
  mutate(NRO_CUOTAS = if_else(NRO_CUOTAS== 0, 1, NRO_CUOTAS),
         CONCEPTO = case_when(CONCEPTO == "Tarjeta crédito" & NRO_CUOTAS >1 ~ paste(CONCEPTO, NRO_CUOTAS, "cuotas"),
                              CONCEPTO == "Tarjeta crédito" & NRO_CUOTAS ==1 ~ paste(CONCEPTO, NRO_CUOTAS, "cuota"),
                              TRUE ~ CONCEPTO)) %>% 
  select(-NRO_CUOTAS)

```

###Costo total: tarjetas + MP
```{r}

Costo_tarjetas_MP <- bind_rows(Costo_tarjetas, Costo_MP)

fila_total_tarjetas_MP <- Costo_tarjetas_MP %>% 
  group_by(AÑO, MES, TIENDA) |>
  summarise(TOTAL = sum(TOTAL, na.rm = TRUE)
  ) %>% 
  mutate(CONCEPTO = "Subtotal_gastos_financieros")
  
Tabla_gasto_financiero <- bind_rows(Costo_tarjetas_MP, fila_total_tarjetas_MP) %>% 
  mutate(CATEGORIA = "Gastos financieros")
  
```


#SUELDOS
##Doy forma al dataframe de sueldos y filtro a partir de 2026
```{r}

Sueldos_limpio <- Sueldos |>
  filter(`Apellido y Nombre` != "Hasse Valentina") %>% 
  mutate(
    CONCEPTO = case_when(
      str_detect(Periodo, "^[^0-9]") ~ str_extract(Periodo, "^[^0-9]+") |> str_trim(),
      TRUE ~ "Sueldo"
    ),
    Periodo_2 = as.Date(
      str_extract(Periodo, "\\d{1,2}/\\d{1,2}/\\d{2,4}"),
      format = "%d/%m/%Y"
    )
  ) |>
  mutate(
    across(
      c(Remunerativo, `No Remunerativo`, Descuento),
      ~ as.numeric(gsub(",", "", .))
    )
  ) |>
  mutate(Periodo = if_else(!is.na(Periodo_2), NA, Periodo),
         Periodo = as.Date(as.numeric(Periodo), origin = "1899-12-30"),
         Periodo = if_else(is.na(Periodo), Periodo_2, Periodo)) |> 
  select(-Periodo_2) |> 
  filter(Periodo >= as.Date("2026-01-01")) 


```

##Calculo vacaciones, SAC y liquidaciones finales
```{r selecciono vacaciones, SAC y liquidación final}

#primero selecciono los conceptos que son de liquidaciones finales, convierto a fecha el período y pongo bien los decimales
SAC_vac_liq <- Sueldos_limpio |>
  mutate(CONCEPTO = if_else(tolower(trimws(CONCEPTO)) %in% c("liq final"), "Liq Final", CONCEPTO)) %>% 
  filter(CONCEPTO %in% c("Liq Final", "SAC", "Vacaciones"))

#Tomo la parte del sueldo a las liquidaciones finales
Sueldo_en_liq_finales <- SAC_vac_liq |> 
  group_by(Empleado, Periodo) |>
  filter(
    any(tolower(trimws(CONCEPTO)) == tolower(trimws("Liq Final"))) &
    any(Concepto == 9)
  ) |>
  filter(!Concepto %in% c(820, 821, 860, 871, 880, 1501)) |>
  ungroup() |> 
  select(-CONCEPTO)
  
#Le quito los sueldos a las liquidaciones finales
SAC_vac_liq_sin_sueldos <- SAC_vac_liq |> 
  anti_join(Sueldo_en_liq_finales, by = c("Empleado", "Periodo", "Concepto"))

#Calculo los conceptos en bruto
SAC_vac_liq_BRUTO <- SAC_vac_liq_sin_sueldos %>% 
  group_by(Periodo, Empleado, CONCEPTO) %>% 
   summarise(Total_remunerativo = sum(Remunerativo, na.rm = TRUE), 
             Total_No_remunerativo = sum(`No Remunerativo`, na.rm = TRUE),
             Total_descuentos = sum(Descuento, na.rm = TRUE),
             Total_bruto = sum(Remunerativo, na.rm = TRUE) + sum(`No Remunerativo`, na.rm = TRUE),
             .groups = "drop_last")

#calculo las contribuciones
SAC_vac_liq_TOTAL <- SAC_vac_liq_BRUTO %>% 
  mutate(ART = if_else(Periodo < "2026-02-01", 1355+ 0.0215*Total_remunerativo, 1624+ 0.0215*Total_remunerativo),
         Previsional = 0.1077*Total_remunerativo,
         PAMI = 0.0159*Total_remunerativo,
         Fondo_empleo = 0.0094*Total_remunerativo,
         ANSSAL = 0.009*Total_remunerativo,
         Asig_familiar = 0.047*Total_remunerativo,
         OS = 0.051*Total_remunerativo,
         OS_extra = OS,
         ANSSAL_extra = ANSSAL) %>% 
  mutate(Total_contribuciones = ART + Previsional + PAMI + Fondo_empleo + ANSSAL + Asig_familiar + OS + OS_extra + ANSSAL_extra) %>% 
  mutate(Total = Total_contribuciones+Total_bruto)


#le agrego la tienda a computar y tengo en cuenta los cambios de tienda de las vendedoras
SAC_vac_liq_TIENDA <- SAC_vac_liq_TOTAL %>% 
  left_join(vendedora_tienda, by = "Empleado") %>% 
  mutate(AÑO = year(Periodo),
         MES = month(Periodo),
         Tienda = if_else(Periodo<Fecha_nueva_tienda | is.na(Fecha_nueva_tienda), Tienda, Nueva_tienda)) %>% 
  select(-Fecha_nueva_tienda, -Nueva_tienda) |> 
  filter(!is.na(Tienda))
  
  
```



##Calculo los sueldos, premios (incentivos) y contribuciones
```{r edito el sueldo y calculo el sueldo bruto}

#primero elimino los conceptos que son de liquidaciones finales, convierto a fecha el período y pongo bien los decimales
Sueldos_sin_SAC_vac_liq <- Sueldos_limpio |>
  anti_join(SAC_vac_liq_sin_sueldos, by = c("Periodo", "Empleado", "Concepto", "CONCEPTO")) 

#Calculo el premio
Premio <- Sueldos_sin_SAC_vac_liq %>% 
  filter(Concepto == 32) %>% 
  group_by(Periodo, Empleado) %>% 
  summarise(Premio = sum(Remunerativo, na.rm = TRUE),
            .groups = "drop")
  
#Calculo el sueldo bruto
Sueldo_bruto <- Sueldos_sin_SAC_vac_liq %>% 
  group_by(Periodo, Empleado) %>% 
   summarise(Total_remunerativo = sum(Remunerativo, na.rm = TRUE), 
             Total_No_remunerativo = sum(`No Remunerativo`, na.rm = TRUE),
             Total_descuentos = sum(Descuento, na.rm = TRUE),
             SUELDOS = sum(Remunerativo, na.rm = TRUE) + sum(`No Remunerativo`, na.rm = TRUE),
             .groups = "drop"
  )

```

```{r calculo las contribuciones y premios (incentivos)}

Sueldo_mas_contribuciones <- Sueldo_bruto %>% 
  mutate(ART = if_else(Periodo < "2026-02-01", 1355+ 0.0215*Total_remunerativo, 1624+ 0.0215*Total_remunerativo),
         Previsional = 0.1077*Total_remunerativo,
         PAMI = 0.0159*Total_remunerativo,
         Fondo_empleo = 0.0094*Total_remunerativo,
         ANSSAL = 0.009*SUELDOS,
         Asig_familiar = 0.047*Total_remunerativo,
         OS = 0.051*SUELDOS,
         OS_extra = OS,
         ANSSAL_extra = ANSSAL) %>% 
  mutate(CONTRIBUCIONES = ART + Previsional + PAMI + Fondo_empleo + ANSSAL + Asig_familiar + OS + OS_extra + ANSSAL_extra) %>% 
  mutate(AÑO = year(Periodo),
         MES = month(Periodo)) %>% 
  select(Periodo, AÑO, MES, Empleado, SUELDOS_CON_PREMIOS = SUELDOS, CONTRIBUCIONES)

#Separo los premios del sueldo
Sueldo_contribuciones_premios <- Sueldo_mas_contribuciones %>% 
  left_join(Premio, by = c("Periodo", "Empleado")) %>% 
  mutate(Premio = if_else(is.na(Premio), 0, Premio),
          SUELDOS_SIN_PREMIO = SUELDOS_CON_PREMIOS - Premio)

```

##Horas trabajadas
```{r le agrego la cantidad de horas trabajadas en el mes}

#reviso que la cantidad de horas por tienda sea coherente
REVISAR_HORAS <- Horas_trabajadas %>% 
  group_by(AÑO, MES) |>
  summarise(
    across(where(is.numeric), ~ sum(.x, na.rm = TRUE)),
    .groups = "drop"
  ) %>% 
  select(-Empleado)

Sueldos_horas <- Sueldo_contribuciones_premios %>% 
  full_join(Horas_trabajadas, by = c("AÑO", "MES", "Empleado")) 

Sueldos_valor_hora <- Sueldos_horas %>% 
  mutate(Valor_hora_SUELDO = SUELDOS_CON_PREMIOS/HORAS) %>% 
  mutate(Valor_hora_CONTRIBUCIONES = CONTRIBUCIONES/HORAS)
  
```

```{r elimino del cálculo a las vendedoras con licencias por maternidad, etc y las bajas que surgen de vendedora_tienda}

#5 (Balmaceda Luciana) = licencia por maternidad y ahora licencia extendida

Sueldos_filtrado <- Sueldos_valor_hora %>% 
  filter(!(Empleado == 5 & Periodo >= as.Date("2025-09-01") & Periodo < as.Date("2025-12-01"))) %>% # licencias
   left_join(vendedora_tienda, by = "Empleado") |>
  select(-Nombre.y) %>% 
  rename(Nombre = Nombre.x) %>% 
  mutate(
    mes_baja = lubridate::floor_date(Finalizacion, "month")
  ) |>
  filter(
    is.na(mes_baja) | Periodo <= mes_baja) %>% 
  select(-Periodo) %>% 
  relocate(Tienda, .after=MES)


Reviso_faltante_horas <- filter(Sueldos_filtrado, is.na(HORAS))

Reviso_faltante_sueldo <- filter(Sueldos_filtrado, is.na(Valor_hora_SUELDO))

```

##Sueldo por tienda
```{r calculo el sueldo por tienda}

calcular_sueldo_tienda <- function(data, nombre_tienda) {
  data %>%
    filter(!is.na(.data[[nombre_tienda]])) %>%
    group_by(AÑO, MES, .data[[nombre_tienda]]) %>%
    reframe(Subtotal_SUELDOS = Valor_hora_SUELDO * .data[[nombre_tienda]],
            Subtotal_CONTRIBUCIONES = Valor_hora_CONTRIBUCIONES * .data[[nombre_tienda]]) %>%
    ungroup() %>%
    group_by(AÑO, MES) %>%
   summarise(SUELDOS_CON_PREMIOS = sum(Subtotal_SUELDOS),
          CONTRIBUCIONES = sum(Subtotal_CONTRIBUCIONES),
          .groups = "drop") %>%
    mutate(TIENDA = nombre_tienda)
}

Sueldos_tiendas <- lapply(tiendas, function(t) calcular_sueldo_tienda(Sueldos_filtrado, t)) %>%
  bind_rows()
  
#Separo entre sueldos y contribuciones
Tabla_sueldos <- Sueldos_tiendas %>% 
  select(-CONTRIBUCIONES) %>% 
  mutate(CONCEPTO = "Sueldo_con_premios") %>% 
  rename(TOTAL = SUELDOS_CON_PREMIOS)

Tabla_contribuciones <- Sueldos_tiendas %>% 
  select(-SUELDOS_CON_PREMIOS) %>% 
  mutate(CONCEPTO = "Contribuciones") %>% 
  rename(TOTAL = CONTRIBUCIONES)

#Agrego el premio
Tabla_incentivo <- Premio %>%
  left_join(vendedora_tienda, by = "Empleado") %>% 
  mutate(AÑO = year(Periodo),
         MES = month(Periodo),
         Tienda = if_else(Periodo<Fecha_nueva_tienda | is.na(Fecha_nueva_tienda), Tienda, Nueva_tienda)) %>% 
  select(-Fecha_nueva_tienda, -Nueva_tienda) %>% 
  filter(!is.na(Tienda)) |> 
  filter(Premio>0) |> 
  group_by(AÑO, MES, Tienda) %>% 
  summarise(TOTAL = sum(Premio),
            .groups = "drop") %>% 
  mutate(CONCEPTO = "Incentivo") %>% 
  rename(TIENDA =Tienda)

```

##Unifico sueldos, premios, SAC, vacaciones y liquidaciones finales
```{r}

Tabla_SAC_vac_liq <- SAC_vac_liq_TIENDA %>%
  group_by(AÑO, MES, TIENDA =Tienda, CONCEPTO) %>% 
  summarise(TOTAL = sum(Total, na.rm = TRUE),
            .groups = "drop")

Sueldos_unificado <- bind_rows(Tabla_sueldos, Tabla_contribuciones, Tabla_incentivo, Tabla_SAC_vac_liq) %>% 
  relocate(TOTAL, .after = TIENDA) 

#calculo el sueldo sin premio
Sueldos_completo <- Sueldos_unificado |>
  pivot_wider(
    names_from = CONCEPTO,
    values_from = TOTAL,
    values_fill = 0  # por si faltan valores
  ) |>
  mutate(
    Sueldo_sin_premios = Sueldo_con_premios - Incentivo
  ) |>
  pivot_longer(
    cols = -c(AÑO, MES, TIENDA),
    names_to = "CONCEPTO",
    values_to = "TOTAL"
  ) |>
  arrange(AÑO, MES, TIENDA, CONCEPTO)


fila_total_sueldos <- Sueldos_completo %>% 
  filter(CONCEPTO != "Sueldo_con_premios") %>% 
  group_by(AÑO, MES, TIENDA) %>% 
  summarise(TOTAL = sum(TOTAL, na.rm = TRUE),
            .groups = "drop") %>% 
  mutate(CONCEPTO = "Subtotal_sueldos")
  
Tabla_sueldos_FINAL <- bind_rows(Sueldos_completo, fila_total_sueldos) %>% 
  mutate(CATEGORIA = "Sueldos")

```

#IMPUESTOS
```{r}

#Calculo los impuestos
IIBB <- Tabla_ventas |> 
  mutate(TOTAL = VENTA_SIN_IMP*0.045) |> 
  mutate(CONCEPTO = "IIBB") |> 
  select(AÑO, MES, TIENDA, CONCEPTO, TOTAL)

Multa <- data.frame(
  AÑO     = 2026,
  MES     = 3:9,
  TIENDA  = "Florida",
  TOTAL   = 95000,
  CONCEPTO = "Multa"
)

#Unifico los impuestos
Impuestos_unificados <- bind_rows(IIBB, Multa)
  
#Fila total impuestos
fila_total_impuestos <- Impuestos_unificados %>%
  filter(MES<= mes_maximo) |> 
  group_by(AÑO, MES, TIENDA) %>% 
  summarise(TOTAL = sum(TOTAL, na.rm = TRUE),
            .groups = "drop") %>% 
  mutate(CONCEPTO = "Subtotal_impuestos")

#Tabla final
Tabla_impuestos <- bind_rows(Impuestos_unificados, fila_total_impuestos) %>% 
  mutate(CATEGORIA = "Impuestos") 

```


#TABLA FINAL
##Calculo subtotales y filas faltantes
```{r}

fila_total_gastos_sueldos <- bind_rows(fila_total_gastos, fila_total_tarjetas_MP, fila_total_sueldos) %>% 
  group_by(AÑO, MES, TIENDA) |>
  summarise(TOTAL = sum(TOTAL, na.rm = TRUE),
            .groups = "drop") %>% 
  mutate(CONCEPTO = "Total gastos + sueldos")

fila_resultado_operativo <- Tabla_ventas_costo_margen %>% 
  filter(CONCEPTO == "Margen_bruto_valor") %>% 
  bind_rows(fila_total_gastos_sueldos) %>% 
  select(-CATEGORIA) %>% 
  pivot_wider(
    names_from = CONCEPTO,
    values_from = TOTAL
    ) |>
  mutate(TOTAL = Margen_bruto_valor - `Total gastos + sueldos`,
         CONCEPTO = "Resultado operativo",
         CATEGORIA = "Subtotal"
  ) %>% 
  select(-Margen_bruto_valor, -"Total gastos + sueldos")


fila_resultado_final <- fila_resultado_operativo %>% 
  select(AÑO, MES, TIENDA, RESULTADO_OPERATIVO = TOTAL) %>% 
  left_join(fila_total_impuestos %>% 
            select(AÑO, MES, TIENDA, IMPUESTOS = TOTAL), by = c("AÑO", "MES", "TIENDA")) %>% 
  mutate(TOTAL = RESULTADO_OPERATIVO - IMPUESTOS) %>% 
  select(-RESULTADO_OPERATIVO, -IMPUESTOS) %>% 
  mutate(CONCEPTO = "Resultado final",
         CATEGORIA = "Total")

```


##Creo tabla final
```{r}
Tablas_unidas <- bind_rows(Tabla_ventas_costo_margen, Tabla_gastos, Tabla_gasto_financiero, Tabla_sueldos_FINAL, fila_resultado_operativo, Tabla_impuestos, fila_resultado_final) %>% 
  select(-CATEGORIA) %>% 
   filter(AÑO >= año_minimo & MES <= mes_maximo) 

#Le agrego columna SECCION para que la lea bien el dashboard
TABLA_PRESUPUESTO <- Tablas_unidas %>% 
  filter(CONCEPTO != "Sueldo_con_premios") |> 
  mutate(CONCEPTO = if_else(CONCEPTO == "Sueldo_sin_premios", "Sueldo", CONCEPTO)) |> 
  mutate(SECCION = case_when(
    CONCEPTO %in% c("Venta_con_imp", "Venta_sin_imp", "Costo",
                    "Margen_bruto_valor", "Margen_bruto_porc")          ~ "Ventas",
    
    CONCEPTO %in% c("Alquiler", "Expensas", "ABL", "AYSA",
                    "Administración", "Edesur", "Fumigación", "Internet",
                    "Logística", "Mantenimiento", "Matafuegos", "Packaging",
                    "Alarma", "Servicios", "Multa", "Otros gastos",
                    "Subtotal_gastos")                                   ~ "Gastos Operativos",
    
    CONCEPTO %in% c("Tarjeta crédito 1 cuota", "Tarjeta crédito 2 cuotas",
                    "Tarjeta crédito 3 cuotas", "Tarjeta crédito 6 cuotas",
                    "Tarjeta débito", "Mercado Pago",
                    "Subtotal_gastos_financieros")                       ~ "Gastos Financieros",
    
    CONCEPTO %in% c("Sueldo", "Contribuciones", "Incentivo",
                    "Vacaciones", "Liq Final", "SAC", "Subtotal_sueldos")       ~ "Sueldos",
    
    CONCEPTO %in% c("Resultado operativo", "IIBB",
                    "Subtotal_impuestos", "Resultado final")             ~ "Resultado",
    
    TRUE ~ "Otros"  # captura cualquier concepto nuevo que aparezca
  ))

```


#Creo tabla para reporte de gastos
```{r}

TABLA_REPORTE_GASTOS <- Tablas_unidas %>% 
  filter(CONCEPTO != "Sueldo_sin_premios") |> 
  mutate(CONCEPTO = if_else(CONCEPTO == "Sueldo_con_premios", "Sueldo", CONCEPTO)) |> 
  mutate(SECCION = case_when(
    CONCEPTO %in% c("Venta_con_imp", "Venta_sin_imp", "Costo",
                    "Margen_bruto_valor", "Margen_bruto_porc")          ~ "Ventas",
    
    CONCEPTO %in% c("Alquiler", "Expensas", "ABL", "AYSA",
                    "Administración", "Edesur", "Fumigación", "Internet",
                    "Logística", "Mantenimiento", "Matafuegos", "Packaging",
                    "Alarma", "Servicios", "Multa", "Otros gastos",
                    "Subtotal_gastos")                                   ~ "Gastos Operativos",
    
    CONCEPTO %in% c("Tarjeta crédito 1 cuota", "Tarjeta crédito 2 cuotas",
                    "Tarjeta crédito 3 cuotas", "Tarjeta crédito 6 cuotas",
                    "Tarjeta débito", "Mercado Pago",
                    "Subtotal_gastos_financieros")                       ~ "Gastos Financieros",
    
    CONCEPTO %in% c("Sueldo", "Contribuciones", "Incentivo",
                    "Vacaciones", "Liq Final", "Subtotal_sueldos")       ~ "Sueldos",
    
    CONCEPTO %in% c("Resultado operativo", "IIBB",
                    "Subtotal_impuestos", "Resultado final")             ~ "Resultado",
    
    TRUE ~ "Otros"  # captura cualquier concepto nuevo que aparezca
  ))

```



```{r}
write.xlsx(TABLA_PRESUPUESTO, paste0("Presupuestos tiendas/Tabla presupuestos_", año_minimo, mes_maximo, ".xlsx"))
```





#ESCRIBO EL EXCEL
## Primero creo el orden de las filas
```{r}

# estructura <- tibble::tribble(
#   ~CONCEPTO,                     ~orden, ~tipo,     ~indent,
# 
#   # 🔹 Margen
#   "Margen bruto",                1,      "titulo",  0,
#   "Venta_con_imp",               2,      "detalle", 1,
#   "Venta_sin_imp",               3,      "detalle", 1,
#   "Costo",                       4,      "detalle", 1,
#   "Margen_bruto_valor",          5,      "subtotal",0,
#   "Margen_bruto_porc",           6,      "detalle", 0,
# 
#   # 🔹 Gastos operativos
#   "Gastos operativos",           7,      "titulo",  0,
#   "Alquiler",                    8,      "detalle", 1,
#   "Expensas",                    9,      "detalle", 1,
#   "Matafuegos",                  10,      "detalle", 1,
#   "Fumigación",                  11,     "detalle", 1,
#   "Alarma",                      12,     "detalle", 1,
#   "Edesur",                      13,     "detalle", 1,
#   "Internet",                    14,     "detalle", 1,
#   "Mantenimiento",               15,     "detalle", 1,
#   "ABL",                         16,     "detalle", 1,
#   "AYSA",                        17,     "detalle", 1,
#   "Packaging",                   18,     "detalle", 1,
#   "Administración",              19,     "detalle", 1,
#   "Logística",                   20,     "detalle", 1,
#   "Otros gastos",                21,     "detalle", 1,
#   "Subtotal_gastos",             22,     "subtotal",0,
# 
#   # 🔹 Gastos financieros
#   "Gastos financieros",          23,     "titulo",  0,
#   "Tarjeta crédito 1 cuota",     24,     "detalle", 1,
#   "Tarjeta crédito 2 cuotas",    25,     "detalle", 1,
#   "Tarjeta crédito 3 cuotas",    26,     "detalle", 1,
#   "Tarjeta crédito 6 cuotas",    27,     "detalle", 1,
#   "Tarjeta débito",              28,     "detalle", 1,
#   "Mercado Pago",                29,     "detalle", 1,
#   "Subtotal_gastos_financieros", 30,     "subtotal",0,
# 
#   # 🔹 Sueldos
#   "Sueldos",                     31,     "titulo",  0,
#   "Sueldo",                      32,     "detalle", 1,
#   "Contribuciones",              33,     "detalle", 1,
#   "Incentivo",                   34,     "detalle", 1,
#   "Liq Final",                   35,     "detalle", 1,
#   "Vacaciones",                  36,     "detalle", 1,
#   "Subtotal_sueldos",            37,     "subtotal",0,
# 
#   # 🔹 Resultado operativo
#   "Resultado operativo",         38,     "final",   0,
# 
#   # 🔹 Impuestos
#   "Impuestos",                   39,     "titulo",  0,
#   "IIBB",                        40,     "detalle", 1,
#   "Multa",                       41,     "detalle", 1,
#   "Subtotal_impuestos",          42,     "subtotal",0,
# 
#   # 🔹 Resultado final
#   "Resultado final",             43,     "final",   0
# )
# 
# 
# # 👉 estilos
# header_style <- createStyle(textDecoration = "bold", halign = "center")
# style_titulo <- createStyle(textDecoration = "bold")
# style_subtotal <- createStyle(textDecoration = "bold")
# style_final <- createStyle(textDecoration = "bold", fgFill = "#D9E1F2")
# 

```

##Loop por tienda
```{r}

# wb <- createWorkbook()
# 
# TABLA_PRESUPUESTO |>
#   group_split(TIENDA) |>
#   walk(function(data_tienda) {
# 
#     nombre_hoja <- unique(data_tienda$TIENDA)
# 
#      if (!nombre_hoja %in% names(wb)) {
#       addWorksheet(wb, nombre_hoja)
#     }
# 
#     # 🔹 1. pasar a formato ancho
#     tabla <- data_tienda |>
#       unite("AÑO_MES", AÑO, MES, sep = "-") |>
#       pivot_wider(
#         names_from = AÑO_MES,
#         values_from = TOTAL
#       )
# 
#     # 🔹 2. unir con estructura
#     # 🔹 tabla base (para lógica)
# tabla_base <- estructura |>
#   left_join(tabla, by = "CONCEPTO") |>
#   arrange(orden)
# 
# # 🔹 tabla para Excel (visual)
# tabla_excel <- tabla_base |>
#   mutate(
#     CONCEPTO = paste0(strrep("   ", indent), CONCEPTO)
#   ) |>
#   select(-orden, -tipo, -indent, -TIENDA)
#     
# # 🔹 3. escribir en Excel
# # 🔹 escribir Excel
# writeData(wb, nombre_hoja, tabla_excel)
# 
# # 🔹 estilo header
# addStyle(
#   wb,
#   sheet = nombre_hoja,
#   style = header_style,
#   rows = 1,
#   cols = 1:ncol(tabla_excel),   # 👈 usar tabla_excel
#   gridExpand = TRUE
# )
# 
# # 🔹 estilos por tipo (usar tabla_base)
# addStyle(
#   wb,
#   sheet = nombre_hoja,
#   style = style_titulo,
#   rows = which(tabla_base$tipo == "titulo") + 1,
#   cols = 1,
#   gridExpand = TRUE
# )
# 
# addStyle(
#   wb,
#   sheet = nombre_hoja,
#   style = style_subtotal,
#   rows = which(tabla_base$tipo == "subtotal") + 1,
#   cols = 1:ncol(tabla_excel),   # 👈 columnas del excel
#   gridExpand = TRUE
# )
# 
# addStyle(
#   wb,
#   sheet = nombre_hoja,
#   style = style_final,
#   rows = which(tabla_base$tipo == "final") + 1,
#   cols = 1:ncol(tabla_excel),
#   gridExpand = TRUE
# )
# 
# # 🔹 ancho columnas
# setColWidths(
#   wb,
#   sheet = nombre_hoja,
#   cols = 1:ncol(tabla_excel),
#   widths = "auto"
#     )
# 
# #GRAFICOS
# # 🔹 datos para gráfico
# meses_es <- c("01"="ene","02"="feb","03"="mar","04"="abr",
#               "05"="may","06"="jun","07"="jul","08"="ago",
#               "09"="sep","10"="oct","11"="nov","12"="dic")
# 
# #Gráfico 1
# datos_plot <- data_tienda |>
#   filter(CONCEPTO %in% c("Venta_sin_imp", "Costo", "Resultado operativo")) |>
#   mutate(
#     mes_pad = sprintf("%02d", as.numeric(MES)),
#     fecha   = paste(AÑO, mes_pad, sep = "-")   # para ordenar
#   )
# 
# g1 <- ggplot(datos_plot, aes(x = fecha, y = TOTAL / 1000, color = CONCEPTO, group = CONCEPTO)) +
#   geom_line(linewidth = 1.2) +
#   geom_point() +
#   scale_x_discrete(
#     labels = function(x) {
#       sapply(x, function(xi) {
#         partes <- strsplit(xi, "-")[[1]]
#         paste(meses_es[partes[2]], partes[1])   # → "ene 2026"
#       })
#     }
#   ) +
#   scale_y_continuous(
#     labels = scales::comma_format(big.mark = ".", decimal.mark = ",")
#   ) +
#   theme_minimal() +
#   labs(title = "Evolución", x = "", y = "miles de $")
# 
#   archivo_graf1 <- tempfile(fileext = ".png")
# 
#   ggsave(archivo_graf1, g1, width = 6, height = 4)
# 
#   insertImage(
#     wb,
#     sheet = nombre_hoja,
#     file = archivo_graf1,
#     startRow = 2,
#     startCol = ncol(tabla_excel) + 2,
#     width = 4.5,
#     height = 3
#   )
#  
# #Gráfico 2
#   etiquetas_gastos <- c(
#   "Subtotal_gastos"              = "Gastos operativos",
#   "Subtotal_gastos_financieros"  = "Gastos financieros",
#   "Subtotal_sueldos"             = "Sueldos",
#   "Subtotal_impuestos"           = "Impuestos"
# )
# 
# datos_gastos2 <- data_tienda |>
#   filter(CONCEPTO %in% names(etiquetas_gastos)) |>
#   mutate(
#     mes_pad = sprintf("%02d", as.numeric(MES)),
#     fecha   = paste(AÑO, mes_pad, sep = "-"),
#     CONCEPTO = etiquetas_gastos[CONCEPTO]        # renombrar acá
#   ) |>
#   group_by(fecha) |>
#   mutate(pct = TOTAL / sum(TOTAL) * 100) |>
#   ungroup()
# 
# datos_gastos2 <- datos_gastos2 |>
#   mutate(CONCEPTO = fct_reorder(CONCEPTO, pct, .fun = sum)) #para que quede ordenado de mayor a menor
# 
# g2 <- ggplot(datos_gastos2, aes(x = fecha, y = pct, fill = CONCEPTO)) +
#   geom_col() +
#   scale_x_discrete(
#     labels = function(x) {
#       sapply(x, function(xi) {
#         partes <- strsplit(xi, "-")[[1]]
#         paste(meses_es[partes[2]], partes[1])
#       })
#     }
#   ) +
#   scale_y_continuous(labels = function(x) paste0(x, "%")) +
#   theme_minimal() +
#   labs(
#     title = "Composición de gastos",
#     x = "",
#     y = "%",
#     fill = ""
#   )
#   
# archivo_graf2 <- tempfile(fileext = ".png")
# ggsave(archivo_graf2, g2, width = 4.5, height = 3)
# insertImage(
#   wb,
#   sheet = nombre_hoja,
#   file = archivo_graf2,
#   startRow = 2,
#   startCol = ncol(tabla_excel) + 9,  # 👈 al lado de g1
#   width = 4.5,
#   height = 3
# )
# 
# 
# #Gráfico 3
# datos_plot3 <- data_tienda |>
#   filter(CONCEPTO == "Margen_bruto_porc") |>
#   mutate(
#     mes_pad = sprintf("%02d", as.numeric(MES)),
#     fecha   = paste(AÑO, mes_pad, sep = "-")   # para ordenar
#   )
# 
# g3 <- ggplot(datos_plot3, aes(x = fecha, y = TOTAL*100, group = 1)) +
#   geom_line(linewidth = 1.2) +
#   geom_point() +
#   scale_x_discrete(
#     labels = function(x) {
#       sapply(x, function(xi) {
#         partes <- strsplit(xi, "-")[[1]]
#         paste(meses_es[partes[2]], partes[1])   # → "ene 2026"
#       })
#     }
#   ) +
#   scale_y_continuous(
#     labels = scales::comma_format(big.mark = ".", decimal.mark = ",")
#   ) +
#   theme_minimal() +
#   labs(title = "Evolución porcentual del margen bruto", x = "", y = "%")
# 
#   archivo_graf3 <- tempfile(fileext = ".png")
# 
#   ggsave(archivo_graf3, g3, width = 6, height = 4)
# 
#   insertImage(
#     wb,
#     sheet = nombre_hoja,
#     file = archivo_graf3,
#     startRow = 19,
#     startCol = ncol(tabla_excel) + 2,
#     width = 4.5,
#     height = 3
#   )
# 
# #Gráfico 4
# datos_gastos4 <- data_tienda |>
#   filter(CONCEPTO %in% c("Alquiler", "Expensas", "ABL", "Administración", "Alarma", "AYSA", "Edesur", "Fumigación", "Internet", "Logística", "Mantenimiento", "Matafuegos", "Packaging", "Otros gastos")) |>
#   mutate(
#     mes_pad = sprintf("%02d", as.numeric(MES)),
#     fecha   = paste(AÑO, mes_pad, sep = "-")) |> 
#   group_by(fecha) |>
#   mutate(pct = TOTAL / sum(TOTAL) * 100) |>
#   ungroup()
# 
# datos_gastos4 <- datos_gastos4 |>
#   mutate(CONCEPTO = fct_reorder(CONCEPTO, pct, .fun = sum)) #para que quede ordenado de mayor a menor
# 
# g4 <- ggplot(datos_gastos4, aes(x = fecha, y = pct, fill = CONCEPTO)) +
#   geom_col() +
#   scale_x_discrete(
#     labels = function(x) {
#       sapply(x, function(xi) {
#         partes <- strsplit(xi, "-")[[1]]
#         paste(meses_es[partes[2]], partes[1])
#       })
#     }
#   ) +
#   scale_y_continuous(labels = function(x) paste0(x, "%")) +
#   theme_minimal() +
#   labs(
#     title = "Composición de gastos operativos",
#     x = "",
#     y = "%",
#     fill = ""
#   )
#   
# archivo_graf4 <- tempfile(fileext = ".png")
# ggsave(archivo_graf4, g4, width = 4.5, height = 3)
# insertImage(
#   wb,
#   sheet = nombre_hoja,
#   file = archivo_graf4,
#   startRow = 19,
#   startCol = ncol(tabla_excel) + 9,
#   width = 4.5,
#   height = 3
# )
# 
# 
#   })
# 

```

##Guardo el excel
```{r}

# saveWorkbook(wb, "Presupuestos tiendas/Presupuesto_tiendas.xlsx", overwrite = TRUE)

```

