---
title: "Productos por proveedor con imagen"
output: word_document
date: "2026-09-03"
---

```{r setup, include=FALSE}
knitr::opts_chunk$set(echo = TRUE, warning = FALSE, message = TRUE)
library(tidyverse)
library(openxlsx)
library(magick)
```

# Qué hace

Toma `Proveedores/proveedores_dedup.rds` (lo genera `Proveedores_dedup.Rmd`), filtra por
un proveedor y arma un Excel con **una fila por producto** y una columna con la foto.

- El producto se identifica por el **código interno** (el `[...]` del nombre), no por el
  código de barras. Cada producto puede tener varias variantes / códigos de barras; se
  listan juntas en la columna `COD_BARRAS`.
- Las imágenes salen de `imagenes/`, archivos `CODIGO_NOMBRE.jpg`; se matchea por los
  dígitos iniciales del nombre del archivo.

```{r parametros}
PROVEEDOR_FILTRO <- "PASSA DISEGNI S.R.L."

RDS_PROV   <- "Proveedores/proveedores_dedup.rds"
CARPETA_IMG <- "imagenes"

slug     <- str_replace_all(str_to_upper(PROVEEDOR_FILTRO), "[^A-Z0-9]+", "_") |>
  str_replace_all("^_|_$", "")
OUT_XLSX <- file.path("Proveedores", paste0("Productos_", slug, ".xlsx"))

IMG_IN <- 0.65   # tamaño de la imagen en el Excel (pulgadas)
IMG_PT <- 50     # alto de fila (puntos)
```

```{r leer}
proveedores_dedup <- readRDS(RDS_PROV)

# Control de frescura: avisar si el export de Odoo es más nuevo que el .rds
xlsx_prov <- list.files("Proveedores", "^proveedores_odoo_LUCERO_.*\\.xlsx$", full.names = TRUE)
if (length(xlsx_prov) && file.mtime(RDS_PROV) < max(file.mtime(xlsx_prov))) {
  warning("proveedores_dedup.rds es más viejo que el último export de Odoo: corré Proveedores_dedup.Rmd.")
}
```

```{r armar-tabla}
tabla <- proveedores_dedup %>%
  filter(PROVEEDOR == PROVEEDOR_FILTRO) %>%
  mutate(
    CODIGO   = str_extract(PRODUCTO, "(?<=^\\[)[^\\]]+"),
    PRODUCTO = str_squish(str_remove(PRODUCTO, "^\\[[^\\]]*\\]"))
  ) %>%
  group_by(CODIGO, PRODUCTO, PROVEEDOR) %>%
  summarise(
    COD_BARRAS   = paste(sort(unique(CODIGO_BARRAS)), collapse = ", "),
    N_COD_BARRAS = n_distinct(CODIGO_BARRAS),
    .groups = "drop"
  ) %>%
  arrange(CODIGO)

# Lookup de imágenes por código inicial del nombre de archivo
img_files  <- list.files(CARPETA_IMG, full.names = TRUE,
                         pattern = "\\.(jpg|jpeg|png|webp)$", ignore.case = TRUE)
img_lookup <- tibble(filepath = img_files,
                     ref = str_extract(basename(img_files), "^\\d+")) %>%
  filter(!is.na(ref)) %>%
  distinct(ref, .keep_all = TRUE)

buscar_img <- function(codigo) {
  if (is.na(codigo) || codigo == "") return(NA_character_)
  hit <- img_lookup$filepath[img_lookup$ref == codigo]
  if (!length(hit) && nchar(codigo) >= 6)
    hit <- img_lookup$filepath[img_lookup$ref == substr(codigo, 1, 6)]
  if (length(hit)) hit[1] else NA_character_
}

tabla <- tabla %>% mutate(img_path = map_chr(CODIGO, buscar_img))
```

```{r validacion}
SIN_IMAGEN <- tabla %>% filter(is.na(img_path)) %>% select(CODIGO, PRODUCTO)

message("Proveedor: ", PROVEEDOR_FILTRO)
message("Productos: ", nrow(tabla), " | con imagen: ", sum(!is.na(tabla$img_path)),
        " | sin imagen: ", nrow(SIN_IMAGEN))
if (nrow(SIN_IMAGEN) > 0) {
  message("\n=== Productos sin imagen en '", CARPETA_IMG, "' ===")
  walk2(SIN_IMAGEN$CODIGO, SIN_IMAGEN$PRODUCTO, ~ message("  ", .x, "  ", .y))
}
```

```{r tabla-preview, echo=FALSE}
knitr::kable(head(select(tabla, CODIGO, PRODUCTO, N_COD_BARRAS, COD_BARRAS), 20))
```

```{r escribir-excel}
compress_img <- function(filepath, max_px = 180, quality = 72) {
  img  <- image_read(filepath)
  info <- image_info(img)
  if (info$width > max_px || info$height > max_px)
    img <- image_scale(img, paste0(max_px, "x", max_px))
  tmp <- tempfile(fileext = paste0(".", tolower(tools::file_ext(filepath))))
  image_write(img, path = tmp, quality = quality)
  tmp
}

tabla_excel <- tabla %>%
  transmute(IMAGEN = "", CODIGO, PRODUCTO, PROVEEDOR, N_COD_BARRAS, COD_BARRAS)

wb <- createWorkbook()
addWorksheet(wb, "Productos", gridLines = FALSE)
writeData(wb, "Productos", tabla_excel, startRow = 1, startCol = 1, borders = "all")
addStyle(wb, "Productos",
         createStyle(textDecoration = "BOLD", halign = "CENTER", valign = "CENTER"),
         rows = 1, cols = seq_len(ncol(tabla_excel)), gridExpand = TRUE)

setColWidths(wb, "Productos", cols = 1, widths = 11)  # IMAGEN
setColWidths(wb, "Productos", cols = 2, widths = 12)  # CODIGO
setColWidths(wb, "Productos", cols = 3, widths = 60)  # PRODUCTO
setColWidths(wb, "Productos", cols = 4, widths = 24)  # PROVEEDOR
setColWidths(wb, "Productos", cols = 5, widths = 8)   # N_COD_BARRAS
setColWidths(wb, "Productos", cols = 6, widths = 40)  # COD_BARRAS

for (i in seq_len(nrow(tabla))) {
  excel_row <- i + 1
  setRowHeights(wb, "Productos", rows = excel_row, heights = IMG_PT)
  ruta <- tabla$img_path[i]
  if (is.na(ruta)) next
  insertImage(wb, "Productos", file = compress_img(ruta),
              startRow = excel_row, startCol = 1,
              width = IMG_IN, height = IMG_IN, units = "in")
}

freezePane(wb, "Productos", firstActiveRow = 2)
addFilter(wb, "Productos", row = 1, cols = seq_len(ncol(tabla_excel)))

saveWorkbook(wb, OUT_XLSX, overwrite = TRUE)
message("Escrito: ", OUT_XLSX)
```
