---
title: "Proveedores por producto — deduplicación"
output: word_document
date: "2026-09-03"
---

```{r setup, include=FALSE}
knitr::opts_chunk$set(echo = TRUE, warning = FALSE, message = TRUE)
library(tidyverse)
library(readxl)
library(openxlsx)
```

# Qué hace este reporte

Toma el último export de `Proveedores/proveedores_odoo_LUCERO_*.xlsx` (formato Odoo:
`Código de barras`, `Producto`, `Proveedores`, con el código y el producto en blanco
en las filas de proveedor adicional) y devuelve **un dataset con un solo proveedor por
producto**.

Antes de comparar se unifican los nombres de proveedor (chunk `unificar-proveedor`):
`str_squish`, luego las **familias** de `FAMILIAS_PROVEEDOR` (todo lo que empiece con
`SUCCESSFUL BOXES S.R.L...` / `PASSA DISEGNI S.R.L...` — sucursal tras la coma, `SRL` sin
puntos, etc. — colapsa al nombre canónico), luego los **alias exactos** de
`ALIAS_PROVEEDOR`. Después, un paso genérico colapsa variantes que solo difieren en
punto final / espacios / mayúsculas (ver `REVISO_variantes_nombre`).

Criterio cuando un producto tiene más de un proveedor:

1. Si entre los proveedores está **`SUCCESSFUL BOXES S.R.L.`** → se deja solo ese.
2. Si no, y está **`C DE I INTERNACIONAL S.A.`** → se saca ese y se deja el otro.
3. Si todavía queda más de uno → va a `REVISAR_proveedores` (y al Excel
   `proveedores_a_revisar.xlsx`) para decidir a mano.

Se **descartan** las filas sin código de barras: en este export son todas cuentas
contables, servicios, insumos y pseudo-productos de PdV, no mercadería
(`EXCLUIR_SIN_CODIGO`).

`CORRECCIONES_PROVEEDOR` fuerza el proveedor de casos puntuales, por código interno
(el `[...]` del nombre). Hoy: `102617` (ANILLO INICIAL (2), todas sus variantes) →
`MARIEL LINI`.

Los productos con código de barras pero sin **ningún** proveedor cargado en Odoo quedan
en el dataset con `PROVEEDOR = NA`, y salen aparte en `SIN_proveedor` /
`Proveedores/proveedores_sin_proveedor.xlsx`.

**Salida** (`proveedores_dedup.rds` / `.xlsx`): una fila por producto, solo tres
columnas — `CODIGO_BARRAS`, `PRODUCTO`, `PROVEEDOR` — listas para el `match()` por
`CODIGO_BARRAS` de `Reporte_ventas_Odoo-CUERO.Rmd`, `Reporte_ventas_Odoo-JOYERIA_*.Rmd`
y `Reporte_debutantes_joyeria.Rmd`. El detalle (`CRITERIO`, `N_PROVEEDORES_ORIGINAL`)
queda solo en el objeto `dedup_full` para las tablas de control del reporte.

```{r parametros}
CARPETA        <- "Proveedores"
PATRON_ARCHIVO <- "^proveedores_odoo_LUCERO_.*\\.xlsx$"

PROV_PRIORIZAR <- "SUCCESSFUL BOXES S.R.L."   # si aparece, se queda solo con este
PROV_DESCARTAR <- "C DE I INTERNACIONAL S.A." # se descarta salvo que sea el único

# Unificación de nombres de proveedor ANTES de agrupar.
# 1) Familias: cualquier cosa que empiece así (sucursal/dirección tras la coma,
#    "SRL" sin puntos, etc.) colapsa al nombre canónico.
FAMILIAS_PROVEEDOR <- tibble::tribble(
  ~patron,                              ~canonico,
  "^SUCCESSFUL BOXES S\\.?R\\.?L\\.?",  "SUCCESSFUL BOXES S.R.L.",
  "^PASSA DISEGNI S\\.?R\\.?L\\.?",     "PASSA DISEGNI S.R.L."
)
# 2) Alias exactos (editable a mano para casos sueltos que no encajan en una familia).
ALIAS_PROVEEDOR <- tibble::tribble(
  ~de, ~a
  # "NOMBRE COMO VIENE", "NOMBRE CANONICO"
)

# Filas sin código de barras = cuentas contables / servicios / insumos / PdV: fuera.
EXCLUIR_SIN_CODIGO <- TRUE

# Proveedor forzado a mano, por código interno (el [...] del nombre del producto).
CORRECCIONES_PROVEEDOR <- tibble::tribble(
  ~cod_interno, ~proveedor,
  "102617",     "MARIEL LINI",
  "102502",     "YIWU QIRUI IMPORT AND EXPORT CO. LTD"
)

OUT_RDS      <- file.path(CARPETA, "proveedores_dedup.rds")
OUT_XLSX     <- file.path(CARPETA, "proveedores_dedup.xlsx")
OUT_REVISAR  <- file.path(CARPETA, "proveedores_a_revisar.xlsx")
OUT_SIN      <- file.path(CARPETA, "proveedores_sin_proveedor.xlsx")
```

```{r leer-archivo}
# Último archivo por fecha en el nombre (proveedores_odoo_LUCERO_AAAAMMDD.xlsx)
archivos <- list.files(CARPETA, pattern = PATRON_ARCHIVO, full.names = TRUE)
stopifnot(length(archivos) > 0)
archivo_in <- archivos[order(basename(archivos), decreasing = TRUE)][1]

message("Archivo de entrada: ", basename(archivo_in),
        "  (mtime ", format(file.info(archivo_in)$mtime, "%Y-%m-%d %H:%M"), ")")

crudo <- read_excel(archivo_in, col_types = "text")
names(crudo) <- c("codigo", "producto", "proveedor")
```

```{r unificar-proveedor}
# str_squish: saca espacios dobles y los del principio / final.
crudo <- crudo %>% mutate(proveedor = str_squish(proveedor))

# Familias por patrón (SUCCESSFUL BOXES y PASSA DISEGNI con sucursal, "SRL" sin puntos, etc.)
for (i in seq_len(nrow(FAMILIAS_PROVEEDOR))) {
  crudo <- crudo %>%
    mutate(proveedor = if_else(
      !is.na(proveedor) & str_detect(proveedor, FAMILIAS_PROVEEDOR$patron[i]),
      FAMILIAS_PROVEEDOR$canonico[i], proveedor))
}

# Alias exactos
if (nrow(ALIAS_PROVEEDOR) > 0) {
  crudo <- crudo %>%
    left_join(ALIAS_PROVEEDOR, by = c(proveedor = "de")) %>%
    mutate(proveedor = coalesce(a, proveedor)) %>%
    select(-a)
}
```

```{r armar-bloques}
# Cada fila con `producto` no vacío abre un bloque de producto; las siguientes
# filas con producto/codigo en blanco son proveedores adicionales del mismo producto.
base <- crudo %>%
  mutate(grp = cumsum(!is.na(producto))) %>%
  group_by(grp) %>%
  mutate(
    codigo   = first(codigo),
    producto = first(producto)
  ) %>%
  ungroup()

stopifnot(all(base$grp >= 1))  # no debería haber filas antes del primer producto
```

```{r normalizar-nombres}
# Clave normalizada para detectar el mismo proveedor escrito distinto.
norm_prov <- function(x) {
  x %>%
    str_squish() %>%
    str_replace_all("[.,]+$", "") %>%  # punto/coma final
    str_to_upper()
}

prov_largo <- base %>%
  filter(!is.na(proveedor)) %>%
  mutate(prov_norm = norm_prov(proveedor))

# Nombre canónico por clave: la variante más usada en todo el archivo
canon <- prov_largo %>%
  count(prov_norm, proveedor, name = "n") %>%
  arrange(prov_norm, desc(n)) %>%
  group_by(prov_norm) %>%
  summarise(proveedor_canonico = first(proveedor), .groups = "drop")

# Validación: qué claves tenían más de una forma de escribirse
REVISO_variantes_nombre <- prov_largo %>%
  distinct(prov_norm, proveedor) %>%
  group_by(prov_norm) %>%
  filter(n() > 1) %>%
  summarise(variantes = paste(sort(unique(proveedor)), collapse = "  |  "),
            .groups = "drop") %>%
  left_join(canon, by = "prov_norm")

if (nrow(REVISO_variantes_nombre) > 0) {
  message("Variantes de nombre unificadas (", nrow(REVISO_variantes_nombre), "):")
  walk2(REVISO_variantes_nombre$variantes, REVISO_variantes_nombre$proveedor_canonico,
        ~ message("  ", .x, "   ->   ", .y))
}
```

```{r dedup-y-reglas}
# Proveedores distintos por producto, ya con nombre canónico
por_producto <- prov_largo %>%
  left_join(canon, by = "prov_norm") %>%
  distinct(grp, codigo, producto, proveedor = proveedor_canonico)

# Regla de resolución
resolver <- function(provs) {
  p <- unique(provs)
  if (length(p) <= 1) return(p)
  if (PROV_PRIORIZAR %in% p) return(PROV_PRIORIZAR)
  p <- setdiff(p, PROV_DESCARTAR)
  p  # puede seguir teniendo > 1
}

resueltos <- por_producto %>%
  group_by(grp, codigo, producto) %>%
  summarise(
    proveedores_originales = paste(sort(unique(proveedor)), collapse = "  |  "),
    n_original = n_distinct(proveedor),
    proveedor_final_lst = list(resolver(proveedor)),
    .groups = "drop"
  ) %>%
  mutate(
    n_final   = lengths(proveedor_final_lst),
    resuelto  = n_final == 1,
    proveedor = map_chr(proveedor_final_lst, ~ if (length(.x) == 1) .x else NA_character_),
    criterio  = case_when(
      n_original <= 1                              ~ "único",
      !resuelto                                    ~ "A REVISAR",
      str_detect(proveedores_originales, fixed(PROV_PRIORIZAR)) ~ "prioriza SUCCESSFUL BOXES",
      str_detect(proveedores_originales, fixed(PROV_DESCARTAR)) ~ "descarta C DE I",
      TRUE                                         ~ "único tras unificar variantes"
    )
  )
```

```{r dataset-final}
# Espina: un producto = una fila.
spine <- base %>% distinct(grp, codigo, producto)

# Filas sin código de barras: cuentas contables / servicios / insumos / pseudo-productos
# de PdV. No son mercadería -> se descartan.
if (EXCLUIR_SIN_CODIGO) {
  EXCLUIDOS_sin_codigo <- spine %>% filter(is.na(codigo)) %>% distinct(producto)
  message("Descartadas ", nrow(EXCLUIDOS_sin_codigo),
          " descripciones sin código de barras (cuentas contables / servicios / insumos).")
  spine <- spine %>% filter(!is.na(codigo))
}

# Versión con criterio / conteo, para las validaciones de abajo (no se exporta).
dedup_full <- spine %>%
  left_join(select(resueltos, grp, proveedor, criterio, n_original), by = "grp") %>%
  mutate(
    n_proveedores_original = coalesce(n_original, 0L),
    criterio = coalesce(criterio, "sin proveedor"),
    cod_interno = str_extract(producto, "(?<=^\\[)[^\\]]+")
  ) %>%
  # Correcciones manuales de proveedor (por código interno)
  left_join(CORRECCIONES_PROVEEDOR, by = "cod_interno", suffix = c("", "_fix")) %>%
  mutate(
    criterio  = if_else(!is.na(proveedor_fix), "corrección manual", criterio),
    proveedor = coalesce(proveedor_fix, proveedor)
  ) %>%
  transmute(
    CODIGO_BARRAS          = codigo,
    PRODUCTO               = producto,
    PROVEEDOR              = proveedor,
    CRITERIO               = criterio,
    N_PROVEEDORES_ORIGINAL = n_proveedores_original
  ) %>%
  arrange(PRODUCTO)

# Dataset final: solo las 3 columnas de match. Es lo que se guarda y consumen los reportes.
proveedores_dedup <- dedup_full %>% select(CODIGO_BARRAS, PRODUCTO, PROVEEDOR)

# Productos con más de un proveedor que las reglas NO pudieron resolver
# (excluye los arreglados a mano en CORRECCIONES_PROVEEDOR).
REVISAR_proveedores <- resueltos %>%
  filter(!resuelto) %>%
  mutate(cod_interno = str_extract(producto, "(?<=^\\[)[^\\]]+")) %>%
  filter(!cod_interno %in% CORRECCIONES_PROVEEDOR$cod_interno) %>%
  transmute(CODIGO_BARRAS = codigo, PRODUCTO = producto,
            PROVEEDORES_ORIGINALES = proveedores_originales, N_ORIGINAL = n_original) %>%
  arrange(PRODUCTO)

# Mercadería (con código de barras) que sigue sin ningún proveedor cargado en Odoo.
SIN_proveedor <- dedup_full %>%
  filter(CRITERIO == "sin proveedor") %>%
  distinct(CODIGO_BARRAS, PRODUCTO) %>%
  arrange(PRODUCTO)
```

```{r validaciones}
n_prod        <- nrow(dedup_full)
n_sin_prov    <- sum(dedup_full$CRITERIO == "sin proveedor")
n_multi       <- sum(dedup_full$N_PROVEEDORES_ORIGINAL > 1)
n_a_revisar   <- nrow(REVISAR_proveedores)

message("Productos totales:            ", n_prod)
message("  con >1 proveedor original: ", n_multi)
message("  sin ningún proveedor:      ", n_sin_prov)
message("  SIN resolver (a revisar):  ", n_a_revisar)

if (n_a_revisar > 0) {
  message("\n>>> HAY ", n_a_revisar, " PRODUCTO(S) CON MÁS DE UN PROVEEDOR SIN RESOLVER <<<")
  message("=== revisalos en Proveedores/proveedores_a_revisar.xlsx ===")
  walk(seq_len(n_a_revisar), ~ message(
    "  ", REVISAR_proveedores$CODIGO_BARRAS[.x], " | ",
    REVISAR_proveedores$PRODUCTO[.x], "  =>  ",
    REVISAR_proveedores$PROVEEDORES_ORIGINALES[.x]
  ))
}
```

```{r resumen, echo=FALSE}
knitr::kable(count(dedup_full, CRITERIO, name = "productos"))
```

```{r a-revisar-tabla, echo=FALSE}
if (nrow(REVISAR_proveedores) > 0) knitr::kable(REVISAR_proveedores)
```

```{r sin-proveedor-tabla, echo=FALSE}
if (nrow(SIN_proveedor) > 0) {
  knitr::kable(head(SIN_proveedor, 100),
               caption = paste0("Mercadería sin proveedor (", nrow(SIN_proveedor),
                                " en total; primeros 100)"))
}
```

```{r exportar}
saveRDS(proveedores_dedup, OUT_RDS)
write.xlsx(proveedores_dedup, OUT_XLSX, overwrite = TRUE)

exportar_o_limpiar <- function(df, ruta) {
  if (nrow(df) > 0) {
    write.xlsx(df, ruta, overwrite = TRUE)
  } else if (file.exists(ruta)) {
    file.remove(ruta)  # sin casos: no dejar un Excel viejo
  }
}
exportar_o_limpiar(REVISAR_proveedores, OUT_REVISAR)
exportar_o_limpiar(SIN_proveedor, OUT_SIN)

message("Escritos: ", OUT_RDS, " | ", OUT_XLSX,
        if (nrow(REVISAR_proveedores) > 0) paste0(" | ", OUT_REVISAR) else "",
        if (nrow(SIN_proveedor) > 0)      paste0(" | ", OUT_SIN) else "")
```
