---
title: "Reporte_ventas-JOYERÍA"
output: word_document
date: "2025-04-06"
---

```{r setup, include=FALSE}
knitr::opts_chunk$set(echo = TRUE)
```

```{r}

library(ggrepel)  # Para evitar superposición de etiquetas en gráficos
library(ggplot2)
library(scales)
library(janitor)
library(magick)

```
TENER EN CUENTA LA FECHA DE LA QUITA DEL IMPUESTO INTERNO. AFECTA??

REVISAR QUE LOS PROVEEDORES QUE AGREGO A MANO NO ESTÉN YA EN ODOO ASÍ NO HAY CONFLICTO DE NOMBRES
#1.Corro Arreglo_base_Odoo
#2.Corro este

```{r filtro para el mes a analizar}

fecha_inicio_mes <- as.Date("2026/03/01") 
fecha_fin_mes <- as.Date("2026/03/31")

mes <- "2026-03"

fecha_stock <- strftime("2026/04/21","%Y%m%d")

fecha_precios <- strftime("2026/04/21","%Y%m%d")

fecha_proveedores <- strftime("2026/04/17","%Y%m%d")

```

```{r filtro las facturas por fecha y tiendas}

FACTURAS_MES_JOYERIA <- Odoo_mas_Alegra %>%
  select(-PRECIO_UNITARIO_SIN_IMP) %>% 
  filter(as.Date(FECHA_EMISION) >= fecha_inicio_mes,
         as.Date(FECHA_EMISION) <= fecha_fin_mes,
         TIENDA %in% c("Güemes 2", "El Solar")) %>% 
  mutate(SUBFAMILIA = if_else(DESCRIPCION == "TIENTO CUERO", "TIENTOS", SUBFAMILIA)) #cambio unisex por lo que es porque sino se pierde el dato. 

REVISAR_SUBFAMILIA_JOYERIA <- FACTURAS_MES_JOYERIA %>% 
  filter(PRODUCTO_NOMBRE_COMPLETO != "Anticipo del cliente") %>% 
  filter(is.na(SUBFAMILIA))

if (nrow(REVISAR_SUBFAMILIA_JOYERIA) > 0)
  message("⚠️  SUBFAMILIA sin asignar: ", nrow(REVISAR_SUBFAMILIA_JOYERIA), " fila(s)\n",
          paste(unique(REVISAR_SUBFAMILIA_JOYERIA$DESCRIPCION), collapse = ", "))

```




```{r elimino las facturas y/o notas de crédito que tienen sólo una diferencia mínima ante un cambio para que no lo compute como un artículo}

FACTURAS_MES2_JOYERIA <- FACTURAS_MES_JOYERIA %>% 
  filter(PRECIO_UNITARIO>100) 

```

```{r le agrego los proveedores}

proveedores_odoo_LUCERO <- read_excel(paste0("Proveedores/proveedores_odoo_LUCERO_", fecha_proveedores, ".xlsx")) |> 
  rename(CODIGO_BARRAS = "Código de barras", PRODUCTO = Producto, PROVEEDOR = Proveedores)

FACTURAS_MES2_JOYERIA$PROVEEDOR <- proveedores_odoo_LUCERO$PROVEEDOR[match(FACTURAS_MES2_JOYERIA$CODIGO_BARRAS, proveedores_odoo_LUCERO$CODIGO_BARRAS)]

FACTURAS_MES2_JOYERIA <- FACTURAS_MES2_JOYERIA |> 
  mutate(PROVEEDOR = case_when(DESCRIPCION == "TIENTO CUERO" & is.na(PROVEEDOR) ~ "SUCCESSFUL BOXES S.R.L., PERDRIEL",
                               DESCRIPCION == "ANILLO DOS LETRAS" ~ "LINI",
                               TRUE ~PROVEEDOR))

REVISAR_PROVEEDORES_JOYERIA <- FACTURAS_MES2_JOYERIA %>% 
  filter(PRODUCTO_NOMBRE_COMPLETO != "Anticipo del cliente") %>% 
  filter(is.na(PROVEEDOR))

if (nrow(REVISAR_PROVEEDORES_JOYERIA) > 0)
  message("⚠️  PROVEEDOR sin asignar: ", nrow(REVISAR_PROVEEDORES_JOYERIA), " fila(s)\n",
          paste(unique(REVISAR_PROVEEDORES_JOYERIA$DESCRIPCION), collapse = ", "))

```


#Creo cada una de las solapas
###1ro calculo el total de descuento y el dto por tienda
```{r}
DESCUENTO_JOYERIA <- FACTURAS_MES2_JOYERIA %>% 
  select(NRO_FACTURA, DESCUENTO) %>% 
  distinct()

DESCUENTO_X_TIENDA_JOYERIA <- FACTURAS_MES2_JOYERIA |> 
  select(TIENDA, NRO_FACTURA, DESCUENTO) %>% 
  distinct() |> 
  group_by(TIENDA) |> 
  summarise(DTO_X_TIENDA = sum(DESCUENTO, na.rm = TRUE)) |> 
  ungroup()

DESCUENTO_TOTAL_JOYERIA <- sum(DESCUENTO_JOYERIA$DESCUENTO, na.rm = TRUE)

```


##Concateno los atributos
```{r}

FACTURAS_MES2_JOYERIA_CONCA <- FACTURAS_MES2_JOYERIA %>% 
  mutate(PRODUCTO = pmap_chr(
    list(DESCRIPCION, COLOR, MATERIAL, TALLE, VARIANTE, MEDIDA, DIAMETRO, GROSOR, PESO, PIEDRA, TERMINACION),
    \(...) str_flatten(na.omit(c(...)), collapse = " - ")
  ))
  
```


## SKU
```{r solapa SKU}

SKU_JOYERIA <- FACTURAS_MES2_JOYERIA_CONCA %>% 
  group_by(PROVEEDOR, SUBFAMILIA, CODIGO_BARRAS, PRODUCTO, PRODUCTO_STOCK) %>% 
  summarise(VENTA = sum(PRODUCTO_CANTIDAD, na.rm = TRUE), TOTAL = round(sum(PRODUCTO_TOTAL, na.rm = TRUE)), PRECIO = round(TOTAL/VENTA, digits=0)) %>% 
  rename("CODIGO"=CODIGO_BARRAS) %>% 
  filter(VENTA != 0) |> 
  arrange(desc(TOTAL)) %>% 
  ungroup() |> 
  rename(STOCK = PRODUCTO_STOCK) |> 
  relocate(PRECIO, .after = VENTA) |> 
  relocate(STOCK, .after = TOTAL)

# Calculo S/D
SKU_SD_JOYERIA <- SKU_JOYERIA %>% 
  mutate("D/S" = if_else(VENTA>0, round(STOCK/VENTA*30, digits = 0), NA_real_))


# Creo la fila con descuento
descuento_sku_JOYERIA <- tibble(
  PROVEEDOR = "DESCUENTO",
  SUBFAMILIA = NA,
  CODIGO = NA,
  PRODUCTO = NA,
  VENTA = NA,
  PRECIO = NA,
  TOTAL = DESCUENTO_TOTAL_JOYERIA,
  STOCK = NA,
  `D/S` = NA)

# Agrego la fila con valor de descuento
#SKU_desc_JOYERIA <- bind_rows(descuento_sku_JOYERIA, SKU_SD_JOYERIA)


# Creo la fila con los totales
totales_sku_JOYERIA <- tibble(
  PROVEEDOR = "TOTAL",
  SUBFAMILIA = NA,
  CODIGO = NA,
  PRODUCTO = NA,
  VENTA = sum(SKU_SD_JOYERIA$VENTA, na.rm = TRUE),
  PRECIO = NA,
  TOTAL = sum(SKU_SD_JOYERIA$TOTAL, na.rm = TRUE)-DESCUENTO_TOTAL_JOYERIA,
  STOCK = sum(SKU_SD_JOYERIA$STOCK, na.rm = TRUE),
  `D/S` = NA)

# Agregar la fila al inicio de los datos
SKU_total_JOYERIA <- bind_rows(totales_sku_JOYERIA, SKU_SD_JOYERIA) %>% 
  rename(FAMILIA = SUBFAMILIA)

```


##SKU-FAMILIA
```{r}

SKU_SUBFAMILIA_JOYERIA <- SKU_SD_JOYERIA %>%
  select(PROVEEDOR, SUBFAMILIA, CODIGO, PRODUCTO, VENTA, PRECIO, TOTAL, STOCK, `D/S`)

# 1. Ordenar los datos originales
SKU_SUBFAMILIA_JOYERIA_ordenado <- SKU_SUBFAMILIA_JOYERIA %>%
  arrange(SUBFAMILIA, PRODUCTO, desc(TOTAL))

# 2. Crear los totales por familia
totales_por_familia_JOYERIA <- SKU_SUBFAMILIA_JOYERIA %>%
  group_by(SUBFAMILIA) %>%
  summarise(
    PROVEEDOR = "",
    CODIGO = "",
    PRODUCTO = paste("Total", first(SUBFAMILIA)),
    PRECIO = NA_real_,
    `D/S` = NA_real_,
    VENTA = sum(VENTA, na.rm = TRUE),
    TOTAL = round(sum(TOTAL, na.rm = TRUE)),
    STOCK = sum(STOCK, na.rm = TRUE),
    .groups = "drop"
  ) %>%
  distinct(SUBFAMILIA, PRODUCTO, .keep_all = TRUE) %>% # Asegura un único total
  select(names(SKU_SUBFAMILIA_JOYERIA))

# 3. Combinar y ordenar
SKU_SUBFAMILIA_JOYERIA_final <- bind_rows(
  SKU_SUBFAMILIA_JOYERIA_ordenado,
  totales_por_familia_JOYERIA
) %>%
  mutate(
    tipo_fila = ifelse(str_detect(PRODUCTO, "^Total"), 1, 0)
  ) %>%
  arrange(
    SUBFAMILIA,
    tipo_fila,  # 0=productos primero, 1=totales al final
    desc(TOTAL)
  ) %>%
  select(-tipo_fila) %>% 
  mutate(SUBFAMILIA = ifelse(str_detect(PRODUCTO, "^Total"), "", SUBFAMILIA)) %>% 
  rename(FAMILIA = SUBFAMILIA)

# SKU_SUBFAMILIA_JOYERIA_final <- SKU_SUBFAMILIA_JOYERIA_final %>% 
#   mutate(CONDICION = ifelse(RUBRO == "OUTLET", "outlet", CONDICION))
  
```

## Modelos
```{r solapa Modelos}

#los modelos pueden tener distinto precio por color o por inflación, entonces se muestra el precio unitario calculado Total/venta

Descripcion <- FACTURAS_MES2_JOYERIA_CONCA %>% 
  select(DESCRIPCION, PRODUCTO) %>% 
  distinct()

Modelos_JOYERIA <- SKU_total_JOYERIA %>% 
  filter(PROVEEDOR != "TOTAL" & PROVEEDOR != "DESCUENTO") %>%
  left_join(Descripcion, by = "PRODUCTO") %>% 
  select(-PRODUCTO) %>% 
  group_by(PROVEEDOR, FAMILIA, DESCRIPCION) %>% 
  summarise(VENTA = sum(VENTA, na.rm = TRUE), TOTAL = sum(TOTAL, na.rm = TRUE), PRECIO = round(TOTAL/VENTA), STOCK = sum(STOCK, na.rm = TRUE), "D/S" = round(STOCK/VENTA*30)) %>%
  distinct() %>% 
  arrange(desc(TOTAL)) %>% 
  ungroup() %>% 
  relocate(PRECIO, .after = VENTA)

# Creo la fila con el descuento
desc_modelos_JOYERIA <- tibble(
  PROVEEDOR = "DESCUENTO",
  FAMILIA = NA,
  DESCRIPCION = NA,
  PRECIO = NA,
  VENTA = NA,
  TOTAL = DESCUENTO_TOTAL_JOYERIA,
  STOCK = NA,
  `D/S` = NA)

# Agregar la fila al inicio del marco de datos
#Modelos_desc_JOYERIA <- bind_rows(desc_modelos_JOYERIA, Modelos_JOYERIA)

# Creo la fila con los totales
totales_modelos_JOYERIA <- tibble(
  PROVEEDOR = "TOTAL",
  FAMILIA = NA,
  DESCRIPCION = NA,
  PRECIO = NA,
  VENTA = sum(Modelos_JOYERIA$VENTA, na.rm = TRUE),
  TOTAL = sum(Modelos_JOYERIA$TOTAL, na.rm = TRUE)-DESCUENTO_TOTAL_JOYERIA,
  STOCK = sum(Modelos_JOYERIA$STOCK, na.rm = TRUE),
  `D/S` = NA)

# Agregar la fila al inicio del marco de datos
Modelos_total_JOYERIA <- bind_rows(totales_modelos_JOYERIA, Modelos_JOYERIA)

# Ordeno columnas
Modelos_total_JOYERIA <- Modelos_total_JOYERIA %>% 
  relocate(PRECIO, .after = VENTA)
```


##FAMILIAS
```{r hoja subfamilias}

#QUEDA EN BLANCO LA FILA DE LOS ANTICIPOS. VER CÓMO MANEJARLOS CUANDO EL TOTAL SE MAYOR A 0

#TABLA SUBFAMILIAS
tabla_vta_subfamilia_JOYERIA <- FACTURAS_MES2_JOYERIA %>%
  group_by(SUBFAMILIA) %>%
  summarise(Unidades = sum(PRODUCTO_CANTIDAD, na.rm = TRUE), 
            "Facturación" = sum(PRODUCTO_TOTAL, na.rm = TRUE)) %>%
  complete(SUBFAMILIA = unique(FACTURAS_MES2_JOYERIA$SUBFAMILIA),  # Lista completa de rubros
           fill = list(Unidades = 0, Facturación = 0)) %>%
  arrange(desc(Facturación)) %>% 
  mutate(Participación = round(Facturación/sum(Facturación), digits = 4))

totales_venta_subfamilia_JOYERIA <- tabla_vta_subfamilia_JOYERIA %>%
  summarise(SUBFAMILIA = "TOTAL",
            Unidades = sum(Unidades, na.rm = TRUE),
            Facturación = sum(Facturación, na.rm = TRUE)-DESCUENTO_TOTAL_JOYERIA,
            Participación = 1)


fila_descuento_subfamilia_JOYERIA <- tibble(
  SUBFAMILIA = "DESCUENTO",
  Unidades = NA,
  Facturación = DESCUENTO_TOTAL_JOYERIA,
  Participación = NA)

#tabla_venta_subfamilia_JOYERIA <- bind_rows(fila_descuento_subfamilia_JOYERIA, tabla_vta_subfamilia_JOYERIA)

tabla_venta_subfamilia_JOYERIA <- bind_rows(totales_venta_subfamilia_JOYERIA, tabla_vta_subfamilia_JOYERIA) %>% 
  filter(!is.na(SUBFAMILIA)) %>% 
  rename(FAMILIA = SUBFAMILIA)

```



##Atributos
###Talles
```{r atributo: talles}

#CADENAS
CADENAS_TALLE <- FACTURAS_MES2_JOYERIA %>%
  filter(SUBFAMILIA == "CADENAS Y COLLARES") %>% 
  filter(str_detect(DESCRIPCION, regex("CADENA", ignore_case = TRUE))) %>%
  filter(!is.na(TALLE)) %>% 
  group_by(TALLE) %>% 
  summarise(Facturación = sum(PRODUCTO_TOTAL, na.rm = TRUE),
            Cantidad = sum(PRODUCTO_CANTIDAD, na.rm = TRUE),
                              .groups = 'drop') %>% 
  mutate(Participación = round((Facturación / sum(Facturación, na.rm = TRUE)), 4)) %>% 
  arrange(TALLE)


#PULSERAS
PULSERAS_TALLE <- FACTURAS_MES2_JOYERIA %>%
  filter(SUBFAMILIA == "PULSERAS") %>% 
  filter(!is.na(TALLE)) %>% 
  group_by(TALLE) %>% 
  summarise(Facturación = sum(PRODUCTO_TOTAL, na.rm = TRUE),
            Cantidad = sum(PRODUCTO_CANTIDAD, na.rm = TRUE),
                              .groups = 'drop') %>% 
  mutate(Participación = round((Facturación / sum(Facturación, na.rm = TRUE)), 4)) %>% 
  arrange(TALLE)


#ANILLOS
ANILLOS_TALLE <- FACTURAS_MES2_JOYERIA %>%
  filter(SUBFAMILIA == "ANILLOS") %>% 
  group_by(TALLE) %>% 
  summarise(Facturación = sum(PRODUCTO_TOTAL, na.rm = TRUE),
            Cantidad = sum(PRODUCTO_CANTIDAD, na.rm = TRUE),
                              .groups = 'drop') %>%
  filter(Facturación>0) %>% 
  mutate(Participación = round((Facturación / sum(Facturación, na.rm = TRUE)), 4)) %>% 
  arrange(TALLE) 


```

###Grosor
```{r atributo: Grosor}

#CADENAS
CADENAS_GROSOR <- FACTURAS_MES2_JOYERIA %>%
  filter(SUBFAMILIA == "CADENAS Y COLLARES") %>% 
  filter(str_detect(DESCRIPCION, regex("CADENA", ignore_case = TRUE))) %>%
  filter(!is.na(GROSOR)) %>% 
  group_by(GROSOR) %>% 
  summarise(Facturación = sum(PRODUCTO_TOTAL, na.rm = TRUE),
            Cantidad = sum(PRODUCTO_CANTIDAD, na.rm = TRUE),
                              .groups = 'drop') %>% 
  mutate(Participación = round((Facturación / sum(Facturación, na.rm = TRUE)), 4)) %>% 
  arrange(GROSOR)


#PULSERA
PULSERAS_GROSOR <- FACTURAS_MES2_JOYERIA %>%
  filter(SUBFAMILIA == "PULSERAS") %>% 
  filter(!is.na(GROSOR)) %>% 
  group_by(GROSOR) %>% 
  summarise(Facturación = sum(PRODUCTO_TOTAL, na.rm = TRUE),
            Cantidad = sum(PRODUCTO_CANTIDAD, na.rm = TRUE),
                              .groups = 'drop') %>% 
  mutate(Participación = round((Facturación / sum(Facturación, na.rm = TRUE)), 4)) %>% 
  arrange(GROSOR)


```


###Variante de anillos
```{r Atributo: Variante de anillos}

#ANILLOS
ANILLOS_ZODIACO_VARIANTE <- FACTURAS_MES2_JOYERIA %>%
  filter(DESCRIPCION == "ANILLO ZODIACO") %>% 
  group_by(VARIANTE) %>% 
  summarise(Facturación = sum(PRODUCTO_TOTAL, na.rm = TRUE),
            Cantidad = sum(PRODUCTO_CANTIDAD, na.rm = TRUE),
                              .groups = 'drop') %>%
  filter(Facturación >0) %>% 
  mutate(Participación = round((Facturación / sum(Facturación, na.rm = TRUE)), 4)) %>% 
  arrange(desc(Facturación))

ANILLOS_DOS_LETRAS_VARIANTE <- FACTURAS_MES2_JOYERIA %>%
  filter(DESCRIPCION == "ANILLO DOS LETRAS") %>% 
  group_by(VARIANTE) %>% 
  summarise(Facturación = sum(PRODUCTO_TOTAL, na.rm = TRUE),
            Cantidad = sum(PRODUCTO_CANTIDAD, na.rm = TRUE),
                              .groups = 'drop') %>% 
  mutate(Participación = round((Facturación / sum(Facturación, na.rm = TRUE)), 4)) %>% 
  arrange(desc(Facturación))

ANILLOS_INICIAL_VARIANTE <- FACTURAS_MES2_JOYERIA %>%
  filter(str_detect(DESCRIPCION, "ANILLO INICIAL")) %>% 
  group_by(VARIANTE) %>% 
  summarise(Facturación = sum(PRODUCTO_TOTAL, na.rm = TRUE),
            Cantidad = sum(PRODUCTO_CANTIDAD, na.rm = TRUE),
                              .groups = 'drop') %>% 
  mutate(Participación = round((Facturación / sum(Facturación, na.rm = TRUE)), 4)) %>% 
  arrange(desc(Facturación))

```


###Variantes de Dijes
```{r atributo de dijes}

#VARIANTE
DIJE_INICIAL_VARIANTE <- FACTURAS_MES2_JOYERIA %>%
  filter(str_detect(DESCRIPCION, regex("DIJE INICIAL", ignore_case = TRUE))) %>% 
  group_by(VARIANTE) %>% 
  summarise(Facturación = sum(PRODUCTO_TOTAL, na.rm = TRUE),
            Cantidad = sum(PRODUCTO_CANTIDAD, na.rm = TRUE),
                              .groups = 'drop') %>% 
  mutate(Participación = round((Facturación / sum(Facturación, na.rm = TRUE)), 4)) %>% 
  arrange(desc(Facturación))

```



#Proveedores
```{r}

#Tabla general proveedor
TABLA_PROVEEDOR <- FACTURAS_MES2_JOYERIA %>% 
  filter(!is.na(PROVEEDOR)) %>%
  group_by(PROVEEDOR) %>% 
  summarise(Unidades = sum(PRODUCTO_CANTIDAD, na.rm = TRUE),
    Facturación = round(sum(PRODUCTO_TOTAL, na.rm = TRUE))) %>% 
  mutate(Participación = round((Facturación / sum(Facturación, na.rm = TRUE)), 4)) %>% 
  arrange(desc(Facturación))

fila_total_proveedor_JOYERIA <- tibble(
  PROVEEDOR = "TOTAL",
  Unidades = sum(TABLA_PROVEEDOR$Unidades, na.rm = TRUE),
  Facturación = sum(TABLA_PROVEEDOR$Facturación, na.rm = TRUE),
  Participación = 1)

PROVEEDOR_JOYERIA_TOTAL <- bind_rows(fila_total_proveedor_JOYERIA, TABLA_PROVEEDOR) 
  
  
#Tabla de subfamilias entre los proveedores externos  
PROVEEDOR_SUBFAMILIAS <- FACTURAS_MES2_JOYERIA %>% 
  select(-FAMILIA) %>% 
  rename(FAMILIA = SUBFAMILIA) %>% 
  group_by(FAMILIA, PROVEEDOR) %>% 
  summarise(Unidades = sum(PRODUCTO_CANTIDAD, na.rm = TRUE),
    Facturación = round(sum(PRODUCTO_TOTAL, na.rm = TRUE))) %>% 
  mutate(Participación = round((Facturación / sum(Facturación, na.rm = TRUE)), 4)) %>% 
  filter(Unidades>0) %>% 
  arrange(FAMILIA, desc(Facturación))
  
fila_total_proveedor_subfamilia_JOYERIA <- tibble(
  FAMILIA = "TOTAL",
  Unidades = sum(PROVEEDOR_SUBFAMILIAS$Unidades, na.rm = TRUE),
  Facturación = sum(PROVEEDOR_SUBFAMILIAS$Facturación, na.rm = TRUE),
  Participación = 1)

PROVEEDOR_SUBFAMILIAS_TOTAL_JOYERIA <- bind_rows(fila_total_proveedor_subfamilia_JOYERIA, PROVEEDOR_SUBFAMILIAS) 

```

#Método de pago
```{r}

#Hay 3 tablas distintas según nos parezca mejor cuál usar. Una con los cupones, otra con el excel de ventas de Silvina y otra con Odoo

# #cargo los archivos de Silvina HAY QUE AGREGAR LAS COLUMNAS DE DÓLARES Y EUROS AL EFECTIVO!!
# leer_metodo <- function(archivo, anio, mes, hojas_validas) {
#   hojas_validas |>
#     map_dfr(
#       \(hoja) {
#         leer_celda <- function(range) {
#           tryCatch({
#             read_excel(archivo, sheet = hoja, range = range, col_names = FALSE) |>
#               pull(1)
#           }, error = function(e) NA_real_)
#         }
#         
#         tibble(
#           AÑO       = anio,
#           MES       = mes,
#           TIENDA    = hoja,
#           Efectivo  = leer_celda("AQ41"),
#           Tarjetas  = leer_celda("AT41"),
#           `Mercado Pago` = leer_celda("AW41")
#         )
#       }
#     ) |>
#     pivot_longer(
#       cols      = c(Efectivo, Tarjetas, `Mercado Pago`),
#       names_to  = "METODO",
#       values_to = "FACTURACION"
#     )
# }
# 
# hojas_validas <- c(
#   "LUCERO EL SOLAR",
#   "LUCERO GUEMES 2"
# )
# venta_Metodo <- bind_rows(
#   leer_metodo("Cupones Tarjetas/VENTAS ENERO 2026.xlsx", 2026, 1, hojas_validas),
#   leer_metodo("Cupones Tarjetas/VENTAS FEBRERO 2026.xlsx", 2026, 2, hojas_validas),
#   leer_metodo("Cupones Tarjetas/VENTAS MARZO 2026.xlsx", 2026, 3, hojas_validas),
#   leer_metodo("Cupones Tarjetas/VENTAS ABRIL 2026.xlsx", 2026, 4, hojas_validas)
#   ) 

# #cargo el archivo de cupones de tarjetas
# tarjetas <- read_excel("Cupones Tarjetas/Cupones.xlsx") |> 
#     distinct() |> 
#     select(TERMINAL = Terminal, TARJETA = Marca, NRO_TICKET = Ticket, FECHA = "Fecha de operación", TIPO_MOV = "Tipo de mov.", NRO_TARJETA = Tarjeta, MONTO = "Monto Bruto", NRO_CUOTAS = Cuotas, PLAN_CUOTAS = "Plan Cuotas") |> 
#   mutate(FECHA = as.Date(FECHA, format = "%d/%m/%Y %H:%M:%S")) |> 
#   filter(NRO_TICKET>0) |> 
#   mutate(TIENDA = case_when(TERMINAL == "69443501" ~ "AS Güemes",
#                             TERMINAL == "69371606" ~ "AS San Telmo",
#                             TERMINAL == "69433783" ~ "El Solar",
#                             TERMINAL == "69364945" ~ "Florida",
#                             TERMINAL == "69364946" ~ "Florida",
#                             TERMINAL == "69390586" ~ "French",
#                             TERMINAL == "69372313" ~ "Güemes",
#                             TERMINAL == "69443458" ~ "Güemes 2",
#                             TERMINAL == "69371537" ~ "Recoleta",
#                             TERMINAL == "69371594" ~ "San Telmo",
#                             TERMINAL == "69371611" ~ "San Telmo 2",
#                             TRUE ~ NA))|> 
#   mutate(AÑO = year(FECHA),
#          MES = month(FECHA))
# 
# 
# Tabla_tarjetas <- tarjetas |> 
#   #filter(AÑO >= año_minimo & MES <= mes_maximo) |> 
#    mutate(CONCEPTO = if_else(TARJETA %in% c("Maestro", "Mastercard Debit", "Visa Débito"), "Tarjeta débito", "Tarjeta crédito")) |> 
#   group_by(AÑO, MES, TIENDA, CONCEPTO, NRO_CUOTAS) |> 
#   summarise(
#     FACTURACION = round(sum(MONTO, na.rm = TRUE)),
#     .groups = "drop") |> 
#   mutate(NRO_CUOTAS = if_else(NRO_CUOTAS== 0, 1, NRO_CUOTAS)) 
# 
# Tabla_tarjetas_cupones <- tarjetas |>
#   mutate(CONCEPTO = if_else(TARJETA %in% c("Maestro", "Mastercard Debit", "Visa Débito"), "Tarjeta débito", "Tarjeta crédito")) |> 
#   distinct(AÑO, MES, TIENDA, CONCEPTO, FECHA, NRO_TICKET, TARJETA, NRO_TARJETA, NRO_CUOTAS) %>% 
#   group_by(AÑO, MES, TIENDA, CONCEPTO, NRO_CUOTAS) %>% 
#   summarise(VENTA = n(),
#             .groups = "drop")|> 
#   mutate(NRO_CUOTAS = if_else(NRO_CUOTAS== 0, 1, NRO_CUOTAS)) %>% 
#   left_join(Tabla_tarjetas, by = c("AÑO", "MES", "TIENDA", "CONCEPTO", "NRO_CUOTAS")) %>% 
#   filter(TIENDA %in% c("Güemes 2", "El Solar"))
# 
# Tabla_tarjetas_cupones_resumida <- Tabla_tarjetas_cupones %>% 
#   group_by(AÑO, MES, TIENDA, CONCEPTO) %>% 
#   summarise(FACTURACION = sum(FACTURACION),
#             VENTA = sum(VENTA),
#             .groups = "drop")
# 
# Tabla con datos de Odoo
Metodo_pago_Odoo_resumido <- Metodo_pago_final %>%
   mutate(#AÑO = year(Fecha),
  #        MES = month(Fecha),
         Fecha = (as.Date(Fecha)),
         CONCEPTO = case_when(METODO_PAGO == "Pago electrónico Crédito" ~ "Tarjeta crédito",
                              METODO_PAGO == "Pago electrónico Débito" ~ "Tarjeta débito",
                              TRUE ~ METODO_PAGO)) %>%
  filter(TIENDA %in% c("Güemes 2", "El Solar")) %>%
  filter(Fecha>=fecha_inicio_mes & Fecha <= fecha_fin_mes) %>%
  group_by(TIENDA, CONCEPTO) %>%
  summarise(FACTURACION = sum(TOTAL_FACTURA),
            VENTA = n(),
            .groups = "drop") %>%
  group_by(TIENDA) %>%
  mutate(PARTICIPACION = FACTURACION / sum(FACTURACION))

```




#Nacionalidad
```{r}
#Calculo las unidades vendidas por nacionalidad y tienda
NACIONALIDAD_X_UNIDAD_JOYERIA <- FACTURAS_MES2_JOYERIA %>% 
  group_by(NACIONALIDAD) %>% 
  summarise("Güemes 2" = sum(if_else(TIENDA== "Güemes 2", PRODUCTO_CANTIDAD, 0), na.rm = TRUE),
            "El Solar" = sum(if_else(TIENDA== "El Solar", PRODUCTO_CANTIDAD, 0), na.rm = TRUE),
            `Total cantidad` = `Güemes 2`+`El Solar`)

fila_total_nacionalidad_unidad_JOYERIA <- tibble(
  NACIONALIDAD = "Total general",
  `Güemes 2`= sum(NACIONALIDAD_X_UNIDAD_JOYERIA$`Güemes 2`, na.rm = TRUE),
  `El Solar` = sum(NACIONALIDAD_X_UNIDAD_JOYERIA$`El Solar`, na.rm = TRUE),
  `Total cantidad` = sum(NACIONALIDAD_X_UNIDAD_JOYERIA$`Total cantidad`, na.rm = TRUE))

NACIONALIDAD_X_UNIDAD_TOTAL_JOYERIA <- bind_rows(fila_total_nacionalidad_unidad_JOYERIA, NACIONALIDAD_X_UNIDAD_JOYERIA)


#Calculo la facturación por nacionalidad y tienda
NACIONALIDAD_X_FACTURACION_JOYERIA <- FACTURAS_MES2_JOYERIA %>%
  # 1. Nos aseguramos de tener 1 fila por factura
 # distinct(TIENDA, NRO_FACTURA, .keep_all = TRUE) %>%
  # 2. Sumamos por Nacionalidad y Tienda
  group_by(NACIONALIDAD, TIENDA) %>%
  summarise(TOTAL = sum(PRODUCTO_TOTAL, na.rm = TRUE), .groups = "drop") %>%
  # 3. Pivoteamos para que cada tienda sea una columna
  pivot_wider(names_from = TIENDA, values_from = TOTAL, values_fill = 0) %>%
  # 4. Sumamos la fila completa para el Total
  mutate(`Total facturación` = rowSums(select(., -NACIONALIDAD), na.rm = TRUE))

fila_total_nacionalidad_facturacion_JOYERIA <- tibble(
  NACIONALIDAD = "Total general",
  `Güemes 2`= sum(NACIONALIDAD_X_FACTURACION_JOYERIA$`Güemes 2`, na.rm = TRUE)-DESCUENTO_X_TIENDA_JOYERIA$DTO_X_TIENDA[DESCUENTO_X_TIENDA_JOYERIA$TIENDA == "Güemes 2"],
  `El Solar` = sum(NACIONALIDAD_X_FACTURACION_JOYERIA$`El Solar`, na.rm = TRUE)-DESCUENTO_X_TIENDA_JOYERIA$DTO_X_TIENDA[DESCUENTO_X_TIENDA_JOYERIA$TIENDA == "El Solar"],
  `Total facturación` = sum(NACIONALIDAD_X_FACTURACION_JOYERIA$`Total facturación`, na.rm = TRUE)-sum(DESCUENTO_X_TIENDA_JOYERIA$DTO_X_TIENDA))

NACIONALIDAD_X_FACTURACION_TOTAL_JOYERIA <- bind_rows(fila_total_nacionalidad_facturacion_JOYERIA, NACIONALIDAD_X_FACTURACION_JOYERIA)

#Uno las dos tablas (cantidad y facturación)
NACIONALIDAD_ENTERA_JOYERIA <- NACIONALIDAD_X_UNIDAD_TOTAL_JOYERIA %>% 
  left_join(NACIONALIDAD_X_FACTURACION_TOTAL_JOYERIA, by = "NACIONALIDAD") %>% 
  arrange(desc(`Total facturación`))

```


```{r venta por tiendas}

venta_x_tienda_JOYERIA <- FACTURAS_MES2_JOYERIA |> 
  select(FECHA_EMISION, NRO_FACTURA, TIENDA, TOTAL_FACTURA) |> 
  distinct() |> 
  group_by(TIENDA) |> 
  summarise(TOTAL = sum(TOTAL_FACTURA, na.rm = TRUE)) |> 
  ungroup()


unidades_x_tienda_JOYERIA <- FACTURAS_MES2_JOYERIA |> 
  select(FECHA_EMISION, NRO_FACTURA, CODIGO_BARRAS,  TIENDA, PRODUCTO_CANTIDAD) |> 
  distinct() |> 
  group_by(TIENDA) |> 
  summarise(CANTIDAD = sum(PRODUCTO_CANTIDAD, na.rm = TRUE)) |> 
  ungroup()


```


#OTROS
##Ventas agrupadas por precio unitario
```{r}
#EN GENERAL
PRECIO_UNITARIO_JOYERIA <- FACTURAS_MES2_JOYERIA %>% 
  select(Precio = PRECIO_UNITARIO, CANTIDAD = PRODUCTO_CANTIDAD) %>% 
  mutate(Precio = round(Precio)) %>% 
  group_by(Precio) %>% 
  summarise(Cantidad = sum(CANTIDAD, na.rm = TRUE), .groups = "drop") %>% 
  mutate(Facturación = Cantidad*Precio, Participación = round((Facturación / sum(Facturación, na.rm = TRUE)), 4)) %>% 
  arrange(desc(Participación)) %>% 
    mutate(Acumulado = cumsum(Participación)) %>%
  filter(Acumulado <= 0.81)

#POR SUBFAMILIA
PRECIO_UNITARIO_SUBFAMILIA_JOYERIA <- FACTURAS_MES2_JOYERIA %>% 
  select(FAMILIA=SUBFAMILIA, Precio = PRECIO_UNITARIO, CANTIDAD = PRODUCTO_CANTIDAD) %>% 
  mutate(Precio = round(Precio)) %>%
  group_by(FAMILIA, Precio) %>% 
  summarise(Cantidad = sum(CANTIDAD, na.rm = TRUE), .groups = "drop") %>% 
  mutate(Facturación = Cantidad*Precio, Participación = round((Facturación / sum(Facturación, na.rm = TRUE)), 4)) %>% 
  arrange(desc(Participación)) %>% 
    mutate(Acumulado = cumsum(Participación)) %>%
  filter(Acumulado <= 0.81)

PRECIO_UNITARIO_SUBFAMILIA_JOYERIA <- PRECIO_UNITARIO_SUBFAMILIA_JOYERIA %>%
  arrange(FAMILIA, desc(Precio))
```

#STOCK
```{r cargo el stock de odoo}

Stock <- read_excel(paste0("Stock/Stock_", fecha_stock,".xlsx")) %>% 
  select(TIENDA = Ubicación, REFERENCIA_INTERNA = "Código de referencia de producto", PRODUCTO= Producto, CANTIDAD = "Cantidad en inventario") |> filter(TIENDA != "WHLUC/Fallado") |> 
  mutate(TIENDA = case_when(TIENDA == "WHASG/Stock" ~ "AS Güemes",
                            TIENDA == "WHASS/Stock" ~ "AS San Telmo",
                            TIENDA == "WHBAS/Barracas" ~ "AS Barracas", 
                            TIENDA == "WHBAS/Reserva" ~ "AS Reserva",
                            TIENDA == "WHBLU/Stock" ~ "Barracas", 
                            TIENDA == "WHFLO/Stock" ~ "Florida",
                            TIENDA == "WHFRE/Stock" ~ "French",
                            TIENDA == "WHGU1/Stock" ~ "Güemes",
                            TIENDA == "WHGU2/Stock" ~ "Güemes 2",
                            TIENDA == "WHLUC/Stock" ~ "Florida Depósito",
                            TIENDA == "WHREC/Stock" ~ "Recoleta", 
                            TIENDA == "WHSOL/Stock" ~ "El Solar",
                            TIENDA == "WHST1/Stock" ~ "San Telmo 1",
                            TIENDA == "WHST2/Stock" ~ "San Telmo 2",
                            TRUE ~ TIENDA))
  
#Dejo en stock lo que es joyería y cambio a 0 las cantidades en negativo
Stock_JOYERIA <- Stock |> 
  filter(TIENDA %in% c("Güemes 2", "El Solar", "Florida Depósito", "Barracas"),
         !is.na(REFERENCIA_INTERNA)) |> 
  mutate(CANTIDAD = if_else(CANTIDAD<0, 0, CANTIDAD))

#Le agrego las columnas que necesito de los productos
##Primero preparo los datos
Base_para_stock_JOYERIA <- Base_Articulos_Odoo_para_machear |> 
  select(CODIGO_BARRAS, REFERENCIA_INTERNA, RUBRO, FAMILIA = SUBFAMILIA, MATERIAL, COLOR, TALLE, VARIANTE, MEDIDA, DIAMETRO, GROSOR, PESO)

Stock_con_subfamilia_JOYERIA <- Stock_JOYERIA |> 
  left_join(Base_para_stock_JOYERIA, by = "REFERENCIA_INTERNA") |> 
  filter(FAMILIA %in% c("ANILLOS", "AROS", "CADENAS Y COLLARES", "PULSERAS", "DIJES Y COLGANTES", "TIENTOS") |          str_detect(PRODUCTO, "TIENTO CUERO|COLLAR TUBO CUERO")) %>% 
  mutate(FAMILIA = if_else(str_detect(PRODUCTO, "TIENTO CUERO"), "TIENTOS", FAMILIA))

#Le agrego los precios desde la lista de precios de Odoo
  Precios <- read_excel(paste0("Lista_precios/Lista_precios_", fecha_precios, ".xlsx")) |> 
    rename(PRODUCTO = "Reglas de lista de precios/Variante", PRECIO_SIN_IMP = "Reglas de lista de precios/Precio fijo") |> 
    mutate(PRECIO = round(PRECIO_SIN_IMP*1.21)) |> 
    select(-PRECIO_SIN_IMP)
  # %>% 
  #   filter(!(PRODUCTO == "[105212] PULSERA HILO CUBO INICIAL (I, MARRON)" & PRECIO == 299000))

Stock_con_precios_JOYERIA <- Stock_con_subfamilia_JOYERIA |> 
  left_join(Precios, by = "PRODUCTO")


REVISAR_STOCK_SIN_PRECIO_JOYERIA <- Stock_con_precios_JOYERIA %>% 
filter(is.na(PRECIO)) #para eliminar las filas de productos que no están a la venta 

if (nrow(REVISAR_STOCK_SIN_PRECIO_JOYERIA) > 0)
  message("⚠️  STOCK sin precio: ", nrow(REVISAR_STOCK_SIN_PRECIO_JOYERIA), " fila(s)\n",
          paste(unique(REVISAR_STOCK_SIN_PRECIO_JOYERIA$PRODUCTO), collapse = ", "))

STOCK_TIENDA_JOYERIA <-  Stock_con_precios_JOYERIA %>%
  mutate(TOTAL = PRECIO*CANTIDAD) |> 
  select(FAMILIA, TIENDA, TOTAL) %>% 
  group_by(FAMILIA, TIENDA) %>% 
  summarise(VALOR_STOCK = sum(TOTAL, na.rm = TRUE))


#calculo el valor del stock por tienda y depósito
STOCK_VALOR_JOYERIA <- STOCK_TIENDA_JOYERIA %>% 
  pivot_wider(
    id_cols = FAMILIA,    # Columna que irá a las filas
    names_from = TIENDA,       # Columna que irá a las columnas
    values_from = VALOR_STOCK    # Columna con los valores
  )

#agrego totales de columnas y las ordeno
STOCK_VALOR_TOTAL_JOYERIA <- STOCK_VALOR_JOYERIA %>% 
  adorn_totals(where = "row") %>% 
  relocate("Florida Depósito", .after = Barracas) %>% 
  relocate("El Solar", .after = "Güemes 2")
  
```


#STOCK SIN VENTA
```{r}

Stock_para_machear_JOYERIA <- Stock_con_precios_JOYERIA %>% 
  select(TIENDA, CODIGO_BARRAS, PRODUCTO, COLOR, TALLE, VARIANTE, MEDIDA, DIAMETRO, GROSOR, PESO, CANTIDAD) %>% 
  filter(CANTIDAD > 0) %>% 
  pivot_wider(names_from  = TIENDA,
              values_from = CANTIDAD,
              values_fill = 0) %>% 
mutate(`STOCK DEPOSITOS` = Barracas + `Florida Depósito`,
          `STOCK TIENDAS` = `Güemes 2` + `El Solar`,
    STOCK_TOTAL = `STOCK DEPOSITOS` + `STOCK TIENDAS`) %>%   rename_with(~ paste0(.x, "_STOCK"), c("Güemes 2", "El Solar"))

unidades_vendidas_JOYERIA <- FACTURAS_MES2_JOYERIA %>% 
  filter(PRODUCTO_CANTIDAD>0) %>% #para quitar los negativo (créditos)
  group_by(TIENDA, CODIGO_BARRAS) %>% 
  summarise(VENTA = sum(PRODUCTO_CANTIDAD, na.rm = TRUE)) %>% 
  ungroup() %>% 
  pivot_wider(names_from = TIENDA, values_from = VENTA, values_fill = 0) %>%   rename(
    "Güemes 2_VTA" = "Güemes 2", 
    "El Solar_VTA" = "El Solar"
  ) %>% 
  mutate(VENTA_TIENDAS = rowSums(across(ends_with("_VTA")), na.rm = TRUE))


# Uno las tablas
ventas_stock_JOYERIA <- Stock_para_machear_JOYERIA %>%
  left_join(unidades_vendidas_JOYERIA, by = "CODIGO_BARRAS") %>% 
  mutate(across(where(is.numeric), ~ replace(., is.na(.), 0))) %>%   
  select(CODIGO_BARRAS, PRODUCTO, COLOR, TALLE, VARIANTE, MEDIDA, DIAMETRO, GROSOR, PESO, "Güemes 2_STOCK", "Güemes 2_VTA", "El Solar_STOCK", "El Solar_VTA", VENTA_TIENDAS, `STOCK TIENDAS`, `STOCK TIENDAS`, STOCK_TOTAL) %>% 
  arrange(VENTA_TIENDAS, desc(`STOCK TIENDAS`)) 

#Divido en dos tablas
#Ventas 0
ventas_cero_JOYERIA_casi <- ventas_stock_JOYERIA %>% 
  filter(VENTA_TIENDAS == 0) %>% 
  select(-ends_with("_VTA")) %>% 
  filter(`STOCK TIENDAS` > 0)

#Concateno las columnas de atributos al producto
ventas_cero_JOYERIA <- ventas_cero_JOYERIA_casi |> 
  mutate(PRODUCTO_FINAL = pmap_chr(
    list(PRODUCTO, COLOR, TALLE, VARIANTE, MEDIDA, DIAMETRO, GROSOR, PESO),
    \(producto, ...) {
      extras <- na.omit(c(...))
      extras_nuevos <- extras[!str_detect(producto, fixed(extras))]
      str_flatten(c(producto, extras_nuevos), collapse = " - ")
    }
  )) %>% 
  select(CODIGO_BARRAS, PRODUCTO =PRODUCTO_FINAL, `Güemes 2_STOCK`, `El Solar_STOCK`, VENTA_TIENDAS, `STOCK TIENDAS`, STOCK_TOTAL)

```


#Helpers
```{r helpers}

NOMBRES_MESES_ES <- c("enero","febrero","marzo","abril","mayo","junio",
                      "julio","agosto","septiembre","octubre","noviembre","diciembre")

mes_label <- function(mes_str) {
  partes <- str_split(mes_str, "-")[[1]]
  paste(toupper(NOMBRES_MESES_ES[as.integer(partes[2])]), partes[1])
}

titulo_reporte <- paste0("REPORTE DE VENTA JOYERÍA ", mes_label(mes))

compress_img <- function(filepath, max_px = 180, quality = 72) {
  img  <- magick::image_read(filepath)
  info <- magick::image_info(img)
  if (info$width > max_px || info$height > max_px) {
    img <- magick::image_scale(img, paste0(max_px, "x", max_px))
  }
  tmp <- tempfile(fileext = paste0(".", tolower(tools::file_ext(filepath))))
  magick::image_write(img, path = tmp, quality = quality)
  tmp
}
```

```{r paleta de colores}

COL_HEADER <- "#2F4F6E"
COL_TOTAL  <- "#D9E1EA"
COL_DESCTO <- "#FFF3CD"

```

#Estilos
```{r estilos base}

st_header <- createStyle(
  fontName = "Arial", fontSize = 10, fontColour = "white",
  fgFill = COL_HEADER, halign = "CENTER", valign = "CENTER",
  textDecoration = "BOLD", border = "TopBottomLeftRight",
  borderColour = "#FFFFFF", wrapText = FALSE
)
st_total <- createStyle(
  fontName = "Arial", fontSize = 10,
  fgFill = COL_TOTAL, textDecoration = "BOLD",
  border = "TopBottomLeftRight", borderColour = "#B0BEC5"
)
st_descto <- createStyle(
  fontName = "Arial", fontSize = 10,
  fgFill = COL_DESCTO, textDecoration = "ITALIC",
  border = "TopBottomLeftRight", borderColour = "#E0C060"
)
st_normal <- createStyle(
  fontName = "Arial", fontSize = 10,
  border = "TopBottomLeftRight", borderColour = "#DEE2E6"
)
st_number <- createStyle(numFmt = "#,##0")
st_pct    <- createStyle(numFmt = "0.00%")
st_titulo_sec <- createStyle(
  fontName = "Arial", fontSize = 13,
  textDecoration = "BOLD", fontColour = COL_HEADER
)
st_titulo_bloque <- createStyle(
  fontName = "Arial", fontSize = 11,
  textDecoration = "BOLD", fontColour = COL_HEADER
)

```

```{r aplico estilos a tablas}

# start_row: fila del encabezado (1-indexed Excel)
# pct_cols / num_cols: índices relativos a la tabla (1 = primera columna del df)
apply_table_styles <- function(wb, sheet, df, start_row, start_col = 1,
                               total_rows  = NULL,
                               descto_rows = NULL,
                               pct_cols    = NULL,
                               num_cols    = NULL) {
  n_rows <- nrow(df)
  n_cols <- ncol(df)
  cols   <- start_col:(start_col + n_cols - 1)
  data_rows <- (start_row + 1):(start_row + n_rows)

  # Encabezado
  addStyle(wb, sheet, st_header, rows = start_row, cols = cols,
           gridExpand = TRUE)
  # Cuerpo normal
  addStyle(wb, sheet, st_normal, rows = data_rows, cols = cols,
           gridExpand = TRUE, stack = TRUE)
  # Filas TOTAL
  if (!is.null(total_rows))
    for (r in total_rows)
      addStyle(wb, sheet, st_total, rows = r, cols = cols,
               gridExpand = TRUE, stack = FALSE)
  # Filas DESCUENTO
  if (!is.null(descto_rows))
    for (r in descto_rows)
      addStyle(wb, sheet, st_descto, rows = r, cols = cols,
               gridExpand = TRUE, stack = FALSE)
  # Porcentajes
  if (!is.null(pct_cols))
    addStyle(wb, sheet, st_pct,
             rows = data_rows, cols = start_col + pct_cols - 1,
             gridExpand = TRUE, stack = TRUE)
  # Números con separador de miles
  if (!is.null(num_cols))
    addStyle(wb, sheet, st_number,
             rows = data_rows, cols = start_col + num_cols - 1,
             gridExpand = TRUE, stack = TRUE)
}

```

#Ggplot
```{r Guardar ggplot a PNG temporal}

save_plot_tmp <- function(p, width = 6, height = 4, dpi = 150) {
  tmp <- tempfile(fileext = ".png")
  ggsave(tmp, plot = p, width = width, height = height,
         dpi = dpi, bg = "white")
  tmp
}

```

```{r Tema ggplot compartido}

tema_reporte <- function() {
  theme_minimal(base_size = 10) +
    theme(
      plot.title    = element_text(colour = COL_HEADER, face = "bold", size = 11),
      axis.title    = element_blank(),
      panel.grid.major.y = element_blank(),
      legend.position    = "right"
    )
}

```


# WORKBOOK
```{r}

wb <- createWorkbook()

```

## 1. FAMILIAS RESUMEN

```{r}
addWorksheet(wb, "Resumen familias", gridLines = FALSE)
ws <- "Resumen familias"
```

### Título
```{r}
writeData(wb, ws, titulo_reporte, startRow = 1, startCol = 1)
addStyle(wb, ws, createStyle(fontName = "Arial", fontSize = 14,
                              textDecoration = "BOLD", fontColour = COL_HEADER),
         rows = 1, cols = 1)
mergeCells(wb, ws, cols = 1:4, rows = 1)

```

### Tabla
```{r}
writeData(wb, ws, tabla_venta_subfamilia_JOYERIA,
          startRow = 3, startCol = 1, borders = "all")

total_row_sf  <- which(tabla_venta_subfamilia_JOYERIA$FAMILIA == "TOTAL")  + 3
#descto_row_sf <- which(tabla_venta_subfamilia_JOYERIA$SUBFAMILIA == "DESCUENTO") + 3
pct_col_sf    <- which(names(tabla_venta_subfamilia_JOYERIA) == "Participación")
num_cols_sf   <- which(names(tabla_venta_subfamilia_JOYERIA) %in%
                         c("Unidades", "Facturación"))

apply_table_styles(wb, ws, tabla_venta_subfamilia_JOYERIA,
                   start_row = 3, start_col = 1,
                   total_rows  = total_row_sf,
                  # descto_rows = descto_row_sf,
                   pct_cols  = pct_col_sf,
                   num_cols  = num_cols_sf)

setColWidths(wb, ws, cols = 1, widths = 28)
setColWidths(wb, ws, cols = 2:4, widths = 15)

```

### Gráfico de barras horizontales por participación
```{r}

datos_chart_sf <- tabla_venta_subfamilia_JOYERIA %>%
  filter(!FAMILIA %in% c("TOTAL", "DESCUENTO")) %>%
  arrange(Participación) %>%
  mutate(FAMILIA = factor(FAMILIA, levels = FAMILIA))

p_sf <- ggplot(datos_chart_sf, aes(x = Participación, y = FAMILIA)) +
  geom_col(fill = COL_HEADER, width = 0.65) +
  geom_text(aes(label = percent(Participación, accuracy = 0.1)),
            hjust = -0.1, size = 3.2, colour = COL_HEADER) +
  scale_x_continuous(labels = percent,
                     expand = expansion(mult = c(0, 0.18))) +
  labs(title = "Participación por familia") +
  tema_reporte()

img_h_sf <- max(3, nrow(datos_chart_sf) * 0.38)
img_sf   <- save_plot_tmp(p_sf, width = 6.5, height = img_h_sf)
insertImage(wb, ws, img_sf, startRow = 3, startCol = 6,
            width = 6.5, height = img_h_sf, units = "in")

#freezePane(wb, ws, firstRow = FALSE, firstActiveRow = 4)

```


# 2. SKU
```{r}

addWorksheet(wb, "SKU", gridLines = FALSE)
ws <- "SKU"
writeData(wb, ws, SKU_total_JOYERIA, startRow = 1, startCol = 1, borders = "all")

total_row_sku  <- which(SKU_total_JOYERIA$PROVEEDOR == "TOTAL")  + 1
#descto_row_sku <- which(SKU_total_JOYERIA$PROVEEDOR == "DESCUENTO") + 1
num_cols_sku   <- which(names(SKU_total_JOYERIA) %in%
                          c("VENTA", "PRECIO", "TOTAL", "STOCK", "D/S"))

apply_table_styles(wb, ws, SKU_total_JOYERIA,
                   start_row = 1, start_col = 1,
                   total_rows  = total_row_sku,
                  # descto_rows = descto_row_sku,
                   num_cols    = num_cols_sku)

setColWidths(wb, ws, cols = 1, widths = 58)
setColWidths(wb, ws, cols = 2, widths = 21)
setColWidths(wb, ws, cols = 3, widths = 14)
setColWidths(wb, ws, cols = 4, widths = 90)
setColWidths(wb, ws, cols = 5:ncol(SKU_total_JOYERIA), widths = 13)

# ---- Columna de imágenes en SKU --------------------------------
img_folder <- file.path("imagenes")
img_col_idx <- ncol(SKU_total_JOYERIA) + 1

# Encabezado de la nueva columna
writeData(wb, "SKU", "IMAGEN", startRow = 1, startCol = img_col_idx)
addStyle(wb, "SKU", st_header, rows = 1, cols = img_col_idx)
setColWidths(wb, "SKU", cols = img_col_idx, widths = 11)

# Índice de imágenes disponibles: extrae el número del inicio del nombre
img_files  <- list.files(img_folder, full.names = TRUE,
                          pattern = "\\.(jpg|jpeg|png|webp)$",
                          ignore.case = TRUE)

img_lookup <- tibble(
  filepath = img_files,
  ref      = str_extract(basename(img_files), "^\\d+")
) %>% filter(!is.na(ref))

# Dimensiones de celda para las imágenes
IMG_IN <- 0.65   # tamaño de imagen en pulgadas
IMG_PT <- 50     # alto de fila en puntos (≈ 67px)

# Filas de datos reales (sin TOTAL ni DESCUENTO)
filas_datos <- which(!SKU_total_JOYERIA$PROVEEDOR %in% c("TOTAL", "DESCUENTO"))

for (i in filas_datos) {
  excel_row <- i + 1  # +1 por el encabezado

  setRowHeights(wb, "SKU", rows = excel_row, heights = IMG_PT)

  codigo <- as.character(SKU_total_JOYERIA$CODIGO[i])
  if (is.na(codigo) || codigo == "") next

  # Intento 1: coincidencia exacta con el número de la imagen
  # Intento 2: los primeros 6 caracteres del código (por si CODIGO es EAN/barcode largo)
  match_idx <- which(img_lookup$ref == codigo)
  if (length(match_idx) == 0 && nchar(codigo) >= 6)
    match_idx <- which(img_lookup$ref == substr(codigo, 1, 6))

  if (length(match_idx) == 0) next

  img_tmp <- compress_img(img_lookup$filepath[match_idx[1]])  # ← comprimida
  insertImage(wb, "SKU",
              file      = img_tmp,
              startRow  = excel_row,
              startCol  = img_col_idx,
              width     = IMG_IN,
              height    = IMG_IN,
              units     = "in")
}

freezePane(wb, ws, firstActiveRow = 2)
addFilter(wb, ws, row = 1, cols = 1:ncol(SKU_total_JOYERIA))

```

# 3. FAMILIAS
```{r}
addWorksheet(wb, "Familias", gridLines = FALSE)
ws <- "Familias"
writeData(wb, ws, SKU_SUBFAMILIA_JOYERIA_final, startRow = 1, startCol = 1, borders = "all")

total_rows_fam <- which(str_detect(
  SKU_SUBFAMILIA_JOYERIA_final$PRODUCTO, "^Total")) + 1
num_cols_fam <- which(names(SKU_SUBFAMILIA_JOYERIA_final) %in%
                        c("VENTA", "PRECIO", "TOTAL", "STOCK", "D/S"))

apply_table_styles(wb, ws, SKU_SUBFAMILIA_JOYERIA_final,
                   start_row = 1, start_col = 1,
                   total_rows = total_rows_fam,
                   num_cols   = num_cols_fam)

setColWidths(wb, ws, cols = 1, widths = 58)
setColWidths(wb, ws, cols = 2, widths = 22)
setColWidths(wb, ws, cols = 3, widths = 13)
setColWidths(wb, ws, cols = 4, widths = 86)
setColWidths(wb, ws, cols = 5:ncol(SKU_SUBFAMILIA_JOYERIA_final), widths = 13)
freezePane(wb, ws, firstActiveRow = 2)
addFilter(wb, ws, row = 1, cols = 1:ncol(SKU_SUBFAMILIA_JOYERIA_final))

```


# 4. MODELOS  (se mantiene exactamente como sale de R)
```{r}

addWorksheet(wb, "Modelos", gridLines = FALSE)
ws <- "Modelos"
writeData(wb, ws, Modelos_total_JOYERIA, startRow = 1, startCol = 1, borders = "all")

total_row_mod  <- which(Modelos_total_JOYERIA$PROVEEDOR == "TOTAL")  + 1
#descto_row_mod <- which(Modelos_total_JOYERIA$PROVEEDOR == "DESCUENTO") + 1
num_cols_mod   <- which(names(Modelos_total_JOYERIA) %in%
                          c("VENTA", "PRECIO", "TOTAL", "STOCK", "D/S"))

apply_table_styles(wb, ws, Modelos_total_JOYERIA,
                   start_row = 1, start_col = 1,
                   total_rows  = total_row_mod,
                   #descto_rows = descto_row_mod,
                   num_cols    = num_cols_mod)

setColWidths(wb, ws, cols = 1, widths = 58)
setColWidths(wb, ws, cols = 2, widths = 22)
setColWidths(wb, ws, cols = 3, widths = 63)
setColWidths(wb, ws, cols = 4:ncol(Modelos_total_JOYERIA), widths = 13)
freezePane(wb, ws, firstActiveRow = 2)
addFilter(wb, ws, row = 1, cols = 1:ncol(Modelos_total_JOYERIA))

```


# 5. ATRIBUTOS
```{r}
addWorksheet(wb, "Atributos", gridLines = FALSE)
ws <- "Atributos"

# ---- Función: escribe título + tabla + mini-gráfico en un bloque ----
# Devuelve el número de filas que ocupa el bloque para calcular cur_row
write_attr_block <- function(wb, ws, df, titulo,
                             start_row, start_col,
                             y_var,                   # nombre columna etiquetas (eje Y del gráfico)
                             x_var  = "Participación",
                             orden  = "facturacion") { # "facturacion" | "numerico"

  n_cols_df <- ncol(df)
  n_rows_df <- nrow(df)

  # Título del bloque
  writeData(wb, ws, titulo, startRow = start_row, startCol = start_col)
  addStyle(wb, ws, st_titulo_bloque, rows = start_row, cols = start_col)

  # Tabla
  writeData(wb, ws, df, startRow = start_row + 1,
            startCol = start_col, borders = "all")

  pct_idx <- which(names(df) %in% c("Participación", "Acumulado"))
  num_idx <- which(names(df) %in% c("Facturación", "Cantidad"))

  apply_table_styles(wb, ws, df,
                     start_row = start_row + 1, start_col = start_col,
                     pct_cols = if (length(pct_idx) > 0) pct_idx else NULL,
                     num_cols = if (length(num_idx) > 0) num_idx else NULL)

  # Anchos de columna para las columnas de esta tabla
  setColWidths(wb, ws, cols = start_col, widths = 22)
  if (n_cols_df > 1)
    setColWidths(wb, ws, cols = (start_col + 1):(start_col + n_cols_df - 1),
                 widths = 13)

  # Preparar datos para gráfico
  if (orden == "numerico") {
    df_plot <- df %>%
      mutate(etiq = factor(.data[[y_var]],
                           levels = sort(unique(.data[[y_var]]))))
  } else {
    df_plot <- df %>%
      arrange(.data[[x_var]]) %>%
      mutate(etiq = factor(.data[[y_var]], levels = .data[[y_var]]))
  }

  p <- ggplot(df_plot,
              aes(x = .data[[x_var]], y = etiq)) +
    geom_col(fill = COL_HEADER, width = 0.65) +
    geom_text(aes(label = percent(.data[[x_var]], accuracy = 0.1)),
              hjust = -0.1, size = 2.8, colour = COL_HEADER) +
    scale_x_continuous(labels = percent,
                       expand = expansion(mult = c(0, 0.2))) +
    labs(title = titulo) +
    tema_reporte()

  img_h <- max(2, n_rows_df * 0.32)
  tmp   <- save_plot_tmp(p, width = 4.5, height = img_h)
  img_col <- start_col + n_cols_df + 1
  insertImage(wb, ws, tmp, startRow = start_row + 1, startCol = img_col,
              width = 4.5, height = img_h, units = "in")

  # filas que ocupa el bloque (título + datos + margen)
  max(n_rows_df + 3, ceiling(img_h / 0.21) + 2)
}

# ---- Layout de la hoja Atributos ----------------------------
COL_A <- 1    # Cadenas  / Zodiaco   / Dije
COL_B <- 12   # Pulseras / Dos Letras
COL_C <- 23   # Anillos  / Inicial

cur_row <- 1

# ══════════════════════════════════════
# SECCIÓN 1: TALLES
# ══════════════════════════════════════
writeData(wb, ws, "── TALLES ──", startRow = cur_row, startCol = 1)
addStyle(wb, ws, st_titulo_sec, rows = cur_row, cols = 1)
cur_row <- cur_row + 2

h_ctalle <- write_attr_block(wb, ws, CADENAS_TALLE,  "Cadenas",  cur_row, COL_A,
                              y_var = "TALLE", orden = "numerico")
h_ptalle <- write_attr_block(wb, ws, PULSERAS_TALLE, "Pulseras", cur_row, COL_B,
                              y_var = "TALLE", orden = "numerico")
h_atalle <- write_attr_block(wb, ws, ANILLOS_TALLE,  "Anillos",  cur_row, COL_C,
                              y_var = "TALLE", orden = "numerico")

cur_row <- cur_row + max(h_ctalle, h_ptalle, h_atalle) + 2

# ══════════════════════════════════════
# SECCIÓN 2: GROSOR
# Cadenas en COL_A (mismo que su talle), Pulseras en COL_B
# ══════════════════════════════════════
writeData(wb, ws, "── GROSOR ──", startRow = cur_row, startCol = 1)
addStyle(wb, ws, st_titulo_sec, rows = cur_row, cols = 1)
cur_row <- cur_row + 2

h_cgros <- write_attr_block(wb, ws, CADENAS_GROSOR,  "Cadenas",  cur_row, COL_A,
                             y_var = "GROSOR", orden = "numerico")
h_pgros <- write_attr_block(wb, ws, PULSERAS_GROSOR, "Pulseras", cur_row, COL_B,
                             y_var = "GROSOR", orden = "numerico")

cur_row <- cur_row + max(h_cgros, h_pgros) + 2

# ══════════════════════════════════════
# SECCIÓN 3: VARIANTES (Anillos)
# ══════════════════════════════════════
writeData(wb, ws, "── VARIANTES ──", startRow = cur_row, startCol = 1)
addStyle(wb, ws, st_titulo_sec, rows = cur_row, cols = 1)
cur_row <- cur_row + 2

h_zodiac <- write_attr_block(wb, ws, ANILLOS_ZODIACO_VARIANTE,    "Zodiaco",    cur_row, COL_A,
                              y_var = "VARIANTE")
h_doslet <- write_attr_block(wb, ws, ANILLOS_DOS_LETRAS_VARIANTE, "Dos Letras", cur_row, COL_B,
                              y_var = "VARIANTE")
h_inic   <- write_attr_block(wb, ws, ANILLOS_INICIAL_VARIANTE,    "Inicial",    cur_row, COL_C,
                              y_var = "VARIANTE")

cur_row <- cur_row + max(h_zodiac, h_doslet, h_inic) + 2

# ══════════════════════════════════════
# SECCIÓN 4: DIJES
# ══════════════════════════════════════
writeData(wb, ws, "── DIJES ──", startRow = cur_row, startCol = 1)
addStyle(wb, ws, st_titulo_sec, rows = cur_row, cols = 1)
cur_row <- cur_row + 2

write_attr_block(wb, ws, DIJE_INICIAL_VARIANTE, "Dije Inicial – Variante", cur_row, COL_A,
                 y_var = "VARIANTE")

```


# 6. PROVEEDORES
```{r}

addWorksheet(wb, "Proveedores", gridLines = FALSE)
ws <- "Proveedores"

# Tabla resumen general (arriba a la derecha)
writeData(wb, ws, "Resumen por proveedor", startRow = 1, startCol = 6)
addStyle(wb, ws, st_titulo_bloque, rows = 1, cols = 6)
writeData(wb, ws, PROVEEDOR_JOYERIA_TOTAL, startRow = 2, startCol = 6, borders = "all")

total_row_pg  <- which(PROVEEDOR_JOYERIA_TOTAL$PROVEEDOR == "TOTAL") + 2
pct_col_pg    <- which(names(PROVEEDOR_JOYERIA_TOTAL) == "Participación")
num_cols_pg   <- which(names(PROVEEDOR_JOYERIA_TOTAL) %in% c("Unidades", "Facturación"))

apply_table_styles(wb, ws, PROVEEDOR_JOYERIA_TOTAL,
                   start_row = 2, start_col = 6,
                   total_rows = total_row_pg,
                   pct_cols   = pct_col_pg,
                   num_cols   = num_cols_pg)

setColWidths(wb, ws, cols = 6,     widths = 35)
setColWidths(wb, ws, cols = 7:8,  widths = 14)
setColWidths(wb, ws, cols = 9,    widths = 12)

# Gráfico stacked bar: participación dentro de cada subfamilia
datos_prov_chart <- PROVEEDOR_SUBFAMILIAS_TOTAL_JOYERIA %>%
  filter(FAMILIA != "TOTAL") %>%
  group_by(FAMILIA) %>%
  mutate(Part_dentro_sf = Facturación / sum(Facturación, na.rm = TRUE)) %>%
  ungroup()

# Quedarse sólo con los top 7 proveedores; el resto = "Otros"
top_provs <- datos_prov_chart %>%
  group_by(PROVEEDOR) %>%
  summarise(tot = sum(Facturación, na.rm = TRUE)) %>%
  arrange(desc(tot)) %>%
  slice_head(n = 7) %>%
  pull(PROVEEDOR)

datos_prov_chart2 <- datos_prov_chart %>%
  mutate(PROV_LABEL = if_else(PROVEEDOR %in% top_provs, PROVEEDOR, "Otros"))

# Ordenar subfamilias por facturación total descendente (mayor abajo en Y)
orden_sf_prov <- datos_prov_chart %>%
  group_by(FAMILIA) %>%
  summarise(tot_sf = sum(Facturación, na.rm = TRUE)) %>%
  arrange(tot_sf) %>%            # sin desc() → el mayor queda arriba en ggplot
  pull(FAMILIA)

datos_prov_chart2 <- datos_prov_chart2 %>%
  mutate(FAMILIA = factor(FAMILIA, levels = orden_sf_prov))

# Orden de proveedores dentro de cada barra: mayor facturación a la izquierda
# rev() porque geom_col apila en orden del factor y el primero queda a la izquierda
prov_order <- datos_prov_chart2 %>%
  group_by(PROV_LABEL) %>%
  summarise(tot = sum(Facturación, na.rm = TRUE)) %>%
  arrange(desc(tot)) %>%
  pull(PROV_LABEL)

datos_prov_chart2 <- datos_prov_chart2 %>%
  mutate(
    PROV_LABEL = str_trunc(PROV_LABEL, width = 28, ellipsis = "…"),
    PROV_LABEL = factor(PROV_LABEL, levels = str_trunc(prov_order, width = 28, ellipsis = "…"))
  )

p_prov <- ggplot(datos_prov_chart2,
                 aes(x = Part_dentro_sf, y = FAMILIA, fill = PROV_LABEL)) +
  geom_col(position = "stack", width = 0.65) +
  scale_x_continuous(labels = percent,
                     expand = expansion(mult = c(0, 0.02))) +
  scale_fill_brewer(palette = "Set2", name = "Proveedor") +
  labs(title = "Participación por Proveedor dentro de cada familia") +
  tema_reporte() +
  theme(
    legend.position = "right",
    legend.text     = element_text(size = 8),
    legend.key.size = unit(0.4, "cm"),
    legend.title    = element_text(size = 9, face = "bold")
  )

img_h_prov <- max(4, length(orden_sf_prov) * 0.55)
img_prov   <- save_plot_tmp(p_prov, width = 11, height = img_h_prov)
insertImage(wb, ws, img_prov, startRow = 1, startCol = 1,
            width = 11, height = img_h_prov, units = "in")

# Tabla detalle debajo del gráfico
data_start_prov <- ceiling(img_h_prov / 0.21) + 3

writeData(wb, ws, "Ventas por familia y proveedor",
          startRow = data_start_prov - 1, startCol = 1)
addStyle(wb, ws, st_titulo_bloque,
         rows = data_start_prov - 1, cols = 1)
writeData(wb, ws, PROVEEDOR_SUBFAMILIAS_TOTAL_JOYERIA,
          startRow = data_start_prov, startCol = 1, borders = "all")

total_rows_ps <- which(PROVEEDOR_SUBFAMILIAS_TOTAL_JOYERIA$FAMILIA == "TOTAL") +
  data_start_prov
pct_col_ps    <- which(names(PROVEEDOR_SUBFAMILIAS_TOTAL_JOYERIA) == "Participación")
num_cols_ps   <- which(names(PROVEEDOR_SUBFAMILIAS_TOTAL_JOYERIA) %in%
                         c("Unidades", "Facturación"))

apply_table_styles(wb, ws, PROVEEDOR_SUBFAMILIAS_TOTAL_JOYERIA,
                   start_row = data_start_prov, start_col = 1,
                   total_rows = total_rows_ps,
                   pct_cols   = pct_col_ps,
                   num_cols   = num_cols_ps)

setColWidths(wb, ws, cols = 1:2, widths = 35)
setColWidths(wb, ws, cols = 3:4, widths = 14)
setColWidths(wb, ws, cols = 5, widths = 58)

```


# 7. NACIONALIDAD
```{r}

addWorksheet(wb, "Nacionalidad", gridLines = FALSE)
ws <- "Nacionalidad"

# Los nombres de columna después del left_join quedan con sufijos .x / .y
# .x = cantidades  |  .y = facturación
col_nac   <- names(NACIONALIDAD_ENTERA_JOYERIA)
has_sufij <- any(str_detect(col_nac, "\\.x$|\\.y$"))

if (has_sufij) {
  # Renombrar para claridad en encabezados del Excel
  NACIONLIDAD_EXCEL <- NACIONALIDAD_ENTERA_JOYERIA %>%
    rename_with(~ str_replace(.x, "\\.x$", " (cant.)"),
                ends_with(".x")) %>%
    rename_with(~ str_replace(.x, "\\.y$", " (fact.)"),
                ends_with(".y"))
} else {
  NACIONLIDAD_EXCEL <- NACIONALIDAD_ENTERA_JOYERIA
}

col_fact_g2 <- if (has_sufij) "Güemes 2.y" else "Güemes 2"
col_fact_es <- if (has_sufij) "El Solar.y"  else "El Solar"

datos_nac_base <- NACIONALIDAD_ENTERA_JOYERIA %>%
  filter(NACIONALIDAD != "Total general") %>%
  select(NACIONALIDAD,
         G2 = all_of(col_fact_g2),
         ES = all_of(col_fact_es)) %>%
  mutate(total_nac = G2 + ES)

total_g2  <- sum(datos_nac_base$G2, na.rm = TRUE)
total_es  <- sum(datos_nac_base$ES, na.rm = TRUE)

orden_nac <- datos_nac_base %>%
  arrange(total_nac) %>%
  pull(NACIONALIDAD)


# Gráfico: participación de cada nacionalidad dentro de la facturación de su tienda
datos_nac_chart <- datos_nac_base %>%
  mutate(
    `Güemes 2` = G2 / total_g2,
    `El Solar`  = ES / total_es,
    NACIONALIDAD = factor(NACIONALIDAD, levels = orden_nac)
  ) %>%
  select(NACIONALIDAD, `Güemes 2`, `El Solar`) %>%
  pivot_longer(cols = c("Güemes 2", "El Solar"),
               names_to = "Tienda", values_to = "Participación") %>%
  filter(Participación > 0)   # ← excluye nacionalidades ausentes en cada tienda

p_nac <- ggplot(datos_nac_chart,
                aes(x = Participación, y = NACIONALIDAD, fill = Tienda)) +
  geom_col(width = 0.65) +
  geom_text(aes(label = percent(Participación, accuracy = 0.1)),
            hjust = -0.1, size = 2.8, colour = "grey30") +
  scale_x_continuous(labels = percent,
                     expand = expansion(mult = c(0, 0.2))) +
  scale_fill_manual(values = c("Güemes 2" = COL_HEADER, "El Solar" = "#5B9BD5")) +
  facet_wrap(~ Tienda, nrow = 1, scales = "free_y") +
  labs(title = "Participación de cada Nacionalidad en la facturación por Tienda") +
  tema_reporte() +
  theme(legend.position = "none",   # la leyenda sobra porque el título del panel ya identifica
        strip.text = element_text(face = "bold", colour = COL_HEADER, size = 10))

n_nac     <- max(
  sum(datos_nac_chart$Tienda == "Güemes 2"),
  sum(datos_nac_chart$Tienda == "El Solar")
)
img_h_nac <- max(3.5, n_nac * 0.4)
img_nac   <- save_plot_tmp(p_nac, width = 10, height = img_h_nac)
insertImage(wb, ws, img_nac, startRow = 1, startCol = 1,
            width = 10, height = img_h_nac, units = "in")

data_start_nac <- ceiling(img_h_nac / 0.21) + 3
writeData(wb, ws, NACIONLIDAD_EXCEL,
          startRow = data_start_nac, startCol = 1, borders = "all")

total_rows_nac <- which(NACIONLIDAD_EXCEL$NACIONALIDAD == "Total general") +
  data_start_nac
num_cols_nac   <- 2:ncol(NACIONLIDAD_EXCEL)

apply_table_styles(wb, ws, NACIONLIDAD_EXCEL,
                   start_row = data_start_nac, start_col = 1,
                   total_rows = total_rows_nac,
                   num_cols   = num_cols_nac)

setColWidths(wb, ws, cols = 1, widths = 22)
setColWidths(wb, ws, cols = 2:ncol(NACIONLIDAD_EXCEL), widths = 18)

```


# 8. MÉTODO DE PAGO
```{r}

addWorksheet(wb, "Método de pago", gridLines = FALSE)
ws <- "Método de pago"

# Tabla
writeData(wb, ws, Metodo_pago_Odoo_resumido,
          startRow = 1, startCol = 1, borders = "all")

pct_col_mp  <- which(names(Metodo_pago_Odoo_resumido) == "PARTICIPACION")
num_cols_mp <- which(names(Metodo_pago_Odoo_resumido) %in% c("FACTURACION", "VENTA"))

apply_table_styles(wb, ws, Metodo_pago_Odoo_resumido,
                   start_row = 1, start_col = 1,
                   pct_cols = pct_col_mp,
                   num_cols = num_cols_mp)

setColWidths(wb, ws, cols = 1, widths = 15)
setColWidths(wb, ws, cols = 2, widths = 20)
setColWidths(wb, ws, cols = 3:5, widths = 15)

# ---- Función donut ------------------------------------
donut_plot <- function(datos, tienda) {
  df <- datos %>%
    filter(TIENDA == tienda) %>%
    arrange(desc(PARTICIPACION)) %>%
    mutate(CONCEPTO = factor(CONCEPTO, levels = CONCEPTO))

  ggplot(df, aes(x = 2, y = PARTICIPACION, fill = CONCEPTO)) +
    geom_col(width = 1, colour = "white", linewidth = 0.5) +
    geom_text(
      aes(label = ifelse(PARTICIPACION >= 0.04,
                   gsub("\\.", ",", sprintf("%.1f%%", PARTICIPACION * 100)), "")),
      position = position_stack(vjust = 0.5),
      size = 3.2, colour = "grey20", fontface = "bold"
    ) +
    coord_polar(theta = "y", start = 0) +
    xlim(0.5, 2.5) +
    scale_fill_brewer(palette = "Set2", name = NULL) +
    labs(title = tienda) +
    theme_void() +
    theme(
      plot.title      = element_text(colour = COL_HEADER, face = "bold",
                                     size = 11, hjust = 0.5),
      legend.position = "bottom",
      legend.text     = element_text(size = 8),
      legend.key.size = unit(0.35, "cm")
    )
}

# ---- Generar y posicionar los dos donuts ----------------
img_h_donut <- 3.8
img_w_donut <- 5.5
col_solar   <- ncol(Metodo_pago_Odoo_resumido) + 2
col_guemes  <- col_solar + 7   # ← desplazado a la derecha

writeData(wb, ws, "Distribución de los métodos de pago utilizados, por tienda",
          startRow = 1, startCol = col_solar+4)
addStyle(wb, ws, st_titulo_bloque, rows = 1, cols = col_solar+4)

insertImage(wb, ws,
            save_plot_tmp(donut_plot(Metodo_pago_Odoo_resumido, "El Solar"),
                          width = img_w_donut, height = img_h_donut),
            startRow = 2, startCol = col_solar,
            width = img_w_donut, height = img_h_donut, units = "in")

insertImage(wb, ws,
            save_plot_tmp(donut_plot(Metodo_pago_Odoo_resumido, "Güemes 2"),
                          width = img_w_donut, height = img_h_donut),
            startRow = 2, startCol = col_guemes,
            width = img_w_donut, height = img_h_donut, units = "in")

```


# 9. PRECIO UNITARIO
```{r}
addWorksheet(wb, "Precio unitario", gridLines = FALSE)
ws <- "Precio unitario"

# -- Tabla general (izquierda) --
writeData(wb, ws, "Por precio", startRow = 1, startCol = 1)
addStyle(wb, ws, st_titulo_bloque, rows = 1, cols = 1)
writeData(wb, ws, PRECIO_UNITARIO_JOYERIA,
          startRow = 2, startCol = 1, borders = "all")

pct_col_pu  <- which(names(PRECIO_UNITARIO_JOYERIA) %in%
                       c("Participación", "Acumulado"))
num_cols_pu <- which(names(PRECIO_UNITARIO_JOYERIA) %in%
                       c("Precio", "Cantidad", "Facturación"))

apply_table_styles(wb, ws, PRECIO_UNITARIO_JOYERIA,
                   start_row = 2, start_col = 1,
                   pct_cols = pct_col_pu, num_cols = num_cols_pu)

n_cols_pu <- ncol(PRECIO_UNITARIO_JOYERIA)
setColWidths(wb, ws, cols = 1:n_cols_pu, widths = 14)

# Gráfico precio unitario (barras de facturación)
p_pu <- ggplot(PRECIO_UNITARIO_JOYERIA,
               aes(x = reorder(as.character(Precio), -Facturación))) +
  geom_col(aes(y = Facturación), fill = COL_HEADER, width = 0.7) +
  scale_y_continuous(labels = comma) +
  scale_x_discrete(labels = function(x)
    format(as.numeric(x), big.mark = ".", scientific = FALSE)) +
  labs(title = "Distribución de ventas por precio unitario",
       x = "Precio") +
  tema_reporte() +
  theme(axis.text.x = element_text(angle = 45, hjust = 1))

img_pu <- save_plot_tmp(p_pu, width = 7, height = 4)
insertImage(wb, ws, img_pu,
            startRow = nrow(PRECIO_UNITARIO_JOYERIA) + 4, startCol = 1,
            width = 7, height = 4, units = "in")

# -- Tabla por subfamilia (a la derecha) --
col_sf_pu <- n_cols_pu + 3
writeData(wb, ws, "Por familia y precio", startRow = 1, startCol = col_sf_pu)
addStyle(wb, ws, st_titulo_bloque, rows = 1, cols = col_sf_pu)
writeData(wb, ws, PRECIO_UNITARIO_SUBFAMILIA_JOYERIA,
          startRow = 2, startCol = col_sf_pu, borders = "all")

pct_col_psf  <- which(names(PRECIO_UNITARIO_SUBFAMILIA_JOYERIA) %in%
                        c("Participación", "Acumulado"))
num_cols_psf <- which(names(PRECIO_UNITARIO_SUBFAMILIA_JOYERIA) %in%
                        c("Precio", "Cantidad", "Facturación"))

apply_table_styles(wb, ws, PRECIO_UNITARIO_SUBFAMILIA_JOYERIA,
                   start_row = 2, start_col = col_sf_pu,
                   pct_cols = pct_col_psf, num_cols = num_cols_psf)

setColWidths(wb, ws,
             cols = col_sf_pu:(col_sf_pu + ncol(PRECIO_UNITARIO_SUBFAMILIA_JOYERIA) - 1),
             widths = 14)
setColWidths(wb, ws, cols = col_sf_pu, widths = 22)  # columna SUBFAMILIA

```


# 10. VALOR STOCK
```{r}
addWorksheet(wb, "Valor stock", gridLines = FALSE)
ws <- "Valor stock"

writeData(wb, ws, STOCK_VALOR_TOTAL_JOYERIA,
          startRow = 1, startCol = 1, borders = "all")

total_rows_vs <- which(STOCK_VALOR_TOTAL_JOYERIA$FAMILIA == "Total") + 1
num_cols_vs   <- 2:ncol(STOCK_VALOR_TOTAL_JOYERIA)

apply_table_styles(wb, ws, STOCK_VALOR_TOTAL_JOYERIA,
                   start_row = 1, start_col = 1,
                   total_rows = total_rows_vs,
                   num_cols   = num_cols_vs)

# Escala de color blanco → azul oscuro por columna (excluye fila Total)
n_data_vs <- nrow(STOCK_VALOR_TOTAL_JOYERIA) - 1

setColWidths(wb, ws, cols = 1, widths = 25)
setColWidths(wb, ws, cols = 2:ncol(STOCK_VALOR_TOTAL_JOYERIA), widths = 18)

```


# 11. STOCK SIN VENTA
```{r}
addWorksheet(wb, "Stock sin venta", gridLines = FALSE)
ws <- "Stock sin venta"

writeData(wb, ws, ventas_cero_JOYERIA,
          startRow = 1, startCol = 1, borders = "all")

num_cols_ssv <- which(names(ventas_cero_JOYERIA) %in%
                        c("Güemes 2_STOCK", "El Solar_STOCK",
                          "STOCK TIENDAS", "STOCK_TOTAL"))

apply_table_styles(wb, ws, ventas_cero_JOYERIA,
                   start_row = 1, start_col = 1,
                   num_cols  = num_cols_ssv)

# Escala de color en "STOCK TIENDAS": amarillo claro → naranja
col_st_tiendas <- which(names(ventas_cero_JOYERIA) == "STOCK TIENDAS")
n_ssv          <- nrow(ventas_cero_JOYERIA)
max_st         <- max(ventas_cero_JOYERIA$`STOCK TIENDAS`, na.rm = TRUE)

# conditionalFormatting(wb, ws,
#                        cols = col_st_tiendas, rows = 2:(n_ssv + 1),
#                        style = c("#FFFFFF", "#FFC000", "#E84040"),
#                        type  = "colourScale")

setColWidths(wb, ws, cols = 1, widths = 21)
setColWidths(wb, ws, cols = 2, widths = 80)
setColWidths(wb, ws, cols = 3:ncol(ventas_cero_JOYERIA), widths = 15)
freezePane(wb, ws, firstActiveRow = 2)
addFilter(wb, ws, row = 1, cols = 1:ncol(ventas_cero_JOYERIA))


# ---- Columna de imágenes en Stock sin venta --------------------------------
img_col_idx_ssv <- ncol(ventas_cero_JOYERIA) + 1

writeData(wb, ws, "IMAGEN", startRow = 1, startCol = img_col_idx_ssv)
addStyle(wb, ws, st_header, rows = 1, cols = img_col_idx_ssv)
setColWidths(wb, ws, cols = img_col_idx_ssv, widths = 11)

# Reusar img_lookup si ya existe (mismo folder que SKU)
if (!exists("img_lookup")) {
  img_files <- list.files(file.path("imagenes"), full.names = TRUE,
                           pattern = "\\.(jpg|jpeg|png|webp)$",
                           ignore.case = TRUE)
  img_lookup <- tibble(
    filepath = img_files,
    ref      = str_extract(basename(img_files), "^\\d+")
  ) %>% filter(!is.na(ref))
}

for (i in seq_len(nrow(ventas_cero_JOYERIA))) {
  excel_row <- i + 1

  setRowHeights(wb, ws, rows = excel_row, heights = IMG_PT)

  codigo <- as.character(ventas_cero_JOYERIA$CODIGO_BARRAS[i])
  if (is.na(codigo) || codigo == "") next

  match_idx <- which(img_lookup$ref == codigo)
  if (length(match_idx) == 0 && nchar(codigo) >= 6)
    match_idx <- which(img_lookup$ref == substr(codigo, 1, 6))

  if (length(match_idx) == 0) next

  img_tmp <- compress_img(img_lookup$filepath[match_idx[1]])
  insertImage(wb, ws,
              file     = img_tmp,
              startRow = excel_row,
              startCol = img_col_idx_ssv,
              width    = IMG_IN,
              height   = IMG_IN,
              units    = "in")
}

```

#Aviso en caso de faltantes de datos
```{r}
# ---- Resumen de validaciones --------------------------------
revisar_todos <- list(
  SUBFAMILIA   = REVISAR_SUBFAMILIA_JOYERIA,
  PROVEEDORES  = REVISAR_PROVEEDORES_JOYERIA,
  STOCK_PRECIO = REVISAR_STOCK_SIN_PRECIO_JOYERIA
)

con_datos <- Filter(function(df) nrow(df) > 0, revisar_todos)

if (length(con_datos) == 0) {
  message("✅  Todo OK — ningún REVISAR tiene filas.")
} else {
  message("════════════════════════════════════")
  message("⚠️  REVISAR con datos — corregir antes de cerrar:")
  for (nm in names(con_datos)) {
    message("  • ", nm, ": ", nrow(con_datos[[nm]]), " fila(s)")
  }
  message("════════════════════════════════════")
}
```


# GUARDAR
```{r}

nombre_archivo <- paste0("Reporte_ventas/Reporte_Ventas_JOYERIA_", mes, "_v3.xlsx")
saveWorkbook(wb, nombre_archivo, overwrite = TRUE)
message("\u2714 Guardado: ", nombre_archivo)

```

