---
title: "Reporte_ventas"
output: word_document
date: "2025-04-06"
---

```{r setup, include=FALSE}
knitr::opts_chunk$set(echo = TRUE)
```

```{r}

library(ggrepel)  # Para evitar superposición de etiquetas en gráficos
library(scales)
library(janitor)
library(tidyverse)
library(lubridate)
library(readxl)
library(openxlsx)
library(stringi)
library(tibble)
library(purrr)
library(janitor)


# Corte del 80% de Pareto, regla del punto medio: se incluye una fila mientras el
# promedio entre el acumulado previo y el propio no pase el umbral. Así el corte queda
# en el acumulado MÁS CERCANO al 80%, sea por debajo o por arriba, en vez de quedarse
# siempre corto. Antes cada tabla tenía su umbral a mano (0,80 / 0,81 / 0,85) para
# compensar eso. Espera los datos ya ordenados de mayor a menor.
es_top_80 <- function(participacion, umbral = 0.80) {
  p <- ifelse(is.na(participacion), 0, participacion)
  acum <- cumsum(p)
  previo <- c(0, head(acum, -1))
  (previo + acum) / 2 < umbral
}

```
VER SI PROVEEDORES LO CRUZO CON DESCRIPCIÓN (SE LLAMA NOMBRE EN ODOO) EN VEZ DE CON EL CÓDIGO DE BARRAS. ASÍ ME ASEGURO EL PROVEEDOR EN EL CASO DE QUE ALGUNA VARIEDAD NO TENGA EL DATO DE PROVEEDOR EN ODOO
#1.Descargo los CSV de Tax free del mes a "Tax free/Tax free para armar" (este Rmd los arma solo vía tax_free_creacion.R)
#2.Actualizo stock, precios y proveedores
#3.Corro Proveedores_dedup.Rmd (deja Proveedores/proveedores_dedup.rds)
#4.Corro Arreglo_base_Odoo
#5.Corro este y REVISO CONSERJES

```{r filtro para el mes a analizar}

fecha_inicio_mes <- as.Date("2026/08/01") 
fecha_fin_mes <- as.Date("2026/08/31")

mes <- "2026-08"

fecha_stock <- strftime("2026/08/27","%Y%m%d")

fecha_precios <- strftime("2026/08/27","%Y%m%d")

#fecha_proveedores ya no se usa: los proveedores se leen de Proveedores/proveedores_dedup.rds (lo genera Proveedores_dedup.Rmd)
#fecha_proveedores <- strftime("2026/09/01","%Y%m%d")

fecha_maestro <- strftime("2025/08/22", "%Y%m%d")

#fecha_precios <- "Agosto 20250806"
#fecha_lista_precios <- strftime("2025/12/10", "%Y%m%d")

```

```{r cargo el archivo base}

df_base <- readRDS("Data/df_base.rds")
cat("df_base actualizado:", format(file.info("Data/df_base.rds")$mtime), "\n")

```

```{r filtro las facturas por fecha y tiendas}

FACTURAS_MES <- df_base %>%
  select(-PRECIO_UNITARIO_SIN_IMP) %>% 
  filter(as.Date(FECHA_EMISION) >= fecha_inicio_mes,
         as.Date(FECHA_EMISION) <= fecha_fin_mes,
         TIENDA %in% c("San Telmo", "San Telmo 2", "Florida", "French", "Güemes", "Recoleta")) %>% 
  filter(TIENDA != "San Telmo 2" | FECHA_EMISION < as.Date("2026-05-22")) #filtro, para ST2, hasta que fue cuero

```

```{r elimino las facturas y/o notas de crédito que tienen sólo una diferencia mínima ante un cambio para que no lo compute como un artículo y completo datos de Rubroy Familia}

FACTURAS_MES2 <- FACTURAS_MES %>% 
  filter(PRECIO_UNITARIO>100) |> 
  mutate(RUBRO = if_else(SUBFAMILIA== "OUTLET", "OUTLET", RUBRO),
         FAMILIA = if_else(SUBFAMILIA== "OUTLET", "OUTLET", FAMILIA))

```

```{r le agrego los proveedores}

# Los proveedores ya vienen deduplicados (un PROVEEDOR por CODIGO_BARRAS) desde
# Proveedores_dedup.Rmd: aplica ahí str_squish + familias de nombre (SB / PASSA con  
# sucursal, "SRL" sin puntos), y resuelve los productos con más de un proveedor
# (SUCCESSFUL BOXES gana / C DE I se descarta / correcciones manuales).
rds_prov <- "Proveedores/proveedores_dedup.rds"
proveedores_odoo_LUCERO <- readRDS(rds_prov)

# Control de frescura: si el export de Odoo es más nuevo que el .rds, hay que volver a
# correr Proveedores_dedup.Rmd antes de este reporte.
xlsx_prov <- list.files("Proveedores", "^proveedores_odoo_LUCERO_.*\\.xlsx$", full.names = TRUE)
if (length(xlsx_prov) && file.mtime(rds_prov) < max(file.mtime(xlsx_prov))) {
  warning("proveedores_dedup.rds es más viejo que el último export de Odoo: corré Proveedores_dedup.Rmd.")
}
cat("proveedores_dedup actualizado:", format(file.mtime(rds_prov)), "\n")

# Productos que quedaron con más de un proveedor SIN resolver (solo si hay)
revisar_prov <- "Proveedores/proveedores_a_revisar.xlsx"
REVISO_PROVEEDORES <- if (file.exists(revisar_prov)) read_excel(revisar_prov) else tibble()
if (nrow(REVISO_PROVEEDORES) > 0)
  warning(nrow(REVISO_PROVEEDORES), " producto(s) con más de un proveedor sin resolver: ver ", revisar_prov)

FACTURAS_MES2$PROVEEDOR <- proveedores_odoo_LUCERO$PROVEEDOR[match(FACTURAS_MES2$CODIGO_BARRAS, proveedores_odoo_LUCERO$CODIGO_BARRAS)]

FACTURAS_MES2 <- FACTURAS_MES2 |> 
  mutate(PROVEEDOR = case_when(str_starts(DESCRIPCION, "PRODUCTO OUTLET|PRODUCTOS OUTLET") ~ "OUTLET", 
                              TRUE ~ PROVEEDOR))

```


```{r reviso que estén los datos mínimos}

#para ver los na por columna
na_por_columna <- colSums(is.na(FACTURAS_MES2))
print(na_por_columna)

#REVISAR QUE RUBRO, FAMILIA, DESCRIPCION Y PROVEEDOR TENGAN DATOS COMPLETOS

```


```{r armo y leo Tax free}
# Arma el consolidado de Tax free del mes desde los CSV de "Tax free/Tax free para armar"
# y escribe "Tax free/Tax free armado/Tax free_<mes>.xlsx". Usa el mismo `mes` que el
# reporte, así no se pueden desincronizar. Antes había que correr Tax_free_creacion_v2.Rmd
# a mano. Devuelve el df ya tipado (fechas y montos), no hace falta re-leer el .xlsx.
source("tax_free_creacion.R")
Tax_free <- crear_tax_free(mes) %>%
  filter(TFSStatus != "Voided" | is.na(TFSStatus)) %>%
  filter(as.Date(IssuingDate) >= fecha_inicio_mes, IssuingDate <= fecha_fin_mes)

```


#Creo cada una de las solapas
###1ro calculo el total de descuento y el dto por tienda
```{r}
DESCUENTO <- FACTURAS_MES2 %>% 
  select(NRO_FACTURA, DESCUENTO) %>% 
  distinct()

DESCUENTO_X_TIENDA <- FACTURAS_MES2 |> 
  select(TIENDA, NRO_FACTURA, DESCUENTO) %>% 
  distinct() |> 
  group_by(TIENDA) |> 
  summarise(DTO_X_TIENDA = sum(DESCUENTO, na.rm = TRUE)) |> 
  ungroup()

DESCUENTO_TOTAL <- sum(DESCUENTO$DESCUENTO, na.rm = TRUE)

```

TERMINAR DE COMPLETAR RUBRO, FAMILIA, SUBFAMILIA, PROVEEDOR, ETC DE PRODUCTOS ALEGRA

## SKU
```{r solapa SKU}

SKU <- FACTURAS_MES2 %>% 
  group_by(PROVEEDOR, RUBRO, FAMILIA, SUBFAMILIA, DESCRIPCION, MATERIAL, COLOR, TALLE, VARIANTE, CODIGO_BARRAS, PRODUCTO_STOCK) %>% 
  summarise(VENTA = sum(PRODUCTO_CANTIDAD, na.rm = TRUE), TOTAL = round(sum(PRODUCTO_TOTAL, na.rm = TRUE)), PRECIO = round(TOTAL/VENTA, digits=0)) %>% 
  rename("CODIGO"=CODIGO_BARRAS) %>% 
  filter(VENTA != 0) |> 
  arrange(desc(TOTAL)) %>% 
  ungroup() |> 
  rename(STOCK = PRODUCTO_STOCK) |> 
  relocate(PRECIO, .after = VENTA) |> 
  relocate(STOCK, .after = TOTAL)

# Calculo S/D
SKU_SD <- SKU %>% 
  mutate("D/S" = if_else(VENTA>0, round(STOCK/VENTA*30, digits = 0), NA_real_))

#Le agrego la condición de los artículos
Maestro <- read_excel(paste0("Maestro/Maestro Lucero ", fecha_maestro, ".xlsx")) %>% 
   select(CODIGO = CODIGO_ARTICULO, CONDICION = `condición`) %>%
   mutate(CONDICION = case_when(CONDICION == "2X1" ~ "2x1", 
                                CONDICION == "Baja" ~ "Discontinuado", 
                                TRUE ~ CONDICION),
          CODIGO = ifelse(CODIGO == "MG010711210", "MG010711210", CODIGO))


SKU_STOCK <- SKU_SD %>% 
  left_join(Maestro, by ="CODIGO") %>% 
  mutate(CONDICION = case_when(str_detect(MATERIAL, "LANA") & CONDICION != "discontinuado" ~ "fuera de venta",
                               str_starts(DESCRIPCION, "CAMISA") & is.na(CONDICION) ~ "2x1",
                               str_starts(CODIGO, "OUT") | FAMILIA == "OUTLET" | SUBFAMILIA == "OUTLET" ~ "outlet",
                               str_detect(CODIGO, "^[0-9]") & is.na(CONDICION) ~ "activo",
                               # Los códigos que no están en el Maestro quedaban en blanco y se
                               # completaban a mano con "activo". El Maestro tiene fecha fija
                               # (fecha_maestro), así que siempre faltan los productos nuevos.
                               is.na(CONDICION) ~ "activo",
                               TRUE~CONDICION)
         )


# Creo la fila con descuento
descuento_sku <- tibble(
  PROVEEDOR = "DESCUENTO",
  RUBRO = NA, 
  FAMILIA = NA,
  SUBFAMILIA = NA,
  DESCRIPCION = NA,
  MATERIAL = NA,
  COLOR = NA,
  TALLE = NA,
  VARIANTE = NA,
  CODIGO = NA,
  VENTA = NA,
  PRECIO = NA,
  TOTAL = DESCUENTO_TOTAL,
  STOCK = NA,
  `D/S` = NA,
  CONDICION = NA)

# Agrego la fila con valor de descuento
SKU_desc <- bind_rows(descuento_sku, SKU_STOCK)


# Creo la fila con los totales
totales_sku <- tibble(
  PROVEEDOR = "TOTAL",
  RUBRO = NA, 
  FAMILIA = NA,
  SUBFAMILIA = NA,
  DESCRIPCION = NA,
  MATERIAL = NA,
  COLOR = NA,
  TALLE = NA,
  VARIANTE = NA,
  CODIGO = NA,
  VENTA = sum(SKU_STOCK$VENTA, na.rm = TRUE),
  PRECIO = NA,
  TOTAL = sum(SKU_STOCK$TOTAL, na.rm = TRUE)-DESCUENTO_TOTAL,
  STOCK = sum(SKU_STOCK$STOCK, na.rm = TRUE),
  `D/S` = NA,
  CONDICION = NA)

# Agregar la fila al inicio de los datos
SKU_total <- bind_rows(totales_sku, SKU_desc)


# Agrego columna "En producción"
SKU_total <- SKU_total %>% 
  mutate(`EN PRODUCCIÓN` = NA) |> 
  relocate(`EN PRODUCCIÓN`, .after = STOCK)

```


##SKU-FAMILIA
```{r}
SKU_FAMILIA <- SKU_STOCK %>%
  select(PROVEEDOR, RUBRO, FAMILIA, SUBFAMILIA, CODIGO, DESCRIPCION, MATERIAL, COLOR, TALLE, VARIANTE, VENTA, PRECIO, TOTAL, STOCK, `D/S`, CONDICION)

# 1. Ordenar los datos originales
SKU_FAMILIA_ordenado <- SKU_FAMILIA %>%
  arrange(RUBRO, FAMILIA, SUBFAMILIA, desc(TOTAL))

# 2. Crear los totales por familia - VERSIÓN CORREGIDA
totales_por_familia <- SKU_FAMILIA %>%
  group_by(RUBRO, FAMILIA, SUBFAMILIA) %>%
  summarise(
    PROVEEDOR = "",
    CODIGO = "",
    DESCRIPCION = paste("Total", first(FAMILIA), first(SUBFAMILIA)),
    MATERIAL = "", 
    COLOR = "",
    TALLE = "",
    VARIANTE = "",
    PRECIO = NA_real_,
    `D/S` = NA_real_,
    VENTA = sum(VENTA, na.rm = TRUE),
    TOTAL = round(sum(TOTAL, na.rm = TRUE)),
    STOCK = sum(STOCK, na.rm = TRUE),
    .groups = "drop",
    CONDICION = ""
  ) %>%
  distinct(RUBRO, FAMILIA, SUBFAMILIA, DESCRIPCION, .keep_all = TRUE) %>% # Asegura un único total
  select(names(SKU_FAMILIA))

# 3. Combinar y ordenar
SKU_FAMILIA_final <- bind_rows(
  SKU_FAMILIA_ordenado,
  totales_por_familia
) %>%
  mutate(
    tipo_fila = ifelse(str_detect(DESCRIPCION, "^Total"), 1, 0)
  ) %>%
  arrange(
    RUBRO,
    FAMILIA,
    SUBFAMILIA,
    tipo_fila,  # 0=productos primero, 1=totales al final
    desc(TOTAL)
  ) %>%
  select(-tipo_fila) %>% 
  mutate(RUBRO = ifelse(str_detect(DESCRIPCION, "^Total"), "", RUBRO),
         FAMILIA = ifelse(str_detect(DESCRIPCION, "^Total"), "", FAMILIA),
          SUBFAMILIA = ifelse(str_detect(DESCRIPCION, "^Total"), "", SUBFAMILIA))

SKU_FAMILIA_final <- SKU_FAMILIA_final %>% 
  mutate(CONDICION = ifelse(RUBRO == "OUTLET", "outlet", CONDICION))
  
```

## Modelos
```{r solapa Modelos}

#los modelos pueden tener distinto precio por color o por inflación, entonces se muestra el precio unitario calculado Total/venta

Modelos <- SKU_total %>% 
  filter(PROVEEDOR != "TOTAL" & PROVEEDOR != "DESCUENTO") %>% 
  group_by(PROVEEDOR, RUBRO, FAMILIA, SUBFAMILIA, DESCRIPCION) %>% 
  summarise(VENTA = sum(VENTA, na.rm = TRUE), TOTAL = sum(TOTAL, na.rm = TRUE), PRECIO = round(TOTAL/VENTA), STOCK = sum(STOCK, na.rm = TRUE), "D/S" = round(STOCK/VENTA*30)) %>%
 # distinct() %>% 
  arrange(desc(TOTAL)) %>% 
  ungroup() %>% 
  relocate(PRECIO, .after = VENTA)

# Creo la fila con el descuento
desc_modelos <- tibble(
  PROVEEDOR = "DESCUENTO",
  RUBRO = NA, 
  FAMILIA = NA,
  SUBFAMILIA = NA,
  DESCRIPCION = NA,
  PRECIO = NA,
  VENTA = NA,
  TOTAL = DESCUENTO_TOTAL,
  STOCK = NA,
  `D/S` = NA)

# Agregar la fila al inicio del marco de datos
Modelos_desc <- bind_rows(desc_modelos, Modelos)

# Creo la fila con los totales
totales_modelos <- tibble(
  PROVEEDOR = "TOTAL",
  RUBRO = NA, 
  FAMILIA = NA,
  SUBFAMILIA = NA,
  DESCRIPCION = NA,
  PRECIO = NA,
  VENTA = sum(Modelos$VENTA, na.rm = TRUE),
  TOTAL = sum(Modelos$TOTAL, na.rm = TRUE)-DESCUENTO_TOTAL,
  STOCK = sum(Modelos$STOCK, na.rm = TRUE),
  `D/S` = NA)

# Agregar la fila al inicio del marco de datos
Modelos_total <- bind_rows(totales_modelos, Modelos_desc)

# Ordeno columnas
Modelos_total <- Modelos_total %>% 
  relocate(PRECIO, .after = VENTA)
```


##Rubros y familias
###Rubros
```{r hoja Rubros y familias}

#TABLA RUBRO
tabla_vta_rubro <- FACTURAS_MES2 %>%
  group_by(RUBRO) %>%
  summarise(Unidades = sum(PRODUCTO_CANTIDAD, na.rm = TRUE), 
            "Facturación" = sum(PRODUCTO_TOTAL, na.rm = TRUE)) %>%
  complete(RUBRO = unique(FACTURAS_MES2$RUBRO),  # Lista completa de rubros
           fill = list(Unidades = 0, Facturación = 0)) %>%
  arrange(desc(Facturación)) %>% 
  mutate(Participación = round(Facturación/sum(Facturación), digits = 4))

totales_venta_rubro <- tabla_vta_rubro %>%
  summarise(RUBRO = "TOTAL",
            Unidades = sum(Unidades, na.rm = TRUE),
            Facturación = sum(Facturación, na.rm = TRUE)-DESCUENTO_TOTAL,
            Participación = 1)


fila_descuento_rubro <- tibble(
  RUBRO = "DESCUENTO",
  Unidades = NA,
  Facturación = DESCUENTO_TOTAL,
  Participación = NA)

tabla_venta_rubro <- bind_rows(fila_descuento_rubro, tabla_vta_rubro)

tabla_venta_rubro <- bind_rows(totales_venta_rubro, tabla_venta_rubro)


```


```{r para gráficos rubros}

graficos_rubro_unidades <- FACTURAS_MES2 %>%
  filter(
    FECHA_EMISION >= "2025-01-01",
    FECHA_EMISION <= fecha_fin_mes
  ) %>%
  mutate(MES = month(FECHA_EMISION)) %>%
  group_by(RUBRO, MES) %>%
  summarise(
    Unidades = sum(PRODUCTO_CANTIDAD, na.rm = TRUE),
    Facturación = sum(PRODUCTO_TOTAL, na.rm = TRUE),
    .groups = "drop"
  ) %>%
  arrange(desc(Facturación)) %>%
  mutate(
    Participación = round(Facturación / sum(Facturación), 4)
  ) %>%
  select(-Facturación)


```


###Familias
```{r}

# TABLA RUBRO/FAMILIA 
tabla_venta_familia <- FACTURAS_MES2 %>% 
  group_by(RUBRO, FAMILIA) %>% 
  summarise(Unidades = sum(PRODUCTO_CANTIDAD, na.rm = TRUE), 
            "Facturación" = round(sum(PRODUCTO_TOTAL, na.rm = TRUE))) %>% 
# complete(FAMILIA = unique(FACTURAS_ARTICULOS2$FAMILIA),  # Lista completa de familias
 #         fill = list(Unidades = 0, Facturación = 0)) %>%
  ungroup()

# Calcular totales por rubro para usarlos en el cálculo de participación de familias
totales_rubro <- tabla_venta_familia %>%
  group_by(RUBRO) %>%
  summarise(Facturación_Rubro = sum(Facturación, na.rm = TRUE))

# Unir con los totales de rubro y calcular participación de cada familia dentro de su rubro
tabla_venta_familia <- tabla_venta_familia %>%
  left_join(totales_rubro, by = "RUBRO") %>%
  mutate(Participación = round(Facturación/Facturación_Rubro, digits = 4))

## 1. Preparación de datos ---- 
# Calcular total general 
total_general <- tabla_venta_familia %>% 
  summarise(
    `Rubro/Familia` = "TOTAL", 
    Unidades = sum(Unidades, na.rm = TRUE), 
    Facturación = sum(Facturación, na.rm = TRUE)-DESCUENTO_TOTAL,
    Participación = 1.0000  # Siempre es 100%
  )

# Calcular la participación de cada rubro sobre el total
total_facturacion <- sum(tabla_venta_familia$Facturación, na.rm = TRUE)

## 2. Identificar y ordenar rubros ---- 
rubros_ordenados <- tabla_venta_familia %>% 
  group_by(RUBRO) %>% 
  summarise(
    Facturación_Total = sum(Facturación, na.rm = TRUE),
    Participación_total = round(sum(Facturación, na.rm = TRUE)/total_facturacion, digits = 4),
    .groups = "drop"
  ) %>% 
  arrange(desc(Participación_total)) %>% 
  pull(RUBRO)

## 3. Función para construir secciones ---- 
crear_seccion_rubro <- function(rubro) {
  datos_rubro <- tabla_venta_familia %>% filter(RUBRO == rubro)
  
  # Detectar si el rubro existe también como familia
  es_tambien_familia <- rubro %in% unique(tabla_venta_familia$FAMILIA)
  
  # Calcular participación del rubro sobre el total general
  participacion_rubro <- sum(datos_rubro$Facturación, na.rm = TRUE) / total_facturacion
  
  # Fila del rubro
  fila_rubro <- datos_rubro %>% 
    summarise(
      `Rubro/Familia` = RUBRO[1], 
      Unidades = sum(Unidades, na.rm = TRUE), 
      Facturación = sum(Facturación, na.rm = TRUE),
      Participación = round(participacion_rubro, digits = 4)  # Participación respecto al total
    )
  
  # Filas de familias (excluyendo el caso donde familia = rubro)
  filas_familias <- datos_rubro %>% 
    filter(!(FAMILIA == rubro & es_tambien_familia)) %>% # Excluye la fila donde familia = rubro
    arrange(desc(Participación)) %>% 
    mutate(`Rubro/Familia` = paste0(" ", FAMILIA)) %>% # Indentación con 1 espacio
    select(`Rubro/Familia`, Unidades, Facturación, Participación)
  
  # Si el rubro también es familia, agregamos una fila especial
  if(es_tambien_familia) {
    fila_rubro_familia <- datos_rubro %>% 
      filter(FAMILIA == rubro) %>% 
      mutate(`Rubro/Familia` = paste0(" ", FAMILIA)) %>% # Indentada como familia
      select(`Rubro/Familia`, Unidades, Facturación, Participación)
    bind_rows(fila_rubro, fila_rubro_familia, filas_familias)
  } else {
    bind_rows(fila_rubro, filas_familias)
  }
}

## 4. Construir tabla final ---- 
tabla_rubro_familia <- bind_rows(
  total_general, 
  map_dfr(rubros_ordenados, crear_seccion_rubro)
)
```


##Materiales y colores
###Marro grande
```{r marro grande materiales y colores}

#MARRO GRANDE
##Materiales
MARRO_GRANDE_MATERIALES <- FACTURAS_MES2 %>%
  filter(RUBRO == "MARRO GRANDE") %>% 
  group_by(MATERIAL) %>% 
  summarise(Facturación = sum(PRODUCTO_TOTAL, na.rm = TRUE), .groups = 'drop') %>% 
  mutate(Participación = round((Facturación / sum(Facturación, na.rm = TRUE)), 4)) %>% 
  arrange(desc(Facturación))

##Colores
MARRO_GRANDE_COLORES <- FACTURAS_MES2 %>%
  filter(RUBRO == "MARRO GRANDE") %>% 
  group_by(COLOR) %>% 
  summarise(Facturación = sum(PRODUCTO_TOTAL, na.rm = TRUE), .groups = 'drop') %>% 
  mutate(Participación = round((Facturación / sum(Facturación, na.rm = TRUE)), 4)) %>% 
  arrange(desc(Facturación))


```

###Marro chica
```{r marro chica materiales y colores}

#MARRO CHICA
##Materiales
MARRO_CHICA_MATERIALES <- FACTURAS_MES2 %>%
  filter(RUBRO == "MARRO CHICA") %>% 
  group_by(MATERIAL) %>% 
  summarise(Facturación = sum(PRODUCTO_TOTAL, na.rm = TRUE), .groups = 'drop') %>% 
  mutate(Participación = round((Facturación / sum(Facturación, na.rm = TRUE)), 4)) %>% 
  arrange(desc(Facturación))

##Colores
MARRO_CHICA_COLORES <- FACTURAS_MES2 %>%
  filter(RUBRO == "MARRO CHICA") %>% 
  group_by(COLOR) %>% 
  summarise(Facturación = sum(PRODUCTO_TOTAL, na.rm = TRUE), .groups = 'drop') %>% 
  mutate(Participación = round((Facturación / sum(Facturación, na.rm = TRUE)), 4)) %>% 
  arrange(desc(Facturación))


```


```{r material+color}

#Marro grande
MARRO_GRANDE_MATERIAL_COLOR <- FACTURAS_MES2 %>% 
  filter(RUBRO == "MARRO GRANDE") %>% 
  mutate(MATERIAL_COLOR = paste0(MATERIAL, " ", COLOR)) %>% 
  group_by(MATERIAL_COLOR) %>% 
  summarise(Facturación = sum(PRODUCTO_TOTAL, na.rm = TRUE), .groups = 'drop') %>% 
  mutate(Participación = round((Facturación / sum(Facturación, na.rm = TRUE)), 4)) %>%
  arrange(desc(Facturación)) %>% 
  mutate(Acumulado = cumsum(Participación))

fila_total_1 <- tibble(
  MATERIAL_COLOR = "TOTAL",
  Facturación = sum(MARRO_GRANDE_MATERIAL_COLOR$Facturación, na.rm = TRUE),
  Participación = sum(MARRO_GRANDE_MATERIAL_COLOR$Participación, na.rm = TRUE),
  Acumulado = NA)

MARRO_GRANDE_MATERIAL_COLOR <- bind_rows(
  fila_total_1,
  MARRO_GRANDE_MATERIAL_COLOR)


#Marro chica
MARRO_CHICA_MATERIAL_COLOR <- FACTURAS_MES2 %>% 
  filter(RUBRO == "MARRO CHICA") %>% 
  mutate(MATERIAL_COLOR = paste0(MATERIAL, " ", COLOR)) %>% 
  group_by(MATERIAL_COLOR) %>% 
  summarise(Facturación = sum(PRODUCTO_TOTAL, na.rm = TRUE), .groups = 'drop') %>% 
  mutate(Participación = round((Facturación / sum(Facturación, na.rm = TRUE)), 4)) %>%
  arrange(desc(Facturación)) %>% 
  mutate(Acumulado = cumsum(Participación))

fila_total_2 <- tibble(
  MATERIAL_COLOR = "TOTAL",
  Facturación = sum(MARRO_CHICA_MATERIAL_COLOR$Facturación, na.rm = TRUE),
  Participación = 1,
  Acumulado = NA)

MARRO_CHICA_MATERIAL_COLOR <- bind_rows(
  fila_total_2,
  MARRO_CHICA_MATERIAL_COLOR)


```

#Proveedores externos
```{r}

#Tabla general proveedor
PROVEEDOR_EXTERNO <- FACTURAS_MES2 %>% 
  filter(!PROVEEDOR %in% c("SUCCESSFUL BOXES S.R.L.")) %>% 
  group_by(PROVEEDOR) %>% 
  summarise(Unidades = sum(PRODUCTO_CANTIDAD, na.rm = TRUE),
    Facturación = round(sum(PRODUCTO_TOTAL, na.rm = TRUE))) %>% 
  mutate(Participación = round((Facturación / sum(Facturación, na.rm = TRUE)), 4)) %>% 
  arrange(desc(Facturación))

fila_total_proveedor <- tibble(
  PROVEEDOR = "TOTAL",
  Unidades = sum(PROVEEDOR_EXTERNO$Unidades, na.rm = TRUE),
  Facturación = sum(PROVEEDOR_EXTERNO$Facturación, na.rm = TRUE),
  Participación = 1)

PROVEEDOR_EXTERNO_TOTAL <- bind_rows(fila_total_proveedor, PROVEEDOR_EXTERNO) 
  
  
  
#Tabla de rubros entre los proveedores externos  
PROVEEDOR_EXTERNO_RUBROS <- FACTURAS_MES2 %>% 
  filter(PROVEEDOR != "FABRICA") %>% 
  group_by(RUBRO) %>% 
  summarise(Unidades = sum(PRODUCTO_CANTIDAD, na.rm = TRUE),
    Facturación = round(sum(PRODUCTO_TOTAL, na.rm = TRUE))) %>% 
  mutate(Participación = round((Facturación / sum(Facturación, na.rm = TRUE)), 4)) %>% 
  arrange(desc(Facturación))  

fila_total_proveedor_rubros <- tibble(
  RUBRO = "TOTAL",
  Unidades = sum(PROVEEDOR_EXTERNO_RUBROS$Unidades, na.rm = TRUE),
  Facturación = sum(PROVEEDOR_EXTERNO_RUBROS$Facturación, na.rm = TRUE),
  Participación = 1)

PROVEEDOR_EXTERNO_RUBROS_TOTAL <- bind_rows(fila_total_proveedor_rubros, PROVEEDOR_EXTERNO_RUBROS) 


#Calculo qué participación tienen los proveedores externos sobre toda la venta
TOTAL_PROVEEDORES_EXTERNOS <- sum(PROVEEDOR_EXTERNO$Facturación, na.rm = TRUE)
TOTAL_FACTURACION_MES <- sum(FACTURAS_MES2$PRODUCTO_TOTAL, na.rm = TRUE)
PARTICIPACION_PROVEEDORES_EXTERNOS <- round((TOTAL_PROVEEDORES_EXTERNOS/TOTAL_FACTURACION_MES)*100, 1)

```

#Nacionalidad
```{r}
#Calculo las unidades vendidas por nacionalidad y tienda
NACIONALIDAD_X_UNIDAD <- FACTURAS_MES2 %>% 
  group_by(NACIONALIDAD) %>% 
  summarise(Florida = sum(if_else(TIENDA== "Florida", PRODUCTO_CANTIDAD, 0), na.rm = TRUE),
            French = sum(if_else(TIENDA== "French", PRODUCTO_CANTIDAD, 0), na.rm = TRUE),
            `Güemes` = sum(if_else(TIENDA== "Güemes", PRODUCTO_CANTIDAD, 0), na.rm = TRUE),
            Recoleta = sum(if_else(TIENDA== "Recoleta", PRODUCTO_CANTIDAD, 0), na.rm = TRUE),
            `San Telmo` = sum(if_else(TIENDA== "San Telmo", PRODUCTO_CANTIDAD, 0), na.rm = TRUE),
          #  `San Telmo 2` = sum(if_else(TIENDA== "San Telmo 2", PRODUCTO_CANTIDAD, 0), na.rm = TRUE),
            `Total cantidad` = Florida+French+`Güemes`+Recoleta+`San Telmo`
          #+`San Telmo 2`
          )

fila_total_nacionalidad_unidad <- tibble(
  NACIONALIDAD = "Total general",
  Florida = sum(NACIONALIDAD_X_UNIDAD$Florida, na.rm = TRUE),
  French = sum(NACIONALIDAD_X_UNIDAD$French, na.rm = TRUE),
  `Güemes`= sum(NACIONALIDAD_X_UNIDAD$Güemes, na.rm = TRUE),
  Recoleta = sum(NACIONALIDAD_X_UNIDAD$Recoleta, na.rm = TRUE),
  `San Telmo` = sum(NACIONALIDAD_X_UNIDAD$`San Telmo`, na.rm = TRUE),
  #`San Telmo 2` = sum(NACIONALIDAD_X_UNIDAD$`San Telmo 2`, na.rm = TRUE),
  `Total cantidad` = sum(NACIONALIDAD_X_UNIDAD$`Total cantidad`, na.rm = TRUE))

NACIONALIDAD_X_UNIDAD_TOTAL <- bind_rows(fila_total_nacionalidad_unidad, NACIONALIDAD_X_UNIDAD)


#Calculo la facturación por nacionalidad y tienda
NACIONALIDAD_X_FACTURACION <- FACTURAS_MES2 %>%
  # 1. Nos aseguramos de tener 1 fila por factura
 # distinct(TIENDA, NRO_FACTURA, .keep_all = TRUE) %>%
  # 2. Sumamos por Nacionalidad y Tienda
  group_by(NACIONALIDAD, TIENDA) %>%
  summarise(TOTAL = sum(PRODUCTO_TOTAL, na.rm = TRUE), .groups = "drop") %>%
  # 3. Pivoteamos para que cada tienda sea una columna
  pivot_wider(names_from = TIENDA, values_from = TOTAL, values_fill = 0) %>%
  # 4. Sumamos la fila completa para el Total
  mutate(`Total facturación` = rowSums(select(., -NACIONALIDAD), na.rm = TRUE))



# NACIONALIDAD_X_FACTURACION <- FACTURAS_MES2 %>% 
#   select(FECHA_EMISION, NRO_FACTURA, TIENDA, TOTAL_FACTURA, NACIONALIDAD) |> 
#   distinct() |> 
#   group_by(NACIONALIDAD) %>% 
#   summarise(Florida = sum(ifelse(TIENDA== "Florida", TOTAL_FACTURA, 0), na.rm = TRUE),
#             French = sum(ifelse(TIENDA== "French", TOTAL_FACTURA, 0), na.rm = TRUE),
#             `Güemes` = sum(ifelse(TIENDA== "Güemes", TOTAL_FACTURA, 0), na.rm = TRUE),
#             Recoleta = sum(ifelse(TIENDA== "Recoleta", TOTAL_FACTURA, 0), na.rm = TRUE),
#             `San Telmo` = sum(ifelse(TIENDA== "San Telmo", TOTAL_FACTURA, 0), na.rm = TRUE),
#             `San Telmo 2` = sum(ifelse(TIENDA== "San Telmo 2", TOTAL_FACTURA, 0), na.rm = TRUE),
#             `Total facturación` = Florida+French+`Güemes`+Recoleta+`San Telmo`+`San Telmo 2`)


fila_total_nacionalidad_facturacion <- tibble(
  NACIONALIDAD = "Total general",
  Florida = sum(NACIONALIDAD_X_FACTURACION$Florida, na.rm = TRUE)- DESCUENTO_X_TIENDA$DTO_X_TIENDA[DESCUENTO_X_TIENDA$TIENDA == "Florida"],
  French = sum(NACIONALIDAD_X_FACTURACION$French, na.rm = TRUE)-DESCUENTO_X_TIENDA$DTO_X_TIENDA[DESCUENTO_X_TIENDA$TIENDA == "French"],
  `Güemes`= sum(NACIONALIDAD_X_FACTURACION$Güemes, na.rm = TRUE)-DESCUENTO_X_TIENDA$DTO_X_TIENDA[DESCUENTO_X_TIENDA$TIENDA == "Güemes"],
  Recoleta = sum(NACIONALIDAD_X_FACTURACION$Recoleta, na.rm = TRUE)-DESCUENTO_X_TIENDA$DTO_X_TIENDA[DESCUENTO_X_TIENDA$TIENDA == "Recoleta"],
  `San Telmo` = sum(NACIONALIDAD_X_FACTURACION$`San Telmo`, na.rm = TRUE)-DESCUENTO_X_TIENDA$DTO_X_TIENDA[DESCUENTO_X_TIENDA$TIENDA == "San Telmo"],
 # `San Telmo 2` = sum(NACIONALIDAD_X_FACTURACION$`San Telmo 2`, na.rm = TRUE)-DESCUENTO_X_TIENDA$DTO_X_TIENDA[DESCUENTO_X_TIENDA$TIENDA == "San Telmo 2"],
  `Total facturación` = sum(NACIONALIDAD_X_FACTURACION$`Total facturación`, na.rm = TRUE)-sum(DESCUENTO_X_TIENDA$DTO_X_TIENDA))

NACIONALIDAD_X_FACTURACION_TOTAL <- bind_rows(fila_total_nacionalidad_facturacion, NACIONALIDAD_X_FACTURACION)

#Uno las dos tablas (cantidad y facturación)
NACIONALIDAD_ENTERA <- NACIONALIDAD_X_UNIDAD_TOTAL %>% 
  left_join(NACIONALIDAD_X_FACTURACION_TOTAL, by = "NACIONALIDAD") %>% 
  arrange(desc(`Total facturación`))

```


```{r venta por tiendas}

venta_x_tienda <- FACTURAS_MES2 |> 
  select(FECHA_EMISION, NRO_FACTURA, TIENDA, TOTAL_FACTURA) |> 
  distinct() |> 
  group_by(TIENDA) |> 
  summarise(TOTAL = sum(TOTAL_FACTURA, na.rm = TRUE)) |> 
  ungroup()


unidades_x_tienda <- FACTURAS_MES2 |> 
  select(FECHA_EMISION, NRO_FACTURA, CODIGO_BARRAS,  TIENDA, PRODUCTO_CANTIDAD) |> 
  distinct() |> 
  group_by(TIENDA) |> 
  summarise(CANTIDAD = sum(PRODUCTO_CANTIDAD, na.rm = TRUE)) |> 
  ungroup()


```


#OTROS
##Grabados
```{r}

productos_a_excluir <- c("BILLETERA PENY", "LLAVERO ABC", "MONEDERO AMBAR", "TOTE IRUYA", "MONEDERO LUISA", "CAMPERA CRISTINA", "BILLETERA LUCA", "MONEDERO GRACE", "PORTAHIGIENE", "BILLETERA MILO SIMPLE", "CARTERA", "CINTURON TRENZADO", "MONEDERO CORY", "CHALINA", "PORTALAPTOP", "PORTAVINO CAFAYATE") 

productos_excluir_patron <- paste(productos_a_excluir, collapse = "|")

GRABADOS <- FACTURAS_MES2 %>%
  filter(GRABADO == "Sí") %>% 
  filter(!str_detect(DESCRIPCION, productos_excluir_patron)) %>% 
  select(PRODUCTO_NOMBRE_COMPLETO, PRODUCTO_CANTIDAD, PRODUCTO_TOTAL) %>% 
  group_by(PRODUCTO_NOMBRE_COMPLETO) %>% 
  summarise(Unidades= sum(PRODUCTO_CANTIDAD, na.rm = TRUE),
            Facturación = sum(PRODUCTO_TOTAL, na.rm = TRUE)) %>%
  ungroup() |> 
  arrange(desc(Facturación)) |> 
  rename(Descripción = PRODUCTO_NOMBRE_COMPLETO)

fila_total_grabados <- tibble(
  Descripción = "Total",
  Unidades = sum(GRABADOS$Unidades, na.rm = TRUE),
  Facturación = sum(GRABADOS$Facturación, na.rm = TRUE))

GRABADOS_TOTAL <- bind_rows(fila_total_grabados, GRABADOS)

```

##Conserjes
```{r}

#Reviso que no hayan ventas de conserjes con 
# REVISO_CONSERJES <- FACTURAS_MES2 %>%
#   filter(CONSERJE == "Sí")%>%
#   select(FECHA_EMISION, TIENDA, NACIONALIDAD, PRODUCTO_NOMBRE, PRODUCTO_CANTIDAD) %>% 
#   rename(FECHA = FECHA_EMISION, LOCAL = TIENDA, DESCRIPCION = PRODUCTO_NOMBRE, CANTIDAD = PRODUCTO_CANTIDAD, VENTA_NETA = SUBTOTAL_PRODUCTOS)
# 
# CONSERJES <- REVISO_CONSERJES %>% 
#   filter(str_detect(NOTAS, "(V|v)[[:space:][:punct:]]*$")) %>%  
#   group_by(FECHA, LOCAL, NACIONALIDAD, DESCRIPCION) %>% 
#   summarise(CANTIDAD= sum(CANTIDAD, na.rm = TRUE), VENTA_NETA = sum(VENTA_NETA, na.rm = TRUE)) %>% 
#   mutate(COMISIÓN = VENTA_NETA*0.1) %>% 
#   arrange(FECHA, LOCAL, VENTA_NETA)

```


##Tax free
```{r}

#Calculo las ventas con Tax Free
Tax_free_VENTA_TIENDAS <- Tax_free %>%
  group_by(Tienda) %>%
  summarise("Tax Free" = sum(TotalGrossAmount, na.rm = TRUE)) |>
  filter(Tienda != "San Telmo 2")   # los nombres de tienda vienen normalizados a los de Odoo

venta_x_tienda <- FACTURAS_MES2 |> 
  select(FECHA_EMISION, NRO_FACTURA, TIENDA, TOTAL_FACTURA) |> 
  distinct() |> 
  group_by(TIENDA) |> 
  summarise(TOTAL = sum(TOTAL_FACTURA, na.rm = TRUE)) |> 
  ungroup()


#Selecciono de las ventas totales las columnas y me quedo con una fila por código
VENTAS_TIENDAS <- FACTURAS_MES2 %>% 
  select(Tienda = TIENDA, FECHA_EMISION, NRO_FACTURA, TOTAL_FACTURA, NACIONALIDAD) %>%
  distinct(FECHA_EMISION, NRO_FACTURA, Tienda, .keep_all = TRUE) %>% 
  group_by(Tienda) %>% 
     summarise(`Venta total` = sum(TOTAL_FACTURA, na.rm = TRUE),
    `Venta extranjeros` = sum(if_else(
        !is.na(NACIONALIDAD) & 
        NACIONALIDAD != "ARGENTINA" & 
        NACIONALIDAD != "DESCONOCIDA",
        TOTAL_FACTURA, 0), na.rm = TRUE))

# Si el nombre de una tienda del Tax free no coincide con el de Odoo, el right_join deja
# la fila con el importe de Tax free y el resto en blanco. Antes pasaba en silencio con
# "Guemes" vs "Güemes"; ahora avisa. El alias se agrega en TIENDAS_TAX_FREE
# (tax_free_creacion.R).
REVISAR_TIENDAS_TAX_FREE <- setdiff(Tax_free_VENTA_TIENDAS$Tienda, VENTAS_TIENDAS$Tienda)
if (length(REVISAR_TIENDAS_TAX_FREE) > 0)
  warning("Tiendas del Tax free que no matchean con las ventas: ",
          paste(REVISAR_TIENDAS_TAX_FREE, collapse = ", "),
          ". Agregá el alias en TIENDAS_TAX_FREE de tax_free_creacion.R.")

#Creo la tabla final
TABLA_TAX_FREE <- VENTAS_TIENDAS %>%
  right_join(Tax_free_VENTA_TIENDAS, by = "Tienda") %>%
  mutate(`Participación TF` = round(`Tax Free`/`Venta total`, digits = 4),
         `Participación Ext` = round(`Tax Free`/`Venta extranjeros`, digits = 4)) %>%
  select(Tienda, `Venta total`, `Tax Free`, `Participación TF`, `Venta extranjeros`, `Participación Ext`)

fila_total_tax_free <- tibble(
  Tienda = "Total",
  `Venta total` = sum(TABLA_TAX_FREE$`Venta total`, na.rm = TRUE), 
  `Tax Free` = sum(TABLA_TAX_FREE$`Tax Free`, na.rm = TRUE), 
  `Participación TF`= round(`Tax Free`/`Venta total`, digits = 4), 
  `Venta extranjeros` = sum(TABLA_TAX_FREE$`Venta extranjeros`, na.rm = TRUE), 
  `Participación Ext`= round(`Tax Free`/`Venta extranjeros`, digits = 4))
  
TABLA_TAX_FREE_TOTAL <- bind_rows(fila_total_tax_free, TABLA_TAX_FREE)

```

##Ventas agrupadas por precio unitario
```{r}
#Marro grande
PRECIO_UNITARIO_MARRO_GRANDE <- FACTURAS_MES2 %>% 
  filter(RUBRO == "MARRO GRANDE") %>% 
  select(Precio = PRECIO_UNITARIO, CANTIDAD = PRODUCTO_CANTIDAD) %>% 
  group_by(Precio) %>% 
  summarise(Cantidad = sum(CANTIDAD, na.rm = TRUE), .groups = "drop") %>% 
  mutate(Facturación = Cantidad*Precio, Participación = round((Facturación / sum(Facturación, na.rm = TRUE)), 4)) %>% 
  arrange(desc(Participación)) %>% 
    mutate(Acumulado = cumsum(Participación)) %>%
  filter(es_top_80(Participación))

#Marro chica
PRECIO_UNITARIO_MARRO_CHICA <- FACTURAS_MES2 %>% 
  filter(RUBRO == "MARRO CHICA") %>% 
  select(Precio = PRECIO_UNITARIO, CANTIDAD = PRODUCTO_CANTIDAD) %>% 
  group_by(Precio) %>% 
  summarise(Cantidad = sum(CANTIDAD, na.rm = TRUE), .groups = "drop") %>% 
  mutate(Facturación = Cantidad*Precio, Participación = round((Facturación / sum(Facturación, na.rm = TRUE)), 4)) %>% 
  arrange(desc(Participación)) %>% 
    mutate(Acumulado = cumsum(Participación)) %>%
  filter(es_top_80(Participación))

```

#STOCK
```{r cargo el stock de odoo}

Stock <- read_excel(paste0("Stock/Stock_", fecha_stock,".xlsx")) %>% 
  select(TIENDA = Ubicación, REFERENCIA_INTERNA = "Código de referencia de producto", PRODUCTO= Producto, CANTIDAD = "Cantidad en inventario") |> filter(TIENDA != "WHLUC/Fallado") |> 
  mutate(TIENDA = case_when(TIENDA == "WHASG/Stock" ~ "AS Güemes",
                            TIENDA == "WHASS/Stock" ~ "AS San Telmo",
                            TIENDA == "WHBAS/Barracas" ~ "AS Barracas", 
                            TIENDA == "WHBAS/Reserva" ~ "AS Reserva",
                            TIENDA == "WHBLU/Stock" ~ "Barracas", 
                            TIENDA == "WHFLO/Stock" ~ "Florida",
                            TIENDA == "WHFRE/Stock" ~ "French",
                            TIENDA == "WHGU1/Stock" ~ "Güemes",
                            TIENDA == "WHGU2/Stock" ~ "Güemes 2",
                            TIENDA == "WHLUC/Stock" ~ "Florida Depósito",
                            TIENDA == "WHREC/Stock" ~ "Recoleta", 
                            TIENDA == "WHSOL/Stock" ~ "El Solar",
                            TIENDA == "WHST1/Stock" ~ "San Telmo 1",
                           # TIENDA == "WHST2/Stock" ~ "San Telmo 2",
                            TRUE ~ TIENDA))
  
#Quito del stock lo que es AS o joyería y cambio a 0 las cantidades en negativo. Quito la joyería de ST 2
Stock_Lucero <- Stock |> 
  filter(TIENDA %in% c("Florida", "French", "Güemes", "Recoleta", "San Telmo 1", "Barracas", "Florida Depósito"),
         !is.na(REFERENCIA_INTERNA)) |> 
  mutate(CANTIDAD = if_else(CANTIDAD<0, 0, CANTIDAD)) %>%  
  filter(!(TIENDA == "Florida Depósito" & 
           str_detect(PRODUCTO, "\\bANILLO\\b|\\bPULSERA\\b|\\bCOLLAR\\b|\\bARO\\b|\\bCADENA\\b|\\bCOLGANTE\\b|\\bDIJE\\b|\\bTIENTO CUERO\\b") &
           !str_detect(PRODUCTO, "ANILLO CORAZON|ANILLO PICA|PULSERA TRENZA 3 CABOS")))
  

#Le agrego las columnas que necesito de los productos
##Primero leo y preparo los datos
df_articulos <- readRDS("Base artículos Odoo/df_articulos.rds")  # lo genera Arreglo_base_Odoo_5.Rmd

Base_para_stock <- df_articulos |> 
  select(CODIGO_BARRAS, REFERENCIA_INTERNA, RUBRO, MATERIAL, COLOR, TALLE, VARIANTE)

Stock_con_rubro <- Stock_Lucero |> 
  left_join(Base_para_stock, by = "REFERENCIA_INTERNA") |> 
  filter(MATERIAL != "PLATA 925" | is.na(MATERIAL),
         !str_detect(PRODUCTO, "TIENTO CUERO|COLLAR TUBO CUERO|CHALINA OPORTUNIDAD|SCRAP")) |> 
  mutate(RUBRO = if_else(str_detect(PRODUCTO, "PRODUCTO OUTLET"), "OUTLET", RUBRO))

#Le agrego los precios desde la lista de precios de Odoo
Precios <- read_excel(paste0("Lista_precios/Lista_precios_", fecha_precios, ".xlsx")) |> 
  rename(PRODUCTO = "Reglas de lista de precios/Variante", PRECIO_SIN_IMP = "Reglas de lista de precios/Precio fijo") |> 
  mutate(PRECIO = round(PRECIO_SIN_IMP*1.21)) |> 
  select(-PRECIO_SIN_IMP) 

Stock_con_precios <- Stock_con_rubro |> 
  left_join(Precios, by = "PRODUCTO")


REVISAR_STOCK_SIN_PRECIO <- Stock_con_precios %>% 
filter(is.na(PRECIO)) #para eliminar las filas de productos que no están a la venta 


STOCK_TIENDA <-  Stock_con_precios %>%
  mutate(TOTAL = PRECIO*CANTIDAD) |> 
  select(RUBRO, TIENDA, TOTAL) %>% 
  group_by(RUBRO, TIENDA) %>% 
  summarise(VALOR_STOCK = sum(TOTAL, na.rm = TRUE))


#calculo el valor del stock por tienda y depósito
STOCK_VALOR <- STOCK_TIENDA %>% 
  pivot_wider(
    id_cols = RUBRO,     # Columna que irá a las filas
    names_from = TIENDA,       # Columna que irá a las columnas
    values_from = VALOR_STOCK    # Columna con los valores
  )

# El pivot deja una fila con RUBRO = NA (productos sin rubro) que aparecía vacía y en cero
# arriba del Total y había que borrarla a mano. Si alguna vez trae valores, avisa.
REVISAR_STOCK_SIN_RUBRO <- STOCK_VALOR %>% filter(is.na(RUBRO))
if (nrow(REVISAR_STOCK_SIN_RUBRO) > 0 &&
    sum(as.matrix(REVISAR_STOCK_SIN_RUBRO[-1]), na.rm = TRUE) > 0)
  warning("Hay stock valorizado sin RUBRO: ver REVISAR_STOCK_SIN_RUBRO.")

#agrego totales de columnas y las ordeno
STOCK_VALOR_TOTAL <- STOCK_VALOR %>%
  filter(!is.na(RUBRO)) %>%
  adorn_totals(where = "row") %>%
  relocate("Florida Depósito", .after = Barracas)
  
```


#STOCK SIN VENTA
```{r}

Stock_para_machear <- Stock_con_precios %>% 
  select(TIENDA, CODIGO_BARRAS, PRODUCTO, MATERIAL, COLOR, TALLE, VARIANTE, CANTIDAD) %>% 
  # rename_with(~ paste0(.x, "_STOCK"), c(FLORIDA, FRENCH, GUEMES, RECOLETA, `SAN TELMO`, `SAN TELMO 2`)) %>% 
  filter(CANTIDAD >0) %>% 
  pivot_wider(names_from = TIENDA,
              values_from = CANTIDAD,
              values_fill = list(CANTIDAD = 0)) %>% 
   mutate(`STOCK DEPOSITOS` = Barracas + `Florida Depósito`,
          `STOCK TIENDAS` = Florida +`San Telmo 1` + Recoleta + French + `Güemes`,
    STOCK_TOTAL = `STOCK DEPOSITOS` + `STOCK TIENDAS`) %>% 
  rename_with(~ paste0(.x, "_STOCK"), c("Florida", "San Telmo 1", "Recoleta", "French", "Güemes"))

unidades_vendidas <- FACTURAS_MES2 %>% 
  filter(PRODUCTO_CANTIDAD>0) %>% #para quitar los negativo (créditos)
  group_by(TIENDA, CODIGO_BARRAS) %>% 
  summarise(VENTA = sum(PRODUCTO_CANTIDAD, na.rm = TRUE)) %>% 
  ungroup() %>% 
  pivot_wider(names_from = TIENDA, values_from = VENTA, values_fill = 0) %>%   rename(
    FLORIDA_VTA = Florida, 
    FRENCH_VTA = French, 
    GUEMES_VTA = "Güemes", 
    RECOLETA_VTA = Recoleta, 
    "SAN TELMO_VTA" = "San Telmo" #, 
   # "SAN TELMO 2_VTA" = "San Telmo 2"
  ) %>% 
  mutate(VENTA_TIENDAS = rowSums(across(ends_with("_VTA")), na.rm = TRUE))


# Uno las tablas
ventas_stock <- Stock_para_machear %>%
  left_join(unidades_vendidas, by = "CODIGO_BARRAS") %>% 
  mutate(across(where(is.numeric), ~ replace(., is.na(.), 0))) %>%   select(CODIGO_BARRAS, PRODUCTO, MATERIAL, COLOR, TALLE, VARIANTE, Florida_STOCK, FLORIDA_VTA, French_STOCK, FRENCH_VTA, Güemes_STOCK, GUEMES_VTA, Recoleta_STOCK, RECOLETA_VTA, "San Telmo 1_STOCK", "SAN TELMO_VTA",  VENTA_TIENDAS, `STOCK TIENDAS`, `STOCK TIENDAS`, STOCK_TOTAL) %>% 
  arrange(VENTA_TIENDAS, desc(`STOCK TIENDAS`)) 

#"San Telmo 2_STOCK", "SAN TELMO 2_VTA",

#Divido en dos tablas
#Ventas 0
ventas_cero <- ventas_stock %>% 
  filter(VENTA_TIENDAS == 0) %>% 
   select(-ends_with("_VTA"))

#VEO SI DESPUÉS QUIERO USAR EL RESTO DE LA TABLA (EN LA QUE SE VENDIÓ EN ALGUNAS SÍ Y EN OTRAS NO)
```



##AUX
```{r}

#Tabla Venta por familia
FAMILIA_AUX <- SKU_FAMILIA %>% 
  group_by(FAMILIA) %>% 
  summarise(VENTA = sum(VENTA, na.rm = TRUE), FACTURACIÓN = round(sum(TOTAL, na.rm = TRUE))) %>% 
  mutate(Participación = round(FACTURACIÓN/sum(FACTURACIÓN, na.rm = TRUE), 4)) %>% 
  arrange(desc(Participación)) %>% 
  ungroup()


#Marro grande materiales 80% de la venta
MARRO_GRANDE_MATERIALES_TOP_80 <- MARRO_GRANDE_MATERIALES %>%
  mutate(Acumulado = cumsum(Participación)) %>%
  filter(es_top_80(Participación))

resto_marro_grande_materiales <- MARRO_GRANDE_MATERIALES_TOP_80 %>%
  summarise(
    MATERIAL = "Otros",
    Facturación = NA,
   Participación = 1-sum(Participación, na.rm = TRUE))

MARRO_GRANDE_MATERIALES_TOP_80 <- bind_rows(MARRO_GRANDE_MATERIALES_TOP_80, resto_marro_grande_materiales)


#Marro grande colores 80% de la venta
MARRO_GRANDE_COLORES_TOP_80 <- MARRO_GRANDE_COLORES %>%
  mutate(Acumulado = cumsum(Participación)) %>%
  filter(es_top_80(Participación))

resto_marro_grande_colores <- MARRO_GRANDE_COLORES_TOP_80 %>%
  summarise(
    COLOR = "Otros",
    Facturación = NA,
   Participación = 1-sum(Participación, na.rm = TRUE))

MARRO_GRANDE_COLORES_TOP_80 <- bind_rows(MARRO_GRANDE_COLORES_TOP_80, resto_marro_grande_colores)


#Marro chica materiales 80% de la venta
MARRO_CHICA_MATERIALES_TOP_80 <- MARRO_CHICA_MATERIALES %>%
  mutate(Acumulado = cumsum(Participación)) %>%
  filter(es_top_80(Participación))

resto_marro_chica_materiales <- MARRO_CHICA_MATERIALES_TOP_80 %>%
  summarise(
    MATERIAL = "Otros",
    Facturación = NA,
    Participación = 1-sum(Participación, na.rm = TRUE))

MARRO_CHICA_MATERIALES_TOP_80 <- bind_rows(MARRO_CHICA_MATERIALES_TOP_80, resto_marro_chica_materiales)


#Marro chica colores 80% de la venta
MARRO_CHICA_COLORES_TOP_80 <- MARRO_CHICA_COLORES %>%
  mutate(Acumulado = cumsum(Participación)) %>%
  filter(es_top_80(Participación))

resto_marro_chica_colores <- MARRO_CHICA_COLORES_TOP_80 %>%
  summarise(
    COLOR = "Otros",
    Facturación = NA,
    Participación = 1-sum(Participación, na.rm = TRUE))

MARRO_CHICA_COLORES_TOP_80 <- bind_rows(MARRO_CHICA_COLORES_TOP_80, resto_marro_chica_colores)



#Tabla proveedores externos
PROVEEDOR_EXTERNO_AUX <- PROVEEDOR_EXTERNO %>% 
  select(PROVEEDOR, Participación) %>% 
  arrange(Participación)

#Grabados por tiendas
 GRABADOS_TIENDAS <- FACTURAS_MES2 %>%
   filter(GRABADO == "Sí") %>%
   filter(!str_detect(DESCRIPCION, productos_excluir_patron)) %>%   
  group_by(TIENDA) %>% 
   summarise(Facturación = round(sum(PRODUCTO_TOTAL, na.rm = TRUE))) %>%
   mutate(Participación = round((Facturación / sum(Facturación, na.rm = TRUE)), 4)) %>% 
   arrange(desc(Participación))

#Nacionalidad
NACIONALIDAD_PARA_GRAFICO <- NACIONALIDAD_X_FACTURACION %>% 
  select(NACIONALIDAD, `Total facturación`) %>% 
  arrange(desc(`Total facturación`)) %>% 
  mutate(Participación = round((`Total facturación` / sum(`Total facturación`, na.rm = TRUE)), 4), Acumulado = cumsum(Participación)) %>%
  filter(es_top_80(Participación)) 

#Tax free
TABLA_TAX_FREE_AUX <- TABLA_TAX_FREE_TOTAL %>% 
  select(Tienda, `Participación TF`) %>% 
  mutate(`Venta sin TF` = 1 - `Participación TF`)

#Tablas participación histórica 
##Primero preparo los datos

## Fechas ajustadas para incluir 13 meses completos
fecha_final_historico <- as.Date(fecha_fin_mes)
fecha_inicio_historica <- floor_date(fecha_final_historico %m-% months(12), "month")  # %m-% resta meses, le digo cuántos y "month" es para que floor_date sea hecho en el mes

#esta parte es para completar con 0 los meses sin ventas para las familias
meses_referencia <- data.frame(
  año = year(seq(fecha_inicio_historica, fecha_final_historico, by = "month")),
  mes = month(seq(fecha_inicio_historica, fecha_final_historico, by = "month"))
)


## Datos historicos
Datos_historicos <- df_base %>%
  filter(TIENDA %in% c("San Telmo", "San Telmo 2", "Florida", "French", "Güemes", "Recoleta")) %>% 
  filter(TIENDA != "San Telmo 2" | FECHA_EMISION < as.Date("2026-05-22")) %>%  #filtro, para ST2, hasta que fue cuero
  filter(FECHA_EMISION>= fecha_inicio_historica, FECHA_EMISION <= fecha_final_historico) %>% 
  filter(PRECIO_UNITARIO>100) |> 
  mutate(
    RUBRO = case_when(
      SUBFAMILIA == "OUTLET" ~ "OUTLET",
      TRUE ~ RUBRO),
    FAMILIA = case_when(
      SUBFAMILIA == "OUTLET" ~ "OUTLET", 
      TRUE ~ FAMILIA)
  )

REVISAR_RUBRO_STOCK <- filter(Datos_historicos, is.na(RUBRO))
REVISAR_FAMILIA_STOCK <- filter(Datos_historicos, is.na(FAMILIA))

##RUBRO
tabla_historica_RUBRO <- Datos_historicos %>% 
  group_by(año = year(FECHA_EMISION), mes = month(FECHA_EMISION), RUBRO) %>%
  summarise(Unidades = sum(PRODUCTO_CANTIDAD, na.rm = TRUE), 
            "Facturación" = sum(PRODUCTO_TOTAL, na.rm = TRUE), 
            .groups = 'drop') %>%
  # Completamos solo con los meses de referencia
  right_join(meses_referencia, by = c("año", "mes")) %>%
  complete(nesting(año, mes), RUBRO, 
           fill = list(Unidades = 0, "Facturación" = 0)) %>%
  arrange(RUBRO) %>% 
  group_by(año, mes) %>% 
  mutate(Participación = round(Facturación/sum(Facturación, na.rm = TRUE), digits = 4))

##FAMILIA
tabla_historica_FAMILIA <- Datos_historicos %>% 
  group_by(año = year(FECHA_EMISION), mes = month(FECHA_EMISION), RUBRO, FAMILIA) %>%
  summarise(Unidades = sum(PRODUCTO_CANTIDAD, na.rm = TRUE), 
            "Facturación" = sum(PRODUCTO_TOTAL, na.rm = TRUE),
            .groups = 'drop') %>%
  # Completamos solo con los meses de referencia
  right_join(meses_referencia, by = c("año", "mes")) %>%
  complete(nesting(año, mes), nesting(RUBRO, FAMILIA), 
           fill = list(Unidades = 0, "Facturación" = 0)) %>%
  arrange(RUBRO, FAMILIA, año, mes) %>% 
  group_by(año, mes, RUBRO) %>% 
  mutate("Participación" = round(Facturación/sum(Facturación, na.rm = TRUE), digits = 4))
  
  
```

#Escribo el excel
```{r}

# 1. Configuración inicial ----
wb <- createWorkbook()

# Estilos predefinidos
headerStyle <- createStyle(
  textDecoration = "bold",
  border = "TopBottomLeftRight",
  halign = "left"
)

totalStyle <- createStyle(
  textDecoration = "bold",
  fgFill = "#00CED1",  # Aguamarina
  fontColour = "white",
  border = "TopBottomLeftRight"
)

currencyStyle <- createStyle(numFmt = "$#,##0")
percentStyle <- createStyle(numFmt = "0.0%")
numberStyle <- createStyle(numFmt = "#,##0")

# Relleno suave para las filas de subtotal dentro de una tabla (los rubros en
# "Rubros y Familias" y los "Total <familia>" en SKU-familia). Es un aguamarina lavado,
# de la misma familia que el #00CED1 de las filas de TOTAL, para que se distingan sin
# competir con ellas. Se aplica con stack = TRUE para no pisar el formato de número.
SUBTOTAL_FILL <- "#D6F2F4"
subtotalStyle <- createStyle(fgFill = SUBTOTAL_FILL)

# Borde fino para las tablas que van como rango (add_plain_table): las tablas de Excel
# dibujan sus líneas solas, un rango no.
bordeStyle <- createStyle(border = "TopBottomLeftRight")

# Formato condicional de la columna CONDICION (hojas SKU y SKU-familia). Los colores son
# los que venían aplicándose a mano en los FINAL: rojo para lo discontinuado, verde para
# lo activo y verde azulado para el resto (2x1, outlet, fuera de venta...). Las celdas
# vacías quedan sin pintar. En formato condicional el relleno va en bgFill, no fgFill.
condDiscontinuado <- createStyle(fontColour = "#FFFFFF", bgFill = "#FF0000")
condActivo        <- createStyle(fontColour = "#FFFFFF", bgFill = "#92D050")
condOtro          <- createStyle(fontColour = "#FFFFFF", bgFill = "#31869B")

# Aplica las tres reglas sobre la columna CONDICION de una tabla que arranca en la fila
# `startRow` (encabezado). `primera_fila_datos` permite saltear las filas de TOTAL y
# DESCUENTO, que van vacías.
# OJO con el orden: en Excel gana la regla de menor número de prioridad, y openxlsx le da
# la prioridad más alta (= menor número) a la ÚLTIMA que se agrega. Por eso se cargan al
# revés de como se leen: primero la genérica, último "discontinuado".
formato_condicion <- function(wb, sheet, df, startRow = 1, primera_fila_datos = NULL) {
  col <- which(names(df) == "CONDICION")
  if (length(col) != 1) {
    warning("No encontré la columna CONDICION en la hoja ", sheet)
    return(invisible(NULL))
  }
  desde <- if (is.null(primera_fila_datos)) startRow + 1 else primera_fila_datos
  filas <- desde:(startRow + nrow(df))
  letra <- int2col(col)
  celda <- paste0("$", letra, desde)

  conditionalFormatting(wb, sheet, cols = col, rows = filas, type = "expression",
                        rule = paste0("LEN(TRIM(", celda, "))>0"), style = condOtro)
  conditionalFormatting(wb, sheet, cols = col, rows = filas, type = "expression",
                        rule = paste0(celda, '=="activo"'), style = condActivo)
  conditionalFormatting(wb, sheet, cols = col, rows = filas, type = "expression",
                        rule = paste0(celda, '=="discontinuado"'), style = condDiscontinuado)
}

# Colores para diferentes tablas
color_codes <- list(
  aguamarina = list(fill = "#00CED1", font = "#FFFFFF"), # Blanco
  naranja    = list(fill = "#FFA500", font = "#FFFFFF"), # Blanco
  celeste    = list(fill = "#87CEFA", font = "#000000"), # Negro
  lila       = list(fill = "#D8BFD8", font = "#000000")  # Negro
)

# 2. Función para agregar tablas con formato ----
add_formatted_table <- function(wb, sheet, df, startRow, startCol, 
                              tableName, tableTitle = NULL, 
                              totalRow = "TOTAL", color = "aguamarina",
                              currencyCols = NULL, percentCols = NULL,
                              numberCols = NULL) {
  
  # Verificar si hay datos
  if (nrow(df) == 0) {
    df <- data.frame(Mensaje = "No hay datos disponibles")
  }
  
  # Limpiar nombre de tabla (sin espacios ni caracteres especiales)
  tableName <- gsub("[^a-zA-Z0-9_]", "_", tableName)
  
  # Verificar si la tabla ya existe
  existing_tables <- getTables(wb, sheet)
  if (tableName %in% existing_tables) {
    removeTable(wb, sheet = sheet, table = tableName)
  }
  
  # Agregar título si existe
  if (!is.null(tableTitle)) {
    writeData(wb, sheet, tableTitle, startRow = startRow, startCol = startCol)
    addStyle(wb, sheet, 
             createStyle(textDecoration = "bold", halign = "left"), 
             rows = startRow, cols = startCol)
    startRow <- startRow + 1
  }
  
  # Escribir datos
  writeDataTable(wb, sheet, df, 
                 startRow = startRow, startCol = startCol,
                 tableName = tableName,
                 headerStyle = headerStyle,
                 tableStyle = "TableStyleLight9",
                 withFilter = FALSE)
  
  # Función segura para aplicar formatos
  safe_apply_format <- function(cols, style) {
    if (!is.null(cols)) {
      # Filtrar solo columnas que existen en el dataframe
      valid_cols <- cols[cols %in% names(df)]
      for (col in valid_cols) {
        colIndex <- which(names(df) == col)
        if (length(colIndex) > 0) {
          addStyle(wb, sheet, style, 
                   rows = (startRow + 1):(startRow + nrow(df)), 
                   cols = startCol + colIndex - 1,
                   gridExpand = TRUE)
        }
      }
    }
  }
  
  # Aplicar formatos de manera segura
  safe_apply_format(numberCols, numberStyle)
  safe_apply_format(currencyCols, currencyStyle)
  safe_apply_format(percentCols, percentStyle)
  
 # Aplicar estilo a la fila Total si existe
  if (!is.null(totalRow) && !is.null(color)) {
    total_df_index <- which(grepl(paste0("^", totalRow), df[[1]], ignore.case = TRUE))
    
    if (length(total_df_index) > 0) {
      excelRow <- startRow + total_df_index
      
      # Creamos el estilo usando los códigos de color de nuestra nueva lista
      final_total_style <- createStyle(
        fgFill = color_codes[[color]]$fill,
        fontColour = color_codes[[color]]$font,
        textDecoration = "bold"
      )
      
      addStyle(wb, sheet,
               style = final_total_style,
               rows = excelRow,
               cols = startCol:(startCol + ncol(df) - 1),
               gridExpand = TRUE,
               stack = TRUE)
    }
  }
  

    # Devolver información de posición
  list(
    start_row = startRow,
    end_row = startRow + nrow(df),
    start_col = startCol,
    end_col = startCol + ncol(df) - 1,
    next_row = startRow + nrow(df) + 3  # Fila final + 3 filas de espacio
  )
}

# 2b. Misma tabla pero como rango, no como tabla de Excel ----
# Hace falta en dos casos donde Excel no admite una tabla: encabezados repetidos
# (Nacionalidades tiene "Florida" en unidades y en facturación) y celdas combinadas
# dentro del rango (Grabados combina la descripción de A:E).
# `cols` permite dejar columnas salteadas: p. ej. c(1, 6, 7) escribe la 1ª columna del
# df en A y las otras dos en F y G.
add_plain_table <- function(wb, sheet, df, startRow, startCol,
                            cols = NULL, headerNames = names(df),
                            totalRow = "TOTAL", color = "aguamarina",
                            currencyCols = NULL, percentCols = NULL,
                            numberCols = NULL) {

  if (is.null(cols)) cols <- startCol + seq_len(ncol(df)) - 1

  for (j in seq_along(cols)) {
    writeData(wb, sheet, headerNames[j], startRow = startRow, startCol = cols[j])
    writeData(wb, sheet, df[[j]], startRow = startRow + 1, startCol = cols[j],
              colNames = FALSE)
  }

  addStyle(wb, sheet, headerStyle, rows = startRow, cols = cols, gridExpand = TRUE)

  filas_datos <- (startRow + 1):(startRow + nrow(df))

  safe_apply_format <- function(nombres, style) {
    for (nm in intersect(nombres, names(df)))
      addStyle(wb, sheet, style, rows = filas_datos, cols = cols[match(nm, names(df))],
               gridExpand = TRUE)
  }
  safe_apply_format(numberCols, numberStyle)
  safe_apply_format(currencyCols, currencyStyle)
  safe_apply_format(percentCols, percentStyle)

  # writeDataTable dibuja los bordes solo; como acá va como rango hay que ponerlos a mano
  # o la tabla sale sin líneas (pasaba en Nacionalidades y en Grabados). Va DESPUÉS de los
  # formatos de número, que se aplican sin stack y si no le borrarían el borde.
  addStyle(wb, sheet, bordeStyle, rows = filas_datos, cols = cols,
           gridExpand = TRUE, stack = TRUE)

  if (!is.null(totalRow) && !is.null(color)) {
    idx <- which(grepl(paste0("^", totalRow), df[[1]], ignore.case = TRUE))
    if (length(idx) > 0)
      addStyle(wb, sheet,
               createStyle(fgFill = color_codes[[color]]$fill,
                           fontColour = color_codes[[color]]$font,
                           textDecoration = "bold"),
               rows = startRow + idx, cols = cols, gridExpand = TRUE, stack = TRUE)
  }

  list(start_row = startRow,
       end_row = startRow + nrow(df),
       start_col = min(cols),
       end_col = max(cols),
       next_row = startRow + nrow(df) + 3)
}

# 2b. Constantes de layout ----
# Las hojas dejan bloques de filas/columnas libres para los gráficos que agrega después
# graficos_reporte_cuero.R. Si se cambia alguna de estas posiciones hay que cambiarla
# también allá: el script busca las tablas por nombre, pero los anclajes de los gráficos
# se calculan a partir de estas mismas constantes.
FILA_TABLA_FAMILIA   <- 30  # "Rubros y Familias": deja 3:12 para la tabla de rubros + gráficos
FILA_TABLA_MATERIAL  <-  5  # "Materiales y colores": tablas en F y P, gráficos en A:E y K:O
COL_MARRO_GRANDE     <-  6  # F
COL_MARRO_CHICA      <- 16  # P
FILA_TABLA_PROVEEDOR <- 21  # "Proveedores externos": 3:19 libre para el gráfico
FILA_TABLA_NACION    <- 17  # "Nacionalidades": 1:15 libre para el gráfico (17 = encabezado de grupo)

# 3. Crear hojas y agregar tablas ----

# Hoja 1: Rubros y Familias
addWorksheet(wb, "Rubros y Familias")
mes_formatted <- format(ym(mes), "%B %Y") %>% toupper()
title <- paste("REPORTE DE VENTA", mes_formatted)
writeData(wb, "Rubros y Familias", title, startRow = 1)
addStyle(wb, "Rubros y Familias", 
         createStyle(textDecoration = "bold", fontSize = 14),
         rows = 1, cols = 1)

# Tabla 1: tabla_venta_rubro
# DESCUENTO va resaltada igual que TOTAL: no es un rubro más y no lleva minigráfico.
pos1 <- add_formatted_table(wb, "Rubros y Familias", tabla_venta_rubro,
                          startRow = 3, startCol = 1,
                          tableName = "tabla_venta_rubro",
                          totalRow = "(TOTAL|DESCUENTO)",
                          currencyCols = "Facturación",
                          percentCols = "Participación",
                          numberCols = "Unidades",
                          color = "aguamarina")

# Encabezado de la columna E (se completa a mano con datos de otra fuente)
writeData(wb, "Rubros y Familias", "Participación en los últimos 13 meses",
          startRow = 3, startCol = 5)
mergeCells(wb, "Rubros y Familias", cols = 5, rows = 3:5)
addStyle(wb, "Rubros y Familias",
         createStyle(textDecoration = "bold", wrapText = TRUE, valign = "top"),
         rows = 3, cols = 5)

# Tabla 2: tabla_rubro_familia (baja a FILA_TABLA_FAMILIA para dejar lugar a los gráficos
# de "venta por rubros" y "familias 80%" arriba)
pos2 <- add_formatted_table(wb, "Rubros y Familias", tabla_rubro_familia,
                          startRow = FILA_TABLA_FAMILIA,  startCol = 1,
                          tableName = "tabla_rubro_familia",
                          currencyCols = "Facturación",
                          percentCols = "Participación",
                          numberCols = c("Unidades", "Facturación"),
                          color = "aguamarina")

# Las filas de RUBRO (las que no están indentadas) son el subtotal de su bloque: van con
# relleno suave, en el mismo cuerpo que el resto de la tabla. stack = TRUE conserva el
# formato de número de cada columna.
filas_rubro <- which(!startsWith(tabla_rubro_familia$`Rubro/Familia`, " ") &
                       tabla_rubro_familia$`Rubro/Familia` != "TOTAL")
if (length(filas_rubro) > 0)
  addStyle(wb, "Rubros y Familias", subtotalStyle,
           rows = FILA_TABLA_FAMILIA + filas_rubro, cols = 1:4,
           gridExpand = TRUE, stack = TRUE)

# E va más ancha que en el armado a mano (14,5) porque ahora lleva los minigráficos
setColWidths(wb, "Rubros y Familias", cols = c(1, 3, 5), widths = c(17.1, 12.1, 20))

# Hoja 2: SKU
addWorksheet(wb, "SKU")
# DESCUENTO va resaltada igual que TOTAL, como en "Rubros y Familias"
next_row <- add_formatted_table(wb, "SKU", SKU_total,
                               startRow = 1, startCol = 1,
                               tableName = "SKU_total",
                               totalRow = "(TOTAL|DESCUENTO)",
                               currencyCols = c("PRECIO", "TOTAL"),
                               percentCols = NULL,
                               numberCols = c("VENTA", "STOCK"),
                               color = "naranja")

# Desde la fila 4: las 2 y 3 son TOTAL y DESCUENTO, que van sin CONDICION
formato_condicion(wb, "SKU", SKU_total, startRow = 1, primera_fila_datos = 4)


# Hoja 3: SKU-familia
addWorksheet(wb, "SKU-familia")
next_row <- add_formatted_table(wb, "SKU-familia", SKU_FAMILIA_final,
                               startRow = 1, startCol = 1,
                               tableName = "SKU_FAMILIA_final",
                               currencyCols = c("PRECIO", "TOTAL"),
                               percentCols = NULL,
                               numberCols = c("VENTA", "STOCK_TOTAL"),
                               color = NULL)

# Las filas "Total <familia> <subfamilia>" llevan el mismo relleno suave que los
# subtotales de "Rubros y Familias" (la tabla arranca en la fila 1, así que la fila i del
# df está en la fila i+1 de la hoja).
filas_total_familia <- which(startsWith(SKU_FAMILIA_final$DESCRIPCION, "Total"))
if (length(filas_total_familia) > 0)
  addStyle(wb, "SKU-familia", subtotalStyle,
           rows = 1 + filas_total_familia, cols = 1:ncol(SKU_FAMILIA_final),
           gridExpand = TRUE, stack = TRUE)

formato_condicion(wb, "SKU-familia", SKU_FAMILIA_final, startRow = 1)


# Hoja 4: Modelos
addWorksheet(wb, "Modelos")
# DESCUENTO va resaltada igual que TOTAL, como en "Rubros y Familias" y SKU
next_row <- add_formatted_table(wb, "Modelos", Modelos_total,
                               startRow = 1, startCol = 1,
                               tableName = "Modelos_total",
                               totalRow = "(TOTAL|DESCUENTO)",
                               currencyCols = c("PRECIO", "TOTAL"),
                               percentCols = NULL,
                               numberCols = c("VENTA", "STOCK"),
                               color = "celeste")


# Hoja 5: Materiales y colores
addWorksheet(wb, "Materiales y colores")
title <- "MATERIALES Y COLORES"
writeData(wb, "Materiales y colores", title, startRow = 1)
addStyle(wb, "Materiales y colores", 
         createStyle(textDecoration = "bold", fontSize = 14),
         rows = 1, cols = 1)

# Las dos tablas van una al lado de la otra (F y P) y las columnas A:E y K:O quedan
# libres para los cuatro gráficos de materiales y colores.
writeData(wb, "Materiales y colores", "MARRO GRANDE", startRow = 3, startCol = 1)
mergeCells(wb, "Materiales y colores", cols = 1:9, rows = 3)
writeData(wb, "Materiales y colores", "MARRO CHICA", startRow = 3, startCol = 11)
mergeCells(wb, "Materiales y colores", cols = 11:19, rows = 3)
addStyle(wb, "Materiales y colores",
         createStyle(textDecoration = "bold", fontSize = 14),
         rows = 3, cols = c(1, 11), gridExpand = TRUE)

# Agregar tablas
# Tabla 1
pos1 <- add_formatted_table(wb, "Materiales y colores", MARRO_GRANDE_MATERIAL_COLOR,
                               startRow = FILA_TABLA_MATERIAL, startCol = COL_MARRO_GRANDE,
                               tableName = "MARRO_GRANDE_MATERIAL_COLOR",
                               currencyCols = "Facturación",
                               percentCols = c("Participación", "Acumulado"),
                               numberCols = NULL,
                               color = "celeste")

# Tabla 2
pos2 <- add_formatted_table(wb, "Materiales y colores", MARRO_CHICA_MATERIAL_COLOR,
                                startRow = FILA_TABLA_MATERIAL, startCol = COL_MARRO_CHICA,
                               tableName = "MARRO_CHICA_MATERIAL_COLOR",
                               currencyCols = "Facturación",
                               percentCols = c("Participación", "Acumulado"),
                               numberCols = NULL,
                               color = "celeste")

# A:E y K:O son las bandas donde van los gráficos: el ancho define su tamaño
setColWidths(wb, "Materiales y colores",
             cols = c(1:5, 6, 11:15, 16),
             widths = c(15.1, 13.5, 14.6, 12.6, 17.9, 29.6,
                        14.2, 16.2, 13.5, 14.6, 15.5, 24.3))

# # Tabla 3
# pos3 <- add_formatted_table(wb, "Materiales y colores", CINTURON_MATERIAL_COLOR, 
#                                 startRow = pos2$end_row + 5, startCol = 1,
#                                tableName = "CINTURON_MATERIAL_COLOR",
#                                tableTitle = "Cinturones",
#                                currencyCols = "Facturación",
#                                percentCols = c("Participación", "Acumulado"),
#                                numberCols = NULL,
#                                color = "celeste")


# Hoja 6: Proveedores externos
addWorksheet(wb, "Proveedores externos")
title <- "PROVEEDORES EXTERNOS"
writeData(wb, "Proveedores externos", title, startRow = 1)
addStyle(wb, "Proveedores externos", 
         createStyle(textDecoration = "bold", fontSize = 14),
         rows = 1, cols = 1)

# Agregar tablas
# Tabla 1: baja a FILA_TABLA_PROVEEDOR y las filas 3:19 quedan para el gráfico
pos1 <- add_formatted_table(wb, "Proveedores externos", PROVEEDOR_EXTERNO_TOTAL,
                               startRow = FILA_TABLA_PROVEEDOR, startCol = 1,
                               tableName = "PROVEEDOR_EXTERNO_TOTAL",
                               currencyCols = "Facturación",
                               percentCols = "Participación",
                               numberCols = "Unidades",
                               color = "naranja")

# La tabla de rubros entre proveedores externos (PROVEEDOR_EXTERNO_RUBROS_TOTAL) no va
# más en la hoja: se venía borrando a mano todos los meses. Su total se sigue usando para
# el título del gráfico, vía PARTICIPACION_PROVEEDORES_EXTERNOS.

setColWidths(wb, "Proveedores externos", cols = c(1, 3), widths = c(46.5, 12.1))



# Hoja 7: Nacionalidades
cols_ends_with_x <- names(NACIONALIDAD_ENTERA)[endsWith(names(NACIONALIDAD_ENTERA), ".x")]
cols_ends_with_y <- names(NACIONALIDAD_ENTERA)[endsWith(names(NACIONALIDAD_ENTERA), ".y")]

addWorksheet(wb, "Nacionalidades")

# Encabezado de dos niveles: "Unidades" sobre las 6 columnas de cantidad y "Facturación"
# sobre las 6 de plata. Va como rango y no como tabla de Excel porque los nombres de
# tienda se repiten en las dos mitades.
n_tiendas <- length(cols_ends_with_x)
writeData(wb, "Nacionalidades", "Unidades",
          startRow = FILA_TABLA_NACION, startCol = 2)
mergeCells(wb, "Nacionalidades", cols = 2:(1 + n_tiendas + 1), rows = FILA_TABLA_NACION)
writeData(wb, "Nacionalidades", "Facturación",
          startRow = FILA_TABLA_NACION, startCol = n_tiendas + 3)
mergeCells(wb, "Nacionalidades",
           cols = (n_tiendas + 3):(2 * n_tiendas + 3), rows = FILA_TABLA_NACION)
addStyle(wb, "Nacionalidades",
         createStyle(textDecoration = "bold", halign = "center",
                     border = "TopBottomLeftRight"),
         rows = FILA_TABLA_NACION, cols = c(2, n_tiendas + 3), gridExpand = TRUE)

# Los encabezados van sin el sufijo .x / .y del join
nombres_nacionalidad <- c("País",
                          sub("\\.x$", "", cols_ends_with_x), "Total",
                          sub("\\.y$", "", cols_ends_with_y), "Total")

next_row <- add_plain_table(wb, "Nacionalidades", NACIONALIDAD_ENTERA,
                               startRow = FILA_TABLA_NACION + 1, startCol = 1,
                               headerNames = nombres_nacionalidad,
                               currencyCols = c(cols_ends_with_y, "Total facturación"),
                               percentCols = NULL,
                               numberCols = c(cols_ends_with_x, "Total cantidad"),
                               totalRow = "Total general",
                               color = "lila")

setColWidths(wb, "Nacionalidades", cols = 13, widths = 15.2)



# Hoja 8: Otros
addWorksheet(wb, "Otros")
title <- "GRABADOS"
writeData(wb, "Otros", title, startRow = 1)
addStyle(wb, "Otros", 
         createStyle(textDecoration = "bold", fontSize = 14),
         rows = 1, cols = 1)

# Tabla 1: GRABADOS_TOTAL
# La descripción se combina de A a E (son nombres largos) y Unidades/Facturación quedan
# en F y G; el ancho de A:C lo fijan las tablas de PRECIOS de más abajo, así que no se
# puede ensanchar A. Al haber celdas combinadas va como rango, no como tabla de Excel.
pos1 <- add_plain_table(wb, "Otros", GRABADOS_TOTAL,
                         startRow = 3, startCol = 1, cols = c(1, 6, 7),
                         currencyCols = "Facturación",
                         percentCols = NULL,
                         numberCols = "Unidades",
                         totalRow = "Total")

for (r in 3:(3 + nrow(GRABADOS_TOTAL))) mergeCells(wb, "Otros", cols = 1:5, rows = r)

# Tabla 2: CONSERJES
# pos2 <- add_formatted_table(wb, "Otros", CONSERJES, 
#                          startRow = pos1$end_row + 5, startCol = 1,
#                          tableName = "CONSERJES",
#                          tableTitle = "CONSERJES",
#                          currencyCols = c("VENTA_NETA", "COMISIÓN"),
#                          percentCols = NULL,
#                          numberCols = "CANTIDAD")

#Tabla 3: TABLA_TAX_FREE_TOTAL
pos3 <- add_formatted_table(wb, "Otros", TABLA_TAX_FREE_TOTAL,
                         startRow = pos1$end_row + 5, startCol = 1,
                         tableName = "TABLA_TAX_FREE",
                         tableTitle = "TAX FREE",
                         # La columna se llama "Tax Free" con F mayúscula; decía "Tax free"
                         # y por eso quedaba sin formato moneda.
                         currencyCols = c("Venta total", "Tax Free", "Venta extranjeros"),
                         percentCols = c("Participación TF", "Participación Ext"),
                         numberCols = NULL)

# Tablas 4 y 5: Precios unitarios (una al lado de la otra)
# El título "PRECIOS" va suelto una fila más arriba para que cada tabla pueda llevar su
# propio rótulo ("Marro grande" / "Marro chica") justo encima.
fila_precios <- pos3$end_row + 4
writeData(wb, "Otros", "PRECIOS", startRow = fila_precios, startCol = 1)
addStyle(wb, "Otros", createStyle(textDecoration = "bold", halign = "left"),
         rows = fila_precios, cols = 1)

# Tabla 4: PRECIO_UNITARIO_MARRO_GRANDE (izquierda)
pos_left <- add_formatted_table(wb, "Otros", PRECIO_UNITARIO_MARRO_GRANDE,
                              startRow = fila_precios + 1, startCol = 1,
                              tableName = "PRECIO_MARRO_GRANDE",
                              tableTitle = "Marro grande",
                              currencyCols = c("Precio", "Facturación"),
                              percentCols = c("Participación", "Acumulado"),
                              numberCols = "Cantidad")

# Verificamos las columnas existentes en el dataframe
print(names(PRECIO_UNITARIO_MARRO_CHICA))

# Tabla 5: PRECIO_UNITARIO_MARRO_CHICA (derecha, con columna en blanco)
start_col_right <- pos_left$end_col + 2  # +2 para dejar 1 columna en blanco

# Asegurarnos de que las columnas especificadas existen
cols_existentes <- names(PRECIO_UNITARIO_MARRO_CHICA)
currency_cols <- c("Precio", "Facturación")[c("Precio", "Facturación") %in% cols_existentes]
percent_cols <- c("Participación", "Acumulado")[c("Participación", "Acumulado") %in% cols_existentes]
number_cols <- "Cantidad"["Cantidad" %in% cols_existentes]

pos_right <- add_formatted_table(wb, "Otros", PRECIO_UNITARIO_MARRO_CHICA,
                               startRow = fila_precios + 1,
                               startCol = start_col_right,
                               tableName = "PRECIO_MARRO_CHICA",
                               tableTitle = "Marro chica",
                               currencyCols = currency_cols,
                               percentCols = percent_cols,
                               numberCols = number_cols)


# Hoja 9: Valor stock
addWorksheet(wb, "Valor stock")
mes_formatted <- format(ym(mes), "%B %Y") %>% toupper()
title <- paste("STOCK A ", mes_formatted)
writeData(wb, "Valor stock", title, startRow = 1)
addStyle(wb, "Valor stock", 
         createStyle(textDecoration = "bold", fontSize = 14),
         rows = 1, cols = 1)

# Tabla 1: STOCK_VALOR_TOTAL
# Los nombres de las columnas son los de las tiendas tal como vienen del pivot ("Barracas",
# "Florida Depósito", "San Telmo 1", ...). Antes se listaban a mano en mayúsculas, no
# matcheaba ninguno y la tabla quedaba sin formato moneda. Se toman todas menos RUBRO,
# así sigue andando si cambian las tiendas.
pos1 <- add_formatted_table(wb, "Valor stock", STOCK_VALOR_TOTAL,
                          startRow = 3, startCol = 1,
                          tableName = "STOCK_VALOR_TOTAL",
                          currencyCols = setdiff(names(STOCK_VALOR_TOTAL), "RUBRO"),
                          percentCols = NULL,
                          numberCols = NULL,
                          color = "aguamarina")

# Con el formato moneda los importes no entraban y salían como ###
setColWidths(wb, "Valor stock", cols = 1:ncol(STOCK_VALOR_TOTAL),
             widths = c(15, rep(16, ncol(STOCK_VALOR_TOTAL) - 1)))


# Hoja 10: stock sin ventas
addWorksheet(wb, "Stock sin ventas")
mes_formatted <- format(ym(mes), "%B %Y") %>% toupper()
title <- paste("STOCK SIN VENTAS DURANTE ", mes_formatted)
writeData(wb, "Stock sin ventas", title, startRow = 1)
addStyle(wb, "Stock sin ventas", 
         createStyle(textDecoration = "bold", fontSize = 14),
         rows = 1, cols = 1)

# Tabla 1: 
pos1 <- add_formatted_table(wb, "Stock sin ventas", ventas_cero, 
                          startRow = 3, startCol = 1,
                          tableName = "ventas_cero",
                          currencyCols = NULL,
                          percentCols = NULL,
                          numberCols = NULL,
                          color = "aguamarina")



# Hoja 11: AUX
addWorksheet(wb, "AUX")

## Tabla 1: FAMILIA_AUX
pos1 <- add_formatted_table(wb, "AUX", FAMILIA_AUX, 
                          startRow = 1, startCol = 1,
                          tableName = "FAMILIA_AUX",
                          currencyCols = "FACTURACIÓN",
                          percentCols = "Participación",
                          numberCols = "VENTA",
                          color = "aguamarina")

## Tabla 2: MARRO_GRANDE_MATERIALES_TOP_80 (a la derecha de FAMILIA_AUX)
start_col_right <- pos1$end_col + 2  

pos2 <- add_formatted_table(wb, "AUX", MARRO_GRANDE_MATERIALES_TOP_80, 
                          startRow = 1, startCol = start_col_right,
                          tableName = "MARRO_GRANDE_MATERIALES_TOP_80",
                          tableTitle = "MARRO GRANDE MATERIALES (80% de la venta)",
                          currencyCols = "Facturación",
                          percentCols = c("Participación", "Acumulado"),
                          numberCols = NULL,
                          color = "celeste")

## Tabla 3: MARRO_GRANDE_COLORES_TOP_80 (debajo de MARRO_GRANDE_MATERIALES_TOP_80 con 2 filas vacías)
pos3 <- add_formatted_table(wb, "AUX", MARRO_GRANDE_COLORES_TOP_80, 
                          startRow = pos2$end_row + 3,  # +3 para dejar 2 filas vacías
                          startCol = start_col_right,
                          tableName = "MARRO_GRANDE_COLORES_TOP_80",
                          tableTitle = "MARRO GRANDE COLORES (80% de la venta)",
                          currencyCols = "Facturación",
                          percentCols = c("Participación", "Acumulado"),
                          numberCols = NULL,
                          color = "celeste")

## Tabla 4: MARRO_CHICA_MATERIALES_TOP_80 (a la derecha de MARRO_GRANDE_MATERIALES_TOP_80)
start_col_right2 <- pos2$end_col + 2  # +2 para dejar 1 columna en blanco

pos4 <- add_formatted_table(wb, "AUX", MARRO_CHICA_MATERIALES_TOP_80, 
                          startRow = 1, startCol = start_col_right2,
                          tableName = "MARRO_CHICA_MATERIALES_TOP_80",
                          tableTitle = "MARRO CHICA MATERIALES (80% de la venta)",
                          currencyCols = "Facturación",
                          percentCols = c("Participación", "Acumulado"),
                          numberCols = NULL,
                          color = "celeste")

## Tabla 5: MARRO_CHICA_COLORES_TOP_80 (debajo de MARRO_CHICA_MATERIALES_TOP_80 con 2 filas vacías)
pos5 <- add_formatted_table(wb, "AUX", MARRO_CHICA_COLORES_TOP_80, 
                          startRow = pos4$end_row + 3,  # +3 para dejar 2 filas vacías
                          startCol = start_col_right2,
                          tableName = "MARRO_CHICA_COLORES_TOP_80",
                          tableTitle = "MARRO CHICA COLORES (80% de la venta)",
                          currencyCols = "Facturación",
                          percentCols = c("Participación", "Acumulado"),
                          numberCols = NULL,
                          color = "celeste")

## Tabla 6: CINTURON_MATERIALES_TOP_80 (a la derecha de MARRO_CHICA_MATERIALES_TOP_80)
# start_col_right3 <- pos4$end_col + 2  # +2 para dejar 1 columna en blanco

# pos6 <- add_formatted_table(wb, "AUX", CINTURON_MATERIALES_TOP_80, 
#                           startRow = 1, startCol = start_col_right3,
#                           tableName = "CINTURON_MATERIALES_TOP_80",
#                           tableTitle = "CINTURONES MATERIALES (80% de la venta)",
#                           currencyCols = "Facturación",
#                           percentCols = c("Participación", "Acumulado"),
#                           numberCols = NULL,
#                           color = "celeste")

## Tabla 7: CINTURON_COLORES_TOP_80 (debajo de CINTURON_MATERIALES_TOP_80 con 2 filas vacías)
# pos7 <- add_formatted_table(wb, "AUX", CINTURON_COLORES_TOP_80, 
#                           startRow = pos6$end_row + 3,  # +3 para dejar 2 filas vacías
#                           startCol = start_col_right3,
#                           tableName = "CINTURON_COLORES_TOP_80",
#                           tableTitle = "CINTURONES COLORES (80% de la venta)",
#                           currencyCols = "Facturación",
#                           percentCols = c("Participación", "Acumulado"),
#                           numberCols = NULL,
#                           color = "celeste")

## Tabla 8: NACIONALIDAD PARA GRÁFICO (debajo de todo lo anterior con 2 filas vacías)
next_row <- max(pos1$end_row, pos3$end_row, pos5$end_row, pos5$end_row) + 3

pos8 <- add_formatted_table(wb, "AUX", NACIONALIDAD_PARA_GRAFICO, 
                          startRow = next_row, startCol = 1,
                          tableName = "NACIONALIDAD_PARA_GRAFICO",
                          tableTitle = "NACIONALIDADES",
                          currencyCols = "Total facturación",
                          percentCols = c("Participación", "Acumulado"),
                          numberCols = NULL,
                          color = NULL)

## Tabla 9: GRABADOS_TIENDAS (debajo de NACIONALIDAD con 2 filas vacías)
pos9 <- add_formatted_table(wb, "AUX", GRABADOS_TIENDAS, 
                          startRow = pos8$end_row + 3, startCol = 1,
                          tableName = "GRABADOS_TIENDAS",
                          tableTitle = "GRABADOS POR TIENDAS",
                          currencyCols = "Facturación",
                          percentCols = "Participación",
                          numberCols = NULL,
                          color = NULL)  # Sin color especial según especificaciones

## Tabla 10: GRABADOS_TIENDAS (debajo de GRABADOS con 2 filas vacías)
pos9 <- add_formatted_table(wb, "AUX", TABLA_TAX_FREE_AUX,
                          startRow = pos9$end_row + 3, startCol = 1,
                          tableName = "TABLA_TAX_FREE_AUX",
                          tableTitle = "PORCENTAJE DE VENTA CON TAX FREE",
                          currencyCols = NULL,
                          percentCols = c("Participación TF", "Venta sin TF"),
                          numberCols = NULL,
                          color = NULL)

## Tabla 11: TABLA HISTÓRICA DE RUBRO (al lado de CINTURONES)
start_col_right4 <- pos5$end_col + 2  # +2 para dejar 1 columna en blanco

pos10 <- add_formatted_table(wb, "AUX", tabla_historica_RUBRO, 
                          startRow = 1, startCol = start_col_right4,
                          tableName = "tabla_historica_RUBRO",
                          tableTitle = "TABLA HISTÓRICA DE PARTICIPACIÓN POR RUBRO",
                          currencyCols = "Facturación",
                          percentCols = "Participación",
                          numberCols = "Unidades",
                          color = "celeste")

## Tabla 12: TABLA HISTÓRICA DE FAMILIA (a la derecha de la de RUBRO)
start_col_right5 <- pos10$end_col + 2  # +2 para dejar 1 columna en blanco

pos11 <- add_formatted_table(wb, "AUX", tabla_historica_FAMILIA, 
                          startRow = 1, startCol = start_col_right5,
                          tableName = "tabla_historica_FAMILIA",
                          tableTitle = "TABLA HISTÓRICA DE PARTICIPACIÓN POR FAMILIA",
                          currencyCols = "Facturación",
                          percentCols = "Participación",
                          numberCols = "Unidades",
                          color = "celeste")



# Ocultar la hoja AUX al final
#sheetVisibility(wb)[9] <- FALSE



# 4. Guardar el archivo ----
archivo_reporte <- paste0("Reporte_ventas/Reporte_Ventas_CUERO_", mes, ".xlsx")
saveWorkbook(wb, archivo_reporte, overwrite = TRUE)


# 5. Agregar los gráficos ----
# Los 14 gráficos que antes se hacían a mano. Se agregan sobre el archivo ya guardado
# porque openxlsx no sabe hacer gráficos nativos: el script lo reabre con openxlsx2 y
# los inserta. Queda listo para mandar, salvo la columna "EN PRODUCCIÓN" de la hoja SKU,
# que se completa aparte.
source("graficos_reporte_cuero.R")
agregar_graficos_cuero(archivo_reporte,
                       part_proveedores   = PARTICIPACION_PROVEEDORES_EXTERNOS,
                       fila_tabla_familia = FILA_TABLA_FAMILIA)
```

