---
title: "Reporte_ventas-JOYERÍA"
output: word_document
date: "2025-04-06"
---

```{r setup, include=FALSE}
knitr::opts_chunk$set(echo = TRUE)
```


```{r}

library(magick)

```
QUITO LOS ANTICIPOS POR ANILLOS DOS LETRAS PERO PONERLOS CON EL MONTO ENTERO CUANDO PAGUEN EL SALDO!!

#1.Corro Arreglo_base_Odoo
#2.Corro este

```{r filtro para la quincena a analizar}


fecha_inicio_quincena <- as.Date("2026/06/01") 
fecha_fin_quincena <- as.Date("2026/06/15")

#mes <- "2026-06"

fecha_proveedores <- strftime("2026/06/01","%Y%m%d")

```

```{r filtro las facturas por fecha y tiendas}

FACTURAS_MES_JOYERIA <- Odoo_mas_Alegra %>%
  select(-PRECIO_UNITARIO_SIN_IMP) %>% 
  filter(CODIGO_BARRAS != "Anticipo") |> 
  filter(as.Date(FECHA_EMISION) >= fecha_inicio_quincena,
         as.Date(FECHA_EMISION) <= fecha_fin_quincena,
         TIENDA %in% c("Güemes 2", "El Solar", "San Telmo 2")) %>% 
  filter(TIENDA != "San Telmo 2" | FECHA_EMISION > as.Date("2026-05-22")) %>% #filtro, para ST2, desde que es joyería   
  mutate(SUBFAMILIA = case_when(
  RUBRO == "MARRO CHICA" ~ "ACCESORIOS DE CUERO",
  TRUE ~ SUBFAMILIA)) #Le agrego la categoría a lo que es cuero dentro de lo que va a llamarse FAMILIA en el reporte 

REVISAR_SUBFAMILIA_JOYERIA <- FACTURAS_MES_JOYERIA %>% 
 # filter(PRODUCTO_NOMBRE_COMPLETO != "Anticipo del cliente") %>% 
  filter(is.na(SUBFAMILIA))

if (nrow(REVISAR_SUBFAMILIA_JOYERIA) > 0)
  message("⚠️  SUBFAMILIA sin asignar: ", nrow(REVISAR_SUBFAMILIA_JOYERIA), " fila(s)\n",
          paste(unique(REVISAR_SUBFAMILIA_JOYERIA$DESCRIPCION), collapse = ", "))

```

```{r elimino las facturas y/o notas de crédito que tienen sólo una diferencia mínima ante un cambio para que no lo compute como un artículo}

FACTURAS_MES2_JOYERIA <- FACTURAS_MES_JOYERIA %>% 
  filter(PRECIO_UNITARIO>100)

```

```{r le agrego los proveedores}

proveedores_odoo_LUCERO_a_revisar <- read_excel(paste0("Proveedores/proveedores_odoo_LUCERO_", fecha_proveedores, ".xlsx")) |> 
  rename(CODIGO_BARRAS = "Código de barras", PRODUCTO = Producto, PROVEEDOR = Proveedores) %>% 
  mutate(PROVEEDOR = str_squish(PROVEEDOR)) %>% #para quitar espacios en blanco al ppio y al final del texto
  mutate(PROVEEDOR = if_else(
  PROVEEDOR %in% c("SUCCESSFUL BOXES S.R.L., PERDRIEL", "SUCCESSFUL BOXES S.R.L., CHACO", "SUCCESSFUL BOXES S.R.L., SD 2463"),
  "SUCCESSFUL BOXES S.R.L.",
  PROVEEDOR)) %>%
  mutate(PROVEEDOR = if_else(PROVEEDOR == "PASSA DISEGNI SRL", "PASSA DISEGNI S.R.L. (ALAIMO)", PROVEEDOR)) |> 
  mutate(PROVEEDOR = if_else(is.na(PROVEEDOR) & PRODUCTO == "[102536] PULSERA PIEDRA NATURAL MEDIANA", "Muestra", PROVEEDOR))

#Reviso los proveedores entre aquellos productos con más de uno 
REVISO_PROVEEDORES <- proveedores_odoo_LUCERO_a_revisar |>
  filter(PRODUCTO != "[Delivery_007] Envío estándar" | is.na(PRODUCTO)) %>% #borro esta fila que aparece en primer lugar
  fill(CODIGO_BARRAS, PRODUCTO, .direction = "down") |>
  group_by(PRODUCTO) |>
  summarise(
    n_proveedores = n_distinct(PROVEEDOR),
    proveedores   = paste(sort(unique(PROVEEDOR)), collapse = " | "),
    .groups = "drop"
  ) %>% 
  filter(n_proveedores > 1)

#Le cambio el nombre a los proveedores para que estén como los quiere Carlos

Proveedores_joyeria_Carlos <- read_excel("Proveedores/Proveedores_joyeria_Carlos.xlsx")

proveedores_odoo_LUCERO <- proveedores_odoo_LUCERO_a_revisar |> 
  left_join(Proveedores_joyeria_Carlos, by = "PROVEEDOR") |> 
  rename(PROVEEDOR_ORIGINAL = PROVEEDOR, PROVEEDOR = NOMBRE_NUEVO)


FACTURAS_MES2_JOYERIA$PROVEEDOR <- proveedores_odoo_LUCERO$PROVEEDOR[match(FACTURAS_MES2_JOYERIA$CODIGO_BARRAS, proveedores_odoo_LUCERO$CODIGO_BARRAS)]

FACTURAS_MES2_JOYERIA <- FACTURAS_MES2_JOYERIA |> 
  mutate(PROVEEDOR = case_when(DESCRIPCION == "ANILLO DOS LETRAS" ~ "MARIEL LINI",
                               TRUE ~PROVEEDOR))

REVISAR_PROVEEDORES_JOYERIA <- FACTURAS_MES2_JOYERIA %>% 
  #filter(PRODUCTO_NOMBRE_COMPLETO != "Anticipo del cliente") %>% 
  filter(is.na(PROVEEDOR))

if (nrow(REVISAR_PROVEEDORES_JOYERIA) > 0)
  message("⚠️  PROVEEDOR sin asignar: ", nrow(REVISAR_PROVEEDORES_JOYERIA), " fila(s)\n",
          paste(unique(REVISAR_PROVEEDORES_JOYERIA$DESCRIPCION), collapse = ", "))

```

#SELECCIONO LOS DEBUTANTES Y ELIMINO FILAS VENTAS <1 (CAMBIOS)
```{r}

#Los debutantes son proveedores y artículos específicos

Debutantes_joyería <- read_excel("Reporte_debutantes/Debutantes joyería.xlsx") %>% 
  select(CODIGO_BARRAS = REFERENCIA_INTERNA)

debutantes <- FACTURAS_MES2_JOYERIA %>% 
  filter(PROVEEDOR %in% c("FABIAN BILAVSKY", "VICTOR BERENGARD", "NORBERTO KORDICH", "CDEI") | 
         CODIGO_BARRAS %in% Debutantes_joyería$CODIGO_BARRAS) %>% 
  filter(PRODUCTO_CANTIDAD>0)


```



#Creo cada una de las solapas
###1ro calculo el total de descuento y el dto por tienda
```{r}
DESCUENTO_JOYERIA <- debutantes %>% 
  select(NRO_FACTURA, DESCUENTO) %>% 
  distinct()

DESCUENTO_X_TIENDA_JOYERIA <- debutantes |> 
  select(TIENDA, NRO_FACTURA, DESCUENTO) %>% 
  distinct() |> 
  group_by(TIENDA) |> 
  summarise(DTO_X_TIENDA = sum(DESCUENTO, na.rm = TRUE)) |> 
  ungroup()

DESCUENTO_TOTAL_JOYERIA <- sum(DESCUENTO_JOYERIA$DESCUENTO, na.rm = TRUE)

```


##Concateno los atributos
```{r}

FACTURAS_MES2_JOYERIA_CONCA <- debutantes %>% 
  mutate(PRODUCTO = pmap_chr(
    list(DESCRIPCION, COLOR, MATERIAL, TALLE, VARIANTE, MEDIDA, DIAMETRO, GROSOR, PESO, PIEDRA, TERMINACION),
    \(...) str_flatten(na.omit(c(...)), collapse = " - ")
  ))
  
```


## SKU
```{r solapa SKU}

SKU_JOYERIA <- FACTURAS_MES2_JOYERIA_CONCA %>% 
  group_by(PROVEEDOR, SUBFAMILIA, CODIGO_BARRAS, PRODUCTO, PRODUCTO_STOCK) %>% 
  summarise(VENTA = sum(PRODUCTO_CANTIDAD, na.rm = TRUE), 
            TOTAL = round(sum(PRODUCTO_TOTAL, na.rm = TRUE)), 
            PRECIO = round(TOTAL/VENTA, digits=0),
            .groups = "drop") %>% 
  rename("CODIGO"=CODIGO_BARRAS) %>% 
  filter(VENTA != 0) |> 
  arrange(desc(TOTAL)) %>% 
  ungroup() |> 
  rename(STOCK = PRODUCTO_STOCK) |> 
  relocate(PRECIO, .after = VENTA) |> 
  relocate(STOCK, .after = TOTAL)

# Calculo S/D
SKU_SD_JOYERIA <- SKU_JOYERIA %>% 
  mutate("D/S" = if_else(VENTA>0, round(STOCK/VENTA*30, digits = 0), NA_real_))


# Creo la fila con descuento
descuento_sku_JOYERIA <- tibble(
  PROVEEDOR = "DESCUENTO",
  SUBFAMILIA = NA,
  CODIGO = NA,
  PRODUCTO = NA,
  VENTA = NA,
  PRECIO = NA,
  TOTAL = DESCUENTO_TOTAL_JOYERIA,
  STOCK = NA,
  `D/S` = NA)

# Agrego la fila con valor de descuento
#SKU_desc_JOYERIA <- bind_rows(descuento_sku_JOYERIA, SKU_SD_JOYERIA)


# Creo la fila con los totales
totales_sku_JOYERIA <- tibble(
  PROVEEDOR = "TOTAL",
  SUBFAMILIA = NA,
  CODIGO = NA,
  PRODUCTO = NA,
  VENTA = sum(SKU_SD_JOYERIA$VENTA, na.rm = TRUE),
  PRECIO = NA,
  TOTAL = sum(SKU_SD_JOYERIA$TOTAL, na.rm = TRUE)-DESCUENTO_TOTAL_JOYERIA,
  STOCK = sum(SKU_SD_JOYERIA$STOCK, na.rm = TRUE),
  `D/S` = NA)

# Agregar la fila al inicio de los datos
SKU_total_JOYERIA <- bind_rows(totales_sku_JOYERIA, SKU_SD_JOYERIA) %>% 
  rename(FAMILIA = SUBFAMILIA)

```


##SKU-FAMILIA
```{r}

SKU_SUBFAMILIA_JOYERIA <- SKU_SD_JOYERIA %>%
  select(PROVEEDOR, SUBFAMILIA, CODIGO, PRODUCTO, VENTA, PRECIO, TOTAL, STOCK, `D/S`)

# 1. Ordenar los datos originales
SKU_SUBFAMILIA_JOYERIA_ordenado <- SKU_SUBFAMILIA_JOYERIA %>%
  arrange(SUBFAMILIA, PRODUCTO, desc(TOTAL))

# 2. Crear los totales por familia
totales_por_familia_JOYERIA <- SKU_SUBFAMILIA_JOYERIA %>%
  group_by(SUBFAMILIA) %>%
  summarise(
    PROVEEDOR = "",
    CODIGO = "",
    PRODUCTO = paste("Total", first(SUBFAMILIA)),
    PRECIO = NA_real_,
    `D/S` = NA_real_,
    VENTA = sum(VENTA, na.rm = TRUE),
    TOTAL = round(sum(TOTAL, na.rm = TRUE)),
    STOCK = sum(STOCK, na.rm = TRUE),
    .groups = "drop"
  ) %>%
  distinct(SUBFAMILIA, PRODUCTO, .keep_all = TRUE) %>% # Asegura un único total
  select(names(SKU_SUBFAMILIA_JOYERIA))

# 3. Combinar y ordenar
SKU_SUBFAMILIA_JOYERIA_final <- bind_rows(
  SKU_SUBFAMILIA_JOYERIA_ordenado,
  totales_por_familia_JOYERIA
) %>%
  mutate(
    tipo_fila = ifelse(str_detect(PRODUCTO, "^Total"), 1, 0)
  ) %>%
  arrange(
    SUBFAMILIA,
    tipo_fila,  # 0=productos primero, 1=totales al final
    desc(TOTAL)
  ) %>%
  select(-tipo_fila) %>% 
  mutate(SUBFAMILIA = ifelse(str_detect(PRODUCTO, "^Total"), "", SUBFAMILIA)) %>% 
  rename(FAMILIA = SUBFAMILIA)

# SKU_SUBFAMILIA_JOYERIA_final <- SKU_SUBFAMILIA_JOYERIA_final %>% 
#   mutate(CONDICION = ifelse(RUBRO == "OUTLET", "outlet", CONDICION))
  
```

## Modelos
```{r solapa Modelos}

#los modelos pueden tener distinto precio por color o por inflación, entonces se muestra el precio unitario calculado Total/venta

Descripcion <- FACTURAS_MES2_JOYERIA_CONCA %>% 
  select(DESCRIPCION, PRODUCTO) %>% 
  distinct()

Modelos_JOYERIA <- SKU_total_JOYERIA %>% 
  filter(PROVEEDOR != "TOTAL" & PROVEEDOR != "DESCUENTO") %>%
  left_join(Descripcion, by = "PRODUCTO") %>% 
  select(-PRODUCTO) %>% 
  group_by(DESCRIPCION) |> 
  mutate(CODIGO = min(CODIGO)) |> #para quedarme sólo con un ´codigo por descripción. Si lo ponía después, no funcionaba bien porque mantenía uno por tienda
  group_by(PROVEEDOR, FAMILIA, DESCRIPCION, CODIGO) %>% 
  summarise(VENTA = sum(VENTA, na.rm = TRUE), 
            TOTAL = sum(TOTAL, na.rm = TRUE), 
            PRECIO = round(TOTAL/VENTA), 
            STOCK = sum(STOCK, na.rm = TRUE), 
            "D/S" = round(STOCK/VENTA*30),
            .groups = "drop") %>%
  distinct() %>% 
  arrange(desc(TOTAL)) %>% 
  ungroup() %>% 
  relocate(PRECIO, .after = VENTA)

# Creo la fila con el descuento
desc_modelos_JOYERIA <- tibble(
  PROVEEDOR = "DESCUENTO",
  FAMILIA = NA,
  DESCRIPCION = NA,
  CODIGO = NA,
  PRECIO = NA,
  VENTA = NA,
  TOTAL = DESCUENTO_TOTAL_JOYERIA,
  STOCK = NA,
  `D/S` = NA)

# Agregar la fila al inicio del marco de datos
#Modelos_desc_JOYERIA <- bind_rows(desc_modelos_JOYERIA, Modelos_JOYERIA)

# Creo la fila con los totales
totales_modelos_JOYERIA <- tibble(
  PROVEEDOR = "TOTAL",
  FAMILIA = NA,
  DESCRIPCION = NA,
  CODIGO = NA,
  PRECIO = NA,
  VENTA = sum(Modelos_JOYERIA$VENTA, na.rm = TRUE),
  TOTAL = sum(Modelos_JOYERIA$TOTAL, na.rm = TRUE)-DESCUENTO_TOTAL_JOYERIA,
  STOCK = sum(Modelos_JOYERIA$STOCK, na.rm = TRUE),
  `D/S` = NA)

# Agregar la fila al inicio del marco de datos
Modelos_total_JOYERIA <- bind_rows(totales_modelos_JOYERIA, Modelos_JOYERIA)

# Ordeno columnas
Modelos_total_JOYERIA <- Modelos_total_JOYERIA %>% 
  relocate(PRECIO, .after = VENTA)
```



#Helpers
```{r helpers}

compress_img <- function(filepath, max_px = 180, quality = 72) {
  img  <- magick::image_read(filepath)
  info <- magick::image_info(img)
  if (info$width > max_px || info$height > max_px) {
    img <- magick::image_scale(img, paste0(max_px, "x", max_px))
  }
  tmp <- tempfile(fileext = paste0(".", tolower(tools::file_ext(filepath))))
  magick::image_write(img, path = tmp, quality = quality)
  tmp
}
```

```{r paleta de colores}

COL_HEADER <- "#2F4F6E"
COL_TOTAL  <- "#D9E1EA"
COL_DESCTO <- "#FFF3CD"

```

#Estilos
```{r estilos base}

st_header <- createStyle(
  fontName = "Arial", fontSize = 10, fontColour = "white",
  fgFill = COL_HEADER, halign = "CENTER", valign = "CENTER",
  textDecoration = "BOLD", border = "TopBottomLeftRight",
  borderColour = "#FFFFFF", wrapText = FALSE
)
st_total <- createStyle(
  fontName = "Arial", fontSize = 10,
  fgFill = COL_TOTAL, textDecoration = "BOLD",
  border = "TopBottomLeftRight", borderColour = "#B0BEC5"
)
st_descto <- createStyle(
  fontName = "Arial", fontSize = 10,
  fgFill = COL_DESCTO, textDecoration = "ITALIC",
  border = "TopBottomLeftRight", borderColour = "#E0C060"
)
st_normal <- createStyle(
  fontName = "Arial", fontSize = 10,
  border = "TopBottomLeftRight", borderColour = "#DEE2E6"
)
st_number <- createStyle(numFmt = "#,##0")
st_pct    <- createStyle(numFmt = "0.0%")

```

```{r aplico estilos a tablas}

# start_row: fila del encabezado (1-indexed Excel)
# pct_cols / num_cols: índices relativos a la tabla (1 = primera columna del df)
apply_table_styles <- function(wb, sheet, df, start_row, start_col = 1,
                               total_rows  = NULL,
                               descto_rows = NULL,
                               pct_cols    = NULL,
                               num_cols    = NULL) {
  n_rows <- nrow(df)
  n_cols <- ncol(df)
  cols   <- start_col:(start_col + n_cols - 1)
  data_rows <- (start_row + 1):(start_row + n_rows)

  # Encabezado
  addStyle(wb, sheet, st_header, rows = start_row, cols = cols,
           gridExpand = TRUE)
  # Cuerpo normal
  addStyle(wb, sheet, st_normal, rows = data_rows, cols = cols,
           gridExpand = TRUE, stack = TRUE)
  # Filas TOTAL
  if (!is.null(total_rows))
    for (r in total_rows)
      addStyle(wb, sheet, st_total, rows = r, cols = cols,
               gridExpand = TRUE, stack = FALSE)
  # Filas DESCUENTO
  if (!is.null(descto_rows))
    for (r in descto_rows)
      addStyle(wb, sheet, st_descto, rows = r, cols = cols,
               gridExpand = TRUE, stack = FALSE)
  # Porcentajes
  if (!is.null(pct_cols))
    addStyle(wb, sheet, st_pct,
             rows = data_rows, cols = start_col + pct_cols - 1,
             gridExpand = TRUE, stack = TRUE)
  # Números con separador de miles
  if (!is.null(num_cols))
    addStyle(wb, sheet, st_number,
             rows = data_rows, cols = start_col + num_cols - 1,
             gridExpand = TRUE, stack = TRUE)
}

```


# WORKBOOK
```{r}

wb <- createWorkbook()

```

# 1. SKU
```{r}

addWorksheet(wb, "SKU", gridLines = FALSE)
ws <- "SKU"

# Reordenar: TOTAL queda arriba, resto ordenado por PROVEEDOR asc / TOTAL desc
SKU_excel <- bind_rows(
  SKU_total_JOYERIA %>% filter(PROVEEDOR == "TOTAL"),
  SKU_total_JOYERIA %>% filter(PROVEEDOR != "TOTAL") %>% arrange(PROVEEDOR, desc(TOTAL))
) %>%
  mutate(IMAGEN = "") %>%
  relocate(IMAGEN, .before = PROVEEDOR)

writeData(wb, ws, SKU_excel, startRow = 1, startCol = 1, borders = "all")

total_row_sku <- which(SKU_excel$PROVEEDOR == "TOTAL") + 1
num_cols_sku  <- which(names(SKU_excel) %in%
                         c("VENTA", "PRECIO", "TOTAL", "STOCK", "D/S"))

apply_table_styles(wb, ws, SKU_excel,
                   start_row = 1, start_col = 1,
                   total_rows = total_row_sku,
                   num_cols   = num_cols_sku)

# Anchos: IMAGEN | PROVEEDOR | FAMILIA | CODIGO | PRODUCTO | ...
setColWidths(wb, ws, cols = 1, widths = 11)   # IMAGEN
setColWidths(wb, ws, cols = 2, widths = 58)   # PROVEEDOR
setColWidths(wb, ws, cols = 3, widths = 21)   # FAMILIA
setColWidths(wb, ws, cols = 4, widths = 14)   # CODIGO
setColWidths(wb, ws, cols = 5, widths = 90)   # PRODUCTO
setColWidths(wb, ws, cols = 6:ncol(SKU_excel), widths = 13)

# ---- Columna de imágenes (col 1) --------------------------------
img_folder <- file.path("imagenes")
img_files  <- list.files(img_folder, full.names = TRUE,
                          pattern = "\\.(jpg|jpeg|png|webp)$",
                          ignore.case = TRUE)
img_lookup <- tibble(
  filepath = img_files,
  ref      = str_extract(basename(img_files), "^\\d+")
) %>% filter(!is.na(ref))

IMG_IN <- 0.65
IMG_PT <- 50

filas_datos <- which(!SKU_excel$PROVEEDOR %in% c("TOTAL", "DESCUENTO"))

for (i in filas_datos) {
  excel_row <- i + 1
  setRowHeights(wb, ws, rows = excel_row, heights = IMG_PT)

  codigo <- as.character(SKU_excel$CODIGO[i])
  if (is.na(codigo) || codigo == "") next

  match_idx <- which(img_lookup$ref == codigo)
  if (length(match_idx) == 0 && nchar(codigo) >= 6)
    match_idx <- which(img_lookup$ref == substr(codigo, 1, 6))
  if (length(match_idx) == 0) next

  img_tmp <- compress_img(img_lookup$filepath[match_idx[1]])
  insertImage(wb, ws, file = img_tmp,
              startRow = excel_row, startCol = 1,
              width = IMG_IN, height = IMG_IN, units = "in")
}

freezePane(wb, ws, firstActiveRow = 2)
addFilter(wb, ws, row = 1, cols = 1:ncol(SKU_excel))

```

# 2. FAMILIAS
```{r}

addWorksheet(wb, "Familias", gridLines = FALSE)
ws <- "Familias"

# Agregar columna IMAGEN al principio
SKU_SUBFAMILIA_excel <- SKU_SUBFAMILIA_JOYERIA_final %>%
  mutate(IMAGEN = "") %>%
  relocate(IMAGEN, .before = PROVEEDOR)

writeData(wb, ws, SKU_SUBFAMILIA_excel, startRow = 1, startCol = 1, borders = "all")

total_rows_fam <- which(str_detect(
  replace_na(SKU_SUBFAMILIA_excel$PRODUCTO, ""), "^Total")) + 1
num_cols_fam   <- which(names(SKU_SUBFAMILIA_excel) %in%
                          c("VENTA", "PRECIO", "TOTAL", "STOCK", "D/S"))

apply_table_styles(wb, ws, SKU_SUBFAMILIA_excel,
                   start_row = 1, start_col = 1,
                   total_rows = total_rows_fam,
                   num_cols   = num_cols_fam)

# Anchos: IMAGEN | PROVEEDOR | FAMILIA | CODIGO | PRODUCTO | ...
setColWidths(wb, ws, cols = 1, widths = 11)
setColWidths(wb, ws, cols = 2, widths = 58)
setColWidths(wb, ws, cols = 3, widths = 22)
setColWidths(wb, ws, cols = 4, widths = 13)
setColWidths(wb, ws, cols = 5, widths = 86)
setColWidths(wb, ws, cols = 6:ncol(SKU_SUBFAMILIA_excel), widths = 13)

freezePane(wb, ws, firstActiveRow = 2)
addFilter(wb, ws, row = 1, cols = 1:ncol(SKU_SUBFAMILIA_excel))

# ---- Imágenes ----
filas_datos_fam <- which(!str_detect(
  replace_na(SKU_SUBFAMILIA_excel$PRODUCTO, ""), "^Total"))

for (i in filas_datos_fam) {
  excel_row <- i + 1
  setRowHeights(wb, ws, rows = excel_row, heights = IMG_PT)

  codigo <- as.character(SKU_SUBFAMILIA_excel$CODIGO[i])
  if (is.na(codigo) || codigo == "") next

  match_idx <- which(img_lookup$ref == codigo)
  if (length(match_idx) == 0 && nchar(codigo) >= 6)
    match_idx <- which(img_lookup$ref == substr(codigo, 1, 6))
  if (length(match_idx) == 0) next

  img_tmp <- compress_img(img_lookup$filepath[match_idx[1]])
  insertImage(wb, ws, file = img_tmp,
              startRow = excel_row, startCol = 1,
              width = IMG_IN, height = IMG_IN, units = "in")
}

```


# 3. MODELOS
```{r}

addWorksheet(wb, "Modelos", gridLines = FALSE)
ws <- "Modelos"

# Reordenar: TOTAL arriba; resto por PROVEEDOR asc, FAMILIA asc, TOTAL desc
Modelos_excel <- bind_rows(
  Modelos_total_JOYERIA %>% filter(PROVEEDOR == "TOTAL"),
  Modelos_total_JOYERIA %>% filter(PROVEEDOR != "TOTAL") %>%
    arrange(PROVEEDOR, FAMILIA, desc(TOTAL))
) %>%
  mutate(IMAGEN = "") %>%
  relocate(IMAGEN, .before = PROVEEDOR)

writeData(wb, ws, Modelos_excel, startRow = 1, startCol = 1, borders = "all")

total_row_mod <- which(Modelos_excel$PROVEEDOR == "TOTAL") + 1
num_cols_mod  <- which(names(Modelos_excel) %in%
                          c("VENTA", "PRECIO", "TOTAL", "STOCK", "D/S"))

apply_table_styles(wb, ws, Modelos_excel,
                   start_row = 1, start_col = 1,
                   total_rows = total_row_mod,
                   num_cols   = num_cols_mod)

# Anchos: IMAGEN | PROVEEDOR | FAMILIA | DESCRIPCION | CODIGO | ...
setColWidths(wb, ws, cols = 1, widths = 11)
setColWidths(wb, ws, cols = 2, widths = 58)
setColWidths(wb, ws, cols = 3, widths = 22)
setColWidths(wb, ws, cols = 4, widths = 63)
setColWidths(wb, ws, cols = 5:ncol(Modelos_excel), widths = 13)

freezePane(wb, ws, firstActiveRow = 2)
addFilter(wb, ws, row = 1, cols = 1:ncol(Modelos_excel))


# ---- Imágenes ----
filas_datos_mod <- which(!Modelos_excel$PROVEEDOR %in% c("TOTAL", "DESCUENTO"))

for (i in filas_datos_mod) {
  excel_row <- i + 1
  setRowHeights(wb, ws, rows = excel_row, heights = IMG_PT)

  codigo <- as.character(Modelos_excel$CODIGO[i])
  if (is.na(codigo) || codigo == "") next

  match_idx <- which(img_lookup$ref == codigo)
  if (length(match_idx) == 0 && nchar(codigo) >= 6)
    match_idx <- which(img_lookup$ref == substr(codigo, 1, 6))
  if (length(match_idx) == 0) next

  img_tmp <- compress_img(img_lookup$filepath[match_idx[1]])
  insertImage(wb, ws, file = img_tmp,
              startRow = excel_row, startCol = 1,
              width = IMG_IN, height = IMG_IN, units = "in")
}

```


#Aviso en caso de faltantes de datos
```{r}
# ---- Resumen de validaciones --------------------------------
revisar_todos <- list(
  SUBFAMILIA   = REVISAR_SUBFAMILIA_JOYERIA,
  PROVEEDORES  = REVISAR_PROVEEDORES_JOYERIA
)

con_datos <- Filter(function(df) nrow(df) > 0, revisar_todos)

if (length(con_datos) == 0) {
  message("✅  Todo OK — ningún REVISAR tiene filas.")
} else {
  message("════════════════════════════════════")
  message("⚠️  REVISAR con datos — corregir antes de cerrar:")
  for (nm in names(con_datos)) {
    message("  • ", nm, ": ", nrow(con_datos[[nm]]), " fila(s)")
  }
  message("════════════════════════════════════")
}
```


# GUARDAR
```{r}

nombre_archivo <- paste0("Reporte_debutantes/Reporte_DEBUTANTES_JOYERIA_", fecha_fin_quincena, ".xlsx")
saveWorkbook(wb, nombre_archivo, overwrite = TRUE)
message("\u2714 Guardado: ", nombre_archivo)

```

