---
title: "Reporte_ventas"
output: word_document
date: "2025-04-06"
---

```{r setup, include=FALSE}
knitr::opts_chunk$set(echo = TRUE)
```

```{r}

library(ggrepel)  # Para evitar superposición de etiquetas en gráficos
library(ggplot2)
library(scales)

```

#1. Actualizo BASE_ARTICULOS, MAESTRO O LISTA DE PRECIOS (DE ALEGRA)
#2.Corro Arreglo_base
#3.Corro Stock (si el archivo xlsx no estaba creado de antes)
#4.Corro este
#5.Chequear que no haber cambiado de lugar las columnas de meses para la suma

```{r pongo fechas}

fecha_stock <- strftime("2025/12/10","%Y%m%d")

#fecha_maestro <- strftime("2025/08/22", "%Y%m%d")
fecha_lista_precios <- strftime("2025/12/10", "%Y%m%d")

fecha_filtro <- as.Date("2025-11-30")

```



```{r elijo las columnas que necesito}

FACTURAS_FILTRADO <- FACTURAS_ARTICULOS2 %>% 
select(CODIGO = PRODUCTO_REFERENCIA, TIENDA = DEPOSITO, FECHA_EMISION, RUBRO, FAMILIA, DESCRIPCION, MATERIAL, COLOR, PRODUCTO_CANTIDAD, PRODUCTO_TOTAL) %>% 
  mutate(TIENDA = ifelse(TIENDA == "Lucero Galeria Guemes", "Güemes", TIENDA))

```


#Adapto el archivo de ventas para poder analizarla por los últimos 6 meses, mensualmente
```{r}
#Calculo la fecha de inicio del período de 6 meses.
fecha_periodo <- floor_date(fecha_filtro, "month") %m-% months(5)

#Filtro los 6 meses
VENTAS_TIENDAS <- FACTURAS_FILTRADO %>%
  mutate(FECHA_EMISION = as.Date(FECHA_EMISION)) %>%
  filter(
    FECHA_EMISION >= fecha_periodo,
    FECHA_EMISION <= fecha_filtro) %>%
  mutate(
    MES = floor_date(FECHA_EMISION, "month"),  
    MES_ETIQUETA = format(FECHA_EMISION, "%B %Y"))   #etiqueta "junio 2025"
  

#Calculo las ventas de cada artículo
VENTAS_ARTICULOS <- VENTAS_TIENDAS %>%
  group_by(TIENDA, CODIGO, RUBRO, FAMILIA, DESCRIPCION, MATERIAL, COLOR, 
    MES, MES_ETIQUETA) %>%  
    summarise(CANTIDAD = sum(PRODUCTO_CANTIDAD)) %>%
  ungroup() %>% 
  arrange(MES) %>%
  select(-MES) %>%
  pivot_wider(
    names_from = MES_ETIQUETA,   # Nombres de las nuevas columnas.
    values_from = CANTIDAD,      # Valores para esas columnas.
    values_fill = 0              # Rellenar meses sin ventas con 0.
  ) %>% 
  mutate(Total = rowSums(across(8:13))) #OJO SI CAMBIO DE LUGAR LAS COLUMNAS

```

##Calculo la facturación de tiendas
```{r}
#Calculo la facturación
VENTAS_ARTICULOS_FACTURACION <- VENTAS_TIENDAS %>% 
  group_by(TIENDA, CODIGO) %>%  
    summarise(Facturación = round(sum(PRODUCTO_TOTAL))) %>%
  ungroup()

#Le agrego la facturación al dataset principal
VENTA_FINAL_TIENDAS <- VENTAS_ARTICULOS %>% 
  left_join(VENTAS_ARTICULOS_FACTURACION, by= c("TIENDA", "CODIGO"))

```

##Calculo la facturación de El Lucero
```{r}
VENTA_LUCERO <- VENTAS_TIENDAS %>%
  group_by(CODIGO, MES, MES_ETIQUETA) %>%  
    summarise(TOTAL_LUCERO = sum(PRODUCTO_TOTAL)) %>%
  ungroup() %>% 
  arrange(MES) %>%
  select(-MES) %>%
  pivot_wider(
    names_from = MES_ETIQUETA,   # Nombres de las nuevas columnas.
    values_from = TOTAL_LUCERO,      # Valores para esas columnas.
    values_fill = 0              # Rellenar meses sin ventas con 0.
  )
```

#80% de la venta por mes para El Lucero
```{r}

# --- PASO 1: PREPARO LOS DATOS PARA LA UNIÓN ---

# A. Preparo VENTA_LUCERO para evitar nombres de columna duplicados
#    Le agrego un sufijo "_LUCERO" a las columnas de meses.
VENTA_LUCERO_PARA_JOIN <- VENTA_LUCERO %>%
  rename_with(~ paste0(., "_LUCERO"), -CODIGO) # Renombra todas las columnas excepto CODIGO


# --- PASO 2: CALCULO EL FORMATO PARETO ---
# Este cálculo lo hago sólo una vez sobre el total de la empresa.
formato_pareto <- VENTA_LUCERO %>%
  pivot_longer(cols = -CODIGO, names_to = "MES", values_to = "VENTA") %>%
  filter(VENTA > 0) %>%
  group_by(MES) %>%
  arrange(desc(VENTA)) %>%
  mutate(
    ES_PARETO = lag(cumsum(VENTA) / sum(VENTA), default = 0) <= 0.8
  ) %>%
  ungroup() %>%
  select(CODIGO, MES, ES_PARETO) %>%
  pivot_wider(names_from = MES, values_from = ES_PARETO, values_fill = FALSE)



```

#Cargo el stock
```{r}

Stock_final <- read_excel(paste0("Stock/Stock final/Stock_", fecha_stock, ".xlsx"))

#elimino filas sin stock porque hay artículos con error en el código y sumo el stock por depósitos y tiendas
STOCK_RESUMEN <- Stock_final %>% 
  rename(CODIGO = CODIGO_ARTICULO) %>% 
  mutate(`STOCK DEPOSITOS` = BARRACAS + `OF FLORIDA`,
         `STOCK TIENDAS` = FLORIDA +`SAN TELMO` + RECOLETA + FRENCH + GUEMES + `SAN TELMO 2`,
    STOCK_TOTAL = `STOCK DEPOSITOS` + `STOCK TIENDAS`) %>% 
  filter(STOCK_TOTAL > 0)


#creo datasets para cruzar
STOCK_SKU <- STOCK_RESUMEN %>% 
  select(CODIGO, Florida = FLORIDA, "San Telmo" = "SAN TELMO", Recoleta = RECOLETA, French = FRENCH, "San Telmo 2" = "SAN TELMO 2", Güemes = GUEMES)

```

#Le agrego el stock, manteniendo ese dato cuando no hay ventas
```{r}

# Paso 1: Pivotear STOCK_SKU a formato largo
stock_largo <- STOCK_SKU |>
  pivot_longer(
    cols = -CODIGO,
    names_to = "TIENDA",
    values_to = "STOCK"
  )

# Paso 2: Unir con VENTA_FINAL_TIENDAS
venta_stock_combinado <- VENTA_FINAL_TIENDAS |>
  full_join(stock_largo, by = c("TIENDA", "CODIGO"))

# Paso 3: Llenar los NA en columnas de venta si el producto estaba solo en stock
venta_stock_combinado <- venta_stock_combinado |>
  mutate(STOCK = replace_na(STOCK, 0)) %>% 
  relocate(STOCK, .after = COLOR)

```



```{r Uno la info de ventas por artículo/tienda con la venta total de Lucero}

REPORTE_1 <- venta_stock_combinado %>%
  left_join(VENTA_LUCERO_PARA_JOIN, by = "CODIGO") %>% 
  arrange(TIENDA, RUBRO, FAMILIA, CODIGO) %>% 
  mutate("NUEVO ESTADO" = NA) %>% 
  relocate("NUEVO ESTADO", .after = COLOR) %>% 
  filter(!(STOCK == 0 & is.na(RUBRO))) #elimino las filas sin stock ni venta

#le agrego la info que le falta a los códigos sin ventas
ARTICULOS_SIN_PROVEEDOR <- ARTICULOS %>% 
  select(CODIGO = CODIGO_ARTICULO, RUBRO, FAMILIA, DESCRIPCION, MATERIAL, COLOR)

REPORTE_2 <- REPORTE_1 |>
  left_join(ARTICULOS_SIN_PROVEEDOR, by = "CODIGO", suffix = c("", "_art")) |>
  mutate(
    RUBRO       = coalesce(RUBRO, RUBRO_art),
    FAMILIA     = coalesce(FAMILIA, FAMILIA_art),
    DESCRIPCION = coalesce(DESCRIPCION, DESCRIPCION_art),
    MATERIAL    = coalesce(MATERIAL, MATERIAL_art),
    COLOR       = coalesce(COLOR, COLOR_art)
  ) |>
  select(-ends_with("_art")) %>% 
  mutate(RUBRO = if_else(is.na(RUBRO) & str_starts(CODIGO, "OUT"),
      "OUTLET", RUBRO)) %>% #Completo datos para los casos de código outlet
  mutate(FAMILIA = if_else(is.na(FAMILIA) & str_starts(CODIGO, "OUT"),
      "OUTLET", FAMILIA))

```

#Le agrego los precios, previa adaptación de la descripción para la unión
```{r}
#Leo el maestro para los precios
# Maestro <- read_excel(paste0("Maestro/Maestro Lucero ", fecha_maestro ,".xlsx")) %>% 
#   select(CODIGO = CODIGO_ARTICULO, Precio = precio) %>% 
#   distinct()

#Leo la lista de precios
Lista_precios <- read_excel(paste0("Maestro/Lista_precios_Alegra_", fecha_lista_precios ,".xlsx")) %>% 
  select(CODIGO = Referencia, Precio = "Precio total") %>% 
  distinct()
Lista_precios <- Lista_precios %>% 
  mutate(Precio = as.numeric(sub(",.*$", "", Precio)))

columnas_numericas <- colnames(REPORTE_2)[10:ncol(REPORTE_2)]

#Corrijo códigos de la lista de precios
Lista_precios <- Lista_precios |> 
  mutate(CODIGO = case_when(CODIGO == "AS-MG100871101" ~ "MG100871101",
                            CODIGO == "AS-MG100901501" ~ "MG100901501",
                            CODIGO == "AS-MG100901562" ~ "MG100901562",
                            CODIGO == "AS-MG100902129" ~ "MG100902129",
                            TRUE ~ CODIGO))

#Le agrego los precios
REPORTE_COMPLETO <- REPORTE_2 %>% 
  left_join(Lista_precios, by="CODIGO", relationship = "many-to-many") %>% 
  mutate(Precio = case_when(is.na(Precio) & str_starts(CODIGO, "OUT") ~
      as.numeric(str_extract(CODIGO, "[0-9]+$")), TRUE ~ Precio)) %>%
  relocate(Precio, .after = Total) %>% 
  filter(RUBRO != "OTROS") %>% 
  mutate(
    across(all_of(columnas_numericas), ~ replace_na(.x, 0))
  ) #completo con 0 las celdas vacías

```


# Divido el dataframe gigante en una lista de dataframes, uno por cada tienda
```{r}

LISTA_POR_TIENDA <- split(REPORTE_COMPLETO, REPORTE_COMPLETO$TIENDA)

```


#Escribo el excel
```{r}

wb <- createWorkbook()
estilo_header_tienda <- createStyle(fontColour = "#000000", fgFill = "#C6E0B4", halign = "center", valign = "center", textDecoration = "bold")
estilo_header_lucero <- createStyle(fontColour = "#FFFFFF", fgFill = "#008000", halign = "center", valign = "center", textDecoration = "bold")
estilo_nombres <- createStyle(fontColour = "white", fgFill = "darkblue", textDecoration = "bold")
estilo_violeta_moneda <- createStyle(fgFill = "#C9B3F0", numFmt = "$#,##0")
estilo_moneda <- createStyle(numFmt = "$#,##0")

# Loop a través de la lista de tiendas
for (nombre_tienda in names(LISTA_POR_TIENDA)) {
  
  # 1. Añadir una hoja para la tienda actual
  addWorksheet(wb, nombre_tienda)
  
  datos_tienda <- LISTA_POR_TIENDA[[nombre_tienda]] %>%
    select(-TIENDA)
  
  # Creamos el texto del encabezado dinámico
  header_texto_tienda <- paste("Info de", nombre_tienda)
  
   # 2. Definir y escribir los encabezados combinados
  fin_col_tienda <- which(names(datos_tienda) == "Facturación")
  inicio_col_lucero <- fin_col_tienda + 1
  fin_col_lucero <- ncol(datos_tienda)
  
  # Escribir textos de los headers (usando el texto dinámico)
  writeData(wb, nombre_tienda, header_texto_tienda, startCol = 1, startRow = 1)
  writeData(wb, nombre_tienda, "Info de Lucero (total tiendas)", startCol = inicio_col_lucero, startRow = 1)
  
  # Combinar las celdas para los headers
  mergeCells(wb, nombre_tienda, cols = 1:fin_col_tienda, rows = 1)
  mergeCells(wb, nombre_tienda, cols = inicio_col_lucero:fin_col_lucero, rows = 1)
  
  # Aplicar estilos a los headers
  addStyle(wb, nombre_tienda, estilo_header_tienda, rows = 1, cols = 1:fin_col_tienda)
  addStyle(wb, nombre_tienda, estilo_header_lucero, rows = 1, cols = inicio_col_lucero:fin_col_lucero)
  
  # 3. Escribir los datos de la tienda (ya no tienen la columna TIENDA)
  writeData(wb, nombre_tienda, datos_tienda, startRow = 2, headerStyle = estilo_nombres)
  
    # 3.A Aplicar formato de moneda
# Identificar dinámicamente las columnas a formatear
cols_moneda <- which(names(datos_tienda) %in% c("Precio", "Facturación") | endsWith(names(datos_tienda), "_LUCERO"))

  
# Aplicar el estilo a todas las filas de datos para esas columnas
if (length(cols_moneda) > 0) {
  addStyle(
    wb,
    sheet = nombre_tienda,
    style = estilo_moneda,
    rows = 3:(nrow(datos_tienda) + 2), # Desde la primera fila de datos hasta la última
    cols = cols_moneda,
    gridExpand = TRUE # Asegura que se aplique a todas las celdas de la grilla
  )
}

  
  # 4. Aplicar el formato de color violeta (Pareto)
    for (i in 1:nrow(datos_tienda)) {
    codigo_actual <- datos_tienda$CODIGO[i]
    fila_formato <- which(formato_pareto$CODIGO == codigo_actual)
    
    if (length(fila_formato) > 0) {
      for (j in 2:ncol(formato_pareto)) {
        if (isTRUE(formato_pareto[[j]][fila_formato])) {
          nombre_col_formato <- names(formato_pareto)[j]
          col_a_colorear <- which(names(datos_tienda) == paste0(nombre_col_formato, "_LUCERO"))
          
          if(length(col_a_colorear) > 0){
             addStyle(wb, nombre_tienda, estilo_violeta_moneda, rows = i + 2, cols = col_a_colorear)
          }
        }
      }
    }
    }

# Defino el vector de anchos
anchos_especificos <- c(rep("auto", 15), 10, 12, 9.73, 10.82, 9.82, 9, 9.55, 9.36)

# Aplica los anchos a las columnas correspondientes
setColWidths(
  wb,
  sheet = nombre_tienda,
  cols = 1:23,
  widths = anchos_especificos,
  ignoreMergedCells = TRUE
)
}


# 6. Guardar el archivo final
saveWorkbook(wb, paste0("Reporte_venta_tienda/Reporte_ventas_por_Tienda ", fecha_hasta, ".xlsx"), overwrite = TRUE)


```

