---
title: "TAX FREE"
output: html_document
date: "2025-05-22"
---

```{r setup, include=FALSE}
knitr::opts_chunk$set(echo = TRUE)
```


#----------------------------------------------------------
#NOSOTRAS
##Gráficos
```{r Gráfico Distribución porcentual de venta a extranjeros por tienda y mes}

TABLA_EXTRANJEROS <- Resultado_cruce_TF %>% 
  group_by(ZONA, MES, DEPOSITO) %>% 
  summarise(
    Total_Clientes = sum(!is.na(DEPOSITO)),
    Extranjeros = sum(!NACIONALIDAD_UNIFICADA %in% c("Argentina", "Desconocida"), na.rm = TRUE),
    Argentinos = sum(NACIONALIDAD_UNIFICADA == "Argentina"), 
    Desconocido = sum(NACIONALIDAD_UNIFICADA == "Desconocida"), 
    `% extranjeros` = (Extranjeros / Total_Clientes) * 100,
    `% argentinos` = (Argentinos / Total_Clientes) * 100,
    `% desconocido` = (Desconocido / Total_Clientes) * 100,
    .groups = "drop") #%>% 
  #mutate(DEPOSITO_ETIQUETA = paste0(DEPOSITO, " (N=", Total_Clientes, ")"))


#CENTRO
CENTRO_EXTRANJEROS <- TABLA_EXTRANJEROS %>% 
  filter(ZONA == "CENTRO") %>% 
  select(MES, DEPOSITO, `% extranjeros`, `% argentinos`, `% desconocido`) %>%
  pivot_longer(cols = starts_with("%"), 
               names_to = "Nacionalidad", 
               values_to = "Porcentaje") %>%
  mutate(Nacionalidad = gsub("% ", "", Nacionalidad)) %>% 
  mutate(
    Porcentaje = as.numeric(Porcentaje),
    MES = factor(MES, levels = c("enero", "febrero", "marzo", "abril", "mayo")),
    DEPOSITO = factor(DEPOSITO)
  )


CENTRO_TOTAL <- TABLA_EXTRANJEROS %>%
  filter(ZONA == "CENTRO") %>%
  group_by(MES) %>%
  summarise(
    `% extranjeros` = sum(Total_Clientes * `% extranjeros`/100, na.rm = TRUE) / sum(Total_Clientes, na.rm = TRUE) * 100,
    `% argentinos` = sum(Total_Clientes * `% argentinos`/100, na.rm = TRUE) / sum(Total_Clientes, na.rm = TRUE) * 100,
    `% desconocido` = sum(Total_Clientes * `% desconocido`/100, na.rm = TRUE) / sum(Total_Clientes, na.rm = TRUE) * 100,
    .groups = "drop"
  ) %>%
  mutate(DEPOSITO = "TOTAL CENTRO")

CENTRO_EXTRANJEROS_CON_TOTAL <- bind_rows(
  CENTRO_TOTAL %>% 
    pivot_longer(cols = starts_with("%"), 
    names_to = "Nacionalidad", 
    values_to = "Porcentaje") %>%
    mutate(Nacionalidad = gsub("% ", "", Nacionalidad)),
  CENTRO_EXTRANJEROS
) %>%
  mutate(
    DEPOSITO = factor(DEPOSITO, levels = c("TOTAL CENTRO", "Florida", "Güemes", "Recoleta")),
    Porcentaje = as.numeric(Porcentaje)
  )

###Convierto a factores las nacionalidades para las referencias del gráfico
CENTRO_EXTRANJEROS_CON_TOTAL <- CENTRO_EXTRANJEROS_CON_TOTAL %>%
  mutate(Nacionalidad = factor(Nacionalidad, 
                              levels = c("desconocido", "argentinos", "extranjeros"),
                              labels = c("Desconocido", "Argentinos", "Extranjeros")))

##Gráfico
grafico_EXTRANJEROS_CENTRO <- ggplot(
  CENTRO_EXTRANJEROS_CON_TOTAL, 
  aes(x = MES, y = Porcentaje, fill = Nacionalidad)) +
  geom_col(position = "stack", width = 0.7) +
  facet_wrap(~DEPOSITO, nrow = 1) +
  
  geom_text(
    aes(label = ifelse(Porcentaje > 3, round(Porcentaje, 0), "")),
    position = position_stack(vjust = 0.5),
    size = 3,
    color = "black"
  ) +
  
  scale_y_continuous(labels = scales::percent_format(scale = 1)) +
  scale_fill_manual(
    values = c("Argentinos" = "#1f77b4", 
               "Extranjeros" = "#ff7f0e", 
               "Desconocido" = "grey"),
    breaks = c("Argentinos", "Extranjeros"),  # Solo muestra estos en leyenda
    name = "Nacionalidad"
  ) +
  labs(
    title = "Distribución porcentual de venta a extranjeros por tienda y mes",
    x = "",
    y = "",
    fill = "Nacionalidad"
  ) +
  theme_minimal() +
  theme(
    axis.text.x = element_text(angle = 45, hjust = 1, vjust = 1),
    legend.position = "bottom",
    strip.text = element_text(face = "bold", size = 10),
    panel.spacing = unit(1, "lines"),
    plot.title = element_text(hjust = 0.5, size = 12),
    legend.key = element_rect(fill = NA, color = NA)  # Para mejor visualización de leyenda
  )

# Mostrar el gráfico
grafico_EXTRANJEROS_CENTRO

#-------------------------------------------------------

#SAN TELMO
SAN_TELMO_EXTRANJEROS <- TABLA_EXTRANJEROS %>% 
  filter(ZONA == "SAN TELMO") %>% 
  select(MES, DEPOSITO, `% extranjeros`, `% argentinos`, `% desconocido`) %>%
  pivot_longer(cols = starts_with("%"), 
               names_to = "Nacionalidad", 
               values_to = "Porcentaje") %>%
  mutate(Nacionalidad = gsub("% ", "", Nacionalidad)) %>% 
  mutate(
    Porcentaje = as.numeric(Porcentaje),
    MES = factor(MES, levels = c("enero", "febrero", "marzo", "abril", "mayo")),
    DEPOSITO = factor(DEPOSITO))


SAN_TELMO_TOTAL <- TABLA_EXTRANJEROS %>%
  filter(ZONA == "SAN TELMO") %>%
  group_by(MES) %>%
  summarise(
    `% extranjeros` = sum(Total_Clientes * `% extranjeros`/100, na.rm = TRUE) / sum(Total_Clientes, na.rm = TRUE) * 100,
    `% argentinos` = sum(Total_Clientes * `% argentinos`/100, na.rm = TRUE) / sum(Total_Clientes, na.rm = TRUE) * 100,
    `% desconocido` = sum(Total_Clientes * `% desconocido`/100, na.rm = TRUE) / sum(Total_Clientes, na.rm = TRUE) * 100,
    .groups = "drop"
  ) %>%
  mutate(DEPOSITO = "TOTAL SAN TELMO")

SAN_TELMO_EXTRANJEROS_CON_TOTAL <- bind_rows(
  SAN_TELMO_TOTAL %>% 
    pivot_longer(cols = starts_with("%"), 
    names_to = "Nacionalidad", 
    values_to = "Porcentaje") %>%
    mutate(Nacionalidad = gsub("% ", "", Nacionalidad)), SAN_TELMO_EXTRANJEROS) %>%
  mutate(
    DEPOSITO = factor(DEPOSITO, levels = c("TOTAL SAN TELMO", "French", "San Telmo", "San Telmo 2")),
    Porcentaje = as.numeric(Porcentaje)
  )

###Convierto a factores las nacionalidades para las referencias del gráfico
SAN_TELMO_EXTRANJEROS_CON_TOTAL <- SAN_TELMO_EXTRANJEROS_CON_TOTAL %>%
  mutate(Nacionalidad = factor(Nacionalidad, 
                              levels = c("desconocido", "argentinos", "extranjeros"),
                              labels = c("Desconocido", "Argentinos", "Extranjeros")))

##Gráfico
grafico_EXTRANJEROS_SAN_TELMO <- ggplot(
  SAN_TELMO_EXTRANJEROS_CON_TOTAL, 
  aes(x = MES, y = Porcentaje, fill = Nacionalidad)) +
  geom_col(position = "stack", width = 0.7) +
  facet_wrap(~DEPOSITO, nrow = 1) +
  
  geom_text(
    aes(label = ifelse(Porcentaje > 4, round(Porcentaje, 0), "")),
    position = position_stack(vjust = 0.5),
    size = 3,
    color = "black"
  ) +
  
  scale_y_continuous(labels = scales::percent_format(scale = 1)) +
  scale_fill_manual(
    values = c("Extranjeros" = "#ff7f0e",  # Naranja
               "Argentinos" = "#1f77b4",   # Azul
               "Desconocido" = "grey"),    # Gris
    breaks = c("Extranjeros", "Argentinos", "Desconocido"),
    name = "Nacionalidad"
  ) +
  labs(
    title = "Distribución porcentual de venta a extranjeros por tienda y mes",
    x = "",
    y = "",
    fill = "Nacionalidad"
  ) +
  theme_minimal() +
  theme(
    axis.text.x = element_text(angle = 45, hjust = 1, vjust = 1),
    legend.position = "bottom",
    strip.text = element_text(face = "bold", size = 10),
    panel.spacing = unit(1, "lines"),
    plot.title = element_text(hjust = 0.5, size = 12),
    legend.key = element_rect(fill = NA, color = NA)
  )

# Mostrar el gráfico
grafico_EXTRANJEROS_SAN_TELMO


```





```{r}

TF_CENTRO <- Resultado_cruce_TF %>%
  filter(!NACIONALIDAD_UNIFICADA %in% c("Argentina", "Desconocida")) %>%  # Solo clientes extranjeros
  filter(ZONA == "CENTRO") %>% 
  group_by(MES, DEPOSITO) %>%
  summarise(
    Con_TaxFree = sum(!is.na(HORA_TF)),
    Sin_TaxFree = sum(is.na(HORA_TF)),
    Total_Extranjeros = n()
  ) %>%
  mutate(Porcentaje_TF = (Con_TaxFree / Total_Extranjeros) * 100,
         Porcentaje_Sin_TF = (Sin_TaxFree / Total_Extranjeros) * 100,
         DEPOSITO_LABEL = paste0(DEPOSITO, " (N=", Total_Extranjeros, ")")) %>% 
  pivot_longer(cols = c(Porcentaje_TF, Porcentaje_Sin_TF),
               names_to = "Categoria",
               values_to = "Porcentaje") %>% 
  mutate(Categoria = recode(Categoria,
                            "Porcentaje_TF" = "Con Tax Free",
                            "Porcentaje_Sin_TF" = "Sin Tax Free"))


TF_SAN_TELMO <- Resultado_cruce_TF %>%
  filter(!NACIONALIDAD_UNIFICADA %in% c("Argentina", "Desconocida")) %>%  # Solo clientes extranjeros
  filter(ZONA == "SAN TELMO") %>% 
  group_by(MES, DEPOSITO) %>%
  summarise(
    Con_TaxFree = sum(!is.na(HORA_TF)),
    Sin_TaxFree = sum(is.na(HORA_TF)),
    Total_Extranjeros = n()
  ) %>%
  mutate(Porcentaje_TF = (Con_TaxFree / Total_Extranjeros) * 100,
         Porcentaje_Sin_TF = (Sin_TaxFree / Total_Extranjeros) * 100,
         DEPOSITO_LABEL = paste0(DEPOSITO, " (N=", Total_Extranjeros, ")")) %>% 
  pivot_longer(cols = c(Porcentaje_TF, Porcentaje_Sin_TF),
               names_to = "Categoria",
               values_to = "Porcentaje") %>% 
  mutate(Categoria = recode(Categoria,
                            "Porcentaje_TF" = "Con Tax Free",
                            "Porcentaje_Sin_TF" = "Sin Tax Free"))

```



```{r Gráfico Porcentaje de ventas a extranjeros sobre las que se solicitó Tax Free por nacionalidad}

grafico_TF_nacionalidades <- Resultado_cruce_TF %>%
  filter(NACIONALIDAD != "Argentina") %>% 
  group_by(NACIONALIDAD) %>%
  summarise(
    Total = n(),
    Tax_Free = sum(!is.na(HORA_TF)),
    Porcentaje = (Tax_Free / Total) * 100
  ) %>%
  mutate(NACIONALIDAD_ETIQUETA = paste0(NACIONALIDAD, " (N=", Total, ")")) %>%
  ggplot(aes(x = reorder(NACIONALIDAD_ETIQUETA, Porcentaje), y = Porcentaje)) +
  geom_col(fill = "olivedrab3") +
  labs(title = "Porcentaje de ventas a extranjeros sobre las que se solicitó Tax Free \npor nacionalidad. Abril 2025",
       x = "", y = "Porcentaje (%)") +
   coord_flip() +
  theme(plot.title = element_text(size = 12, face = "bold", hjust = 0.5)
        ,  # Centrar título
        #axis.text.y = element_text(size = 9),
        panel.grid.major.y = element_blank()
        )

print(grafico_TF_nacionalidades)
`
```





```{r Gráfico VALOR PROMEDIO DE COMPRA POR NACIONALIDAD}

GRAFICO_VALOR_PROMEDIO_NACIONALIDAD <- Resultado_cruce_TF_202504 %>%
  filter(!is.na(NACIONALIDAD)) %>% 
  group_by(NACIONALIDAD) %>%
  summarise(Valor_Promedio = (round(mean(TOTAL_FACTURA, na.rm = TRUE)))/1000,
            Total = n()) %>%
  mutate(NACIONALIDAD_ETIQUETA = paste0(NACIONALIDAD, " (N=", Total, ")")) %>% 
  ggplot(aes(x = reorder(NACIONALIDAD_ETIQUETA, Valor_Promedio), y = Valor_Promedio)) +
  geom_col(fill = "orange") +
  labs(title = "Valor promedio de ventas por nacionalidad. Abril 2025",
       x = "", y = "Valor promedio en miles de $") +
  theme_minimal() +
  #theme(axis.text.x = element_text(angle = 45, hjust = 1)) +
  coord_flip()

print(GRAFICO_VALOR_PROMEDIO_NACIONALIDAD)
```

5 productos más vendidos por nacionalidad

6. Relación entre Monto de Compra y Solicitud de Tax Free
r
data %>%
  filter(NACIONALIDAD != "ARG") %>%
  mutate(Tax_Free_Requested = ifelse(!is.na(HORA_TF), "Sí", "No")) %>%
  ggplot(aes(x = Tax_Free_Requested, y = TOTAL_FACTURA)) +
  geom_boxplot(fill = "lightblue") +
  labs(title = "Relación entre monto de compra y solicitud de Tax Free",
       x = "Solicitó Tax Free", y = "Monto de compra") +
  theme_minimal()

```{r escribo los archivos}

write.xlsx(resultado, "Tax free/Resultado cruce TF 202504.xlsx")
write.xlsx(TAX_FREE_SIN_MATCH, "Tax free/TF sin match 202504.xlsx")
```

