---
title: "Tickets por hora"
output: pdf_document
date: "2025-06-19" # Updated date
---


TERMINAR LA PARTE DE TICKETS PROMEDIO (DIVIDIR LA TABLA POR TIENDA Y AGREGAR AL EXCEL. VER SI HACER UN GRÁFICO)

1. Correr Arreglo_base_Odoo
2. Poner fecha final de filtro

```{r setup, include=FALSE}
knitr::opts_chunk$set(echo = FALSE) # FALSE para que el código no aparezca en el pdf

```

# 1. LIBRERÍAS y ASIGNACIÓN DE FECHA PARA ARCHIVOS
```{r}

#Fecha para archivos
mes <- "2026-07"

fecha_filtro <- as.Date("2026-07-31")

library(scales)
library(ggh4x)
library(ggpattern)
library(tidyverse)
library(lubridate)
library(readxl)
library(openxlsx)
library(stringi)
library(tibble)
library(purrr)
library(janitor)

```

```{r cargo el archivo base}

df_base <- readRDS("Data/df_base.rds")
cat("df_base actualizado:", format(file.info("Data/df_base.rds")$mtime), "\n")

```


# 2. CONFIGURACIÓN INICIAL
```{r}

# Opciones de formato y configuración
knitr::opts_chunk$set(echo = FALSE)
knitr::opts_chunk$set(fig.width = 7.1, fig.height = 9.84)

# Definición de orden para días y meses
dias_ordenados <- c("lunes", "martes", "miércoles", "jueves", "viernes", "sábado", "domingo", "feriado")
meses_ordenados <- c("Diciembre", "Noviembre", "Octubre", "Septiembre", "Agosto", "Julio", "Junio", "Mayo", "Abril", "Marzo", "Febrero", "Enero")

# Feriados nacionales 2026 (se analizan aparte, con horario de sábado)
feriados <- as.Date(c(
  "2026-02-16", "2026-02-17", "2026-03-24", "2026-04-02", "2026-04-03",
  "2026-05-01", "2026-05-25", "2026-06-15", "2026-06-20",
  "2026-07-09", "2026-08-17", "2026-10-12", "2026-11-23", "2026-12-08"
))

# Feriados en que las tiendas no abren (se excluyen del análisis)
feriados_sin_venta <- as.Date(c("2026-01-01", "2026-12-25"))

# Horarios por tienda
horarios <- tribble(
  ~TIENDA,   ~DIA_SEMANA,  ~start_hour, ~end_hour, ~fecha_desde,    ~fecha_hasta,
  #hasta agosto
  "San Telmo 2", "lunes",    10,       18, as.Date("2026-01-01"), as.Date("2026-08-02"),
  "San Telmo 2", "martes",   10,       18, as.Date("2026-01-01"), as.Date("2026-08-02"),
  "San Telmo 2", "miércoles",10,       18, as.Date("2026-01-01"), as.Date("2026-08-02"),
  "San Telmo 2", "jueves",   10,       18, as.Date("2026-01-01"), as.Date("2026-08-02"),
  "San Telmo 2", "viernes",  10,       18, as.Date("2026-01-01"), as.Date("2026-08-02"),
  "San Telmo 2", "sábado",   10,       18, as.Date("2026-01-01"), as.Date("2026-08-02"),
  "San Telmo 2", "domingo",  10,       18, as.Date("2026-01-01"), as.Date("2026-08-02"),
  #desde agosto 2026
  "San Telmo 2",   "lunes",    11,       18, as.Date("2026-08-03"), as.Date("2099-12-31"),
  "San Telmo 2",   "martes",   11,       18, as.Date("2026-08-03"), as.Date("2099-12-31"),
  "San Telmo 2",   "miércoles",11,       18, as.Date("2026-08-03"), as.Date("2099-12-31"),
  "San Telmo 2",   "jueves",   11,       18, as.Date("2026-08-03"), as.Date("2099-12-31"),
  "San Telmo 2",   "viernes",  11,       18, as.Date("2026-08-03"), as.Date("2099-12-31"),
  "San Telmo 2",   "sábado",   10,       18, as.Date("2026-08-03"), as.Date("2099-12-31"),
  "San Telmo 2",   "domingo",  10,       18, as.Date("2026-08-03"), as.Date("2099-12-31"),
  
  #hasta agosto
  "San Telmo",   "lunes",    10,       18, as.Date("2026-01-01"), as.Date("2026-08-02"),
  "San Telmo",   "martes",   10,       18, as.Date("2026-01-01"), as.Date("2026-08-02"),
  "San Telmo",   "miércoles",10,       18, as.Date("2026-01-01"), as.Date("2026-08-02"),
  "San Telmo",   "jueves",   10,       18, as.Date("2026-01-01"), as.Date("2026-08-02"),
  "San Telmo",   "viernes",  10,       18, as.Date("2026-01-01"), as.Date("2026-08-02"),
  "San Telmo",   "sábado",   10,       18, as.Date("2026-01-01"), as.Date("2026-08-02"),
  "San Telmo",   "domingo",  10,       18, as.Date("2026-01-01"), as.Date("2026-08-02"),
  #desde agosto 2026
  "San Telmo",   "lunes",    11,       18, as.Date("2026-08-03"), as.Date("2099-12-31"),
  "San Telmo",   "martes",   11,       18, as.Date("2026-08-03"), as.Date("2099-12-31"),
  "San Telmo",   "miércoles",11,       18, as.Date("2026-08-03"), as.Date("2099-12-31"),
  "San Telmo",   "jueves",   11,       18, as.Date("2026-08-03"), as.Date("2099-12-31"),
  "San Telmo",   "viernes",  11,       18, as.Date("2026-08-03"), as.Date("2099-12-31"),
  "San Telmo",   "sábado",   10,       18, as.Date("2026-08-03"), as.Date("2099-12-31"),
  "San Telmo",   "domingo",  10,       18, as.Date("2026-08-03"), as.Date("2099-12-31"),

    #hasta marzo
  "AS San Telmo",   "lunes",    10,    18, as.Date("2026-01-01"), as.Date("2026-03-31"),
  "AS San Telmo",   "martes",   10,    18, as.Date("2026-01-01"), as.Date("2026-03-31"),
  "AS San Telmo",   "miércoles",10,    18, as.Date("2026-01-01"), as.Date("2026-03-31"),
  "AS San Telmo",   "jueves",   10,    18, as.Date("2026-01-01"), as.Date("2026-03-31"),
  "AS San Telmo",   "viernes",  10,    18, as.Date("2026-01-01"), as.Date("2026-03-31"),
  "AS San Telmo",   "sábado",   10,    18, as.Date("2026-01-01"), as.Date("2026-03-31"),
  "AS San Telmo",   "domingo",  10,    18, as.Date("2026-01-01"), as.Date("2026-03-31"),
  #desde abril
  "AS San Telmo",   "lunes",    11,    18, as.Date("2026-04-01"), as.Date("2026-04-30"),
  "AS San Telmo",   "martes",   11,    18, as.Date("2026-04-01"), as.Date("2026-04-30"),
  "AS San Telmo",   "miércoles",11,    18, as.Date("2026-04-01"), as.Date("2026-04-30"),
  "AS San Telmo",   "jueves",   11,    18, as.Date("2026-04-01"), as.Date("2026-04-30"),
  "AS San Telmo",   "viernes",  11,    18, as.Date("2026-04-01"), as.Date("2026-04-30"),
  "AS San Telmo",   "sábado",   11,    18, as.Date("2026-04-01"), as.Date("2026-04-30"),
  "AS San Telmo",   "domingo",  11,    18, as.Date("2026-04-01"), as.Date("2026-04-30"),
  #desde mayo
  "AS San Telmo",   "lunes",    11,    18, as.Date("2026-05-01"), as.Date("2026-08-02"),
  "AS San Telmo",   "martes",   11,    18, as.Date("2026-05-01"), as.Date("2026-08-02"),
  "AS San Telmo",   "miércoles",11,    18, as.Date("2026-05-01"), as.Date("2026-08-02"),
  "AS San Telmo",   "jueves",   11,    18, as.Date("2026-05-01"), as.Date("2026-08-02"),
  "AS San Telmo",   "viernes",  11,    18, as.Date("2026-05-01"), as.Date("2026-08-02"),
  "AS San Telmo",   "sábado",   10,    18, as.Date("2026-05-01"), as.Date("2026-08-02"),
  "AS San Telmo",   "domingo",  10,    18, as.Date("2026-05-01"), as.Date("2026-08-02"),
  #desde agosto 2026
  "AS San Telmo",   "lunes",    11,    18, as.Date("2026-08-03"), as.Date("2099-12-31"),
  "AS San Telmo",   "martes",   11,    18, as.Date("2026-08-03"), as.Date("2099-12-31"),
  "AS San Telmo",   "miércoles",11,    18, as.Date("2026-08-03"), as.Date("2099-12-31"),
  "AS San Telmo",   "jueves",   11,    18, as.Date("2026-08-03"), as.Date("2099-12-31"),
  "AS San Telmo",   "viernes",  11,    18, as.Date("2026-08-03"), as.Date("2099-12-31"),
  "AS San Telmo",   "sábado",   11,    18, as.Date("2026-08-03"), as.Date("2099-12-31"),
  "AS San Telmo",   "domingo",  11,    18, as.Date("2026-08-03"), as.Date("2099-12-31"),

  
  #hasta julio
  "Florida",     "lunes",     10,      19, as.Date("2026-01-01"), as.Date("2026-07-19"),
  "Florida",     "martes",    10,      19, as.Date("2026-01-01"), as.Date("2026-07-19"),
  "Florida",     "miércoles", 10,      19, as.Date("2026-01-01"), as.Date("2026-07-19"),
  "Florida",     "jueves",    10,      19, as.Date("2026-01-01"), as.Date("2026-07-19"), 
  "Florida",     "viernes",   10,      19, as.Date("2026-01-01"), as.Date("2026-07-19"),
  "Florida",     "sábado",    10,      19, as.Date("2026-01-01"), as.Date("2026-07-19"), 
  "Florida",     "domingo",   10,      19, as.Date("2026-01-01"), as.Date("2026-07-19"),
  #desde julio 2026
  "Florida",     "lunes",     10,      19, as.Date("2026-07-20"), as.Date("2099-12-31"),
  "Florida",     "martes",    10,      19, as.Date("2026-07-20"), as.Date("2099-12-31"),
  "Florida",     "miércoles", 10,      19, as.Date("2026-07-20"), as.Date("2099-12-31"),
  "Florida",     "jueves",    10,      19, as.Date("2026-07-20"), as.Date("2099-12-31"), 
  "Florida",     "viernes",   10,      19, as.Date("2026-07-20"), as.Date("2099-12-31"),
  "Florida",     "sábado",    11,      18, as.Date("2026-07-20"), as.Date("2099-12-31"), 
  "Florida",     "domingo",   11,      18, as.Date("2026-07-20"), as.Date("2099-12-31"),

  
  "Recoleta",    "lunes",     10,      20, as.Date("2026-01-01"), as.Date("2099-12-31"), 
  "Recoleta",    "martes",    10,      20, as.Date("2026-01-01"), as.Date("2099-12-31"),
  "Recoleta",    "miércoles", 10,      20, as.Date("2026-01-01"), as.Date("2099-12-31"), 
  "Recoleta",    "jueves",    10,      20, as.Date("2026-01-01"), as.Date("2099-12-31"),
  "Recoleta",    "viernes",   10,      20, as.Date("2026-01-01"), as.Date("2099-12-31"), 
  "Recoleta",    "sábado",    10,      20, as.Date("2026-01-01"), as.Date("2099-12-31"),
  "Recoleta",    "domingo",   10,      20, as.Date("2026-01-01"), as.Date("2099-12-31"),  
  "El Solar",    "lunes",     10,      20, as.Date("2026-01-01"), as.Date("2099-12-31"), 
  "El Solar",    "martes",    10,      20, as.Date("2026-01-01"), as.Date("2099-12-31"),
  "El Solar",    "miércoles", 10,      20, as.Date("2026-01-01"), as.Date("2099-12-31"), 
  "El Solar",    "jueves",    10,      20, as.Date("2026-01-01"), as.Date("2099-12-31"),
  "El Solar",    "viernes",   10,      20, as.Date("2026-01-01"), as.Date("2099-12-31"), 
  "El Solar",    "sábado",    10,      20, as.Date("2026-01-01"), as.Date("2099-12-31"),
  "El Solar",    "domingo",   10,      20, as.Date("2026-01-01"), as.Date("2099-12-31"),  
  
  #hasta marzo
  "French",      "lunes",     11,      18, as.Date("2026-01-01"), as.Date("2026-03-31"),
  "French",      "martes",    11,      18, as.Date("2026-01-01"), as.Date("2026-03-31"), 
  "French",      "miércoles", 11,      18, as.Date("2026-01-01"), as.Date("2026-03-31"),
  "French",      "jueves",    11,      18, as.Date("2026-01-01"), as.Date("2026-03-31"), 
  "French",      "viernes",   11,      18, as.Date("2026-01-01"), as.Date("2026-03-31"),
  "French",      "sábado",    11,      18, as.Date("2026-01-01"), as.Date("2026-03-31"), 
  "French",      "domingo",   11,      18, as.Date("2026-01-01"), as.Date("2026-03-31"),
  #desde abril
  "French",      "lunes",     11,      17, as.Date("2026-04-01"), as.Date("2099-12-31"),
  "French",      "martes",    11,      17, as.Date("2026-04-01"), as.Date("2099-12-31"), 
  "French",      "miércoles", 11,      17, as.Date("2026-04-01"), as.Date("2099-12-31"),
  "French",      "jueves",    11,      17, as.Date("2026-04-01"), as.Date("2099-12-31"), 
  "French",      "viernes",   11,      17, as.Date("2026-04-01"), as.Date("2099-12-31"),
  "French",      "sábado",    11,      17, as.Date("2026-04-01"), as.Date("2099-12-31"), 
  "French",      "domingo",   11,      17, as.Date("2026-04-01"), as.Date("2099-12-31"),
 
  
  #hasta marzo
  "Güemes",      "lunes",     9,       17, as.Date("2026-01-01"), as.Date("2026-03-31"), 
  "Güemes",      "martes",    9,       17, as.Date("2026-01-01"), as.Date("2026-03-31"),
  "Güemes",      "miércoles", 9,       17, as.Date("2026-01-01"), as.Date("2026-03-31"), 
  "Güemes",      "jueves",    9,       17, as.Date("2026-01-01"), as.Date("2026-03-31"),
  "Güemes",      "viernes",   9,       17, as.Date("2026-01-01"), as.Date("2026-03-31"), 
  #desde abril
  "Güemes",      "lunes",     10,       16, as.Date("2026-04-01"), as.Date("2026-07-19"), 
  "Güemes",      "martes",    10,       16, as.Date("2026-04-01"), as.Date("2026-07-19"),
  "Güemes",      "miércoles", 10,       16, as.Date("2026-04-01"), as.Date("2026-07-19"), 
  "Güemes",      "jueves",    10,       16, as.Date("2026-04-01"), as.Date("2026-07-19"),
  "Güemes",      "viernes",   10,       16, as.Date("2026-04-01"), as.Date("2026-07-19"),
  #desde julio 2026  
  "Güemes",      "lunes",     10,       17, as.Date("2026-07-20"), as.Date("2099-12-31"), 
  "Güemes",      "martes",    10,       17, as.Date("2026-07-20"), as.Date("2099-12-31"),
  "Güemes",      "miércoles", 10,       17, as.Date("2026-07-20"), as.Date("2099-12-31"), 
  "Güemes",      "jueves",    10,       17, as.Date("2026-07-20"), as.Date("2099-12-31"),
  "Güemes",      "viernes",   10,       17, as.Date("2026-07-20"), as.Date("2099-12-31"), 
  
  # AS Güemes cerró — se deja comentado por si vuelve a abrir
  # "AS Güemes",   "lunes",     9,       17, as.Date("2026-01-01"), as.Date("2026-03-31"),
  # "AS Güemes",   "martes",    9,       17, as.Date("2026-01-01"), as.Date("2026-03-31"),
  # "AS Güemes",   "miércoles", 9,       17, as.Date("2026-01-01"), as.Date("2026-03-31"),
  # "AS Güemes",   "jueves",    9,       17, as.Date("2026-01-01"), as.Date("2026-03-31"),
  # "AS Güemes",   "viernes",   9,       17, as.Date("2026-01-01"), as.Date("2026-03-31"),
  
  #hasta marzo
  "Güemes 2",    "lunes",     9,       17, as.Date("2026-01-01"), as.Date("2026-03-31"), 
  "Güemes 2",    "martes",    9,       17, as.Date("2026-01-01"), as.Date("2026-03-31"),
  "Güemes 2",    "miércoles", 9,       17, as.Date("2026-01-01"), as.Date("2026-03-31"), 
  "Güemes 2",    "jueves",    9,       17, as.Date("2026-01-01"), as.Date("2026-03-31"),
  "Güemes 2",    "viernes",   9,       17, as.Date("2026-01-01"), as.Date("2026-03-31"),
  #desde abril
  "Güemes 2",    "lunes",     10,       16, as.Date("2026-04-01"), as.Date("2026-07-19"), 
  "Güemes 2",    "martes",    10,       16, as.Date("2026-04-01"), as.Date("2026-07-19"),
  "Güemes 2",    "miércoles", 10,       16, as.Date("2026-04-01"), as.Date("2026-07-19"), 
  "Güemes 2",    "jueves",    10,       16, as.Date("2026-04-01"), as.Date("2026-07-19"),
  "Güemes 2",    "viernes",   10,       16, as.Date("2026-04-01"), as.Date("2026-07-19"),
  #desde julio 2026
  "Güemes 2",    "lunes",      9,       17, as.Date("2026-07-20"), as.Date("2099-12-31"), 
  "Güemes 2",    "martes",     9,       17, as.Date("2026-07-20"), as.Date("2099-12-31"),
  "Güemes 2",    "miércoles",  9,       17, as.Date("2026-07-20"), as.Date("2099-12-31"), 
  "Güemes 2",    "jueves",     9,       17, as.Date("2026-07-20"), as.Date("2099-12-31"),
  "Güemes 2",    "viernes",    9,       17, as.Date("2026-07-20"), as.Date("2099-12-31")
  
 )

horarios$DIA_SEMANA <- factor(horarios$DIA_SEMANA, levels = dias_ordenados)

```


# 3. PROCESAMIENTO Y PREPARACIÓN DE DATOS
```{r}

# Filtrado inicial por fechas
facturas_filtrado <- filter(df_base,
                           between(FECHA_EMISION,
                                   as.Date("2026-01-01"),
                                   fecha_filtro))

# Preparación del dataset principal. Elimino las notas de créditos y reembolsos
facturas_editado <- facturas_filtrado %>%
  filter(!is.na(HORA)) %>%
  filter(!TIPO_FACTURA %in% c("NOTAS DE CRÉDITO A", "NOTAS DE CRÉDITO B")) |> 
  filter(!as.Date(FECHA_EMISION) %in% feriados_sin_venta) |>
  mutate(
    MES = factor(format(FECHA_EMISION, "%B"), levels = tolower(meses_ordenados)),
    MES = str_to_title(MES),
    DIA_SEMANA = weekdays(FECHA_EMISION, abbreviate = FALSE),
    DIA_SEMANA = ifelse(as.Date(FECHA_EMISION) %in% feriados, "feriado", DIA_SEMANA),
    DIA_SEMANA = factor(DIA_SEMANA, levels = dias_ordenados)) |> 
  select(MES, DIA_SEMANA, FECHA_EMISION, HORA, TIENDA, NOMBRE_FACTURA, NRO_FACTURA, TIPO_FACTURA, TOTAL_FACTURA, HORA_COMPLETA) |> 
    distinct()

# Ajuste de horas fuera del horario (apertura y cierre), usando horarios como fuente única
# Los feriados toman el horario de "sábado" del mismo período
facturas_editado <- facturas_editado %>%
  mutate(HORA = as.integer(sub(":.*", "", HORA))) %>%
  mutate(DIA_SEMANA_HORARIO = ifelse(DIA_SEMANA == "feriado", "sábado", as.character(DIA_SEMANA))) %>%
  left_join(horarios %>% select(TIENDA, DIA_SEMANA, start_hour, end_hour, fecha_desde, fecha_hasta),
            join_by(TIENDA, DIA_SEMANA_HORARIO == DIA_SEMANA, FECHA_EMISION >= fecha_desde, FECHA_EMISION <= fecha_hasta)) %>%
  mutate(
    HORA = case_when(
      HORA < start_hour ~ as.integer(start_hour),
      HORA > end_hour   ~ as.integer(end_hour),
      TRUE              ~ HORA
    )
  ) %>%
  select(-start_hour, -end_hour, -fecha_desde, -fecha_hasta, -DIA_SEMANA_HORARIO)

# Elimino a AS Güemes del análisis (cerró). Comentar esta línea si vuelve a abrir.
facturas_editado <- facturas_editado %>% filter(TIENDA != "AS Güemes")

# Nota: Güemes y Güemes 2 no abren los feriados y no tienen horario de sábado/domingo
# definido en `horarios`. Por eso su columna "feriado" queda gris automáticamente.

# Cálculo de facturación por hora
Facturacion_dia_completo <- facturas_editado %>%
  group_by(MES, TIENDA, DIA_SEMANA) %>%
  summarise(Total_dia = sum(TOTAL_FACTURA), .groups = 'drop')

Facturacion_hora <- facturas_editado %>%
  select(MES, TIENDA, DIA_SEMANA, HORA, TOTAL_FACTURA) %>%
  left_join(Facturacion_dia_completo, by = c("MES", "TIENDA", "DIA_SEMANA")) %>%
  group_by(MES, TIENDA, DIA_SEMANA, HORA) %>%
  summarise(
    `Tickets por hora` = n(),
    Venta_mediana = round(median(TOTAL_FACTURA)),
    Venta_total = round(sum(TOTAL_FACTURA)),
    Participación = round(sum(TOTAL_FACTURA) / first(Total_dia), 3),
    .groups = 'drop'
  ) %>%
  distinct() %>%
  rename(Tickets_por_hora = `Tickets por hora`)


# Cálculo de participación agrupada
Facturacion_mes <- Facturacion_hora %>%
   group_by(MES, TIENDA) %>%
   summarise(Total_mes = sum(Venta_total), .groups = 'drop')

venta_por_hora <- Facturacion_hora %>%
  mutate(Dia_grupo = case_when(
    DIA_SEMANA == "feriado"                  ~ "Feriado",
    DIA_SEMANA %in% c("sábado", "domingo")   ~ "Sáb y Dom",
    TRUE                                      ~ "L a V"
  )) %>%
  group_by(MES, TIENDA, HORA, Dia_grupo) %>%
  summarise(Venta_hora = sum(Venta_total, na.rm = TRUE), .groups = 'drop')

participacion <- venta_por_hora %>%
  mutate(Dia_grupo = factor(Dia_grupo, levels = c("L a V", "Sáb y Dom", "Feriado"))) %>%
  left_join(Facturacion_mes, by = c("MES", "TIENDA")) %>%
  mutate(Participacion = Venta_hora / Total_mes) %>%
  select(-Venta_hora, -Total_mes) %>%
  pivot_wider(names_from = c(MES, Dia_grupo), values_from = Participacion, values_fill = 0)

tablas_por_TIENDA <- participacion %>% group_split(TIENDA)
nombres_TIENDAs <- unique(participacion$TIENDA)
tablas_por_TIENDA <- setNames(tablas_por_TIENDA, nombres_TIENDAs)

formatear_tabla <- function(df) {
  df %>% select(-TIENDA) %>% rename(Hora = HORA) %>% arrange(Hora) %>% mutate(across(where(is.numeric) & !Hora, ~ round(., 3))) %>% as.data.frame()
}
tablas_formateadas <- lapply(tablas_por_TIENDA, formatear_tabla)


# Fecha de referencia por mes (para joins con horarios en gráficos y Excel)
mes_fecha_ref <- facturas_editado %>%
  group_by(MES) %>%
  summarise(fecha_ref = min(FECHA_EMISION), .groups = 'drop')

```



# 4. GENERACIÓN DE GRÁFICOS
##4.1 Gráfico 1: Facturación y Mediana por Hora
```{r Gráfico de facturación y mediana}

cant_meses <- length(unique(Facturacion_hora$MES))
altura_grafico_barras <- 10 * (cant_meses / 3)


for (tienda_actual in nombres_TIENDAs) {
  df_filtrado <- Facturacion_hora %>% filter(TIENDA == tienda_actual)
  if(nrow(df_filtrado) == 0) next
  
  df_filtrado$MES <- factor(df_filtrado$MES, levels = meses_ordenados)
  df_filtrado$HORA_FACTOR <- factor(df_filtrado$HORA, levels = sort(unique(df_filtrado$HORA)))
  
 # Factor de escala para que los puntos de mediana sean visibles junto a las barras
  sf <- df_filtrado %>%
    filter(Venta_mediana > 0, Venta_total > 0) %>%
    summarise(sf = median(Venta_total / Venta_mediana, na.rm = TRUE)) %>%
    pull(sf)

  grafico_final <- ggplot(df_filtrado, aes(x = HORA_FACTOR)) +
    geom_bar(aes(y = Venta_total), stat = "identity", fill = "lightblue", alpha = 0.3) +
    geom_point(aes(y = Venta_mediana * sf, color = "Mediana de Factura"), size = 2.0) +
    facet_grid2(MES ~ DIA_SEMANA, scales = "free_y", axes = "x", strip = strip_vanilla()) +
    scale_y_continuous(
      name = "Total facturado (en miles de $)",
      labels = dollar_format(prefix = "$", big.mark = ".", decimal.mark = ",", scale = 1/1000),
      sec.axis = sec_axis(
        transform = ~ . / sf,
        name = "Mediana de factura (en miles de $)",
        labels = dollar_format(prefix = "$", big.mark = ".", decimal.mark = ",", scale = 1/1000)
      )
    ) +
    scale_color_manual(name = "", values = c("Mediana de Factura" = "#FF3333")) +
    labs(
      title = paste("Análisis de Ventas por Hora para", tienda_actual),
      subtitle = "Desglose por Mes y Día de la Semana.",
      x = "Hora del Día"
    ) +
    theme_minimal() +
    theme(
      legend.position = "top", plot.title = element_text(size = 16, face = "bold"),
      strip.text = element_text(face = "bold", size = 9), axis.text.x = element_text(angle = 0, vjust = 0.5),
      strip.placement = "outside",
      strip.text.y = element_text(face = "bold", size = 12)
    )
    
  ggsave(
    filename = paste0("Reporte Tickets por hora/imagenes/Facturacion_hora_", tienda_actual, "_", mes, ".png"),
    plot = grafico_final, width = 18, height = altura_grafico_barras, dpi = 300
  )
}
```


##4.2 Gráfico 2: Heatmap de Tickets por Hora
```{r}

all_combinations <- expand.grid(
  MES = unique(Facturacion_hora$MES), TIENDA = unique(Facturacion_hora$TIENDA),
  DIA_SEMANA = factor(dias_ordenados, levels = dias_ordenados),
  HORA = min(Facturacion_hora$HORA):max(Facturacion_hora$HORA)
)
Facturacion_hora_completo <- left_join(all_combinations, Facturacion_hora, by = c("MES", "TIENDA", "DIA_SEMANA", "HORA")) %>%
  mutate(Tickets_por_hora = replace_na(Tickets_por_hora, 0))
Facturacion_hora_completo$HORA_FACTOR <- factor(Facturacion_hora_completo$HORA, levels = rev(sort(unique(Facturacion_hora_completo$HORA))))

altura_grafico_heatmap <- 6 * (cant_meses / 3)

# Meses que SÍ tienen feriados reales (para detectar columnas feriado vacías)
tienda_mes_con_feriado <- Facturacion_hora %>%
  filter(DIA_SEMANA == "feriado") %>%
  distinct(TIENDA, MES)

for (tienda_actual in nombres_TIENDAs) {
  df_filtrado2 <- Facturacion_hora_completo %>% filter(TIENDA == tienda_actual) %>%
    left_join(mes_fecha_ref, by = "MES") %>%
    mutate(DIA_SEMANA_HORARIO = ifelse(DIA_SEMANA == "feriado", "sábado", as.character(DIA_SEMANA))) %>%
    left_join(horarios, join_by(TIENDA, DIA_SEMANA_HORARIO == DIA_SEMANA, fecha_ref >= fecha_desde, fecha_ref <= fecha_hasta)) %>%
    mutate(HORA_NUM = as.numeric(as.character(HORA_FACTOR))) %>%
    filter(HORA_NUM >= start_hour & HORA_NUM <= end_hour) %>%
    mutate(HORA_FACTOR = factor(HORA, levels = rev(sort(unique(HORA))))) %>%
    select(-DIA_SEMANA_HORARIO) %>%
    select(-fecha_ref, -fecha_desde, -fecha_hasta)
    
 if(nrow(df_filtrado2) == 0) next

  # Celdas fuera de horario para ese DIA_SEMANA×MES → gris
  horas_en_grafico2 <- sort(unique(df_filtrado2$HORA))

  df_gris2 <- Facturacion_hora_completo %>%
    filter(TIENDA == tienda_actual, HORA %in% horas_en_grafico2) %>%
    left_join(mes_fecha_ref, by = "MES") %>%
    mutate(DIA_SEMANA_HORARIO = ifelse(DIA_SEMANA == "feriado", "sábado", as.character(DIA_SEMANA))) %>%
    left_join(horarios, join_by(TIENDA, DIA_SEMANA_HORARIO == DIA_SEMANA,
                                fecha_ref >= fecha_desde, fecha_ref <= fecha_hasta)) %>%
    mutate(HORA_NUM = as.numeric(as.character(HORA_FACTOR))) %>%
    filter(is.na(start_hour) | HORA_NUM < start_hour | HORA_NUM > end_hour) %>%
    mutate(
      HORA_FACTOR = factor(HORA, levels = rev(horas_en_grafico2)),
      MES = factor(MES, levels = meses_ordenados)
    ) %>%
    select(MES, DIA_SEMANA, HORA, HORA_FACTOR)

  # Meses sin feriados reales: columna "feriado" entera va a gris
  feriados_vacios <- Facturacion_hora_completo %>%
    filter(TIENDA == tienda_actual, DIA_SEMANA == "feriado", HORA %in% horas_en_grafico2) %>%
    anti_join(tienda_mes_con_feriado, by = c("TIENDA", "MES")) %>%
    mutate(
      HORA_FACTOR = factor(HORA, levels = rev(horas_en_grafico2)),
      MES = factor(MES, levels = meses_ordenados)
    ) %>%
    select(MES, DIA_SEMANA, HORA, HORA_FACTOR)

  df_gris2 <- bind_rows(df_gris2, feriados_vacios)

  # Unificar niveles de HORA_FACTOR entre df_filtrado2 y df_gris2
  todas_horas2  <- sort(unique(c(df_filtrado2$HORA, df_gris2$HORA)))
  niveles_hora2 <- rev(todas_horas2)

  df_filtrado2 <- df_filtrado2 %>%
    mutate(HORA_FACTOR = factor(HORA, levels = niveles_hora2))
  df_gris2 <- df_gris2 %>%
    mutate(HORA_FACTOR = factor(HORA, levels = niveles_hora2))

  # Sacar de df_filtrado2 los meses sin feriados reales para que no pisen el gris
  meses_con_feriado_tienda <- tienda_mes_con_feriado %>%
    filter(TIENDA == tienda_actual) %>%
    pull(MES)

  df_filtrado2 <- df_filtrado2 %>%
    filter(!(as.character(DIA_SEMANA) == "feriado" & !MES %in% meses_con_feriado_tienda))

  df_filtrado2$MES <- factor(df_filtrado2$MES, levels = meses_ordenados)
  
  if (tienda_actual == "AS San Telmo") {
    df_filtrado2 <- df_filtrado2 %>%
      mutate(Color_Grupo = case_when(
        Tickets_por_hora <= 4       ~ "0-4",
        Tickets_por_hora <= 14      ~ "5-14",
        Tickets_por_hora <= 24      ~ "15-24",
        Tickets_por_hora <= 34      ~ "25-34",
        TRUE                        ~ ">34"
      )) %>%
      mutate(Color_Grupo = factor(Color_Grupo, levels = c("0-4", "5-14", "15-24", "25-34", ">34")))
    fill_scale <- scale_fill_manual(
      values = c("0-4" = "#F8766D", "5-14" = "#FFBE00", "15-24" = "#FFFF00", "25-34" = "#7CAE00", ">34" = "#1B7837"),
      name = "Tickets por Hora", na.value = "grey90", drop = FALSE
    )
  } else {
    df_filtrado2 <- df_filtrado2 %>%
      mutate(Color_Grupo = case_when(
        Tickets_por_hora == 0                        ~ "0",
        Tickets_por_hora > 0 & Tickets_por_hora <= 3 ~ "1-3",
        Tickets_por_hora > 3                         ~ ">3"
      )) %>%
      mutate(Color_Grupo = factor(Color_Grupo, levels = c("0", "1-3", ">3")))
    fill_scale <- scale_fill_manual(
      values = c("0" = "#F8766D", "1-3" = "#FFFF00", ">3" = "#7CAE00"),
      name = "Tickets por Hora", na.value = "grey90", drop = FALSE
    )
  }

  heatmap_plot <- ggplot(df_filtrado2, aes(x = DIA_SEMANA, y = HORA_FACTOR, fill = Color_Grupo)) +
    geom_tile(data = df_gris2, aes(x = DIA_SEMANA, y = HORA_FACTOR),
              inherit.aes = FALSE, fill = "grey75", color = "white", linewidth = 0.5) +
    geom_tile(color = "white", linewidth = 0.5) +
    geom_text(aes(label = Tickets_por_hora), color = "black", size = 2.5) +
    fill_scale +
    scale_x_discrete(position = "top") +
    scale_y_discrete(breaks = as.character(niveles_hora2)) +
    labs(title = paste0("Heatmap de Tickets por Hora y Día. ", tienda_actual), x = "", y = "") +
    theme_minimal() +
    theme(legend.position = "none", panel.grid.major = element_blank()) +
    facet_grid(MES~., scales = "free", space = "free_y")
    
  ggsave(paste0("Reporte Tickets por hora/imagenes/Tickets_hora_", tienda_actual, "_", mes,".png"), plot = heatmap_plot, width = 8, height = altura_grafico_heatmap, units = "in", dpi = 300)
}

```



##4.3 Gráfico 3: Heatmap de Tickets por Hora para cada día para el último mes
```{r}

Sys.setlocale("LC_TIME", "es_ES.UTF-8")

# Meses con datos, en orden cronológico (meses_ordenados va de más reciente a más antiguo)
meses_para_heatmap <- meses_ordenados[meses_ordenados %in% unique(Facturacion_hora$MES)]

for (mes_heatmap in meses_para_heatmap) {

  mes_str_heatmap <- format(
    mes_fecha_ref %>% filter(MES == mes_heatmap) %>% pull(fecha_ref),
    "%Y-%m"
  )
  mes_formateado_heatmap <- format(as.Date(paste0(mes_str_heatmap, "-01")), "%B %Y")

  facturas_heatmap_x_dia <- facturas_editado %>%
    filter(startsWith(as.character(FECHA_EMISION), mes_str_heatmap))

  tickets_x_hora <- facturas_heatmap_x_dia %>%
    rename(FECHA = FECHA_EMISION) %>%
    group_by(TIENDA, FECHA, HORA) %>%
    summarise(Nro_tickets = n(), .groups = 'drop')

  if (nrow(tickets_x_hora) == 0) next

  all_combinations_2 <- expand.grid(
    TIENDA = unique(tickets_x_hora$TIENDA),
    FECHA  = seq(min(tickets_x_hora$FECHA), max(tickets_x_hora$FECHA), by = "day"),
    HORA   = min(tickets_x_hora$HORA):max(tickets_x_hora$HORA)
  )

  tickets_x_hora_completo <- left_join(all_combinations_2, tickets_x_hora, by = c("TIENDA", "FECHA", "HORA")) %>%
    mutate(Nro_tickets = replace_na(Nro_tickets, 0)) %>%
    mutate(
      DIA_SEMANA_etiqueta = factor(
        tolower(weekdays(FECHA)),
        levels = c("lunes", "martes", "miércoles", "jueves", "viernes", "sábado", "domingo")),
      FECHA_etiqueta = factor(format(FECHA, "%d/%m")),
      HORA_FACTOR = factor(HORA, levels = rev(sort(unique(HORA)))),
      fecha_inicio_semana = floor_date(FECHA, unit = "week", week_start = 1),
      fecha_fin_semana    = fecha_inicio_semana + days(6),
      semana_del_anio     = isoweek(fecha_inicio_semana),
      semana_etiqueta     = sprintf("Semana %d\n(%s al %s)",
                                    semana_del_anio,
                                    format(fecha_inicio_semana, "%d/%m"),
                                    format(fecha_fin_semana,    "%d/%m"))
    ) %>%
    mutate(
      es_feriado  = as.Date(FECHA) %in% feriados,
      es_cerrado  = as.Date(FECHA) %in% feriados_sin_venta,
      Color_Grupo = case_when(
        Nro_tickets == 0                        ~ "0",
        Nro_tickets > 0 & Nro_tickets <= 3      ~ "1-3",
        Nro_tickets > 3                         ~ ">3"
      ),
      Color_Grupo = factor(Color_Grupo, levels = c("0", "1-3", ">3"))
    ) %>%
    mutate(
      DIA_NUM_SEMANA = as.integer(factor(tolower(weekdays(FECHA)), levels = dias_ordenados[1:7]))
    )

  semana_levels <- tickets_x_hora_completo %>%
    distinct(semana_del_anio, semana_etiqueta) %>%
    arrange(semana_del_anio) %>%
    pull(semana_etiqueta)

  tickets_x_hora_completo <- tickets_x_hora_completo %>%
    mutate(semana_etiqueta = factor(semana_etiqueta, levels = semana_levels))

  nombres_TIENDAs_heatmap <- unique(tickets_x_hora_completo$TIENDA)

  for (tienda_actual in nombres_TIENDAs_heatmap) {
    df_filtrado3 <- tickets_x_hora_completo %>%
      filter(TIENDA == tienda_actual) %>%
      mutate(DIA_SEMANA_HORARIO = ifelse(es_feriado, "sábado", as.character(DIA_SEMANA_etiqueta))) %>%
      left_join(horarios, join_by(TIENDA == TIENDA, DIA_SEMANA_HORARIO == DIA_SEMANA,
                                  FECHA >= fecha_desde, FECHA <= fecha_hasta)) %>%
      mutate(HORA_NUM = as.numeric(as.character(HORA_FACTOR))) %>%
      filter(HORA_NUM >= start_hour & HORA_NUM <= end_hour & !es_cerrado) %>%
      mutate(HORA_FACTOR = factor(HORA, levels = rev(sort(unique(HORA))))) %>%
      select(-fecha_desde, -fecha_hasta, -DIA_SEMANA_HORARIO)

    if (nrow(df_filtrado3) == 0) next

    # Celdas grises: feriados_sin_venta y horas fuera de horario para ese día
    horas_en_grafico3 <- sort(unique(as.integer(as.character(df_filtrado3$HORA_FACTOR[df_filtrado3$HORA_FACTOR != "Total"]))))

    df_gris3 <- tickets_x_hora_completo %>%
      filter(TIENDA == tienda_actual, HORA %in% horas_en_grafico3) %>%
      mutate(DIA_SEMANA_HORARIO = case_when(
        es_feriado & !es_cerrado ~ "sábado",
        TRUE ~ as.character(DIA_SEMANA_etiqueta)
      )) %>%
      left_join(horarios, join_by(TIENDA == TIENDA, DIA_SEMANA_HORARIO == DIA_SEMANA,
                                  FECHA >= fecha_desde, FECHA <= fecha_hasta)) %>%
      mutate(HORA_NUM = as.numeric(as.character(HORA_FACTOR))) %>%
      filter(es_cerrado | is.na(start_hour) | HORA_NUM < start_hour | HORA_NUM > end_hour) %>%
      mutate(DIA_NUM_SEMANA = as.integer(factor(tolower(weekdays(FECHA)), levels = dias_ordenados[1:7]))) %>%
      select(-fecha_desde, -fecha_hasta, -DIA_SEMANA_HORARIO, -start_hour, -end_hour)

    fechas_feriados_subtitle <- df_filtrado3 %>%
      filter(es_feriado) %>%
      distinct(FECHA) %>%
      arrange(FECHA) %>%
      pull(FECHA) %>%
      format("%d/%m") %>%
      paste(collapse = ", ")

    total_dia <- df_filtrado3 %>%
      group_by(FECHA, DIA_NUM_SEMANA, semana_etiqueta) %>%
      summarise(Nro_tickets = sum(Nro_tickets), .groups = 'drop') %>%
      mutate(HORA_FACTOR = "Total", es_feriado = FALSE)

    total_hora <- df_filtrado3 %>%
      group_by(semana_etiqueta, HORA_FACTOR) %>%
      summarise(Nro_tickets = sum(Nro_tickets), .groups = 'drop') %>%
      mutate(DIA_NUM_SEMANA = 8, es_feriado = FALSE)

    total_general <- df_filtrado3 %>%
      group_by(semana_etiqueta) %>%
      summarise(Nro_tickets = sum(Nro_tickets), .groups = 'drop') %>%
      mutate(DIA_NUM_SEMANA = 8, HORA_FACTOR = "Total", es_feriado = FALSE)

    df_filtrado3_con_totales <- bind_rows(df_filtrado3, total_dia, total_hora, total_general) %>%
      mutate(
        Color_Grupo = case_when(
          Nro_tickets == 0                   ~ "0",
          Nro_tickets > 0 & Nro_tickets <= 3 ~ "1-3",
          Nro_tickets > 3                    ~ ">3"
        ),
        Color_Grupo = factor(Color_Grupo, levels = c("0", "1-3", ">3"))
      )

    df_normales <- df_filtrado3_con_totales %>%
      filter(HORA_FACTOR != "Total" & DIA_NUM_SEMANA != 8 & !es_feriado)
    df_feriados <- df_filtrado3_con_totales %>%
      filter(HORA_FACTOR != "Total" & DIA_NUM_SEMANA != 8 & es_feriado)
    df_totales  <- df_filtrado3_con_totales %>%
      filter(HORA_FACTOR == "Total" | DIA_NUM_SEMANA == 8)

    niveles_hora <- levels(df_filtrado3$HORA_FACTOR)
    df_filtrado3_con_totales$HORA_FACTOR <- factor(
      as.character(df_filtrado3_con_totales$HORA_FACTOR),
      levels = c("Total", niveles_hora)
    )
    df_filtrado3_con_totales$DIA_NUM_SEMANA <- as.numeric(
      as.character(df_filtrado3_con_totales$DIA_NUM_SEMANA)
    )
    
    # Sincronizar niveles de HORA_FACTOR en df_gris3 con los del gráfico final
    df_gris3 <- df_gris3 %>%
      filter(HORA %in% horas_en_grafico3) %>%
      mutate(HORA_FACTOR = factor(HORA, levels = levels(df_filtrado3_con_totales$HORA_FACTOR)))

    heatmap_plot_2 <- ggplot() +
  # Celdas sin horario (cerrado o fuera de horario) → gris
  geom_tile(
    data = df_gris3,
    aes(x = DIA_NUM_SEMANA, y = HORA_FACTOR),
    fill = "grey75", color = "white", linewidth = 0.5, width = 1, height = 1
  ) +

  # Celdas normales con fill por Color_Grupo
  geom_tile(
    data = df_normales,
        aes(x = DIA_NUM_SEMANA, y = HORA_FACTOR, fill = Color_Grupo),
        color = "white", linewidth = 0.5, width = 1, height = 1
      ) +
      geom_tile_pattern(
        data = df_feriados,
        aes(x = DIA_NUM_SEMANA, y = HORA_FACTOR, fill = Color_Grupo,
            group = interaction(DIA_NUM_SEMANA, HORA_FACTOR)),
        color = "white", linewidth = 0.5, width = 1, height = 1,
        pattern = "stripe", pattern_fill = "black", pattern_colour = "black",
        pattern_density = 0.05, pattern_spacing = 0.05, pattern_angle = 45,
        pattern_alpha = 0.3
      ) +
      geom_tile(
        data = df_totales,
        aes(x = DIA_NUM_SEMANA, y = HORA_FACTOR),
        fill = NA, color = "black", linewidth = 0.5, width = 1, height = 1
      ) +
      geom_text(
        data = df_filtrado3_con_totales,
        aes(x = DIA_NUM_SEMANA, y = HORA_FACTOR, label = Nro_tickets),
        color = "black", size = 2.5
      ) +
      scale_x_continuous(
        breaks = c(1:7, 8),
        labels = c("lunes", "martes", "miércoles", "jueves", "viernes", "sábado", "domingo", "Total"),
        position = "top"
      ) +
      scale_fill_manual(
        values = c("0" = "#F8766D", "1-3" = "#FFFF00", ">3" = "#7CAE00"),
        name = "Tickets por Hora", drop = FALSE
      ) +
      scale_y_discrete(limits = levels(df_filtrado3_con_totales$HORA_FACTOR)) +
  labs(
    title    = paste0("Heatmap de Tickets por Hora y Fecha. ", tienda_actual, ", ", mes_formateado_heatmap),
    subtitle = if (nchar(fechas_feriados_subtitle) > 0) paste("Días con patrón rayado = feriado:", fechas_feriados_subtitle) else NULL,
    x = NULL, y = "Hora"
  ) +
      theme_minimal() +
      theme(
        legend.position  = "none",
        axis.text.x.top  = element_text(size = 8, face = "bold"),
        strip.text       = element_text(size = 10, face = "bold")
      ) +
      facet_grid(semana_etiqueta ~ .)

    ggsave(
      paste0("Reporte Tickets por hora/imagenes/Tickets_hora_fecha_", tienda_actual, "_", mes_str_heatmap, ".png"),
      plot = heatmap_plot_2, width = 8, height = 10, units = "in", dpi = 300
    )
  }
}

```




#5. GENERACIÓN DE ARCHIVOS EXCEL POR TIENDA
##5.1 Defino estilos
```{r}

# ---- ESTILOS DE CELDA ----
# Estilo para los títulos de mes (ej. "ABRIL")
month_title_style <- createStyle(fontSize = 14, textDecoration = "bold")

# Estilo para los encabezados de tabla (con bordes)
header_style <- createStyle(
  textDecoration = "bold", halign = "center", valign = "center",
  fgFill = "#D9E1F2", border = "TopBottomLeftRight"
)

gray_cell_style <- createStyle(fgFill = "#D9D9D9", border = "TopBottomLeftRight")

header_wrap_style <- createStyle(
  halign = "center", valign = "center",
  textDecoration = "bold",
  border = "TopBottomLeftRight",
  wrapText = TRUE,
  fgFill = "#D9E1F2"
)

# Estilo para el cuerpo de las tablas (con bordes)
table_body_style <- createStyle(border = "TopBottomLeftRight", halign = "right", valign = "center")

# Estilos de formato numérico
currency_style <- createStyle(numFmt = "$ #,##0")
percent_style <- createStyle(numFmt = "0.0%")

# Definir el orden cronológico de todos los meses para usarlo en los bucles
meses_ordenados_todos <- c("Diciembre", "Noviembre", "Octubre", "Septiembre",  "Agosto", "Julio", "Junio", "Mayo", "Abril", "Marzo", "Febrero", "Enero")

```


```{r ticket promedio}

# Agrego la semana
ventas <- facturas_editado %>%
  mutate(Semana = floor_date(FECHA_EMISION, "week", week_start = 1))

# 1. Calculo el promedio mensual
resumen_mensual <- ventas %>%
  group_by(TIENDA, MES) %>%
  summarise(
    tickets = n(),
    ticket_promedio_mensual = round(sum(TOTAL_FACTURA, na.rm = TRUE)/tickets),
    .groups = 'drop'
  )

# 2. Calculo el promedio semanal
resumen_semanal <- ventas %>%
  mutate(
    MES = factor(format(FECHA_EMISION, "%B"), levels = tolower(meses_ordenados)),
    MES = str_to_title(MES),
    fecha_inicio_semana = floor_date(FECHA_EMISION, unit = "week", week_start = 1),
    fecha_fin_semana = fecha_inicio_semana + days(6),
    semana_del_anio = isoweek(fecha_inicio_semana),
    semana_etiqueta = sprintf("Semana %d\n(%s al %s)",
                              semana_del_anio,
                              format(fecha_inicio_semana, "%d/%m"),
                              format(fecha_fin_semana, "%d/%m"))) %>% 
  group_by(TIENDA, MES, semana_del_anio) %>%
    summarise(
    tickets = n(),
    ticket_promedio_semanal = round(sum(TOTAL_FACTURA, na.rm = TRUE)/tickets),
    .groups = 'drop'
  ) %>% 
  complete(TIENDA, semana_del_anio = 1:52) %>%
   mutate(
    tickets = ifelse(is.na(tickets), 0, tickets),
    ticket_promedio_semanal = ifelse(is.na(ticket_promedio_semanal), 0, ticket_promedio_semanal)
  ) %>%
  # Ordenar por TIENDA, MES y semana_del_anio
  arrange(TIENDA, MES, semana_del_anio) %>% 
  filter(!is.na(MES))



# renombro las semanas
tabla_semanal <- resumen_semanal %>%
  group_by(TIENDA, MES) %>%
  mutate(semana_del_mes = row_number()) %>%  # renumera semanas 1, 2, 3... dentro de cada MES
  ungroup()

# le agrego una etiqueta a la tabla mensual, antes de unirlas
tabla_mensual <- resumen_mensual %>%
  mutate(semana_del_mes = "Promedio mensual")  

# --- Uno ambas ---
tabla_combinada <- tabla_semanal %>%
  select(TIENDA, MES, semana_del_mes, ticket_promedio_semanal) %>%
  rename(ticket_promedio = ticket_promedio_semanal) %>%
  mutate(semana_del_mes = as.character(semana_del_mes)) %>% 
  bind_rows(
    tabla_mensual %>%
      select(TIENDA, MES, semana_del_mes, ticket_promedio_mensual) %>%
      rename(ticket_promedio = ticket_promedio_mensual) %>% 
      mutate(semana_del_mes = as.character(semana_del_mes))
  )

# --- Pivotear a tabla de doble entrada ---
tabla_doble <- tabla_combinada %>%
  pivot_wider(
    names_from = MES,
    values_from = ticket_promedio
  ) %>%
  arrange(TIENDA, semana_del_mes)

```

##Gráfico ticket promedio
```{r}
# Función que genera el gráfico de ticket promedio para una tienda
grafico_ticket_promedio <- function(tienda_actual, tabla_combinada, meses_ordenados_todos) {
  df <- tabla_combinada %>%
    filter(TIENDA == tienda_actual) %>%
    mutate(
      MES = factor(MES, levels = meses_ordenados_todos),
      es_promedio = semana_del_mes == "Promedio mensual"
    )
  
  df_semanas  <- df %>% filter(!es_promedio) %>% mutate(semana_del_mes = as.integer(semana_del_mes))
  df_promedio <- df %>% filter(es_promedio)
  
  ggplot(df_semanas, aes(x = semana_del_mes, y = ticket_promedio)) +
    geom_col(fill = "#4472C4", alpha = 0.75, width = 0.6) +
    geom_hline(data = df_promedio,
               aes(yintercept = ticket_promedio),
               color = "#FF3333", linetype = "dashed", linewidth = 0.8) +
    geom_text(data = df_promedio,
              aes(x = Inf, y = ticket_promedio,
                  label = paste0("Prom: $", format(ticket_promedio, big.mark = ".", decimal.mark = ","))),
              hjust = 1.05, vjust = -0.5, color = "#FF3333", size = 3) +
    scale_x_continuous(breaks = 1:5, labels = paste("Sem.", 1:5)) +
    scale_y_continuous(labels = dollar_format(prefix = "$", big.mark = ".", decimal.mark = ",")) +
    facet_wrap(~ MES, ncol = 3) +
    labs(
      title = paste("Ticket promedio por semana —", tienda_actual),
      x = NULL, y = "Ticket promedio"
    ) +
    theme_minimal() +
    theme(
      plot.title   = element_text(size = 14, face = "bold"),
      strip.text   = element_text(face = "bold", size = 10),
      axis.text.x  = element_text(size = 8),
      panel.spacing.x = unit(1.5, "cm")
    )
}
```


##5.2 Creo excel
```{r}

# Loop principal para crear un archivo Excel por cada depósito
for (tienda_actual in nombres_TIENDAs) { 
  
  #message(paste("Creando reporte para:", tienda_actual))
  wb <- createWorkbook()
  
  # --- HOJA 1: Tabla fact y part ---
  sheet1_name <- "Tabla fact y part"
  addWorksheet(wb, sheet1_name)
  
  facturacion_tienda <- Facturacion_hora %>% filter(TIENDA == tienda_actual)
  # Obtener y ordenar los meses cronológicamente
  meses_tienda <- meses_ordenados_todos[meses_ordenados_todos %in% unique(facturacion_tienda$MES)]
  
  current_row <- 1
  
  for (mes_actual in meses_tienda) {
    writeData(wb, sheet1_name, x = toupper(as.character(mes_actual)), startCol = 1, startRow = current_row)
    addStyle(wb, sheet1_name, style = month_title_style, rows = current_row, cols = 1)
    current_row <- current_row + 2
    
    tabla_mes <- facturacion_tienda %>% filter(MES == mes_actual)
    
    if (nrow(tabla_mes) > 0) {
      dias_presentes <- dias_ordenados[dias_ordenados %in% unique(tabla_mes$DIA_SEMANA)]
      
      # Base con rango completo de horas del horario de la tienda, según período del mes
      fecha_ref_mes <- mes_fecha_ref %>% filter(MES == mes_actual) %>% pull(fecha_ref)
      horario_tienda_excel <- horarios %>%
        filter(TIENDA == tienda_actual,
               fecha_ref_mes >= fecha_desde,
               fecha_ref_mes <= fecha_hasta)
      if (nrow(horario_tienda_excel) > 0) {
        tabla_final_mes <- tibble(
          HORA = min(horario_tienda_excel$start_hour):max(horario_tienda_excel$end_hour)
        )
      } else {
        warning(paste("Tienda sin horario definido:", tienda_actual, mes_actual, "— usando horas presentes en los datos"))
        tabla_final_mes <- tabla_mes %>% select(HORA) %>% distinct() %>% arrange(HORA)
      }

      for (dia in dias_presentes) {
        datos_dia <- tabla_mes %>%
          filter(DIA_SEMANA == dia) %>%
          select(HORA, Venta_mediana, Venta_total, Participación) %>%
          arrange(HORA)
        
        colnames(datos_dia) <- c("HORA", paste0(dia, "_med"), paste0(dia, "_tot"), paste0(dia, "_part"))
        tabla_final_mes <- full_join(tabla_final_mes, datos_dia, by = "HORA") %>%
          mutate(across(starts_with(paste0(dia, "_")), ~replace_na(., 0)))
      }
      tabla_final_mes <- tabla_final_mes %>% arrange(HORA)

      # Horario de cada día en este mes: las horas fuera de horario van en blanco
      # y se guardan los índices para pintarlas de gris más abajo
      horas_tabla  <- tabla_final_mes$HORA
      gris_por_dia <- vector("list", length(dias_presentes))

      for (i in seq_along(dias_presentes)) {
        dia_col <- dias_presentes[i]
        dia_ref <- if (dia_col == "feriado") "sábado" else as.character(dia_col)

        horario_dia_col <- horarios %>%
          filter(TIENDA == tienda_actual,
                 as.character(DIA_SEMANA) == dia_ref,
                 fecha_ref_mes >= fecha_desde,
                 fecha_ref_mes <= fecha_hasta)

        idx <- if (nrow(horario_dia_col) == 0) integer(0) else {
          which(horas_tabla < min(horario_dia_col$start_hour) |
                horas_tabla > max(horario_dia_col$end_hour))
        }

        gris_por_dia[[i]] <- idx
        if (length(idx) > 0) {
          tabla_final_mes[idx, (2 + (i - 1) * 3):(4 + (i - 1) * 3)] <- NA_real_
        }
      }
      
      # Escribir encabezados manualmente
      header_start_row <- current_row
      writeData(wb, sheet1_name, "HORA", startCol = 1, startRow = header_start_row + 1)
      
      col_start <- 2
      # Fechas de feriados por mes (para el encabezado de la columna FERIADO)
      fechas_feriados_mes <- facturas_editado %>%
        filter(TIENDA == tienda_actual, MES == mes_actual, DIA_SEMANA == "feriado") %>%
        distinct(FECHA_EMISION) %>%
        arrange(FECHA_EMISION) %>%
        pull(FECHA_EMISION) %>%
        format("%d/%m") %>%
        paste(collapse = ", ")

      for (dia in dias_presentes) {
        encabezado_dia <- if (dia == "feriado" && nchar(fechas_feriados_mes) > 0) {
          paste0("FERIADO: ", fechas_feriados_mes)
        } else {
          str_to_upper(as.character(dia))
        }
        writeData(wb, sheet1_name, encabezado_dia, startCol = col_start, startRow = header_start_row)
        mergeCells(wb, sheet1_name, cols = col_start:(col_start + 2), rows = header_start_row)
        
        metric_headers <- c("Mediana de facturación", "Facturación", "Participación")
        writeData(wb, sheet1_name, t(metric_headers), startCol = col_start, startRow = header_start_row + 1, colNames = FALSE)
        
        col_start <- col_start + 3
      }
      
      # Escribir datos
      data_start_row <- header_start_row + 2
      writeData(wb, sheet1_name, tabla_final_mes, startRow = data_start_row, colNames = FALSE)
      
      # --- Aplicar formatos y bordes ---
      data_end_row <- data_start_row + nrow(tabla_final_mes) - 1
      max_col <- ncol(tabla_final_mes)
      
      # Aplicar bordes a toda la tabla (encabezados y cuerpo)
      addStyle(wb, sheet1_name, header_style, rows = header_start_row, cols = 2:(max_col), gridExpand = TRUE)
      addStyle(wb, sheet1_name, header_wrap_style, rows = header_start_row + 1, cols = 1:(max_col), gridExpand = TRUE)
      addStyle(wb, sheet1_name, table_body_style, rows = data_start_row:data_end_row, cols = 1:max_col, gridExpand = TRUE, stack = TRUE)
      
      # Aplicar formatos numéricos (moneda y porcentaje)
      for (i in seq_along(dias_presentes)) {
        col_offset <- 1 + (i-1)*3
        addStyle(wb, sheet1_name, currency_style, rows = data_start_row:data_end_row, cols = col_offset + c(1, 2), gridExpand = TRUE, stack = TRUE)
        addStyle(wb, sheet1_name, percent_style, rows = data_start_row:data_end_row, cols = col_offset + 3, gridExpand = TRUE, stack = TRUE)
      }
      
      # Ancho de columnas de Participación (cada 3ra columna a partir de la 4ta)
      cols_participacion <- seq(4, 1 + length(dias_presentes) * 3, by = 3)
      setColWidths(wb, sheet1_name, cols = cols_participacion, widths = 11.22)
      
      
      # Gris para las horas fuera del horario de cada día (índices ya calculados arriba)
      for (i in seq_along(dias_presentes)) {
        idx <- gris_por_dia[[i]]
        if (length(idx) > 0) {
          col_base <- 2 + (i - 1) * 3
          addStyle(wb, sheet1_name, gray_cell_style,
                   rows = data_start_row + idx - 1,
                   cols = col_base:(col_base + 2),
                   gridExpand = TRUE, stack = FALSE)
        }
      }

      current_row <- data_end_row + 3
    }
  }
  
  # --- HOJA 2: Tabla part agrupada ---
  sheet2_name <- "Tabla part agrupada"
  addWorksheet(wb, sheet2_name)
  
  tabla_participacion <- tablas_formateadas[[tienda_actual]]
  if (!is.null(tabla_participacion) && nrow(tabla_participacion) > 0) {

    # Ordenar columnas: por mes (cronológico) y dentro de cada mes: L a V, Sáb y Dom, Feriado
    data_cols       <- colnames(tabla_participacion)[-1]
    col_months      <- sub("_.*", "", data_cols)
    col_grupos      <- sub(".*?_", "", data_cols)
    grupo_order     <- c("L a V", "Sáb y Dom", "Feriado")
    order_index     <- order(
      factor(col_months, levels = meses_ordenados_todos),
      factor(col_grupos, levels = grupo_order)
    )
    tabla_participacion  <- tabla_participacion[, c("Hora", data_cols[order_index])]
    data_cols_ord   <- colnames(tabla_participacion)[-1]
    col_months_ord  <- sub("_.*", "", data_cols_ord)
    col_grupos_ord  <- sub(".*?_", "", data_cols_ord)
    meses_en_tabla  <- unique(col_months_ord)   # orden ya correcto

    # --- Fila 1: "Hora" + nombre del mes (celda fusionada por mes) ---
    writeData(wb, sheet2_name, "Hora", startRow = 1, startCol = 1)
    mergeCells(wb, sheet2_name, cols = 1, rows = 1:2)
    addStyle(wb, sheet2_name, header_style, rows = 1:2, cols = 1, gridExpand = TRUE)

    col_cursor <- 2
    for (mes_col in meses_en_tabla) {
      idx_mes    <- which(col_months_ord == mes_col)
      n_cols_mes <- length(idx_mes)
      writeData(wb, sheet2_name, str_to_upper(mes_col),
                startRow = 1, startCol = col_cursor)
      addStyle(wb, sheet2_name, header_style,
               rows = 1, cols = col_cursor:(col_cursor + n_cols_mes - 1),
               gridExpand = TRUE)
      if (n_cols_mes > 1)
        mergeCells(wb, sheet2_name,
                   cols = col_cursor:(col_cursor + n_cols_mes - 1), rows = 1)
      col_cursor <- col_cursor + n_cols_mes
    }

    # --- Fila 2: sub-encabezados de grupo ---
    for (i in seq_along(data_cols_ord)) {
      writeData(wb, sheet2_name, col_grupos_ord[i], startRow = 2, startCol = i + 1)
    }
    addStyle(wb, sheet2_name, header_style,
             rows = 2, cols = 2:ncol(tabla_participacion), gridExpand = TRUE)

    # --- Celdas fuera de horario: en blanco (NA) y con índices para el gris ---
    horas_tabla_s2 <- tabla_participacion$Hora
    gris_s2 <- vector("list", length(data_cols_ord))

    for (i in seq_along(data_cols_ord)) {
      mes_col   <- col_months_ord[i]
      grupo_col <- col_grupos_ord[i]
      fecha_ref_col <- mes_fecha_ref %>% filter(MES == mes_col) %>% pull(fecha_ref)

      dias_grupo <- switch(grupo_col,
        "L a V"     = c("lunes", "martes", "miércoles", "jueves", "viernes"),
        "Sáb y Dom" = c("sábado", "domingo"),
        "Feriado"   = "sábado",
        character(0))

      horario_col <- horarios %>%
        filter(TIENDA == tienda_actual,
               as.character(DIA_SEMANA) %in% dias_grupo,
               fecha_ref_col >= fecha_desde,
               fecha_ref_col <= fecha_hasta)

      hay_feriado <- nrow(tienda_mes_con_feriado %>%
                            filter(TIENDA == tienda_actual, MES == mes_col)) > 0

      idx <- if (nrow(horario_col) == 0 || (grupo_col == "Feriado" && !hay_feriado)) {
        seq_along(horas_tabla_s2)   # columna sin horario (o mes sin feriados) → toda gris
      } else {
        which(horas_tabla_s2 < min(horario_col$start_hour) |
              horas_tabla_s2 > max(horario_col$end_hour))
      }

      gris_s2[[i]] <- idx
      if (length(idx) > 0) tabla_participacion[idx, i + 1] <- NA_real_
    }

    # --- Datos desde fila 3 ---
    writeData(wb, sheet2_name, tabla_participacion,
              startRow = 3, startCol = 1, colNames = FALSE)

    # Aplicar bordes y formato
    data_end_row_s2 <- nrow(tabla_participacion) + 2
    addStyle(wb, sheet2_name, table_body_style,
             rows = 3:data_end_row_s2, cols = 1:ncol(tabla_participacion),
             gridExpand = TRUE, stack = TRUE)
    addStyle(wb, sheet2_name, percent_style,
             rows = 3:data_end_row_s2, cols = 2:ncol(tabla_participacion),
             gridExpand = TRUE, stack = TRUE)

    # Gris en las celdas fuera de horario
    for (i in seq_along(gris_s2)) {
      if (length(gris_s2[[i]]) > 0) {
        addStyle(wb, sheet2_name, gray_cell_style,
                 rows = gris_s2[[i]] + 2, cols = i + 1,
                 gridExpand = TRUE, stack = FALSE)
      }
    }
  }
  
  # --- HOJA: Ticket promedio ---
  sheet_tp_name <- "Ticket promedio"
  addWorksheet(wb, sheet_tp_name)
  
  # Tabla
  tabla_tp <- tabla_combinada %>%
    filter(TIENDA == tienda_actual) %>%
    select(-TIENDA) %>%
    pivot_wider(names_from = MES, values_from = ticket_promedio) %>%
    rename(Semana = semana_del_mes) %>%
    mutate(across(where(is.numeric), ~ ifelse(. == 0, NA, .)))
  
  # Ordenar columnas cronológicamente
  cols_mes <- setdiff(colnames(tabla_tp), "Semana")
  cols_ordenadas <- meses_ordenados_todos[meses_ordenados_todos %in% cols_mes]
  tabla_tp <- tabla_tp[, c("Semana", cols_ordenadas)]
  
  writeData(wb, sheet_tp_name, tabla_tp, startRow = 1, startCol = 1, headerStyle = header_style)
  addStyle(wb, sheet_tp_name, table_body_style,
           rows = 2:(nrow(tabla_tp) + 1), cols = 1:ncol(tabla_tp),
           gridExpand = TRUE, stack = TRUE)
  addStyle(wb, sheet_tp_name, currency_style,
           rows = 2:(nrow(tabla_tp) + 1), cols = 2:ncol(tabla_tp),
           gridExpand = TRUE, stack = TRUE)
  
  # Gráfico ticket promedio
  cant_meses_tp <- length(cols_ordenadas)
  altura_tp <- max(4, ceiling(cant_meses_tp / 3) * 3.5)
  
  img_path_tp <- paste0("Reporte Tickets por hora/imagenes/Ticket_promedio_", tienda_actual, "_", mes, ".png")
  ggsave(img_path_tp,
         plot   = grafico_ticket_promedio(tienda_actual, tabla_combinada, meses_ordenados_todos),
         width  = 10, height = altura_tp, dpi = 300)
  insertImage(wb, sheet_tp_name, img_path_tp,
              startRow = nrow(tabla_tp) + 4, startCol = 1,
              width = 10, height = altura_tp, units = "in")
  
  showGridLines(wb, sheet_tp_name, showGridLines = FALSE)
  
  

  # --- HOJA 3, 4 y 5: Gráficos ---
  sheet3_name <- "Gráfico tickets x hora agrup"; addWorksheet(wb, sheet3_name)
  img_path_tickets <- paste0("Reporte Tickets por hora/imagenes/Tickets_hora_", tienda_actual,  "_", mes, ".png")
  if (file.exists(img_path_tickets)) insertImage(wb, sheet3_name, img_path_tickets, width = 8, height = altura_grafico_heatmap, units = "in")

 sheet4_name <- "Gráfico tickets x hora y fecha"; addWorksheet(wb, sheet4_name)

  # Meses con datos para esta tienda, del más reciente al más antiguo
  meses_tienda_heatmap <- meses_ordenados_todos[
    meses_ordenados_todos %in% unique(Facturacion_hora %>% filter(TIENDA == tienda_actual) %>% pull(MES))
  ]

  col_inicio_heatmap <- 1
  ancho_img_heatmap  <- 8   # inches
  cols_por_imagen    <- 11  # aprox. columnas que ocupa 1 imagen de 8" con ancho de columna estándar

  for (mes_excel in meses_tienda_heatmap) {
    mes_str_excel <- format(
      mes_fecha_ref %>% filter(MES == mes_excel) %>% pull(fecha_ref),
      "%Y-%m"
    )
    img_path_tickets2 <- paste0("Reporte Tickets por hora/imagenes/Tickets_hora_fecha_",
                                tienda_actual, "_", mes_str_excel, ".png")
    if (file.exists(img_path_tickets2)) {
      insertImage(wb, sheet4_name, img_path_tickets2,
                  startRow = 1, startCol = col_inicio_heatmap,
                  width = ancho_img_heatmap, height = 10, units = "in")
      col_inicio_heatmap <- col_inicio_heatmap + cols_por_imagen
    }
  }
  
  
  sheet5_name <- "Gráfico fact por hora"; addWorksheet(wb, sheet5_name)
  img_path_fact <- paste0("Reporte Tickets por hora/imagenes/Facturacion_hora_", tienda_actual,  "_", mes, ".png")
  if (file.exists(img_path_fact)) insertImage(wb, sheet5_name, img_path_fact, width = 18, height = altura_grafico_barras, units = "in")

  # Ocultar las líneas de la cuadrícula
  showGridLines(wb, sheet1_name, showGridLines = FALSE)
  showGridLines(wb, sheet2_name, showGridLines = FALSE)
  showGridLines(wb, sheet3_name, showGridLines = FALSE)
  showGridLines(wb, sheet4_name, showGridLines = FALSE)
  showGridLines(wb, sheet5_name, showGridLines = FALSE)
  
  # Guardar el libro de Excel
  excel_filename <- paste0("Reporte Tickets por hora/reportes/Reporte_tickets_", tienda_actual,  "_", mes, ".xlsx")
  saveWorkbook(wb, excel_filename, overwrite = TRUE)
}

message("¡Proceso completado! Todos los reportes han sido generados.")  


```

