---
title: "Reporte_ventas"
output: word_document
date: "2025-04-06"
---

```{r setup, include=FALSE}
knitr::opts_chunk$set(echo = TRUE)
```

```{r}

library(ggrepel)  # Para evitar superposición de etiquetas en gráficos
library(ggplot2)
library(scales)

```

#1.Corro Arreglo_base
#2.Corro Stock (si el archivo xlsx no estaba creado de antes)
#3.Corro este y REVISO CONSERJES

```{r filtro para el mes a analizar}


FACTURAS_MES <- FACTURAS_ARTICULOS2 %>% 
  filter(as.Date(FECHA_EMISION) >= "2025-04-01", FECHA_EMISION<= "2025-04-30")

mes <- "2025-04"

fecha_stock <- strftime("2025/04/30","%Y%m%d")

fecha_precios <- strftime("2025/05/13", "%Y%m%d")
```

```{r hago cambios}

FACTURAS_MES <- FACTURAS_MES %>% 
  mutate(NACIONALIDAD = case_when(NACIONALIDAD == "Estados Unidos" ~ "USA", TRUE ~ NACIONALIDAD))

FACTURAS_MES[["NACIONALIDAD"]][is.na(FACTURAS_MES[["NACIONALIDAD"]])] <- "Desconocida"

```


#Cargo el stock
```{r}

Stock_final <- read_excel(paste0("Stock/Stock final/Stock_", fecha_stock, ".xlsx"))

#sumo el stock por depósitos y tiendas
STOCK_RESUMEN <- Stock_final %>% 
  rename(CODIGO = CODIGO_ARTICULO) %>% 
  mutate(`STOCK DEPOSITOS` = BARRACAS + `OF FLORIDA`,
         `STOCK TIENDAS` = FLORIDA +`SAN TELMO` + RECOLETA + FRENCH + GUEMES + `SAN TELMO 2`,
    STOCK_TOTAL = `STOCK DEPOSITOS` + `STOCK TIENDAS`)


#creo datasets para cruzar
STOCK_SKU <- select(STOCK_RESUMEN, CODIGO, `STOCK DEPOSITOS`, `STOCK TIENDAS`, STOCK_TOTAL)

STOCK_DESCRIPCION <- STOCK_RESUMEN %>% 
 group_by(DESCRIPCION) %>% 
  summarise(STOCK = sum(STOCK_TOTAL))


```


#Creo cada una de las solapas
## SKU
```{r solapa SKU}

SKU <- FACTURAS_MES %>% 
  group_by(PROVEEDOR, RUBRO, FAMILIA, DESCRIPCION, MATERIAL, COLOR, PRODUCTO_REFERENCIA) %>% 
  summarise(VENTA = sum(PRODUCTO_CANTIDAD), TOTAL = sum(PRODUCTO_TOTAL), PRECIO = round(TOTAL/VENTA, digits=0)) %>% 
  rename("CODIGO"=PRODUCTO_REFERENCIA) %>% 
  arrange(desc(TOTAL)) %>% 
  ungroup()

# Le agrego el stock
SKU_STOCK <-  left_join(SKU, STOCK_SKU, by= "CODIGO")

# Calculo S/D
SKU_STOCK <- SKU_STOCK %>% 
  mutate("D/S" =round(STOCK_TOTAL/VENTA*30, digits = 0))


# Creo la fila con los totales
totales_sku <- tibble(
  PROVEEDOR = "TOTAL",
  RUBRO = NA, 
  FAMILIA = NA,
  DESCRIPCION = NA,
  MATERIAL = NA,
  COLOR = NA,
  CODIGO = NA,
  PRECIO = NA,
  VENTA = sum(SKU_STOCK$VENTA),
  TOTAL = sum(SKU_STOCK$TOTAL),
  `STOCK DEPOSITOS` = sum(SKU_STOCK$`STOCK DEPOSITOS`),
  `STOCK TIENDAS` = sum(SKU_STOCK$`STOCK TIENDAS`),
  STOCK_TOTAL = sum(SKU_STOCK$STOCK_TOTAL),
  `D/S` = NA)

# Agregar la fila al inicio del marco de datos
SKU_total <- bind_rows(totales_sku, SKU_STOCK)


# Ordeno las columnas
SKU_total <- SKU_total %>% 
  relocate(CODIGO, .after = FAMILIA) %>% 
  relocate(PRECIO, .after = VENTA)

```


##SKU-FAMILIA
```{r}
SKU_FAMILIA <- SKU_STOCK %>%
  select(PROVEEDOR, RUBRO, FAMILIA, CODIGO, DESCRIPCION, MATERIAL, COLOR, VENTA, PRECIO, TOTAL, STOCK_TOTAL, `D/S`)

# 1. Ordenar los datos originales
SKU_FAMILIA_ordenado <- SKU_FAMILIA %>%
  arrange(RUBRO, FAMILIA, desc(TOTAL))

# 2. Crear los totales por familia - VERSIÓN CORREGIDA
totales_por_familia <- SKU_FAMILIA %>%
  group_by(RUBRO, FAMILIA) %>%
  summarise(
    PROVEEDOR = "",
    CODIGO = "",
    DESCRIPCION = paste("Total", first(FAMILIA)),
    MATERIAL = "", 
    COLOR = "",
    PRECIO = NA_real_,
    `D/S` = NA_real_,
    VENTA = sum(VENTA, na.rm = TRUE),
    TOTAL = round(sum(TOTAL, na.rm = TRUE)),
    STOCK_TOTAL = sum(STOCK_TOTAL, na.rm = TRUE),
    .groups = "drop"
  ) %>%
  distinct(RUBRO, FAMILIA, DESCRIPCION, .keep_all = TRUE) %>% # Asegura un único total
  select(names(SKU_FAMILIA))

# 3. Combinar y ordenar
SKU_FAMILIA_final <- bind_rows(
  SKU_FAMILIA_ordenado,
  totales_por_familia
) %>%
  mutate(
    tipo_fila = ifelse(str_detect(DESCRIPCION, "^Total"), 1, 0)
  ) %>%
  arrange(
    RUBRO,
    FAMILIA,
    tipo_fila,  # 0=productos primero, 1=totales al final
    desc(TOTAL)
  ) %>%
  select(-tipo_fila) %>% 
  mutate(RUBRO = ifelse(str_detect(DESCRIPCION, "^Total"), "", RUBRO),
         FAMILIA = ifelse(str_detect(DESCRIPCION, "^Total"), "", FAMILIA))
  
```

## Modelos
```{r solapa Modelos}

#los modelos pueden tener distinto precio por color o por inflación, entonces se muestra el precio unitario calculado Total/venta

Modelos <- SKU_total %>% 
  filter(PROVEEDOR != "TOTAL") %>% 
  group_by(PROVEEDOR, RUBRO, FAMILIA, DESCRIPCION) %>% 
  summarise(VENTA = sum(VENTA), TOTAL = sum(TOTAL), PRECIO = round(TOTAL/VENTA), STOCK = sum(STOCK_TOTAL), "D/S" = round(STOCK/VENTA*30)) %>%
  distinct() %>% 
  arrange(desc(TOTAL)) %>% 
  ungroup() %>% 
  relocate(PRECIO, .after = VENTA)

# Creo la fila con los totales
totales_modelos <- tibble(
  PROVEEDOR = "TOTAL",
  RUBRO = NA, 
  FAMILIA = NA,
  DESCRIPCION = NA,
  PRECIO = NA,
  VENTA = sum(Modelos$VENTA),
  TOTAL = sum(Modelos$TOTAL),
  STOCK = sum(Modelos$STOCK),
  `D/S` = NA)

# Agregar la fila al inicio del marco de datos
Modelos_total <- bind_rows(totales_modelos, Modelos)

# Ordeno columnas
Modelos_total <- Modelos_total %>% 
  relocate(PRECIO, .after = VENTA)
```


##Rubros y familias
###Rubros
```{r hoja Rubros y familias}

#TABLA RUBRO
tabla_venta_rubro <- FACTURAS_MES %>%
  group_by(RUBRO) %>%
  summarise(Unidades = sum(PRODUCTO_CANTIDAD), "Facturación" = sum(PRODUCTO_TOTAL)) %>%
  arrange(desc(Facturación)) %>% 
  mutate(Participación = round(Facturación/sum(Facturación), digits = 4))

totales_venta_rubro <- tabla_venta_rubro %>%
  summarise(RUBRO = "Total",
            Unidades = sum(Unidades),
            Facturación = sum(Facturación),
            Participación = 1)

tabla_venta_rubro <- bind_rows(totales_venta_rubro, tabla_venta_rubro)


```

###Familias
```{r}

# TABLA RUBRO/FAMILIA 
tabla_venta_familia <- FACTURAS_MES %>% 
  group_by(RUBRO, FAMILIA) %>% 
  summarise(Unidades = sum(PRODUCTO_CANTIDAD), 
            "Facturación" = round(sum(PRODUCTO_TOTAL))) %>% 
  ungroup()

# Calcular totales por rubro para usarlos en el cálculo de participación de familias
totales_rubro <- tabla_venta_familia %>%
  group_by(RUBRO) %>%
  summarise(Facturación_Rubro = sum(Facturación))

# Unir con los totales de rubro y calcular participación de cada familia dentro de su rubro
tabla_venta_familia <- tabla_venta_familia %>%
  left_join(totales_rubro, by = "RUBRO") %>%
  mutate(Participación = round(Facturación/Facturación_Rubro, digits = 4))

## 1. Preparación de datos ---- 
# Calcular total general 
total_general <- tabla_venta_familia %>% 
  summarise(
    `Rubro/Familia` = "TOTAL", 
    Unidades = sum(Unidades), 
    Facturación = sum(Facturación),
    Participación = 1.0000  # Siempre es 100%
  )

# Calcular la participación de cada rubro sobre el total
total_facturacion <- sum(tabla_venta_familia$Facturación)

## 2. Identificar y ordenar rubros ---- 
rubros_ordenados <- tabla_venta_familia %>% 
  group_by(RUBRO) %>% 
  summarise(
    Facturación_Total = sum(Facturación),
    Participación_total = round(sum(Facturación)/total_facturacion, digits = 4),
    .groups = "drop"
  ) %>% 
  arrange(desc(Participación_total)) %>% 
  pull(RUBRO)

## 3. Función para construir secciones ---- 
crear_seccion_rubro <- function(rubro) {
  datos_rubro <- tabla_venta_familia %>% filter(RUBRO == rubro)
  
  # Detectar si el rubro existe también como familia
  es_tambien_familia <- rubro %in% unique(tabla_venta_familia$FAMILIA)
  
  # Calcular participación del rubro sobre el total general
  participacion_rubro <- sum(datos_rubro$Facturación) / total_facturacion
  
  # Fila del rubro
  fila_rubro <- datos_rubro %>% 
    summarise(
      `Rubro/Familia` = RUBRO[1], 
      Unidades = sum(Unidades), 
      Facturación = sum(Facturación),
      Participación = round(participacion_rubro, digits = 4)  # Participación respecto al total
    )
  
  # Filas de familias (excluyendo el caso donde familia = rubro)
  filas_familias <- datos_rubro %>% 
    filter(!(FAMILIA == rubro & es_tambien_familia)) %>% # Excluye la fila donde familia = rubro
    arrange(desc(Participación)) %>% 
    mutate(`Rubro/Familia` = paste0(" ", FAMILIA)) %>% # Indentación con 1 espacio
    select(`Rubro/Familia`, Unidades, Facturación, Participación)
  
  # Si el rubro también es familia, agregamos una fila especial
  if(es_tambien_familia) {
    fila_rubro_familia <- datos_rubro %>% 
      filter(FAMILIA == rubro) %>% 
      mutate(`Rubro/Familia` = paste0(" ", FAMILIA)) %>% # Indentada como familia
      select(`Rubro/Familia`, Unidades, Facturación, Participación)
    bind_rows(fila_rubro, fila_rubro_familia, filas_familias)
  } else {
    bind_rows(fila_rubro, filas_familias)
  }
}

## 4. Construir tabla final ---- 
tabla_rubro_familia <- bind_rows(
  total_general, 
  map_dfr(rubros_ordenados, crear_seccion_rubro)
)
```


##Materiales y colores
###Marro grande
```{r marro grande materiales y colores}

#MARRO GRANDE
##Materiales
MARRO_GRANDE_MATERIALES <- FACTURAS_MES %>%
  filter(RUBRO == "MARRO GRANDE") %>% 
  group_by(MATERIAL) %>% 
  summarise(Facturación = sum(PRODUCTO_TOTAL), .groups = 'drop') %>% 
  mutate(Participación = round((Facturación / sum(Facturación)), 4)) %>% 
  arrange(desc(Facturación))

##Colores
MARRO_GRANDE_COLORES <- FACTURAS_MES %>%
  filter(RUBRO == "MARRO GRANDE") %>% 
  group_by(COLOR) %>% 
  summarise(Facturación = sum(PRODUCTO_TOTAL), .groups = 'drop') %>% 
  mutate(Participación = round((Facturación / sum(Facturación)), 4)) %>% 
  arrange(desc(Facturación))


```

###Marro chica
```{r marro chica materiales y colores}

#MARRO CHICA
##Materiales
MARRO_CHICA_MATERIALES <- FACTURAS_MES %>%
  filter(RUBRO == "MARRO CHICA") %>% 
  group_by(MATERIAL) %>% 
  summarise(Facturación = sum(PRODUCTO_TOTAL), .groups = 'drop') %>% 
  mutate(Participación = round((Facturación / sum(Facturación)), 4)) %>% 
  arrange(desc(Facturación))

##Colores
MARRO_CHICA_COLORES <- FACTURAS_MES %>%
  filter(RUBRO == "MARRO CHICA") %>% 
  group_by(COLOR) %>% 
  summarise(Facturación = sum(PRODUCTO_TOTAL), .groups = 'drop') %>% 
  mutate(Participación = round((Facturación / sum(Facturación)), 4)) %>% 
  arrange(desc(Facturación))


```

###Cinturones
```{r cinturones material y color}

#Cinturones
##Materiales
CINTURON_MATERIALES <- FACTURAS_MES %>%
  filter(RUBRO == "CINTURON") %>% 
  group_by(MATERIAL) %>% 
  summarise(Facturación = sum(PRODUCTO_TOTAL), .groups = 'drop') %>% 
  mutate(Participación = round((Facturación / sum(Facturación)), 4)) %>% 
  arrange(desc(Facturación))

##Colores
CINTURON_COLORES <- FACTURAS_MES %>%
  filter(RUBRO == "CINTURON") %>% 
  group_by(COLOR) %>% 
  summarise(Facturación = sum(PRODUCTO_TOTAL), .groups = 'drop') %>% 
  mutate(Participación = round((Facturación / sum(Facturación)), 4)) %>% 
  arrange(desc(Facturación))



```


```{r material+color}

#Marro grande
MARRO_GRANDE_MATERIAL_COLOR <- FACTURAS_MES %>% 
  filter(RUBRO == "MARRO GRANDE") %>% 
  mutate(MATERIAL_COLOR = paste0(MATERIAL, " ", COLOR)) %>% 
  group_by(MATERIAL_COLOR) %>% 
  summarise(Facturación = sum(PRODUCTO_TOTAL), .groups = 'drop') %>% 
  mutate(Participación = round((Facturación / sum(Facturación)), 4)) %>%
  arrange(desc(Facturación)) %>% 
  mutate(Acumulado = cumsum(Participación))

fila_total_1 <- tibble(
  MATERIAL_COLOR = "TOTAL",
  Facturación = sum(MARRO_GRANDE_MATERIAL_COLOR$Facturación),
  Participación = sum(MARRO_GRANDE_MATERIAL_COLOR$Participación),
  Acumulado = NA)

MARRO_GRANDE_MATERIAL_COLOR <- bind_rows(
  fila_total_1,
  MARRO_GRANDE_MATERIAL_COLOR)


#Marro chica
MARRO_CHICA_MATERIAL_COLOR <- FACTURAS_MES %>% 
  filter(RUBRO == "MARRO CHICA") %>% 
  mutate(MATERIAL_COLOR = paste0(MATERIAL, " ", COLOR)) %>% 
  group_by(MATERIAL_COLOR) %>% 
  summarise(Facturación = sum(PRODUCTO_TOTAL), .groups = 'drop') %>% 
  mutate(Participación = round((Facturación / sum(Facturación)), 4)) %>%
  arrange(desc(Facturación)) %>% 
  mutate(Acumulado = cumsum(Participación))

fila_total_2 <- tibble(
  MATERIAL_COLOR = "TOTAL",
  Facturación = sum(MARRO_CHICA_MATERIAL_COLOR$Facturación),
  Participación = 1,
  Acumulado = NA)

MARRO_CHICA_MATERIAL_COLOR <- bind_rows(
  fila_total_2,
  MARRO_CHICA_MATERIAL_COLOR)

#Cinturones
CINTURON_MATERIAL_COLOR <- FACTURAS_MES %>% 
  filter(RUBRO == "CINTURON") %>% 
  mutate(MATERIAL_COLOR = paste0(MATERIAL, " ", COLOR)) %>% 
  group_by(MATERIAL_COLOR) %>% 
  summarise(Facturación = sum(PRODUCTO_TOTAL), .groups = 'drop') %>% 
  mutate(Participación = round((Facturación / sum(Facturación)), 4)) %>%
  arrange(desc(Facturación)) %>% 
  mutate(Acumulado = cumsum(Participación))

fila_total_3 <- tibble(
  MATERIAL_COLOR = "TOTAL",
  Facturación = sum(CINTURON_MATERIAL_COLOR$Facturación),
  Participación = 1,
  Acumulado = NA)

CINTURON_MATERIAL_COLOR <- bind_rows(
  fila_total_3,
  CINTURON_MATERIAL_COLOR)

```

#Proveedores externos
```{r}

#Tabla general proveedor
PROVEEDOR_EXTERNO <- FACTURAS_MES %>% 
  filter(PROVEEDOR != "FABRICA") %>% 
  group_by(PROVEEDOR) %>% 
  summarise(Unidades = sum(PRODUCTO_CANTIDAD),
    Facturación = round(sum(PRODUCTO_TOTAL))) %>% 
  mutate(Participación = round((Facturación / sum(Facturación)), 4)) %>% 
  arrange(desc(Facturación))

fila_total_proveedor <- tibble(
  PROVEEDOR = "TOTAL",
  Unidades = sum(PROVEEDOR_EXTERNO$Unidades),
  Facturación = sum(PROVEEDOR_EXTERNO$Facturación),
  Participación = 1)

PROVEEDOR_EXTERNO_TOTAL <- bind_rows(fila_total_proveedor, PROVEEDOR_EXTERNO) 
  
  
  
#Tabla de rubros entre los proveedores externos  
PROVEEDOR_EXTERNO_RUBROS <- FACTURAS_MES %>% 
  filter(PROVEEDOR != "FABRICA") %>% 
  group_by(RUBRO) %>% 
  summarise(Unidades = sum(PRODUCTO_CANTIDAD),
    Facturación = round(sum(PRODUCTO_TOTAL))) %>% 
  mutate(Participación = round((Facturación / sum(Facturación)), 4)) %>% 
  arrange(desc(Facturación))  

fila_total_proveedor_rubros <- tibble(
  RUBRO = "TOTAL",
  Unidades = sum(PROVEEDOR_EXTERNO_RUBROS$Unidades),
  Facturación = sum(PROVEEDOR_EXTERNO_RUBROS$Facturación),
  Participación = 1)

PROVEEDOR_EXTERNO_RUBROS_TOTAL <- bind_rows(fila_total_proveedor_rubros, PROVEEDOR_EXTERNO_RUBROS) 


#Calculo qué participación tienen los proveedores externos sobre toda la venta
TOTAL_PROVEEDORES_EXTERNOS <- sum(PROVEEDOR_EXTERNO$Facturación)
TOTAL_FACTURACION_MES <- sum(FACTURAS_MES$PRODUCTO_TOTAL)
PARTICIPACION_PROVEEDORES_EXTERNOS <- round((TOTAL_PROVEEDORES_EXTERNOS/TOTAL_FACTURACION_MES)*100, 1)

```

#Nacionalidad
```{r}
#Calculo las unidades vendidas por nacionalidad y tienda
NACIONALIDAD_X_UNIDAD <- FACTURAS_MES %>% 
  group_by(NACIONALIDAD) %>% 
  summarise(Florida = sum(ifelse(DEPOSITO== "Florida", PRODUCTO_CANTIDAD, 0)),
            French = sum(ifelse(DEPOSITO== "French", PRODUCTO_CANTIDAD, 0)),
            `Güemes` = sum(ifelse(DEPOSITO== "Lucero Galeria Guemes", PRODUCTO_CANTIDAD, 0)),
            Recoleta = sum(ifelse(DEPOSITO== "Recoleta", PRODUCTO_CANTIDAD, 0)),
            `San Telmo` = sum(ifelse(DEPOSITO== "San Telmo", PRODUCTO_CANTIDAD, 0)),
            `San Telmo 2` = sum(ifelse(DEPOSITO== "San Telmo 2", PRODUCTO_CANTIDAD, 0)),
            `Total cantidad` = Florida+French+`Güemes`+Recoleta+`San Telmo`+`San Telmo 2`)

fila_total_nacionalidad_unidad <- tibble(
  NACIONALIDAD = "Total general",
  Florida = sum(NACIONALIDAD_X_UNIDAD$Florida),
  French = sum(NACIONALIDAD_X_UNIDAD$French),
  `Güemes`= sum(NACIONALIDAD_X_UNIDAD$Güemes),
  Recoleta = sum(NACIONALIDAD_X_UNIDAD$Recoleta),
  `San Telmo` = sum(NACIONALIDAD_X_UNIDAD$`San Telmo`),
  `San Telmo 2` = sum(NACIONALIDAD_X_UNIDAD$`San Telmo 2`),
  `Total cantidad` = sum(NACIONALIDAD_X_UNIDAD$`Total cantidad`))

NACIONALIDAD_X_UNIDAD_TOTAL <- bind_rows(fila_total_nacionalidad_unidad, NACIONALIDAD_X_UNIDAD)
            
#Calculo la facturación por nacionalidad y tienda
NACIONALIDAD_X_FACTURACION <- FACTURAS_MES %>% 
  select(CODIGO, DEPOSITO, NACIONALIDAD, TOTAL_FACTURA) %>% 
  distinct() %>% 
  group_by(NACIONALIDAD) %>% 
  summarise(Florida = sum(ifelse(DEPOSITO== "Florida", TOTAL_FACTURA, 0)),
            French = sum(ifelse(DEPOSITO== "French", TOTAL_FACTURA, 0)),
            `Güemes` = sum(ifelse(DEPOSITO== "Lucero Galeria Guemes", TOTAL_FACTURA, 0)),
            Recoleta = sum(ifelse(DEPOSITO== "Recoleta", TOTAL_FACTURA, 0)),
            `San Telmo` = sum(ifelse(DEPOSITO== "San Telmo", TOTAL_FACTURA, 0)),
            `San Telmo 2` = sum(ifelse(DEPOSITO== "San Telmo 2", TOTAL_FACTURA, 0)),
            `Total facturación` = Florida+French+`Güemes`+Recoleta+`San Telmo`+`San Telmo 2`)

fila_total_nacionalidad_facturacion <- tibble(
  NACIONALIDAD = "Total general",
  Florida = sum(NACIONALIDAD_X_FACTURACION$Florida),
  French = sum(NACIONALIDAD_X_FACTURACION$French),
  `Güemes`= sum(NACIONALIDAD_X_FACTURACION$Güemes),
  Recoleta = sum(NACIONALIDAD_X_FACTURACION$Recoleta),
  `San Telmo` = sum(NACIONALIDAD_X_FACTURACION$`San Telmo`),
  `San Telmo 2` = sum(NACIONALIDAD_X_FACTURACION$`San Telmo 2`),
  `Total facturación` = sum(NACIONALIDAD_X_FACTURACION$`Total facturación`))

NACIONALIDAD_X_FACTURACION_TOTAL <- bind_rows(fila_total_nacionalidad_facturacion, NACIONALIDAD_X_FACTURACION)


#Uno las dos tablas (cantidad y facturación)
NACIONALIDAD_ENTERA <- NACIONALIDAD_X_UNIDAD_TOTAL %>% 
  left_join(NACIONALIDAD_X_FACTURACION_TOTAL, by = "NACIONALIDAD") %>% 
  arrange(desc(`Total facturación`))

```


#OTROS
##Grabados
```{r}

productos_a_excluir <- c("BILLETERA PENY", "LLAVERO ABC", "MONEDERO AMBAR", "TOTE IRUYA") 
GRABADOS <- FACTURAS_MES %>%
  filter(str_detect(NOTAS, "(G|g)$")) %>%
  filter(!str_detect(PRODUCTO_NOMBRE, paste(productos_a_excluir, collapse = "|"))) %>%   select(Descripción = PRODUCTO_NOMBRE, PRODUCTO_CANTIDAD, PRODUCTO_TOTAL) %>% 
  group_by(Descripción, PRODUCTO_TOTAL) %>% 
  summarise(Unidades= sum(PRODUCTO_CANTIDAD)) %>% 
  mutate(Facturación = sum(PRODUCTO_TOTAL)) %>% 
  select(-PRODUCTO_TOTAL) %>% 
  arrange(desc(Facturación))

fila_total_grabados <- tibble(
  Descripción = "Total",
  Unidades = sum(GRABADOS$Unidades),
  Facturación = sum(GRABADOS$Facturación))

GRABADOS_TOTAL <- bind_rows(fila_total_grabados, GRABADOS)

```

##Conserjes
```{r}

#Reviso que no hayan ventas de conserjes con 
REVISO_CONSERJES <- FACTURAS_MES %>%
  filter(str_detect(NOTAS, "(V|v)"))%>%
  select(NOTAS, FECHA_EMISION, DEPOSITO, NACIONALIDAD, PRODUCTO_NOMBRE, PRODUCTO_CANTIDAD, SUBTOTAL_PRODUCTOS) %>% 
  rename(FECHA = FECHA_EMISION, LOCAL = DEPOSITO, DESCRIPCION = PRODUCTO_NOMBRE, CANTIDAD = PRODUCTO_CANTIDAD, VENTA_NETA = SUBTOTAL_PRODUCTOS)

CONSERJES <- REVISO_CONSERJES %>% 
  filter(str_detect(NOTAS, "(V|v)[[:space:][:punct:]]*$")) %>%  
  group_by(FECHA, LOCAL, NACIONALIDAD, DESCRIPCION) %>% 
  summarise(CANTIDAD= sum(CANTIDAD), VENTA_NETA = sum(VENTA_NETA)) %>% 
  mutate(COMISIÓN = VENTA_NETA*0.1) %>% 
  arrange(FECHA, LOCAL, VENTA_NETA)

```


##Tax free
```{r}

#leo el archivo que creé de Tax free
Tax_free <- read_excel(paste0("Tax free/Tax free armado/Tax free_", mes, ".xlsx"))

#Calculo las ventas con Tax Free
Tax_free_VENTA_TIENDAS <- Tax_free %>% 
  group_by(Tienda) %>% 
  summarise("Tax Free" = sum(TotalGrossAmount))

#Selecciono de las ventas totales las columnas y me quedo con una fila por código
VENTAS_TIENDAS <- FACTURAS_MES %>% 
  select(Tienda =DEPOSITO, FECHA_EMISION, CODIGO, TOTAL_FACTURA, NACIONALIDAD) %>%
   mutate(Tienda = case_when(Tienda== "Lucero Galeria Guemes" ~ "Güemes", TRUE ~ Tienda)) %>%
  group_by(Tienda) %>% 
    distinct(CODIGO, .keep_all = TRUE) %>% 
  summarise(`Venta total` = sum(TOTAL_FACTURA, na.rm = TRUE),
    `Venta extranjeros` = sum(if_else(
        !is.na(NACIONALIDAD) & 
        NACIONALIDAD != "Argentina" & 
        NACIONALIDAD != "Desconocida",
        TOTAL_FACTURA, 0), na.rm = TRUE))

#Creo la tabla final
TABLA_TAX_FREE <- VENTAS_TIENDAS %>% 
  right_join(Tax_free_VENTA_TIENDAS) %>% 
  mutate(`Participación TF` = round(`Tax Free`/`Venta total`, digits = 4),
         `Participación Ext` = round(`Tax Free`/`Venta extranjeros`, digits = 4)) %>%
  select(Tienda, `Venta total`, `Tax Free`, `Participación TF`, `Venta extranjeros`, `Participación Ext`)

fila_total_tax_free <- tibble(
  Tienda = "Total",
  `Venta total` = sum(TABLA_TAX_FREE$`Venta total`), 
  `Tax Free` = sum(TABLA_TAX_FREE$`Tax Free`), 
  `Participación TF`= 1, 
  `Venta extranjeros` = sum(TABLA_TAX_FREE$`Venta extranjeros`), 
  `Participación Ext`= 1)
  
TABLA_TAX_FREE_TOTAL <- bind_rows(fila_total_tax_free, TABLA_TAX_FREE)

```

##Ventas agrupadas por precio unitario
```{r}
#Marro grande
PRECIO_UNITARIO_MARRO_GRANDE <- FACTURAS_MES %>% 
  filter(RUBRO == "MARRO GRANDE") %>% 
  select(Precio = PRODUCTO_PRECIO_UNITARIO, CANTIDAD = PRODUCTO_CANTIDAD) %>% 
  group_by(Precio) %>% 
  summarise(Cantidad = sum(CANTIDAD), .groups = "drop") %>% 
  mutate(Facturación = Cantidad*Precio, Participación = round((Facturación / sum(Facturación)), 4)) %>% 
  arrange(desc(Participación)) %>% 
    mutate(Acumulado = cumsum(Participación)) %>%
  filter(Acumulado <= 0.81)

#Marro chica
PRECIO_UNITARIO_MARRO_CHICA <- FACTURAS_MES %>% 
  filter(RUBRO == "MARRO CHICA") %>% 
  select(Precio = PRODUCTO_PRECIO_UNITARIO, CANTIDAD = PRODUCTO_CANTIDAD) %>% 
  group_by(Precio) %>% 
  summarise(Cantidad = sum(CANTIDAD), .groups = "drop") %>% 
  mutate(Facturación = Cantidad*Precio, Participación = round((Facturación / sum(Facturación)), 4)) %>% 
  arrange(desc(Participación)) %>% 
    mutate(Acumulado = cumsum(Participación)) %>%
  filter(Acumulado <= 0.81)

```

##STOCK
```{r }

#leo la lista de precios del mes
Lista_Precios <- read_excel(paste0("Lista de Precios ", fecha_precios, ".xlsx"),     skip = 2) %>% 
  select(DESCRIPCION = NOMBRE, PRECIO) %>% 
  distinct()

#vuelvo a cruzar con artículos porque el cruce anterior está supeditado a que se hubiera vendido el artículo. Acá cruzo con todos.
#tomo el precio de los artículos de outlet de sus códigos
STOCK_CODIGO_TIENDA <- STOCK_RESUMEN %>% 
  filter(STOCK_TOTAL > 0) %>%
  select(CODIGO, DEPOSITO = `STOCK DEPOSITOS`, FLORIDA, FRENCH, GÜEMES=GUEMES, RECOLETA, `SAN TELMO`, `SAN TELMO 2`) %>% 
  left_join(ARTICULOS, by=c("CODIGO"="CODIGO_ARTICULO")) %>%
  mutate(DESCRIPCION = case_when(startsWith(DESCRIPCION, "TAG CALADO INICIAL") ~ "TAG CALADO INICIAL", 
                                 startsWith(DESCRIPCION, "TAG CALADO ZODIACO") ~ "TAG CALADO ZODIACO", 
                                 startsWith(DESCRIPCION, "LLAVERO ABC") ~ "LLAVERO ABC", 
                                 startsWith(DESCRIPCION, "LLAVERO CALADO FRASES") ~ "LLAVERO CALADO FRASES",
                                 startsWith(DESCRIPCION, "LLAVERO CALADO INICIALES") ~ "LLAVERO CALADO INICIALES",
                                 startsWith(DESCRIPCION, "LLAVERO CALADO ZODIACO") ~ "LLAVERO CALADO ZODIACO",
                                 startsWith(DESCRIPCION, "MEDIAS DE VESTIR 472") ~ "MEDIAS DE VESTIR 472",
                                 startsWith(DESCRIPCION, "PORTALENTES JANO") & DESCRIPCION !="PORTALENTES JANO BIFAZ" & MATERIAL == "IGUANA" ~ "PORTALENTES JANO IGUANA",
                                 startsWith(DESCRIPCION, "PORTALENTES JANO") & DESCRIPCION !="PORTALENTES JANO BIFAZ" & MATERIAL == "VAQUETA" ~ "PORTALENTES JANO CUERO",
                                 startsWith(DESCRIPCION, "BILLETERA BEIJING") & DESCRIPCION !="BILLETERA BEIJING BIFAZ" & MATERIAL == "CROCO" ~ "BILLETERA BEIJING CROCO",
                                 startsWith(DESCRIPCION, "BILLETERA BEIJING") & DESCRIPCION !="BILLETERA BEIJING BIFAZ" & MATERIAL == "IGUANA" ~ "BILLETERA BEIJING IGUANA",
                                 startsWith(DESCRIPCION, "BILLETERA BEIJING") & DESCRIPCION !="BILLETERA BEIJING BIFAZ" & MATERIAL %in% c("NAPADO", "BRIDGE") ~ "BILLETERA BEIJING CUERO",
                                 startsWith(DESCRIPCION, "BILLETERA LUCA") & DESCRIPCION !="BILLETERA LUCA BIFAZ" & MATERIAL == "IGUANA" ~ "BILLETERA LUCA IGUANA",
                                 startsWith(DESCRIPCION, "BILLETERA LUCA") & DESCRIPCION !="BILLETERA LUCA BIFAZ" & MATERIAL %in% c("NAPADO", "BRIDGE", "DUNA", "FIORENTINO") ~ "BILLETERA LUCA CUERO",
                                 startsWith(DESCRIPCION, "MONEDERO GRACE") & DESCRIPCION != "MONEDERO GRACE BIFAZ" & MATERIAL == "IGUANA" ~ "MONEDERO GRACE IGUANA",
                                 startsWith(DESCRIPCION, "MONEDERO GRACE") & DESCRIPCION !="MONEDERO GRACE BIFAZ" & MATERIAL %in% c("NAPADO", "BRIDGE", "MODENA", "VINTAGE", "CRASH") ~ "MONEDERO GRACE CUERO",
                                 startsWith(DESCRIPCION, "PORTALENTES LUZ") & DESCRIPCION != "PORTALENTES LUZ BIFAZ" & MATERIAL == "IGUANA" ~ "PORTALENTES LUZ IGUANA",
                                 startsWith(DESCRIPCION, "PORTALENTES LUZ") & DESCRIPCION != "PORTALENTES LUZ BIFAZ" & MATERIAL %in% c("BRIDGE", "FIORENTINO",  "MODENA", "NAPADO", "PELO") ~ "PORTALENTES LUZ CUERO",
                                startsWith(DESCRIPCION, "PORTAPASAPORTE CHESTER") & DESCRIPCION != "PORTAPASAPORTE CHESTER BIFAZ" & MATERIAL == "IGUANA" ~ "PORTAPASAPORTE CHESTER IGUANA",
                                 startsWith(DESCRIPCION, "PORTAPASAPORTE CHESTER") & DESCRIPCION != "PORTAPASAPORTE CHESTER BIFAZ" & MATERIAL == "CROCO" ~ "PORTAPASAPORTE CHESTER CROCO",
                                 startsWith(DESCRIPCION, "PORTAPASAPORTE CHESTER") & DESCRIPCION != "PORTAPASAPORTE CHESTER BIFAZ" & MATERIAL %in% c("BRIDGE", "CRASH", "FIORENTINO",  "MODENA", "NAPADO", "TAMPONATO") ~ "PORTAPASAPORTE CHESTER CUERO",

                                 startsWith(DESCRIPCION, "PORTAPASAPORTE RON") & DESCRIPCION != "PORTAPASAPORTE RON BIFAZ" & MATERIAL == "IGUANA" ~ "PORTAPASAPORTE RON IGUANA",
                                 startsWith(DESCRIPCION, "PORTAPASAPORTE RON") & DESCRIPCION != "PORTAPASAPORTE RON BIFAZ" & MATERIAL == "CROCO" ~ "PORTAPASAPORTE RON CROCO",
                                 startsWith(DESCRIPCION, "PORTAPASAPORTE RON") & DESCRIPCION != "PORTAPASAPORTE RON BIFAZ" & MATERIAL %in% c("BRIDGE", "CRASH", "FIORENTINO",  "MODENA", "NAPADO", "TAMPONATO", "VAQUETA") ~ "PORTAPASAPORTE RON CUERO",
                                startsWith(DESCRIPCION, "PORTAPASAPORTE WARA") & DESCRIPCION != "PORTAPASAPORTE WARA BIFAZ" & MATERIAL == "IGUANA" ~ "PORTAPASAPORTE WARA IGUANA",
                                 startsWith(DESCRIPCION, "PORTAPASAPORTE WARA") & DESCRIPCION != "PORTAPASAPORTE WARA BIFAZ" & MATERIAL == "CROCO" ~ "PORTAPASAPORTE WARA CROCO",
                                 startsWith(DESCRIPCION, "PORTAPASAPORTE WARA") & DESCRIPCION != "PORTAPASAPORTE WARA BIFAZ" & MATERIAL %in% c("BRIDGE", "CRASH", "FIORENTINO",  "MODENA", "NAPADO", "TAMPONATO", "VAQUETA") ~ "PORTAPASAPORTE WARA CUERO",
                                startsWith(DESCRIPCION, "TARJETERO BILL") & DESCRIPCION != "TARJETERO BILL BIFAZ" & MATERIAL == "IGUANA" ~ "TARJETERO BILL IGUANA",
                                 startsWith(DESCRIPCION, "TARJETERO BILL") & DESCRIPCION != "TARJETERO BILL BIFAZ" & MATERIAL == "CROCO" ~ "TARJETERO BILL CROCO",
                                 startsWith(DESCRIPCION, "TARJETERO BILL") & DESCRIPCION != "TARJETERO BILL BIFAZ" & MATERIAL %in% c("BRIDGE", "BRIDGE NAPO", "CRASH", "DUNA", "FIORENTINO",  "MODENA", "NAPADO", "TAMPONATO", "VAQUETA") ~ "TARJETERO BILL CUERO",
                                
                                startsWith(DESCRIPCION, "TARJETERO RUBI") & DESCRIPCION != "TARJETERO RUBI BIFAZ" & MATERIAL == "IGUANA" ~ "TARJETERO RUBI IGUANA",
                                 startsWith(DESCRIPCION, "TARJETERO RUBI") & DESCRIPCION != "TARJETERO RUBI BIFAZ" & MATERIAL == "CROCO" ~ "TARJETERO RUBI CROCO",
                                 startsWith(DESCRIPCION, "TARJETERO RUBI") & DESCRIPCION != "TARJETERO RUBI BIFAZ" & MATERIAL %in% c("BRIDGE", "BRIDGE NAPO", "CRASH", "DUNA", "FIORENTINO",  "MODENA", "NAPADO", "TAMPONATO", "VAQUETA") ~ "TARJETERO RUBI CUERO",

                                                                  TRUE ~ DESCRIPCION)) %>% 
  left_join(Lista_Precios, by="DESCRIPCION") %>% 
  mutate(PRECIO = case_when(is.na(PRECIO) & str_starts(CODIGO, "OUT") ~
      as.numeric(str_extract(CODIGO, "[0-9]+$")), is.na(PRECIO) & DESCRIPCION == "CAMISA ALGODON" ~ 99990, TRUE ~ PRECIO)) %>% 
  mutate(RUBRO = if_else(is.na(RUBRO) & str_starts(CODIGO, "OUT"),
      "OUTLET", RUBRO)) %>% 
  mutate(FAMILIA = if_else(is.na(FAMILIA) & str_starts(CODIGO, "OUT"),
      "OUTLET", FAMILIA)) %>%
  select(RUBRO, DESCRIPCION, PRECIO, DEPOSITO, FLORIDA, FRENCH, GÜEMES, RECOLETA, `SAN TELMO`, `SAN TELMO 2`) %>% 
  group_by(RUBRO, DESCRIPCION, PRECIO) %>% 
  summarise(DEPOSITO = sum(DEPOSITO),
            FLORIDA = sum(FLORIDA), 
            FRENCH = sum(FRENCH),
            GÜEMES = sum(GÜEMES), 
            RECOLETA = sum(RECOLETA), 
            `SAN TELMO` = sum(`SAN TELMO`), 
            `SAN TELMO 2` = sum(`SAN TELMO 2`))
  

REVISAR_STOCK <- STOCK_CODIGO_TIENDA %>% 
filter(is.na(PRECIO))  

#write.xlsx(REVISAR_STOCK, "STOCK_SIN_PRECIO.xlsx")

#calculo el valor del stock por tienda y depósito
STOCK_VALOR <- STOCK_CODIGO_TIENDA %>% 
  filter(!is.na(PRECIO)) %>% 
  mutate(DEPOSITO = DEPOSITO*PRECIO,
            FLORIDA = FLORIDA*PRECIO, 
            FRENCH = FRENCH*PRECIO,
            GÜEMES = GÜEMES*PRECIO, 
            RECOLETA = RECOLETA*PRECIO, 
            `SAN TELMO` = `SAN TELMO`*PRECIO, 
            `SAN TELMO 2` = `SAN TELMO 2`*PRECIO) %>% 
  group_by(RUBRO) %>% 
  summarise(DEPOSITO = sum(DEPOSITO),
            FLORIDA = sum(FLORIDA), 
            FRENCH = sum(FRENCH),
            GÜEMES = sum(GÜEMES), 
            RECOLETA = sum(RECOLETA), 
            `SAN TELMO` = sum(`SAN TELMO`), 
            `SAN TELMO 2` = sum(`SAN TELMO 2`))

fila_total_valor_stock <- tibble(
  RUBRO = "TOTAL",
  DEPOSITO = sum(STOCK_VALOR$DEPOSITO),
  FLORIDA = sum(STOCK_VALOR$FLORIDA),
  FRENCH = sum(STOCK_VALOR$FRENCH),
  GÜEMES = sum(STOCK_VALOR$GÜEMES),
  RECOLETA = sum(STOCK_VALOR$RECOLETA),
  `SAN TELMO` = sum(STOCK_VALOR$`SAN TELMO`), 
  `SAN TELMO 2` = sum(STOCK_VALOR$`SAN TELMO 2`))

STOCK_VALOR_TOTAL <- bind_rows(STOCK_VALOR, fila_total_valor_stock)

#veo si hay DESCRIPCION repetida en lista de precios
# En Lista_Precios
#Lista_Precios %>%
 # count(DESCRIPCION) %>%
#  filter(n > 1)

```


##AUX
```{r}

#Tabla Venta por familia
FAMILIA_AUX <- SKU_FAMILIA %>% 
  group_by(FAMILIA) %>% 
  summarise(VENTA = sum(VENTA), FACTURACIÓN = round(sum(TOTAL))) %>% 
  mutate(Participación = round(FACTURACIÓN/sum(FACTURACIÓN), 4)) %>% 
  arrange(desc(Participación)) %>% 
  ungroup()


#Marro grande materiales 80% de la venta
MARRO_GRANDE_MATERIALES_TOP_80 <- MARRO_GRANDE_MATERIALES %>%
  mutate(Acumulado = cumsum(Participación)) %>%
  filter(Acumulado <= 0.80)  # Solo los que contribuyen al 80%

resto_marro_grande_materiales <- MARRO_GRANDE_MATERIALES_TOP_80 %>%
  summarise(
    MATERIAL = "Otros",
    Facturación = NA,
   Participación = 1-sum(Participación))

MARRO_GRANDE_MATERIALES_TOP_80 <- bind_rows(MARRO_GRANDE_MATERIALES_TOP_80, resto_marro_grande_materiales)


#Marro grande colores 80% de la venta
MARRO_GRANDE_COLORES_TOP_80 <- MARRO_GRANDE_COLORES %>%
  mutate(Acumulado = cumsum(Participación)) %>%
  filter(Acumulado <= 0.8)  # Solo los que contribuyen al 80%

resto_marro_grande_colores <- MARRO_GRANDE_COLORES_TOP_80 %>%
  summarise(
    COLOR = "Otros",
    Facturación = NA,
   Participación = 1-sum(Participación))

MARRO_GRANDE_COLORES_TOP_80 <- bind_rows(MARRO_GRANDE_COLORES_TOP_80, resto_marro_grande_colores)


#Marro chica materiales 80% de la venta
MARRO_CHICA_MATERIALES_TOP_80 <- MARRO_CHICA_MATERIALES %>%
  mutate(Acumulado = cumsum(Participación)) %>%
  filter(Acumulado <= 0.85)  # Solo los que contribuyen al 80%

resto_marro_chica_materiales <- MARRO_CHICA_MATERIALES_TOP_80 %>%
  summarise(
    MATERIAL = "Otros",
    Facturación = NA,
    Participación = 1-sum(Participación))

MARRO_CHICA_MATERIALES_TOP_80 <- bind_rows(MARRO_CHICA_MATERIALES_TOP_80, resto_marro_chica_materiales)


#Marro chica colores 80% de la venta
MARRO_CHICA_COLORES_TOP_80 <- MARRO_CHICA_COLORES %>%
  mutate(Acumulado = cumsum(Participación)) %>%
  filter(Acumulado <= 0.8)  # Solo los que contribuyen al 80%

resto_marro_chica_colores <- MARRO_CHICA_COLORES_TOP_80 %>%
  summarise(
    COLOR = "Otros",
    Facturación = NA,
    Participación = 1-sum(Participación))

MARRO_CHICA_COLORES_TOP_80 <- bind_rows(MARRO_CHICA_COLORES_TOP_80, resto_marro_chica_colores)


#Cinturones materiales 80% de la venta
CINTURON_MATERIALES_TOP_80 <- CINTURON_MATERIALES %>%
  mutate(Acumulado = cumsum(Participación)) %>%
  filter(Acumulado <= 0.8)  # Solo los que contribuyen al 80%

resto_cinturon_materiales <- CINTURON_MATERIALES_TOP_80 %>%
  summarise(
    MATERIAL = "Otros",
    Facturación = NA,
    Participación = 1-sum(Participación))

CINTURON_MATERIALES_TOP_80 <- bind_rows(CINTURON_MATERIALES_TOP_80, resto_cinturon_materiales)


#Cinturones colores 80% de la venta
CINTURON_COLORES_TOP_80 <- CINTURON_COLORES %>%
  mutate(Acumulado = cumsum(Participación)) %>%
  filter(Acumulado <= 0.84) 

resto_cinturon_colores <- CINTURON_COLORES_TOP_80 %>%
  summarise(
    COLOR = "Otros",
    Facturación = NA,
    Participación = 1-sum(Participación))

CINTURON_COLORES_TOP_80 <- bind_rows(CINTURON_COLORES_TOP_80, resto_cinturon_colores)

#Tabla proveedores externos
PROVEEDOR_EXTERNO_AUX <- PROVEEDOR_EXTERNO %>% 
  select(PROVEEDOR, Participación) %>% 
  arrange(Participación)

#Grabados por tiendas
GRABADOS_TIENDAS <- FACTURAS_MES %>%
  filter(str_detect(NOTAS, "(G|g)$")) %>%
  filter(!str_detect(PRODUCTO_NOMBRE, paste(productos_a_excluir, collapse = "|"))) %>%   group_by(DEPOSITO) %>% 
  summarise(Facturación = round(sum(PRODUCTO_TOTAL))) %>%
  mutate(Participación = round((Facturación / sum(Facturación)), 4)) %>% 
  arrange(desc(Participación))

#Nacionalidad
NACIONALIDAD_PARA_GRAFICO <- NACIONALIDAD_X_FACTURACION %>% 
  select(NACIONALIDAD, `Total facturación`) %>% 
  arrange(desc(`Total facturación`)) %>% 
  mutate(Participación = round((`Total facturación` / sum(`Total facturación`)), 4), Acumulado = cumsum(Participación)) %>%
  filter(Acumulado <= 0.81) 

```

#Escribo el excel
```{r}

# 1. Configuración inicial ----
wb <- createWorkbook()

# Estilos predefinidos
headerStyle <- createStyle(
  textDecoration = "bold",
  border = "TopBottomLeftRight",
  halign = "left"
)

totalStyle <- createStyle(
  textDecoration = "bold",
  fgFill = "#00CED1",  # Aguamarina
  fontColour = "white",
  border = "TopBottomLeftRight"
)

currencyStyle <- createStyle(numFmt = "$#,##0")
percentStyle <- createStyle(numFmt = "0.0%")
numberStyle <- createStyle(numFmt = "#,##0")

# Colores para diferentes tablas
colorStyles <- list(
  aguamarina = createStyle(fgFill = "#00CED1", fontColour = "white"),
  naranja = createStyle(fgFill = "#FFA500", fontColour = "white"),
  celeste = createStyle(fgFill = "#87CEFA", fontColour = "white"),
  lila = createStyle(fgFill = "#D8BFD8", fontColour = "white")
)

# 2. Función para agregar tablas con formato ----
add_formatted_table <- function(wb, sheet, df, startRow, startCol, 
                              tableName, tableTitle = NULL, 
                              totalRow = "Total", color = "aguamarina",
                              currencyCols = NULL, percentCols = NULL,
                              numberCols = NULL) {
  
  # Verificar si hay datos
  if (nrow(df) == 0) {
    df <- data.frame(Mensaje = "No hay datos disponibles")
  }
  
  # Limpiar nombre de tabla (sin espacios ni caracteres especiales)
  tableName <- gsub("[^a-zA-Z0-9_]", "_", tableName)
  
  # Verificar si la tabla ya existe
  existing_tables <- getTables(wb, sheet)
  if (tableName %in% existing_tables) {
    removeTable(wb, sheet = sheet, table = tableName)
  }
  
  # Agregar título si existe
  if (!is.null(tableTitle)) {
    writeData(wb, sheet, tableTitle, startRow = startRow, startCol = startCol)
    addStyle(wb, sheet, 
             createStyle(textDecoration = "bold", halign = "left"), 
             rows = startRow, cols = startCol)
    startRow <- startRow + 1
  }
  
  # Escribir datos
  writeDataTable(wb, sheet, df, 
                 startRow = startRow, startCol = startCol,
                 tableName = tableName,
                 headerStyle = headerStyle,
                 tableStyle = "TableStyleLight9",
                 withFilter = FALSE)
  
  # Función segura para aplicar formatos
  safe_apply_format <- function(cols, style) {
    if (!is.null(cols)) {
      # Filtrar solo columnas que existen en el dataframe
      valid_cols <- cols[cols %in% names(df)]
      for (col in valid_cols) {
        colIndex <- which(names(df) == col)
        if (length(colIndex) > 0) {
          addStyle(wb, sheet, style, 
                   rows = (startRow + 1):(startRow + nrow(df)), 
                   cols = startCol + colIndex - 1,
                   gridExpand = TRUE)
        }
      }
    }
  }
  
  # Aplicar formatos de manera segura
  safe_apply_format(numberCols, numberStyle)
  safe_apply_format(currencyCols, currencyStyle)
  safe_apply_format(percentCols, percentStyle)
  
  # Aplicar estilo a fila Total si existe
  if (!is.null(totalRow) && totalRow %in% df[[1]]) {
    totalRowIndex <- which(df[[1]] == totalRow) + startRow
    addStyle(wb, sheet, colorStyles[[color]], 
             rows = totalRowIndex, cols = startCol:(startCol + ncol(df) - 1),
             gridExpand = TRUE)
  }
  
  # Devolver información de posición
  list(
    start_row = startRow,
    end_row = startRow + nrow(df),
    start_col = startCol,
    end_col = startCol + ncol(df) - 1,
    next_row = startRow + nrow(df) + 3  # Fila final + 3 filas de espacio
  )
}

# 3. Crear hojas y agregar tablas ----

# Hoja 1: Rubros y Familias
addWorksheet(wb, "Rubros y Familias")
mes_formatted <- format(ym(mes), "%B %Y") %>% toupper()
title <- paste("REPORTE DE VENTA", mes_formatted)
writeData(wb, "Rubros y Familias", title, startRow = 1)
addStyle(wb, "Rubros y Familias", 
         createStyle(textDecoration = "bold", fontSize = 14),
         rows = 1, cols = 1)

# Tabla 1: tabla_venta_rubro
pos1 <- add_formatted_table(wb, "Rubros y Familias", tabla_venta_rubro, 
                          startRow = 3, startCol = 1,
                          tableName = "tabla_venta_rubro",
                          currencyCols = "Facturación",
                          percentCols = "Participación",
                          numberCols = "Unidades",
                          color = "aguamarina")

# Tabla 2: tabla_rubro_familia (con más espacio)
pos2 <- add_formatted_table(wb, "Rubros y Familias", tabla_rubro_familia, 
                          startRow = pos1$end_row + 5,  startCol = 1,
                          tableName = "tabla_rubro_familia",
                          currencyCols = "Facturación",
                          percentCols = "Participación",
                          numberCols = c("Unidades", "Facturación"),
                          color = "aguamarina")

# Hoja 2: SKU
addWorksheet(wb, "SKU")
next_row <- add_formatted_table(wb, "SKU", SKU_total, 
                               startRow = 1, startCol = 1,
                               tableName = "SKU_total",
                               currencyCols = c("PRECIO", "TOTAL"),
                               percentCols = NULL,
                               numberCols = c("VENTA", "STOCK DEPOSITOS", "STOCK TIENDAS", "STOCK_TOTAL"),
                               color = "naranja")


# Hoja 3: SKU-familia
addWorksheet(wb, "SKU-familia")
next_row <- add_formatted_table(wb, "SKU-familia", SKU_FAMILIA_final, 
                               startRow = 1, startCol = 1,
                               tableName = "SKU_FAMILIA_final",
                               currencyCols = c("PRECIO", "TOTAL"),
                               percentCols = NULL,
                               numberCols = c("VENTA", "STOCK_TOTAL"),
                               color = NULL)


# Hoja 4: Modelos
addWorksheet(wb, "Modelos")
next_row <- add_formatted_table(wb, "Modelos", Modelos_total, 
                               startRow = 1, startCol = 1,
                               tableName = "Modelos_total",
                               currencyCols = c("PRECIO", "TOTAL"),
                               percentCols = NULL,
                               numberCols = c("VENTA", "STOCK"),
                               color = "celeste")


# Hoja 5: Materiales y colores
addWorksheet(wb, "Materiales y colores")
title <- "MATERIALES Y COLORES"
writeData(wb, "Materiales y colores", title, startRow = 1)
addStyle(wb, "Materiales y colores", 
         createStyle(textDecoration = "bold", fontSize = 14),
         rows = 1, cols = 1)

# Agregar tablas
# Tabla 1
pos1 <- add_formatted_table(wb, "Materiales y colores", MARRO_GRANDE_MATERIAL_COLOR, 
                               startRow = 3, startCol = 1,
                               tableName = "MARRO_GRANDE_MATERIAL_COLOR",
                               tableTitle = "Marro grande", 
                               currencyCols = "Facturación",
                               percentCols = c("Participación", "Acumulado"),
                               numberCols = NULL,
                               color = "celeste")

# Tabla 2 
pos2 <- add_formatted_table(wb, "Materiales y colores", MARRO_CHICA_MATERIAL_COLOR, 
                                startRow = pos1$end_row + 5, startCol = 1,
                               tableName = "MARRO_CHICA_MATERIAL_COLOR",
                               tableTitle = "Marro chica",
                               currencyCols = "Facturación",
                               percentCols = c("Participación", "Acumulado"),
                               numberCols = NULL,
                               color = "celeste")

# Tabla 3
pos3 <- add_formatted_table(wb, "Materiales y colores", CINTURON_MATERIAL_COLOR, 
                                startRow = pos2$end_row + 5, startCol = 1,
                               tableName = "CINTURON_MATERIAL_COLOR",
                               tableTitle = "Cinturones",
                               currencyCols = "Facturación",
                               percentCols = c("Participación", "Acumulado"),
                               numberCols = NULL,
                               color = "celeste")


# Hoja 6: Proveedores externos
addWorksheet(wb, "Proveedores externos")
title <- "PROVEEDORES EXTERNOS"
writeData(wb, "Proveedores externos", title, startRow = 1)
addStyle(wb, "Proveedores externos", 
         createStyle(textDecoration = "bold", fontSize = 14),
         rows = 1, cols = 1)

# Agregar tablas
# Tabla 1
pos1 <- add_formatted_table(wb, "Proveedores externos", PROVEEDOR_EXTERNO_TOTAL, 
                               startRow = 3, startCol = 1,
                               tableName = "PROVEEDOR_EXTERNO_TOTAL",
                               currencyCols = "Facturación",
                               percentCols = "Participación",
                               numberCols = "Unidades",
                               color = "naranja")

# Tabla 2 
pos2 <- add_formatted_table(wb, "Proveedores externos", PROVEEDOR_EXTERNO_RUBROS_TOTAL, 
                               startRow = pos1$end_row + 5, startCol = 1,
                               tableName = "PROVEEDOR_EXTERNO_RUBROS_TOTAL",
                               currencyCols = "Facturación",
                               percentCols = "Participación",
                               numberCols = "Unidades",
                               color = "naranja")



# Hoja 7: Nacionalidades
cols_ends_with_x <- names(NACIONALIDAD_ENTERA)[endsWith(names(NACIONALIDAD_ENTERA), ".x")]
cols_ends_with_y <- names(NACIONALIDAD_ENTERA)[endsWith(names(NACIONALIDAD_ENTERA), ".y")]

addWorksheet(wb, "Nacionalidades")
next_row <- add_formatted_table(wb, "Nacionalidades", NACIONALIDAD_ENTERA, 
                               startRow = 1, startCol = 1,
                               tableName = "NACIONALIDAD_ENTERA",
                               currencyCols = c(cols_ends_with_y, "Total facturación"),
                               percentCols = NULL,
                               numberCols = c(cols_ends_with_x, "Total cantidad"),
                               color = "lila")



# Hoja 8: Otros
addWorksheet(wb, "Otros")
title <- "GRABADOS"
writeData(wb, "Otros", title, startRow = 1)
addStyle(wb, "Otros", 
         createStyle(textDecoration = "bold", fontSize = 14),
         rows = 1, cols = 1)

# Tabla 1: GRABADOS_TOTAL
pos1 <- add_formatted_table(wb, "Otros", GRABADOS_TOTAL, 
                         startRow = 3, startCol = 1,
                         tableName = "GRABADOS_TOTAL",
                         currencyCols = "Facturación",
                         percentCols = NULL,
                         numberCols = "Unidades")

# Tabla 2: CONSERJES
pos2 <- add_formatted_table(wb, "Otros", CONSERJES, 
                         startRow = pos1$end_row + 5, startCol = 1,
                         tableName = "CONSERJES",
                         tableTitle = "CONSERJES",
                         currencyCols = c("VENTA_NETA", "COMISIÓN"),
                         percentCols = NULL,
                         numberCols = "CANTIDAD")

# Tabla 3: TABLA_TAX_FREE_TOTAL (nombre corregido)
pos3 <- add_formatted_table(wb, "Otros", TABLA_TAX_FREE_TOTAL, 
                         startRow = pos2$end_row + 5, startCol = 1,
                         tableName = "TABLA_TAX_FREE",
                         tableTitle = "TAX FREE",
                         currencyCols = c("Venta total", "Tax free", "Venta extranjeros"),
                         percentCols = c("Participación TF", "Participación Ext"),
                         numberCols = NULL)

# Tablas 4 y 5: Precios unitarios (una al lado de la otra)
# Tabla 4: PRECIO_UNITARIO_MARRO_GRANDE (izquierda)
pos_left <- add_formatted_table(wb, "Otros", PRECIO_UNITARIO_MARRO_GRANDE, 
                              startRow = pos3$end_row + 5, startCol = 1,
                              tableName = "PRECIO_MARRO_GRANDE",
                              tableTitle = "PRECIOS",
                              currencyCols = c("Precio", "Facturación"),
                              percentCols = c("Participación", "Acumulado"),
                              numberCols = "Cantidad")

# Verificamos las columnas existentes en el dataframe
print(names(PRECIO_UNITARIO_MARRO_CHICA))

# Tabla 5: PRECIO_UNITARIO_MARRO_CHICA (derecha, con columna en blanco)
start_col_right <- pos_left$end_col + 2  # +2 para dejar 1 columna en blanco

# Asegurarnos de que las columnas especificadas existen
cols_existentes <- names(PRECIO_UNITARIO_MARRO_CHICA)
currency_cols <- c("Precio", "Facturación")[c("Precio", "Facturación") %in% cols_existentes]
percent_cols <- c("Participación", "Acumulado")[c("Participación", "Acumulado") %in% cols_existentes]
number_cols <- "Cantidad"["Cantidad" %in% cols_existentes]

pos_right <- add_formatted_table(wb, "Otros", PRECIO_UNITARIO_MARRO_CHICA, 
                               startRow = pos_left$start_row, 
                               startCol = start_col_right,
                               tableName = "PRECIO_MARRO_CHICA",
                               currencyCols = currency_cols,
                               percentCols = percent_cols,
                               numberCols = number_cols)


# Hoja 9: STOCK
addWorksheet(wb, "STOCK")
mes_formatted <- format(ym(mes), "%B %Y") %>% toupper()
title <- paste("STOCK A ", mes_formatted)
writeData(wb, "STOCK", title, startRow = 1)
addStyle(wb, "STOCK", 
         createStyle(textDecoration = "bold", fontSize = 14),
         rows = 1, cols = 1)

# Tabla 1: STOCK_VALOR_TOTAL
pos1 <- add_formatted_table(wb, "STOCK", STOCK_VALOR_TOTAL, 
                          startRow = 3, startCol = 1,
                          tableName = "STOCK_VALOR_TOTAL",
                          currencyCols = c("DEPOSITO", "FLORIDA", "FRENCH", "GÜEMES", "RECOLETA", "SAN TELMO", "SAN TELMO 2"),
                          percentCols = NULL,
                          numberCols = NULL,
                          color = "aguamarina")

# Hoja 10: AUX
addWorksheet(wb, "AUX")

## Tabla 1: FAMILIA_AUX
pos1 <- add_formatted_table(wb, "AUX", FAMILIA_AUX, 
                          startRow = 1, startCol = 1,
                          tableName = "FAMILIA_AUX",
                          currencyCols = "FACTURACIÓN",
                          percentCols = "Participación",
                          numberCols = "VENTA",
                          color = "aguamarina")

## Tabla 2: MARRO_GRANDE_MATERIALES_TOP_80 (a la derecha de FAMILIA_AUX)
start_col_right <- pos1$end_col + 2  

pos2 <- add_formatted_table(wb, "AUX", MARRO_GRANDE_MATERIALES_TOP_80, 
                          startRow = 1, startCol = start_col_right,
                          tableName = "MARRO_GRANDE_MATERIALES_TOP_80",
                          tableTitle = "MARRO GRANDE MATERIALES (80% de la venta)",
                          currencyCols = "Facturación",
                          percentCols = c("Participación", "Acumulado"),
                          numberCols = NULL,
                          color = "celeste")

## Tabla 3: MARRO_GRANDE_COLORES_TOP_80 (debajo de MARRO_GRANDE_MATERIALES_TOP_80 con 2 filas vacías)
pos3 <- add_formatted_table(wb, "AUX", MARRO_GRANDE_COLORES_TOP_80, 
                          startRow = pos2$end_row + 3,  # +3 para dejar 2 filas vacías
                          startCol = start_col_right,
                          tableName = "MARRO_GRANDE_COLORES_TOP_80",
                          tableTitle = "MARRO GRANDE COLORES (80% de la venta)",
                          currencyCols = "Facturación",
                          percentCols = c("Participación", "Acumulado"),
                          numberCols = NULL,
                          color = "celeste")

## Tabla 4: MARRO_CHICA_MATERIALES_TOP_80 (a la derecha de MARRO_GRANDE_MATERIALES_TOP_80)
start_col_right2 <- pos2$end_col + 2  # +2 para dejar 1 columna en blanco

pos4 <- add_formatted_table(wb, "AUX", MARRO_CHICA_MATERIALES_TOP_80, 
                          startRow = 1, startCol = start_col_right2,
                          tableName = "MARRO_CHICA_MATERIALES_TOP_80",
                          tableTitle = "MARRO CHICA MATERIALES (80% de la venta)",
                          currencyCols = "Facturación",
                          percentCols = c("Participación", "Acumulado"),
                          numberCols = NULL,
                          color = "celeste")

## Tabla 5: MARRO_CHICA_COLORES_TOP_80 (debajo de MARRO_CHICA_MATERIALES_TOP_80 con 2 filas vacías)
pos5 <- add_formatted_table(wb, "AUX", MARRO_CHICA_COLORES_TOP_80, 
                          startRow = pos4$end_row + 3,  # +3 para dejar 2 filas vacías
                          startCol = start_col_right2,
                          tableName = "MARRO_CHICA_COLORES_TOP_80",
                          tableTitle = "MARRO CHICA COLORES (80% de la venta)",
                          currencyCols = "Facturación",
                          percentCols = c("Participación", "Acumulado"),
                          numberCols = NULL,
                          color = "celeste")

## Tabla 6: CINTURON_MATERIALES_TOP_80 (a la derecha de MARRO_CHICA_MATERIALES_TOP_80)
start_col_right3 <- pos4$end_col + 2  # +2 para dejar 1 columna en blanco

pos6 <- add_formatted_table(wb, "AUX", CINTURON_MATERIALES_TOP_80, 
                          startRow = 1, startCol = start_col_right3,
                          tableName = "CINTURON_MATERIALES_TOP_80",
                          tableTitle = "CINTURONES MATERIALES (80% de la venta)",
                          currencyCols = "Facturación",
                          percentCols = c("Participación", "Acumulado"),
                          numberCols = NULL,
                          color = "celeste")

## Tabla 7: CINTURON_COLORES_TOP_80 (debajo de CINTURON_MATERIALES_TOP_80 con 2 filas vacías)
pos7 <- add_formatted_table(wb, "AUX", CINTURON_COLORES_TOP_80, 
                          startRow = pos6$end_row + 3,  # +3 para dejar 2 filas vacías
                          startCol = start_col_right3,
                          tableName = "CINTURON_COLORES_TOP_80",
                          tableTitle = "CINTURONES COLORES (80% de la venta)",
                          currencyCols = "Facturación",
                          percentCols = c("Participación", "Acumulado"),
                          numberCols = NULL,
                          color = "celeste")

## Tabla 8: NACIONALIDAD PARA GRÁFICO (debajo de todo lo anterior con 2 filas vacías)
next_row <- max(pos1$end_row, pos3$end_row, pos5$end_row, pos7$end_row) + 3

pos8 <- add_formatted_table(wb, "AUX", NACIONALIDAD_PARA_GRAFICO, 
                          startRow = next_row, startCol = 1,
                          tableName = "NACIONALIDAD_PARA_GRAFICO",
                          tableTitle = "NACIONALIDADES",
                          currencyCols = "Total facturación",
                          percentCols = c("Participación", "Acumulado"),
                          numberCols = NULL,
                          color = NULL)

## Tabla 9: GRABADOS_TIENDAS (debajo de NACIONALIDAD con 2 filas vacías)
pos9 <- add_formatted_table(wb, "AUX", GRABADOS_TIENDAS, 
                          startRow = pos8$end_row + 3, startCol = 1,
                          tableName = "GRABADOS_TIENDAS",
                          tableTitle = "GRABADOS POR TIENDAS",
                          currencyCols = "Facturación",
                          percentCols = "Participación",
                          numberCols = NULL,
                          color = NULL)  # Sin color especial según especificaciones


# Ocultar la hoja AUX al final
#sheetVisibility(wb)[9] <- FALSE



# 4. Guardar el archivo ----
saveWorkbook(wb, paste0("Reporte_ventas/Reporte_Ventas_", mes, ".xlsx"), overwrite = FALSE)
```

